LANG uz_UZ
SET UTF-8
FLAG long
TRY - abcdefghijklmnopqrstuvwxyzABCDEFGHIJKLMNOPQRSTUVWXYZʻʼ
KEY qwertyuiop|asdfghjkl|zxcvbnm
WORDCHARS -.'ʻʼ‘’
NOSUGGEST AA

AF 6
AF ABACADAEAFAGAHAIAJAKALAMANAOAPAQARASATAUAVAWAXAYAZAaAbAcAdAeAf # 1 FL
AF Ag # 2 OLMOSH
AF AhAiAjAkAmAnAoApAqArAsAtAvAwAxAyAzBABBBCBEBFBGBHBIBJBKBLBNBOBPBQBRBSBTBUBVBWBXBYBZBaBbBcBdBeBg # 3 OT
AF AlAuBDBMBfAhAiAjAmAnAoApAqArAsAvAwAxAyAzBABBBEBFBGBHBIBJBKBNBOBPBQBRBSBTBUBVBWBXBYBZBaBbBcBdBg # 4 OT.IL
AF BhBiBjBkBlBmBnBoBpBqBrBsBtBuBvBwBxByBzCACBCCCDCECFCGCHCICJCKCLCMCNCOCPCQCRCSCTCUCVCWCXCY # 5 SON
AF AA # 6 NOSUGGEST

# FL/F1 : CH
SFX AB Y 2
SFX AB moq moqchi moq
SFX AB moq moqchimas moq

# FL/F1 : CH:KSH.1SHB
SFX AC Y 16
SFX AC moq moqchiman moq
SFX AC moq moqchimiz moq
SFX AC moq moqchisan moq
SFX AC moq moqchisiz moq
SFX AC moq moqchisanlar moq
SFX AC moq moqchisizlar moq
SFX AC moq moqchidi moq
SFX AC moq moqchidilar moq
SFX AC moq moqchimasman moq
SFX AC moq moqchimasmiz moq
SFX AC moq moqchimassan moq
SFX AC moq moqchimassiz moq
SFX AC moq moqchimassanlar moq
SFX AC moq moqchimassizlar moq
SFX AC moq moqchimasdi moq
SFX AC moq moqchimasdilar moq

# FL/F1 : CH:YK
SFX AD Y 6
SFX AD moq moqchimi moq
SFX AD moq moqchida moq
SFX AD moq moqchiku moq
SFX AD moq moqchimasmi moq
SFX AD moq moqchimasda moq
SFX AD moq moqchimasku moq

# FL/F1 : CH:KSH.1SHB:YK
SFX AE Y 48
SFX AE moq moqchimanmi moq
SFX AE moq moqchimanda moq
SFX AE moq moqchimanku moq
SFX AE moq moqchimizmi moq
SFX AE moq moqchimizda moq
SFX AE moq moqchimizku moq
SFX AE moq moqchisanmi moq
SFX AE moq moqchisanda moq
SFX AE moq moqchisanku moq
SFX AE moq moqchisizmi moq
SFX AE moq moqchisizda moq
SFX AE moq moqchisizku moq
SFX AE moq moqchisanlarmi moq
SFX AE moq moqchisanlarda moq
SFX AE moq moqchisanlarku moq
SFX AE moq moqchisizlarmi moq
SFX AE moq moqchisizlarda moq
SFX AE moq moqchisizlarku moq
SFX AE moq moqchidimi moq
SFX AE moq moqchidida moq
SFX AE moq moqchidiku moq
SFX AE moq moqchidilarmi moq
SFX AE moq moqchidilarda moq
SFX AE moq moqchidilarku moq
SFX AE moq moqchimasmanmi moq
SFX AE moq moqchimasmanda moq
SFX AE moq moqchimasmanku moq
SFX AE moq moqchimasmizmi moq
SFX AE moq moqchimasmizda moq
SFX AE moq moqchimasmizku moq
SFX AE moq moqchimassanmi moq
SFX AE moq moqchimassanda moq
SFX AE moq moqchimassanku moq
SFX AE moq moqchimassizmi moq
SFX AE moq moqchimassizda moq
SFX AE moq moqchimassizku moq
SFX AE moq moqchimassanlarmi moq
SFX AE moq moqchimassanlarda moq
SFX AE moq moqchimassanlarku moq
SFX AE moq moqchimassizlarmi moq
SFX AE moq moqchimassizlarda moq
SFX AE moq moqchimassizlarku moq
SFX AE moq moqchimasdimi moq
SFX AE moq moqchimasdida moq
SFX AE moq moqchimasdiku moq
SFX AE moq moqchimasdilarmi moq
SFX AE moq moqchimasdilarda moq
SFX AE moq moqchimasdilarku moq

# FL/F1 : CH:SF
SFX AF Y 2
SFX AF moq moqchilik moq
SFX AF moq moqchimaslik moq

# FL/F1 : CH:SF:EG.1SHB
SFX AG Y 10
SFX AG moq moqchiligim moq
SFX AG moq moqchiligimiz moq
SFX AG moq moqchiliging moq
SFX AG moq moqchiligingiz moq
SFX AG moq moqchiligi moq
SFX AG moq moqchimasligim moq
SFX AG moq moqchimasligimiz moq
SFX AG moq moqchimasliging moq
SFX AG moq moqchimasligingiz moq
SFX AG moq moqchimasligi moq

# FL/F1 : CH:SF:KL.TSH
SFX AH Y 16
SFX AH moq moqchilikni moq
SFX AH moq moqchilikning moq
SFX AH moq moqchilikda moq
SFX AH moq moqchilikdan moq
SFX AH moq moqchilikdagi moq
SFX AH moq moqchilikdagidek moq
SFX AH moq moqchilikka moq
SFX AH moq moqchilikkacha moq
SFX AH moq moqchimaslikni moq
SFX AH moq moqchimaslikning moq
SFX AH moq moqchimaslikda moq
SFX AH moq moqchimaslikdan moq
SFX AH moq moqchimaslikdagi moq
SFX AH moq moqchimaslikdagidek moq
SFX AH moq moqchimaslikka moq
SFX AH moq moqchimaslikkacha moq

# FL/F1 : CH:SF:EG.1SHB:KL.TSH
SFX AI Y 80
SFX AI moq moqchiligimni moq
SFX AI moq moqchiligimning moq
SFX AI moq moqchiligimda moq
SFX AI moq moqchiligimdan moq
SFX AI moq moqchiligimdagi moq
SFX AI moq moqchiligimdagidek moq
SFX AI moq moqchiligimga moq
SFX AI moq moqchiligimgacha moq
SFX AI moq moqchiligimizni moq
SFX AI moq moqchiligimizning moq
SFX AI moq moqchiligimizda moq
SFX AI moq moqchiligimizdan moq
SFX AI moq moqchiligimizdagi moq
SFX AI moq moqchiligimizdagidek moq
SFX AI moq moqchiligimizga moq
SFX AI moq moqchiligimizgacha moq
SFX AI moq moqchiligingni moq
SFX AI moq moqchiligingning moq
SFX AI moq moqchiligingda moq
SFX AI moq moqchiligingdan moq
SFX AI moq moqchiligingdagi moq
SFX AI moq moqchiligingdagidek moq
SFX AI moq moqchiligingga moq
SFX AI moq moqchiliginggacha moq
SFX AI moq moqchiligingizni moq
SFX AI moq moqchiligingizning moq
SFX AI moq moqchiligingizda moq
SFX AI moq moqchiligingizdan moq
SFX AI moq moqchiligingizdagi moq
SFX AI moq moqchiligingizdagidek moq
SFX AI moq moqchiligingizga moq
SFX AI moq moqchiligingizgacha moq
SFX AI moq moqchiligini moq
SFX AI moq moqchiligining moq
SFX AI moq moqchiligida moq
SFX AI moq moqchiligidan moq
SFX AI moq moqchiligidagi moq
SFX AI moq moqchiligidagidek moq
SFX AI moq moqchiligiga moq
SFX AI moq moqchiligigacha moq
SFX AI moq moqchimasligimni moq
SFX AI moq moqchimasligimning moq
SFX AI moq moqchimasligimda moq
SFX AI moq moqchimasligimdan moq
SFX AI moq moqchimasligimdagi moq
SFX AI moq moqchimasligimdagidek moq
SFX AI moq moqchimasligimga moq
SFX AI moq moqchimasligimgacha moq
SFX AI moq moqchimasligimizni moq
SFX AI moq moqchimasligimizning moq
SFX AI moq moqchimasligimizda moq
SFX AI moq moqchimasligimizdan moq
SFX AI moq moqchimasligimizdagi moq
SFX AI moq moqchimasligimizdagidek moq
SFX AI moq moqchimasligimizga moq
SFX AI moq moqchimasligimizgacha moq
SFX AI moq moqchimasligingni moq
SFX AI moq moqchimasligingning moq
SFX AI moq moqchimasligingda moq
SFX AI moq moqchimasligingdan moq
SFX AI moq moqchimasligingdagi moq
SFX AI moq moqchimasligingdagidek moq
SFX AI moq moqchimasligingga moq
SFX AI moq moqchimasliginggacha moq
SFX AI moq moqchimasligingizni moq
SFX AI moq moqchimasligingizning moq
SFX AI moq moqchimasligingizda moq
SFX AI moq moqchimasligingizdan moq
SFX AI moq moqchimasligingizdagi moq
SFX AI moq moqchimasligingizdagidek moq
SFX AI moq moqchimasligingizga moq
SFX AI moq moqchimasligingizgacha moq
SFX AI moq moqchimasligini moq
SFX AI moq moqchimasligining moq
SFX AI moq moqchimasligida moq
SFX AI moq moqchimasligidan moq
SFX AI moq moqchimasligidagi moq
SFX AI moq moqchimasligidagidek moq
SFX AI moq moqchimasligiga moq
SFX AI moq moqchimasligigacha moq

# FL/F1 : CH:SF:YK
SFX AJ Y 10
SFX AJ moq moqchilikmi moq
SFX AJ moq moqchilikchi moq
SFX AJ moq moqchilikdir moq
SFX AJ moq moqchilikda moq
SFX AJ moq moqchilikku moq
SFX AJ moq moqchimaslikmi moq
SFX AJ moq moqchimaslikchi moq
SFX AJ moq moqchimaslikdir moq
SFX AJ moq moqchimaslikda moq
SFX AJ moq moqchimaslikku moq

# FL/F1 : CH:SF:EG.1SHB:YK
SFX AK Y 50
SFX AK moq moqchiligimmi moq
SFX AK moq moqchiligimchi moq
SFX AK moq moqchiligimdir moq
SFX AK moq moqchiligimda moq
SFX AK moq moqchiligimku moq
SFX AK moq moqchiligimizmi moq
SFX AK moq moqchiligimizchi moq
SFX AK moq moqchiligimizdir moq
SFX AK moq moqchiligimizda moq
SFX AK moq moqchiligimizku moq
SFX AK moq moqchiligingmi moq
SFX AK moq moqchiligingchi moq
SFX AK moq moqchiligingdir moq
SFX AK moq moqchiligingda moq
SFX AK moq moqchiligingku moq
SFX AK moq moqchiligingizmi moq
SFX AK moq moqchiligingizchi moq
SFX AK moq moqchiligingizdir moq
SFX AK moq moqchiligingizda moq
SFX AK moq moqchiligingizku moq
SFX AK moq moqchiligimi moq
SFX AK moq moqchiligichi moq
SFX AK moq moqchiligidir moq
SFX AK moq moqchiligida moq
SFX AK moq moqchiligiku moq
SFX AK moq moqchimasligimmi moq
SFX AK moq moqchimasligimchi moq
SFX AK moq moqchimasligimdir moq
SFX AK moq moqchimasligimda moq
SFX AK moq moqchimasligimku moq
SFX AK moq moqchimasligimizmi moq
SFX AK moq moqchimasligimizchi moq
SFX AK moq moqchimasligimizdir moq
SFX AK moq moqchimasligimizda moq
SFX AK moq moqchimasligimizku moq
SFX AK moq moqchimasligingmi moq
SFX AK moq moqchimasligingchi moq
SFX AK moq moqchimasligingdir moq
SFX AK moq moqchimasligingda moq
SFX AK moq moqchimasligingku moq
SFX AK moq moqchimasligingizmi moq
SFX AK moq moqchimasligingizchi moq
SFX AK moq moqchimasligingizdir moq
SFX AK moq moqchimasligingizda moq
SFX AK moq moqchimasligingizku moq
SFX AK moq moqchimasligimi moq
SFX AK moq moqchimasligichi moq
SFX AK moq moqchimasligidir moq
SFX AK moq moqchimasligida moq
SFX AK moq moqchimasligiku moq

# FL/F1 : CH:SF:KL.TSH:YK
SFX AL Y 80
SFX AL moq moqchiliknimi moq
SFX AL moq moqchiliknichi moq
SFX AL moq moqchiliknidir moq
SFX AL moq moqchiliknida moq
SFX AL moq moqchilikniku moq
SFX AL moq moqchilikningmi moq
SFX AL moq moqchilikningchi moq
SFX AL moq moqchilikningdir moq
SFX AL moq moqchilikningda moq
SFX AL moq moqchilikningku moq
SFX AL moq moqchilikdami moq
SFX AL moq moqchilikdachi moq
SFX AL moq moqchilikdadir moq
SFX AL moq moqchilikdada moq
SFX AL moq moqchilikdaku moq
SFX AL moq moqchilikdanmi moq
SFX AL moq moqchilikdanchi moq
SFX AL moq moqchilikdandir moq
SFX AL moq moqchilikdanda moq
SFX AL moq moqchilikdanku moq
SFX AL moq moqchilikdagimi moq
SFX AL moq moqchilikdagichi moq
SFX AL moq moqchilikdagidir moq
SFX AL moq moqchilikdagida moq
SFX AL moq moqchilikdagiku moq
SFX AL moq moqchilikdagidekmi moq
SFX AL moq moqchilikdagidekchi moq
SFX AL moq moqchilikdagidekdir moq
SFX AL moq moqchilikdagidekda moq
SFX AL moq moqchilikdagidekku moq
SFX AL moq moqchilikkami moq
SFX AL moq moqchilikkachi moq
SFX AL moq moqchilikkadir moq
SFX AL moq moqchilikkada moq
SFX AL moq moqchilikkaku moq
SFX AL moq moqchilikkachami moq
SFX AL moq moqchilikkachachi moq
SFX AL moq moqchilikkachadir moq
SFX AL moq moqchilikkachada moq
SFX AL moq moqchilikkachaku moq
SFX AL moq moqchimasliknimi moq
SFX AL moq moqchimasliknichi moq
SFX AL moq moqchimasliknidir moq
SFX AL moq moqchimasliknida moq
SFX AL moq moqchimaslikniku moq
SFX AL moq moqchimaslikningmi moq
SFX AL moq moqchimaslikningchi moq
SFX AL moq moqchimaslikningdir moq
SFX AL moq moqchimaslikningda moq
SFX AL moq moqchimaslikningku moq
SFX AL moq moqchimaslikdami moq
SFX AL moq moqchimaslikdachi moq
SFX AL moq moqchimaslikdadir moq
SFX AL moq moqchimaslikdada moq
SFX AL moq moqchimaslikdaku moq
SFX AL moq moqchimaslikdanmi moq
SFX AL moq moqchimaslikdanchi moq
SFX AL moq moqchimaslikdandir moq
SFX AL moq moqchimaslikdanda moq
SFX AL moq moqchimaslikdanku moq
SFX AL moq moqchimaslikdagimi moq
SFX AL moq moqchimaslikdagichi moq
SFX AL moq moqchimaslikdagidir moq
SFX AL moq moqchimaslikdagida moq
SFX AL moq moqchimaslikdagiku moq
SFX AL moq moqchimaslikdagidekmi moq
SFX AL moq moqchimaslikdagidekchi moq
SFX AL moq moqchimaslikdagidekdir moq
SFX AL moq moqchimaslikdagidekda moq
SFX AL moq moqchimaslikdagidekku moq
SFX AL moq moqchimaslikkami moq
SFX AL moq moqchimaslikkachi moq
SFX AL moq moqchimaslikkadir moq
SFX AL moq moqchimaslikkada moq
SFX AL moq moqchimaslikkaku moq
SFX AL moq moqchimaslikkachami moq
SFX AL moq moqchimaslikkachachi moq
SFX AL moq moqchimaslikkachadir moq
SFX AL moq moqchimaslikkachada moq
SFX AL moq moqchimaslikkachaku moq

# FL/F1 : CH:SF:EG.1SHB:KL.TSH:YK
SFX AM Y 400
SFX AM moq moqchiligimnimi moq
SFX AM moq moqchiligimnichi moq
SFX AM moq moqchiligimnidir moq
SFX AM moq moqchiligimnida moq
SFX AM moq moqchiligimniku moq
SFX AM moq moqchiligimningmi moq
SFX AM moq moqchiligimningchi moq
SFX AM moq moqchiligimningdir moq
SFX AM moq moqchiligimningda moq
SFX AM moq moqchiligimningku moq
SFX AM moq moqchiligimdami moq
SFX AM moq moqchiligimdachi moq
SFX AM moq moqchiligimdadir moq
SFX AM moq moqchiligimdada moq
SFX AM moq moqchiligimdaku moq
SFX AM moq moqchiligimdanmi moq
SFX AM moq moqchiligimdanchi moq
SFX AM moq moqchiligimdandir moq
SFX AM moq moqchiligimdanda moq
SFX AM moq moqchiligimdanku moq
SFX AM moq moqchiligimdagimi moq
SFX AM moq moqchiligimdagichi moq
SFX AM moq moqchiligimdagidir moq
SFX AM moq moqchiligimdagida moq
SFX AM moq moqchiligimdagiku moq
SFX AM moq moqchiligimdagidekmi moq
SFX AM moq moqchiligimdagidekchi moq
SFX AM moq moqchiligimdagidekdir moq
SFX AM moq moqchiligimdagidekda moq
SFX AM moq moqchiligimdagidekku moq
SFX AM moq moqchiligimgami moq
SFX AM moq moqchiligimgachi moq
SFX AM moq moqchiligimgadir moq
SFX AM moq moqchiligimgada moq
SFX AM moq moqchiligimgaku moq
SFX AM moq moqchiligimgachami moq
SFX AM moq moqchiligimgachachi moq
SFX AM moq moqchiligimgachadir moq
SFX AM moq moqchiligimgachada moq
SFX AM moq moqchiligimgachaku moq
SFX AM moq moqchiligimiznimi moq
SFX AM moq moqchiligimiznichi moq
SFX AM moq moqchiligimiznidir moq
SFX AM moq moqchiligimiznida moq
SFX AM moq moqchiligimizniku moq
SFX AM moq moqchiligimizningmi moq
SFX AM moq moqchiligimizningchi moq
SFX AM moq moqchiligimizningdir moq
SFX AM moq moqchiligimizningda moq
SFX AM moq moqchiligimizningku moq
SFX AM moq moqchiligimizdami moq
SFX AM moq moqchiligimizdachi moq
SFX AM moq moqchiligimizdadir moq
SFX AM moq moqchiligimizdada moq
SFX AM moq moqchiligimizdaku moq
SFX AM moq moqchiligimizdanmi moq
SFX AM moq moqchiligimizdanchi moq
SFX AM moq moqchiligimizdandir moq
SFX AM moq moqchiligimizdanda moq
SFX AM moq moqchiligimizdanku moq
SFX AM moq moqchiligimizdagimi moq
SFX AM moq moqchiligimizdagichi moq
SFX AM moq moqchiligimizdagidir moq
SFX AM moq moqchiligimizdagida moq
SFX AM moq moqchiligimizdagiku moq
SFX AM moq moqchiligimizdagidekmi moq
SFX AM moq moqchiligimizdagidekchi moq
SFX AM moq moqchiligimizdagidekdir moq
SFX AM moq moqchiligimizdagidekda moq
SFX AM moq moqchiligimizdagidekku moq
SFX AM moq moqchiligimizgami moq
SFX AM moq moqchiligimizgachi moq
SFX AM moq moqchiligimizgadir moq
SFX AM moq moqchiligimizgada moq
SFX AM moq moqchiligimizgaku moq
SFX AM moq moqchiligimizgachami moq
SFX AM moq moqchiligimizgachachi moq
SFX AM moq moqchiligimizgachadir moq
SFX AM moq moqchiligimizgachada moq
SFX AM moq moqchiligimizgachaku moq
SFX AM moq moqchiligingnimi moq
SFX AM moq moqchiligingnichi moq
SFX AM moq moqchiligingnidir moq
SFX AM moq moqchiligingnida moq
SFX AM moq moqchiligingniku moq
SFX AM moq moqchiligingningmi moq
SFX AM moq moqchiligingningchi moq
SFX AM moq moqchiligingningdir moq
SFX AM moq moqchiligingningda moq
SFX AM moq moqchiligingningku moq
SFX AM moq moqchiligingdami moq
SFX AM moq moqchiligingdachi moq
SFX AM moq moqchiligingdadir moq
SFX AM moq moqchiligingdada moq
SFX AM moq moqchiligingdaku moq
SFX AM moq moqchiligingdanmi moq
SFX AM moq moqchiligingdanchi moq
SFX AM moq moqchiligingdandir moq
SFX AM moq moqchiligingdanda moq
SFX AM moq moqchiligingdanku moq
SFX AM moq moqchiligingdagimi moq
SFX AM moq moqchiligingdagichi moq
SFX AM moq moqchiligingdagidir moq
SFX AM moq moqchiligingdagida moq
SFX AM moq moqchiligingdagiku moq
SFX AM moq moqchiligingdagidekmi moq
SFX AM moq moqchiligingdagidekchi moq
SFX AM moq moqchiligingdagidekdir moq
SFX AM moq moqchiligingdagidekda moq
SFX AM moq moqchiligingdagidekku moq
SFX AM moq moqchiliginggami moq
SFX AM moq moqchiliginggachi moq
SFX AM moq moqchiliginggadir moq
SFX AM moq moqchiliginggada moq
SFX AM moq moqchiliginggaku moq
SFX AM moq moqchiliginggachami moq
SFX AM moq moqchiliginggachachi moq
SFX AM moq moqchiliginggachadir moq
SFX AM moq moqchiliginggachada moq
SFX AM moq moqchiliginggachaku moq
SFX AM moq moqchiligingiznimi moq
SFX AM moq moqchiligingiznichi moq
SFX AM moq moqchiligingiznidir moq
SFX AM moq moqchiligingiznida moq
SFX AM moq moqchiligingizniku moq
SFX AM moq moqchiligingizningmi moq
SFX AM moq moqchiligingizningchi moq
SFX AM moq moqchiligingizningdir moq
SFX AM moq moqchiligingizningda moq
SFX AM moq moqchiligingizningku moq
SFX AM moq moqchiligingizdami moq
SFX AM moq moqchiligingizdachi moq
SFX AM moq moqchiligingizdadir moq
SFX AM moq moqchiligingizdada moq
SFX AM moq moqchiligingizdaku moq
SFX AM moq moqchiligingizdanmi moq
SFX AM moq moqchiligingizdanchi moq
SFX AM moq moqchiligingizdandir moq
SFX AM moq moqchiligingizdanda moq
SFX AM moq moqchiligingizdanku moq
SFX AM moq moqchiligingizdagimi moq
SFX AM moq moqchiligingizdagichi moq
SFX AM moq moqchiligingizdagidir moq
SFX AM moq moqchiligingizdagida moq
SFX AM moq moqchiligingizdagiku moq
SFX AM moq moqchiligingizdagidekmi moq
SFX AM moq moqchiligingizdagidekchi moq
SFX AM moq moqchiligingizdagidekdir moq
SFX AM moq moqchiligingizdagidekda moq
SFX AM moq moqchiligingizdagidekku moq
SFX AM moq moqchiligingizgami moq
SFX AM moq moqchiligingizgachi moq
SFX AM moq moqchiligingizgadir moq
SFX AM moq moqchiligingizgada moq
SFX AM moq moqchiligingizgaku moq
SFX AM moq moqchiligingizgachami moq
SFX AM moq moqchiligingizgachachi moq
SFX AM moq moqchiligingizgachadir moq
SFX AM moq moqchiligingizgachada moq
SFX AM moq moqchiligingizgachaku moq
SFX AM moq moqchiliginimi moq
SFX AM moq moqchiliginichi moq
SFX AM moq moqchiliginidir moq
SFX AM moq moqchiliginida moq
SFX AM moq moqchiliginiku moq
SFX AM moq moqchiliginingmi moq
SFX AM moq moqchiliginingchi moq
SFX AM moq moqchiliginingdir moq
SFX AM moq moqchiliginingda moq
SFX AM moq moqchiliginingku moq
SFX AM moq moqchiligidami moq
SFX AM moq moqchiligidachi moq
SFX AM moq moqchiligidadir moq
SFX AM moq moqchiligidada moq
SFX AM moq moqchiligidaku moq
SFX AM moq moqchiligidanmi moq
SFX AM moq moqchiligidanchi moq
SFX AM moq moqchiligidandir moq
SFX AM moq moqchiligidanda moq
SFX AM moq moqchiligidanku moq
SFX AM moq moqchiligidagimi moq
SFX AM moq moqchiligidagichi moq
SFX AM moq moqchiligidagidir moq
SFX AM moq moqchiligidagida moq
SFX AM moq moqchiligidagiku moq
SFX AM moq moqchiligidagidekmi moq
SFX AM moq moqchiligidagidekchi moq
SFX AM moq moqchiligidagidekdir moq
SFX AM moq moqchiligidagidekda moq
SFX AM moq moqchiligidagidekku moq
SFX AM moq moqchiligigami moq
SFX AM moq moqchiligigachi moq
SFX AM moq moqchiligigadir moq
SFX AM moq moqchiligigada moq
SFX AM moq moqchiligigaku moq
SFX AM moq moqchiligigachami moq
SFX AM moq moqchiligigachachi moq
SFX AM moq moqchiligigachadir moq
SFX AM moq moqchiligigachada moq
SFX AM moq moqchiligigachaku moq
SFX AM moq moqchimasligimnimi moq
SFX AM moq moqchimasligimnichi moq
SFX AM moq moqchimasligimnidir moq
SFX AM moq moqchimasligimnida moq
SFX AM moq moqchimasligimniku moq
SFX AM moq moqchimasligimningmi moq
SFX AM moq moqchimasligimningchi moq
SFX AM moq moqchimasligimningdir moq
SFX AM moq moqchimasligimningda moq
SFX AM moq moqchimasligimningku moq
SFX AM moq moqchimasligimdami moq
SFX AM moq moqchimasligimdachi moq
SFX AM moq moqchimasligimdadir moq
SFX AM moq moqchimasligimdada moq
SFX AM moq moqchimasligimdaku moq
SFX AM moq moqchimasligimdanmi moq
SFX AM moq moqchimasligimdanchi moq
SFX AM moq moqchimasligimdandir moq
SFX AM moq moqchimasligimdanda moq
SFX AM moq moqchimasligimdanku moq
SFX AM moq moqchimasligimdagimi moq
SFX AM moq moqchimasligimdagichi moq
SFX AM moq moqchimasligimdagidir moq
SFX AM moq moqchimasligimdagida moq
SFX AM moq moqchimasligimdagiku moq
SFX AM moq moqchimasligimdagidekmi moq
SFX AM moq moqchimasligimdagidekchi moq
SFX AM moq moqchimasligimdagidekdir moq
SFX AM moq moqchimasligimdagidekda moq
SFX AM moq moqchimasligimdagidekku moq
SFX AM moq moqchimasligimgami moq
SFX AM moq moqchimasligimgachi moq
SFX AM moq moqchimasligimgadir moq
SFX AM moq moqchimasligimgada moq
SFX AM moq moqchimasligimgaku moq
SFX AM moq moqchimasligimgachami moq
SFX AM moq moqchimasligimgachachi moq
SFX AM moq moqchimasligimgachadir moq
SFX AM moq moqchimasligimgachada moq
SFX AM moq moqchimasligimgachaku moq
SFX AM moq moqchimasligimiznimi moq
SFX AM moq moqchimasligimiznichi moq
SFX AM moq moqchimasligimiznidir moq
SFX AM moq moqchimasligimiznida moq
SFX AM moq moqchimasligimizniku moq
SFX AM moq moqchimasligimizningmi moq
SFX AM moq moqchimasligimizningchi moq
SFX AM moq moqchimasligimizningdir moq
SFX AM moq moqchimasligimizningda moq
SFX AM moq moqchimasligimizningku moq
SFX AM moq moqchimasligimizdami moq
SFX AM moq moqchimasligimizdachi moq
SFX AM moq moqchimasligimizdadir moq
SFX AM moq moqchimasligimizdada moq
SFX AM moq moqchimasligimizdaku moq
SFX AM moq moqchimasligimizdanmi moq
SFX AM moq moqchimasligimizdanchi moq
SFX AM moq moqchimasligimizdandir moq
SFX AM moq moqchimasligimizdanda moq
SFX AM moq moqchimasligimizdanku moq
SFX AM moq moqchimasligimizdagimi moq
SFX AM moq moqchimasligimizdagichi moq
SFX AM moq moqchimasligimizdagidir moq
SFX AM moq moqchimasligimizdagida moq
SFX AM moq moqchimasligimizdagiku moq
SFX AM moq moqchimasligimizdagidekmi moq
SFX AM moq moqchimasligimizdagidekchi moq
SFX AM moq moqchimasligimizdagidekdir moq
SFX AM moq moqchimasligimizdagidekda moq
SFX AM moq moqchimasligimizdagidekku moq
SFX AM moq moqchimasligimizgami moq
SFX AM moq moqchimasligimizgachi moq
SFX AM moq moqchimasligimizgadir moq
SFX AM moq moqchimasligimizgada moq
SFX AM moq moqchimasligimizgaku moq
SFX AM moq moqchimasligimizgachami moq
SFX AM moq moqchimasligimizgachachi moq
SFX AM moq moqchimasligimizgachadir moq
SFX AM moq moqchimasligimizgachada moq
SFX AM moq moqchimasligimizgachaku moq
SFX AM moq moqchimasligingnimi moq
SFX AM moq moqchimasligingnichi moq
SFX AM moq moqchimasligingnidir moq
SFX AM moq moqchimasligingnida moq
SFX AM moq moqchimasligingniku moq
SFX AM moq moqchimasligingningmi moq
SFX AM moq moqchimasligingningchi moq
SFX AM moq moqchimasligingningdir moq
SFX AM moq moqchimasligingningda moq
SFX AM moq moqchimasligingningku moq
SFX AM moq moqchimasligingdami moq
SFX AM moq moqchimasligingdachi moq
SFX AM moq moqchimasligingdadir moq
SFX AM moq moqchimasligingdada moq
SFX AM moq moqchimasligingdaku moq
SFX AM moq moqchimasligingdanmi moq
SFX AM moq moqchimasligingdanchi moq
SFX AM moq moqchimasligingdandir moq
SFX AM moq moqchimasligingdanda moq
SFX AM moq moqchimasligingdanku moq
SFX AM moq moqchimasligingdagimi moq
SFX AM moq moqchimasligingdagichi moq
SFX AM moq moqchimasligingdagidir moq
SFX AM moq moqchimasligingdagida moq
SFX AM moq moqchimasligingdagiku moq
SFX AM moq moqchimasligingdagidekmi moq
SFX AM moq moqchimasligingdagidekchi moq
SFX AM moq moqchimasligingdagidekdir moq
SFX AM moq moqchimasligingdagidekda moq
SFX AM moq moqchimasligingdagidekku moq
SFX AM moq moqchimasliginggami moq
SFX AM moq moqchimasliginggachi moq
SFX AM moq moqchimasliginggadir moq
SFX AM moq moqchimasliginggada moq
SFX AM moq moqchimasliginggaku moq
SFX AM moq moqchimasliginggachami moq
SFX AM moq moqchimasliginggachachi moq
SFX AM moq moqchimasliginggachadir moq
SFX AM moq moqchimasliginggachada moq
SFX AM moq moqchimasliginggachaku moq
SFX AM moq moqchimasligingiznimi moq
SFX AM moq moqchimasligingiznichi moq
SFX AM moq moqchimasligingiznidir moq
SFX AM moq moqchimasligingiznida moq
SFX AM moq moqchimasligingizniku moq
SFX AM moq moqchimasligingizningmi moq
SFX AM moq moqchimasligingizningchi moq
SFX AM moq moqchimasligingizningdir moq
SFX AM moq moqchimasligingizningda moq
SFX AM moq moqchimasligingizningku moq
SFX AM moq moqchimasligingizdami moq
SFX AM moq moqchimasligingizdachi moq
SFX AM moq moqchimasligingizdadir moq
SFX AM moq moqchimasligingizdada moq
SFX AM moq moqchimasligingizdaku moq
SFX AM moq moqchimasligingizdanmi moq
SFX AM moq moqchimasligingizdanchi moq
SFX AM moq moqchimasligingizdandir moq
SFX AM moq moqchimasligingizdanda moq
SFX AM moq moqchimasligingizdanku moq
SFX AM moq moqchimasligingizdagimi moq
SFX AM moq moqchimasligingizdagichi moq
SFX AM moq moqchimasligingizdagidir moq
SFX AM moq moqchimasligingizdagida moq
SFX AM moq moqchimasligingizdagiku moq
SFX AM moq moqchimasligingizdagidekmi moq
SFX AM moq moqchimasligingizdagidekchi moq
SFX AM moq moqchimasligingizdagidekdir moq
SFX AM moq moqchimasligingizdagidekda moq
SFX AM moq moqchimasligingizdagidekku moq
SFX AM moq moqchimasligingizgami moq
SFX AM moq moqchimasligingizgachi moq
SFX AM moq moqchimasligingizgadir moq
SFX AM moq moqchimasligingizgada moq
SFX AM moq moqchimasligingizgaku moq
SFX AM moq moqchimasligingizgachami moq
SFX AM moq moqchimasligingizgachachi moq
SFX AM moq moqchimasligingizgachadir moq
SFX AM moq moqchimasligingizgachada moq
SFX AM moq moqchimasligingizgachaku moq
SFX AM moq moqchimasliginimi moq
SFX AM moq moqchimasliginichi moq
SFX AM moq moqchimasliginidir moq
SFX AM moq moqchimasliginida moq
SFX AM moq moqchimasliginiku moq
SFX AM moq moqchimasliginingmi moq
SFX AM moq moqchimasliginingchi moq
SFX AM moq moqchimasliginingdir moq
SFX AM moq moqchimasliginingda moq
SFX AM moq moqchimasliginingku moq
SFX AM moq moqchimasligidami moq
SFX AM moq moqchimasligidachi moq
SFX AM moq moqchimasligidadir moq
SFX AM moq moqchimasligidada moq
SFX AM moq moqchimasligidaku moq
SFX AM moq moqchimasligidanmi moq
SFX AM moq moqchimasligidanchi moq
SFX AM moq moqchimasligidandir moq
SFX AM moq moqchimasligidanda moq
SFX AM moq moqchimasligidanku moq
SFX AM moq moqchimasligidagimi moq
SFX AM moq moqchimasligidagichi moq
SFX AM moq moqchimasligidagidir moq
SFX AM moq moqchimasligidagida moq
SFX AM moq moqchimasligidagiku moq
SFX AM moq moqchimasligidagidekmi moq
SFX AM moq moqchimasligidagidekchi moq
SFX AM moq moqchimasligidagidekdir moq
SFX AM moq moqchimasligidagidekda moq
SFX AM moq moqchimasligidagidekku moq
SFX AM moq moqchimasligigami moq
SFX AM moq moqchimasligigachi moq
SFX AM moq moqchimasligigadir moq
SFX AM moq moqchimasligigada moq
SFX AM moq moqchimasligigaku moq
SFX AM moq moqchimasligigachami moq
SFX AM moq moqchimasligigachachi moq
SFX AM moq moqchimasligigachadir moq
SFX AM moq moqchimasligigachada moq
SFX AM moq moqchimasligigachaku moq

# FL/F2 : LIK
SFX AN Y 1
SFX AN moq moqlik moq

# FL/F2 : LIK:EG.1SHB
SFX AO Y 5
SFX AO moq moqligim moq
SFX AO moq moqligimiz moq
SFX AO moq moqliging moq
SFX AO moq moqligingiz moq
SFX AO moq moqligi moq

# FL/F2 : LIK:KL.TSH
SFX AP Y 8
SFX AP moq moqlikni moq
SFX AP moq moqlikning moq
SFX AP moq moqlikda moq
SFX AP moq moqlikdan moq
SFX AP moq moqlikdagi moq
SFX AP moq moqlikdagidek moq
SFX AP moq moqlikka moq
SFX AP moq moqlikkacha moq

# FL/F2 : LIK:EG.1SHB:KL.TSH
SFX AQ Y 40
SFX AQ moq moqligimni moq
SFX AQ moq moqligimning moq
SFX AQ moq moqligimda moq
SFX AQ moq moqligimdan moq
SFX AQ moq moqligimdagi moq
SFX AQ moq moqligimdagidek moq
SFX AQ moq moqligimga moq
SFX AQ moq moqligimgacha moq
SFX AQ moq moqligimizni moq
SFX AQ moq moqligimizning moq
SFX AQ moq moqligimizda moq
SFX AQ moq moqligimizdan moq
SFX AQ moq moqligimizdagi moq
SFX AQ moq moqligimizdagidek moq
SFX AQ moq moqligimizga moq
SFX AQ moq moqligimizgacha moq
SFX AQ moq moqligingni moq
SFX AQ moq moqligingning moq
SFX AQ moq moqligingda moq
SFX AQ moq moqligingdan moq
SFX AQ moq moqligingdagi moq
SFX AQ moq moqligingdagidek moq
SFX AQ moq moqligingga moq
SFX AQ moq moqliginggacha moq
SFX AQ moq moqligingizni moq
SFX AQ moq moqligingizning moq
SFX AQ moq moqligingizda moq
SFX AQ moq moqligingizdan moq
SFX AQ moq moqligingizdagi moq
SFX AQ moq moqligingizdagidek moq
SFX AQ moq moqligingizga moq
SFX AQ moq moqligingizgacha moq
SFX AQ moq moqligini moq
SFX AQ moq moqligining moq
SFX AQ moq moqligida moq
SFX AQ moq moqligidan moq
SFX AQ moq moqligidagi moq
SFX AQ moq moqligidagidek moq
SFX AQ moq moqligiga moq
SFX AQ moq moqligigacha moq

# FL/F2 : LIK:YK
SFX AR Y 5
SFX AR moq moqlikmi moq
SFX AR moq moqlikchi moq
SFX AR moq moqlikdir moq
SFX AR moq moqlikda moq
SFX AR moq moqlikku moq

# FL/F2 : LIK:EG.1SHB:YK
SFX AS Y 25
SFX AS moq moqligimmi moq
SFX AS moq moqligimchi moq
SFX AS moq moqligimdir moq
SFX AS moq moqligimda moq
SFX AS moq moqligimku moq
SFX AS moq moqligimizmi moq
SFX AS moq moqligimizchi moq
SFX AS moq moqligimizdir moq
SFX AS moq moqligimizda moq
SFX AS moq moqligimizku moq
SFX AS moq moqligingmi moq
SFX AS moq moqligingchi moq
SFX AS moq moqligingdir moq
SFX AS moq moqligingda moq
SFX AS moq moqligingku moq
SFX AS moq moqligingizmi moq
SFX AS moq moqligingizchi moq
SFX AS moq moqligingizdir moq
SFX AS moq moqligingizda moq
SFX AS moq moqligingizku moq
SFX AS moq moqligimi moq
SFX AS moq moqligichi moq
SFX AS moq moqligidir moq
SFX AS moq moqligida moq
SFX AS moq moqligiku moq

# FL/F2 : LIK:KL.TSH:YK
SFX AT Y 40
SFX AT moq moqliknimi moq
SFX AT moq moqliknichi moq
SFX AT moq moqliknidir moq
SFX AT moq moqliknida moq
SFX AT moq moqlikniku moq
SFX AT moq moqlikningmi moq
SFX AT moq moqlikningchi moq
SFX AT moq moqlikningdir moq
SFX AT moq moqlikningda moq
SFX AT moq moqlikningku moq
SFX AT moq moqlikdami moq
SFX AT moq moqlikdachi moq
SFX AT moq moqlikdadir moq
SFX AT moq moqlikdada moq
SFX AT moq moqlikdaku moq
SFX AT moq moqlikdanmi moq
SFX AT moq moqlikdanchi moq
SFX AT moq moqlikdandir moq
SFX AT moq moqlikdanda moq
SFX AT moq moqlikdanku moq
SFX AT moq moqlikdagimi moq
SFX AT moq moqlikdagichi moq
SFX AT moq moqlikdagidir moq
SFX AT moq moqlikdagida moq
SFX AT moq moqlikdagiku moq
SFX AT moq moqlikdagidekmi moq
SFX AT moq moqlikdagidekchi moq
SFX AT moq moqlikdagidekdir moq
SFX AT moq moqlikdagidekda moq
SFX AT moq moqlikdagidekku moq
SFX AT moq moqlikkami moq
SFX AT moq moqlikkachi moq
SFX AT moq moqlikkadir moq
SFX AT moq moqlikkada moq
SFX AT moq moqlikkaku moq
SFX AT moq moqlikkachami moq
SFX AT moq moqlikkachachi moq
SFX AT moq moqlikkachadir moq
SFX AT moq moqlikkachada moq
SFX AT moq moqlikkachaku moq

# FL/F2 : LIK:EG.1SHB:KL.TSH:YK
SFX AU Y 200
SFX AU moq moqligimnimi moq
SFX AU moq moqligimnichi moq
SFX AU moq moqligimnidir moq
SFX AU moq moqligimnida moq
SFX AU moq moqligimniku moq
SFX AU moq moqligimningmi moq
SFX AU moq moqligimningchi moq
SFX AU moq moqligimningdir moq
SFX AU moq moqligimningda moq
SFX AU moq moqligimningku moq
SFX AU moq moqligimdami moq
SFX AU moq moqligimdachi moq
SFX AU moq moqligimdadir moq
SFX AU moq moqligimdada moq
SFX AU moq moqligimdaku moq
SFX AU moq moqligimdanmi moq
SFX AU moq moqligimdanchi moq
SFX AU moq moqligimdandir moq
SFX AU moq moqligimdanda moq
SFX AU moq moqligimdanku moq
SFX AU moq moqligimdagimi moq
SFX AU moq moqligimdagichi moq
SFX AU moq moqligimdagidir moq
SFX AU moq moqligimdagida moq
SFX AU moq moqligimdagiku moq
SFX AU moq moqligimdagidekmi moq
SFX AU moq moqligimdagidekchi moq
SFX AU moq moqligimdagidekdir moq
SFX AU moq moqligimdagidekda moq
SFX AU moq moqligimdagidekku moq
SFX AU moq moqligimgami moq
SFX AU moq moqligimgachi moq
SFX AU moq moqligimgadir moq
SFX AU moq moqligimgada moq
SFX AU moq moqligimgaku moq
SFX AU moq moqligimgachami moq
SFX AU moq moqligimgachachi moq
SFX AU moq moqligimgachadir moq
SFX AU moq moqligimgachada moq
SFX AU moq moqligimgachaku moq
SFX AU moq moqligimiznimi moq
SFX AU moq moqligimiznichi moq
SFX AU moq moqligimiznidir moq
SFX AU moq moqligimiznida moq
SFX AU moq moqligimizniku moq
SFX AU moq moqligimizningmi moq
SFX AU moq moqligimizningchi moq
SFX AU moq moqligimizningdir moq
SFX AU moq moqligimizningda moq
SFX AU moq moqligimizningku moq
SFX AU moq moqligimizdami moq
SFX AU moq moqligimizdachi moq
SFX AU moq moqligimizdadir moq
SFX AU moq moqligimizdada moq
SFX AU moq moqligimizdaku moq
SFX AU moq moqligimizdanmi moq
SFX AU moq moqligimizdanchi moq
SFX AU moq moqligimizdandir moq
SFX AU moq moqligimizdanda moq
SFX AU moq moqligimizdanku moq
SFX AU moq moqligimizdagimi moq
SFX AU moq moqligimizdagichi moq
SFX AU moq moqligimizdagidir moq
SFX AU moq moqligimizdagida moq
SFX AU moq moqligimizdagiku moq
SFX AU moq moqligimizdagidekmi moq
SFX AU moq moqligimizdagidekchi moq
SFX AU moq moqligimizdagidekdir moq
SFX AU moq moqligimizdagidekda moq
SFX AU moq moqligimizdagidekku moq
SFX AU moq moqligimizgami moq
SFX AU moq moqligimizgachi moq
SFX AU moq moqligimizgadir moq
SFX AU moq moqligimizgada moq
SFX AU moq moqligimizgaku moq
SFX AU moq moqligimizgachami moq
SFX AU moq moqligimizgachachi moq
SFX AU moq moqligimizgachadir moq
SFX AU moq moqligimizgachada moq
SFX AU moq moqligimizgachaku moq
SFX AU moq moqligingnimi moq
SFX AU moq moqligingnichi moq
SFX AU moq moqligingnidir moq
SFX AU moq moqligingnida moq
SFX AU moq moqligingniku moq
SFX AU moq moqligingningmi moq
SFX AU moq moqligingningchi moq
SFX AU moq moqligingningdir moq
SFX AU moq moqligingningda moq
SFX AU moq moqligingningku moq
SFX AU moq moqligingdami moq
SFX AU moq moqligingdachi moq
SFX AU moq moqligingdadir moq
SFX AU moq moqligingdada moq
SFX AU moq moqligingdaku moq
SFX AU moq moqligingdanmi moq
SFX AU moq moqligingdanchi moq
SFX AU moq moqligingdandir moq
SFX AU moq moqligingdanda moq
SFX AU moq moqligingdanku moq
SFX AU moq moqligingdagimi moq
SFX AU moq moqligingdagichi moq
SFX AU moq moqligingdagidir moq
SFX AU moq moqligingdagida moq
SFX AU moq moqligingdagiku moq
SFX AU moq moqligingdagidekmi moq
SFX AU moq moqligingdagidekchi moq
SFX AU moq moqligingdagidekdir moq
SFX AU moq moqligingdagidekda moq
SFX AU moq moqligingdagidekku moq
SFX AU moq moqliginggami moq
SFX AU moq moqliginggachi moq
SFX AU moq moqliginggadir moq
SFX AU moq moqliginggada moq
SFX AU moq moqliginggaku moq
SFX AU moq moqliginggachami moq
SFX AU moq moqliginggachachi moq
SFX AU moq moqliginggachadir moq
SFX AU moq moqliginggachada moq
SFX AU moq moqliginggachaku moq
SFX AU moq moqligingiznimi moq
SFX AU moq moqligingiznichi moq
SFX AU moq moqligingiznidir moq
SFX AU moq moqligingiznida moq
SFX AU moq moqligingizniku moq
SFX AU moq moqligingizningmi moq
SFX AU moq moqligingizningchi moq
SFX AU moq moqligingizningdir moq
SFX AU moq moqligingizningda moq
SFX AU moq moqligingizningku moq
SFX AU moq moqligingizdami moq
SFX AU moq moqligingizdachi moq
SFX AU moq moqligingizdadir moq
SFX AU moq moqligingizdada moq
SFX AU moq moqligingizdaku moq
SFX AU moq moqligingizdanmi moq
SFX AU moq moqligingizdanchi moq
SFX AU moq moqligingizdandir moq
SFX AU moq moqligingizdanda moq
SFX AU moq moqligingizdanku moq
SFX AU moq moqligingizdagimi moq
SFX AU moq moqligingizdagichi moq
SFX AU moq moqligingizdagidir moq
SFX AU moq moqligingizdagida moq
SFX AU moq moqligingizdagiku moq
SFX AU moq moqligingizdagidekmi moq
SFX AU moq moqligingizdagidekchi moq
SFX AU moq moqligingizdagidekdir moq
SFX AU moq moqligingizdagidekda moq
SFX AU moq moqligingizdagidekku moq
SFX AU moq moqligingizgami moq
SFX AU moq moqligingizgachi moq
SFX AU moq moqligingizgadir moq
SFX AU moq moqligingizgada moq
SFX AU moq moqligingizgaku moq
SFX AU moq moqligingizgachami moq
SFX AU moq moqligingizgachachi moq
SFX AU moq moqligingizgachadir moq
SFX AU moq moqligingizgachada moq
SFX AU moq moqligingizgachaku moq
SFX AU moq moqliginimi moq
SFX AU moq moqliginichi moq
SFX AU moq moqliginidir moq
SFX AU moq moqliginida moq
SFX AU moq moqliginiku moq
SFX AU moq moqliginingmi moq
SFX AU moq moqliginingchi moq
SFX AU moq moqliginingdir moq
SFX AU moq moqliginingda moq
SFX AU moq moqliginingku moq
SFX AU moq moqligidami moq
SFX AU moq moqligidachi moq
SFX AU moq moqligidadir moq
SFX AU moq moqligidada moq
SFX AU moq moqligidaku moq
SFX AU moq moqligidanmi moq
SFX AU moq moqligidanchi moq
SFX AU moq moqligidandir moq
SFX AU moq moqligidanda moq
SFX AU moq moqligidanku moq
SFX AU moq moqligidagimi moq
SFX AU moq moqligidagichi moq
SFX AU moq moqligidagidir moq
SFX AU moq moqligidagida moq
SFX AU moq moqligidagiku moq
SFX AU moq moqligidagidekmi moq
SFX AU moq moqligidagidekchi moq
SFX AU moq moqligidagidekdir moq
SFX AU moq moqligidagidekda moq
SFX AU moq moqligidagidekku moq
SFX AU moq moqligigami moq
SFX AU moq moqligigachi moq
SFX AU moq moqligigadir moq
SFX AU moq moqligigada moq
SFX AU moq moqligigaku moq
SFX AU moq moqligigachami moq
SFX AU moq moqligigachachi moq
SFX AU moq moqligigachadir moq
SFX AU moq moqligigachada moq
SFX AU moq moqligigachaku moq

# FL/F3.KELISHIK : KL.TSH
SFX AV Y 5
SFX AV moq moqni moq
SFX AV moq moqning moq
SFX AV moq moqda moq
SFX AV moq moqdan moq
SFX AV moq moqqa moq

# FL/F3.KELISHIK : KL.TSH:YK
SFX AW Y 25
SFX AW moq moqnimi moq
SFX AW moq moqnichi moq
SFX AW moq moqnidir moq
SFX AW moq moqnida moq
SFX AW moq moqniku moq
SFX AW moq moqningmi moq
SFX AW moq moqningchi moq
SFX AW moq moqningdir moq
SFX AW moq moqningda moq
SFX AW moq moqningku moq
SFX AW moq moqdami moq
SFX AW moq moqdachi moq
SFX AW moq moqdadir moq
SFX AW moq moqdada moq
SFX AW moq moqdaku moq
SFX AW moq moqdanmi moq
SFX AW moq moqdanchi moq
SFX AW moq moqdandir moq
SFX AW moq moqdanda moq
SFX AW moq moqdanku moq
SFX AW moq moqqami moq
SFX AW moq moqqachi moq
SFX AW moq moqqadir moq
SFX AW moq moqqada moq
SFX AW moq moqqaku moq

# FL/FL.ZAMON1 : ZM.O'T
SFX AX Y 4
SFX AX moq gan moq
SFX AX moq yap moq
SFX AX moq y [aeiou‘]moq
SFX AX moq a [^aeiou‘]moq

# FL/FL.BO'LISHSIZ : BSH:ZM.O'T
SFX AY Y 3
SFX AY moq magan moq
SFX AY moq mayap moq
SFX AY moq may moq

# FL/FL.ZAMON1 : ZM.O'T:KSH.1SHB
SFX AZ Y 32
SFX AZ moq ganman moq
SFX AZ moq ganmiz moq
SFX AZ moq gansan moq
SFX AZ moq gansiz moq
SFX AZ moq gansanlar moq
SFX AZ moq gansizlar moq
SFX AZ moq gandi moq
SFX AZ moq gandilar moq
SFX AZ moq yapman moq
SFX AZ moq yapmiz moq
SFX AZ moq yapsan moq
SFX AZ moq yapsiz moq
SFX AZ moq yapsanlar moq
SFX AZ moq yapsizlar moq
SFX AZ moq yapdi moq
SFX AZ moq yapdilar moq
SFX AZ moq yman [aeiou‘]moq
SFX AZ moq ymiz [aeiou‘]moq
SFX AZ moq ysan [aeiou‘]moq
SFX AZ moq ysiz [aeiou‘]moq
SFX AZ moq ysanlar [aeiou‘]moq
SFX AZ moq ysizlar [aeiou‘]moq
SFX AZ moq ydi [aeiou‘]moq
SFX AZ moq ydilar [aeiou‘]moq
SFX AZ moq aman [^aeiou‘]moq
SFX AZ moq amiz [^aeiou‘]moq
SFX AZ moq asan [^aeiou‘]moq
SFX AZ moq asiz [^aeiou‘]moq
SFX AZ moq asanlar [^aeiou‘]moq
SFX AZ moq asizlar [^aeiou‘]moq
SFX AZ moq adi [^aeiou‘]moq
SFX AZ moq adilar [^aeiou‘]moq

# FL/FL.BO'LISHSIZ : BSH:ZM.O'T:KSH.1SHB
SFX Aa Y 24
SFX Aa moq maganman moq
SFX Aa moq maganmiz moq
SFX Aa moq magansan moq
SFX Aa moq magansiz moq
SFX Aa moq magansanlar moq
SFX Aa moq magansizlar moq
SFX Aa moq magandi moq
SFX Aa moq magandilar moq
SFX Aa moq mayapman moq
SFX Aa moq mayapmiz moq
SFX Aa moq mayapsan moq
SFX Aa moq mayapsiz moq
SFX Aa moq mayapsanlar moq
SFX Aa moq mayapsizlar moq
SFX Aa moq mayapdi moq
SFX Aa moq mayapdilar moq
SFX Aa moq mayman moq
SFX Aa moq maymiz moq
SFX Aa moq maysan moq
SFX Aa moq maysiz moq
SFX Aa moq maysanlar moq
SFX Aa moq maysizlar moq
SFX Aa moq maydi moq
SFX Aa moq maydilar moq

# FL/FL.ZAMON1 : ZM.O'T:KSH.1SHB:YK
SFX Ab Y 96
SFX Ab moq ganmanmi moq
SFX Ab moq ganmanda moq
SFX Ab moq ganmanku moq
SFX Ab moq ganmizmi moq
SFX Ab moq ganmizda moq
SFX Ab moq ganmizku moq
SFX Ab moq gansanmi moq
SFX Ab moq gansanda moq
SFX Ab moq gansanku moq
SFX Ab moq gansizmi moq
SFX Ab moq gansizda moq
SFX Ab moq gansizku moq
SFX Ab moq gansanlarmi moq
SFX Ab moq gansanlarda moq
SFX Ab moq gansanlarku moq
SFX Ab moq gansizlarmi moq
SFX Ab moq gansizlarda moq
SFX Ab moq gansizlarku moq
SFX Ab moq gandimi moq
SFX Ab moq gandida moq
SFX Ab moq gandiku moq
SFX Ab moq gandilarmi moq
SFX Ab moq gandilarda moq
SFX Ab moq gandilarku moq
SFX Ab moq yapmanmi moq
SFX Ab moq yapmanda moq
SFX Ab moq yapmanku moq
SFX Ab moq yapmizmi moq
SFX Ab moq yapmizda moq
SFX Ab moq yapmizku moq
SFX Ab moq yapsanmi moq
SFX Ab moq yapsanda moq
SFX Ab moq yapsanku moq
SFX Ab moq yapsizmi moq
SFX Ab moq yapsizda moq
SFX Ab moq yapsizku moq
SFX Ab moq yapsanlarmi moq
SFX Ab moq yapsanlarda moq
SFX Ab moq yapsanlarku moq
SFX Ab moq yapsizlarmi moq
SFX Ab moq yapsizlarda moq
SFX Ab moq yapsizlarku moq
SFX Ab moq yapdimi moq
SFX Ab moq yapdida moq
SFX Ab moq yapdiku moq
SFX Ab moq yapdilarmi moq
SFX Ab moq yapdilarda moq
SFX Ab moq yapdilarku moq
SFX Ab moq ymanmi [aeiou‘]moq
SFX Ab moq ymanda [aeiou‘]moq
SFX Ab moq ymanku [aeiou‘]moq
SFX Ab moq ymizmi [aeiou‘]moq
SFX Ab moq ymizda [aeiou‘]moq
SFX Ab moq ymizku [aeiou‘]moq
SFX Ab moq ysanmi [aeiou‘]moq
SFX Ab moq ysanda [aeiou‘]moq
SFX Ab moq ysanku [aeiou‘]moq
SFX Ab moq ysizmi [aeiou‘]moq
SFX Ab moq ysizda [aeiou‘]moq
SFX Ab moq ysizku [aeiou‘]moq
SFX Ab moq ysanlarmi [aeiou‘]moq
SFX Ab moq ysanlarda [aeiou‘]moq
SFX Ab moq ysanlarku [aeiou‘]moq
SFX Ab moq ysizlarmi [aeiou‘]moq
SFX Ab moq ysizlarda [aeiou‘]moq
SFX Ab moq ysizlarku [aeiou‘]moq
SFX Ab moq ydimi [aeiou‘]moq
SFX Ab moq ydida [aeiou‘]moq
SFX Ab moq ydiku [aeiou‘]moq
SFX Ab moq ydilarmi [aeiou‘]moq
SFX Ab moq ydilarda [aeiou‘]moq
SFX Ab moq ydilarku [aeiou‘]moq
SFX Ab moq amanmi [^aeiou‘]moq
SFX Ab moq amanda [^aeiou‘]moq
SFX Ab moq amanku [^aeiou‘]moq
SFX Ab moq amizmi [^aeiou‘]moq
SFX Ab moq amizda [^aeiou‘]moq
SFX Ab moq amizku [^aeiou‘]moq
SFX Ab moq asanmi [^aeiou‘]moq
SFX Ab moq asanda [^aeiou‘]moq
SFX Ab moq asanku [^aeiou‘]moq
SFX Ab moq asizmi [^aeiou‘]moq
SFX Ab moq asizda [^aeiou‘]moq
SFX Ab moq asizku [^aeiou‘]moq
SFX Ab moq asanlarmi [^aeiou‘]moq
SFX Ab moq asanlarda [^aeiou‘]moq
SFX Ab moq asanlarku [^aeiou‘]moq
SFX Ab moq asizlarmi [^aeiou‘]moq
SFX Ab moq asizlarda [^aeiou‘]moq
SFX Ab moq asizlarku [^aeiou‘]moq
SFX Ab moq adimi [^aeiou‘]moq
SFX Ab moq adida [^aeiou‘]moq
SFX Ab moq adiku [^aeiou‘]moq
SFX Ab moq adilarmi [^aeiou‘]moq
SFX Ab moq adilarda [^aeiou‘]moq
SFX Ab moq adilarku [^aeiou‘]moq

# FL/FL.BO'LISHSIZ : BSH:ZM.O'T:KSH.1SHB:YK
SFX Ac Y 72
SFX Ac moq maganmanmi moq
SFX Ac moq maganmanda moq
SFX Ac moq maganmanku moq
SFX Ac moq maganmizmi moq
SFX Ac moq maganmizda moq
SFX Ac moq maganmizku moq
SFX Ac moq magansanmi moq
SFX Ac moq magansanda moq
SFX Ac moq magansanku moq
SFX Ac moq magansizmi moq
SFX Ac moq magansizda moq
SFX Ac moq magansizku moq
SFX Ac moq magansanlarmi moq
SFX Ac moq magansanlarda moq
SFX Ac moq magansanlarku moq
SFX Ac moq magansizlarmi moq
SFX Ac moq magansizlarda moq
SFX Ac moq magansizlarku moq
SFX Ac moq magandimi moq
SFX Ac moq magandida moq
SFX Ac moq magandiku moq
SFX Ac moq magandilarmi moq
SFX Ac moq magandilarda moq
SFX Ac moq magandilarku moq
SFX Ac moq mayapmanmi moq
SFX Ac moq mayapmanda moq
SFX Ac moq mayapmanku moq
SFX Ac moq mayapmizmi moq
SFX Ac moq mayapmizda moq
SFX Ac moq mayapmizku moq
SFX Ac moq mayapsanmi moq
SFX Ac moq mayapsanda moq
SFX Ac moq mayapsanku moq
SFX Ac moq mayapsizmi moq
SFX Ac moq mayapsizda moq
SFX Ac moq mayapsizku moq
SFX Ac moq mayapsanlarmi moq
SFX Ac moq mayapsanlarda moq
SFX Ac moq mayapsanlarku moq
SFX Ac moq mayapsizlarmi moq
SFX Ac moq mayapsizlarda moq
SFX Ac moq mayapsizlarku moq
SFX Ac moq mayapdimi moq
SFX Ac moq mayapdida moq
SFX Ac moq mayapdiku moq
SFX Ac moq mayapdilarmi moq
SFX Ac moq mayapdilarda moq
SFX Ac moq mayapdilarku moq
SFX Ac moq maymanmi moq
SFX Ac moq maymanda moq
SFX Ac moq maymanku moq
SFX Ac moq maymizmi moq
SFX Ac moq maymizda moq
SFX Ac moq maymizku moq
SFX Ac moq maysanmi moq
SFX Ac moq maysanda moq
SFX Ac moq maysanku moq
SFX Ac moq maysizmi moq
SFX Ac moq maysizda moq
SFX Ac moq maysizku moq
SFX Ac moq maysanlarmi moq
SFX Ac moq maysanlarda moq
SFX Ac moq maysanlarku moq
SFX Ac moq maysizlarmi moq
SFX Ac moq maysizlarda moq
SFX Ac moq maysizlarku moq
SFX Ac moq maydimi moq
SFX Ac moq maydida moq
SFX Ac moq maydiku moq
SFX Ac moq maydilarmi moq
SFX Ac moq maydilarda moq
SFX Ac moq maydilarku moq

# FL/FL.ZAMON2 : ZM.O'T
SFX Ad Y 4
SFX Ad moq gan moq
SFX Ad moq yotgan [aeiou‘]moq
SFX Ad moq ayotgan [^aeiou‘]moq
SFX Ad moq moqchi [^aeiou‘]moq

# FL/FL.KISHILIK : KSH.1SHB
SFX Ae Y 8
SFX Ae moq man moq
SFX Ae moq miz moq
SFX Ae moq san moq
SFX Ae moq siz moq
SFX Ae moq sanlar moq
SFX Ae moq sizlar moq
SFX Ae moq di moq
SFX Ae moq dilar moq

# FL/FL.ZAMON2 : ZM.O'T:KSH.1SHB
SFX Af Y 32
SFX Af moq ganman moq
SFX Af moq ganmiz moq
SFX Af moq gansan moq
SFX Af moq gansiz moq
SFX Af moq gansanlar moq
SFX Af moq gansizlar moq
SFX Af moq gandi moq
SFX Af moq gandilar moq
SFX Af moq yotganman [aeiou‘]moq
SFX Af moq yotganmiz [aeiou‘]moq
SFX Af moq yotgansan [aeiou‘]moq
SFX Af moq yotgansiz [aeiou‘]moq
SFX Af moq yotgansanlar [aeiou‘]moq
SFX Af moq yotgansizlar [aeiou‘]moq
SFX Af moq yotgandi [aeiou‘]moq
SFX Af moq yotgandilar [aeiou‘]moq
SFX Af moq ayotganman [^aeiou‘]moq
SFX Af moq ayotganmiz [^aeiou‘]moq
SFX Af moq ayotgansan [^aeiou‘]moq
SFX Af moq ayotgansiz [^aeiou‘]moq
SFX Af moq ayotgansanlar [^aeiou‘]moq
SFX Af moq ayotgansizlar [^aeiou‘]moq
SFX Af moq ayotgandi [^aeiou‘]moq
SFX Af moq ayotgandilar [^aeiou‘]moq
SFX Af moq moqchiman [^aeiou‘]moq
SFX Af moq moqchimiz [^aeiou‘]moq
SFX Af moq moqchisan [^aeiou‘]moq
SFX Af moq moqchisiz [^aeiou‘]moq
SFX Af moq moqchisanlar [^aeiou‘]moq
SFX Af moq moqchisizlar [^aeiou‘]moq
SFX Af moq moqchidi [^aeiou‘]moq
SFX Af moq moqchidilar [^aeiou‘]moq

# OLMOSH/OL.KELISHIK : KL.TSH
SFX Ag Y 16
SFX Ag 0 ni [aeiou]
SFX Ag 0 ning [aeiou]
SFX Ag 0 nda [aeiou]
SFX Ag 0 ndan [aeiou]
SFX Ag 0 ndagi [aeiou]
SFX Ag 0 ndagidek [aeiou]
SFX Ag 0 nga [aeiou]
SFX Ag 0 ngacha [aeiou]
SFX Ag 0 ni [^aeiou]
SFX Ag 0 ning [^aeiou]
SFX Ag 0 da [^aeiou]
SFX Ag 0 dan [^aeiou]
SFX Ag 0 dagi [^aeiou]
SFX Ag 0 dagidek [^aeiou]
SFX Ag 0 ga [^aeiou]
SFX Ag 0 gacha [^aeiou]

# OT/OT.KICHRAYTMA : KCH
SFX Ah Y 3
SFX Ah 0 cha .
SFX Ah 0 dek .
SFX Ah 0 simon .

# OT/OT.KO'PLIK : K
SFX Ai Y 1
SFX Ai 0 lar .

# OT/OT.KICHRAYTMA : KCH:K
SFX Aj Y 3
SFX Aj 0 chalar .
SFX Aj 0 deklar .
SFX Aj 0 simonlar .

# OT/OT.EGALIK : EG.1SHB
SFX Ak Y 25
SFX Ak q g‘im q
SFX Ak q g‘imiz q
SFX Ak q g‘ing q
SFX Ak q g‘ingiz q
SFX Ak q g‘i q
SFX Ak k gim k
SFX Ak k gimiz k
SFX Ak k ging k
SFX Ak k gingiz k
SFX Ak k gi k
SFX Ak 0 m [ai]
SFX Ak 0 miz [ai]
SFX Ak 0 ng [ai]
SFX Ak 0 ngiz [ai]
SFX Ak 0 si [ai]
SFX Ak 0 yim [eou‘]
SFX Ak 0 yimiz [eou‘]
SFX Ak 0 ying [eou‘]
SFX Ak 0 yingiz [eou‘]
SFX Ak 0 si [eou‘]
SFX Ak 0 im [^aieouqk‘]
SFX Ak 0 imiz [^aieouqk‘]
SFX Ak 0 ing [^aieouqk‘]
SFX Ak 0 ingiz [^aieouqk‘]
SFX Ak 0 i [^aieouqk‘]

# OT.IL/OT.EGALIK.IL : EG.1SHB
SFX Al Y 25
SFX Al il lim il
SFX Al il limiz il
SFX Al il ling il
SFX Al il lingiz il
SFX Al il li il
SFX Al ar rim ar
SFX Al ar rimiz ar
SFX Al ar ring ar
SFX Al ar ringiz ar
SFX Al ar ri ar
SFX Al im mim im
SFX Al im mimiz im
SFX Al im ming im
SFX Al im mingiz im
SFX Al im mi im
SFX Al iz zim iz
SFX Al iz zimiz iz
SFX Al iz zing iz
SFX Al iz zingiz iz
SFX Al iz zi iz
SFX Al un nim un
SFX Al un nimiz un
SFX Al un ning un
SFX Al un ningiz un
SFX Al un ni un

# OT/OT.KICHRAYTMA : KCH:EG.1SHB
SFX Am Y 15
SFX Am 0 cham .
SFX Am 0 chamiz .
SFX Am 0 chang .
SFX Am 0 changiz .
SFX Am 0 chasi .
SFX Am 0 degim .
SFX Am 0 degimiz .
SFX Am 0 deging .
SFX Am 0 degingiz .
SFX Am 0 degi .
SFX Am 0 simonim .
SFX Am 0 simonimiz .
SFX Am 0 simoning .
SFX Am 0 simoningiz .
SFX Am 0 simoni .

# OT/OT.KO'PLIK : K:EG.1SHB
SFX An Y 5
SFX An 0 larim .
SFX An 0 larimiz .
SFX An 0 laring .
SFX An 0 laringiz .
SFX An 0 lari .

# OT/OT.KICHRAYTMA : KCH:K:EG.1SHB
SFX Ao Y 15
SFX Ao 0 chalarim .
SFX Ao 0 chalarimiz .
SFX Ao 0 chalaring .
SFX Ao 0 chalaringiz .
SFX Ao 0 chalari .
SFX Ao 0 deklarim .
SFX Ao 0 deklarimiz .
SFX Ao 0 deklaring .
SFX Ao 0 deklaringiz .
SFX Ao 0 deklari .
SFX Ao 0 simonlarim .
SFX Ao 0 simonlarimiz .
SFX Ao 0 simonlaring .
SFX Ao 0 simonlaringiz .
SFX Ao 0 simonlari .

# OT/OT.KELISHIK : KL.TSH
SFX Ap Y 12
SFX Ap 0 ni .
SFX Ap 0 ning .
SFX Ap 0 da .
SFX Ap 0 dan .
SFX Ap 0 dagi .
SFX Ap 0 dagidek .
SFX Ap 0 qa q
SFX Ap 0 qacha q
SFX Ap 0 ka k
SFX Ap 0 kacha k
SFX Ap 0 ga [^qk]
SFX Ap 0 gacha [^qk]

# OT/OT.KICHRAYTMA : KCH:KL.TSH
SFX Aq Y 24
SFX Aq 0 chani .
SFX Aq 0 chaning .
SFX Aq 0 chada .
SFX Aq 0 chadan .
SFX Aq 0 chadagi .
SFX Aq 0 chadagidek .
SFX Aq 0 chaga .
SFX Aq 0 chagacha .
SFX Aq 0 dekni .
SFX Aq 0 dekning .
SFX Aq 0 dekda .
SFX Aq 0 dekdan .
SFX Aq 0 dekdagi .
SFX Aq 0 dekdagidek .
SFX Aq 0 dekka .
SFX Aq 0 dekkacha .
SFX Aq 0 simonni .
SFX Aq 0 simonning .
SFX Aq 0 simonda .
SFX Aq 0 simondan .
SFX Aq 0 simondagi .
SFX Aq 0 simondagidek .
SFX Aq 0 simonga .
SFX Aq 0 simongacha .

# OT/OT.KO'PLIK : K:KL.TSH
SFX Ar Y 8
SFX Ar 0 larni .
SFX Ar 0 larning .
SFX Ar 0 larda .
SFX Ar 0 lardan .
SFX Ar 0 lardagi .
SFX Ar 0 lardagidek .
SFX Ar 0 larga .
SFX Ar 0 largacha .

# OT/OT.KICHRAYTMA : KCH:K:KL.TSH
SFX As Y 24
SFX As 0 chalarni .
SFX As 0 chalarning .
SFX As 0 chalarda .
SFX As 0 chalardan .
SFX As 0 chalardagi .
SFX As 0 chalardagidek .
SFX As 0 chalarga .
SFX As 0 chalargacha .
SFX As 0 deklarni .
SFX As 0 deklarning .
SFX As 0 deklarda .
SFX As 0 deklardan .
SFX As 0 deklardagi .
SFX As 0 deklardagidek .
SFX As 0 deklarga .
SFX As 0 deklargacha .
SFX As 0 simonlarni .
SFX As 0 simonlarning .
SFX As 0 simonlarda .
SFX As 0 simonlardan .
SFX As 0 simonlardagi .
SFX As 0 simonlardagidek .
SFX As 0 simonlarga .
SFX As 0 simonlargacha .

# OT/OT.EGALIK : EG.1SHB:KL.TSH
SFX At Y 200
SFX At q g‘imni q
SFX At q g‘imning q
SFX At q g‘imda q
SFX At q g‘imdan q
SFX At q g‘imdagi q
SFX At q g‘imdagidek q
SFX At q g‘imga q
SFX At q g‘imgacha q
SFX At q g‘imizni q
SFX At q g‘imizning q
SFX At q g‘imizda q
SFX At q g‘imizdan q
SFX At q g‘imizdagi q
SFX At q g‘imizdagidek q
SFX At q g‘imizga q
SFX At q g‘imizgacha q
SFX At q g‘ingni q
SFX At q g‘ingning q
SFX At q g‘ingda q
SFX At q g‘ingdan q
SFX At q g‘ingdagi q
SFX At q g‘ingdagidek q
SFX At q g‘ingga q
SFX At q g‘inggacha q
SFX At q g‘ingizni q
SFX At q g‘ingizning q
SFX At q g‘ingizda q
SFX At q g‘ingizdan q
SFX At q g‘ingizdagi q
SFX At q g‘ingizdagidek q
SFX At q g‘ingizga q
SFX At q g‘ingizgacha q
SFX At q g‘ini q
SFX At q g‘ining q
SFX At q g‘ida q
SFX At q g‘idan q
SFX At q g‘idagi q
SFX At q g‘idagidek q
SFX At q g‘iga q
SFX At q g‘igacha q
SFX At k gimni k
SFX At k gimning k
SFX At k gimda k
SFX At k gimdan k
SFX At k gimdagi k
SFX At k gimdagidek k
SFX At k gimga k
SFX At k gimgacha k
SFX At k gimizni k
SFX At k gimizning k
SFX At k gimizda k
SFX At k gimizdan k
SFX At k gimizdagi k
SFX At k gimizdagidek k
SFX At k gimizga k
SFX At k gimizgacha k
SFX At k gingni k
SFX At k gingning k
SFX At k gingda k
SFX At k gingdan k
SFX At k gingdagi k
SFX At k gingdagidek k
SFX At k gingga k
SFX At k ginggacha k
SFX At k gingizni k
SFX At k gingizning k
SFX At k gingizda k
SFX At k gingizdan k
SFX At k gingizdagi k
SFX At k gingizdagidek k
SFX At k gingizga k
SFX At k gingizgacha k
SFX At k gini k
SFX At k gining k
SFX At k gida k
SFX At k gidan k
SFX At k gidagi k
SFX At k gidagidek k
SFX At k giga k
SFX At k gigacha k
SFX At 0 mni [ai]
SFX At 0 mning [ai]
SFX At 0 mda [ai]
SFX At 0 mdan [ai]
SFX At 0 mdagi [ai]
SFX At 0 mdagidek [ai]
SFX At 0 mga [ai]
SFX At 0 mgacha [ai]
SFX At 0 mizni [ai]
SFX At 0 mizning [ai]
SFX At 0 mizda [ai]
SFX At 0 mizdan [ai]
SFX At 0 mizdagi [ai]
SFX At 0 mizdagidek [ai]
SFX At 0 mizga [ai]
SFX At 0 mizgacha [ai]
SFX At 0 ngni [ai]
SFX At 0 ngning [ai]
SFX At 0 ngda [ai]
SFX At 0 ngdan [ai]
SFX At 0 ngdagi [ai]
SFX At 0 ngdagidek [ai]
SFX At 0 ngga [ai]
SFX At 0 nggacha [ai]
SFX At 0 ngizni [ai]
SFX At 0 ngizning [ai]
SFX At 0 ngizda [ai]
SFX At 0 ngizdan [ai]
SFX At 0 ngizdagi [ai]
SFX At 0 ngizdagidek [ai]
SFX At 0 ngizga [ai]
SFX At 0 ngizgacha [ai]
SFX At 0 sini [ai]
SFX At 0 sining [ai]
SFX At 0 sida [ai]
SFX At 0 sidan [ai]
SFX At 0 sidagi [ai]
SFX At 0 sidagidek [ai]
SFX At 0 siga [ai]
SFX At 0 sigacha [ai]
SFX At 0 yimni [eou‘]
SFX At 0 yimning [eou‘]
SFX At 0 yimda [eou‘]
SFX At 0 yimdan [eou‘]
SFX At 0 yimdagi [eou‘]
SFX At 0 yimdagidek [eou‘]
SFX At 0 yimga [eou‘]
SFX At 0 yimgacha [eou‘]
SFX At 0 yimizni [eou‘]
SFX At 0 yimizning [eou‘]
SFX At 0 yimizda [eou‘]
SFX At 0 yimizdan [eou‘]
SFX At 0 yimizdagi [eou‘]
SFX At 0 yimizdagidek [eou‘]
SFX At 0 yimizga [eou‘]
SFX At 0 yimizgacha [eou‘]
SFX At 0 yingni [eou‘]
SFX At 0 yingning [eou‘]
SFX At 0 yingda [eou‘]
SFX At 0 yingdan [eou‘]
SFX At 0 yingdagi [eou‘]
SFX At 0 yingdagidek [eou‘]
SFX At 0 yingga [eou‘]
SFX At 0 yinggacha [eou‘]
SFX At 0 yingizni [eou‘]
SFX At 0 yingizning [eou‘]
SFX At 0 yingizda [eou‘]
SFX At 0 yingizdan [eou‘]
SFX At 0 yingizdagi [eou‘]
SFX At 0 yingizdagidek [eou‘]
SFX At 0 yingizga [eou‘]
SFX At 0 yingizgacha [eou‘]
SFX At 0 sini [eou‘]
SFX At 0 sining [eou‘]
SFX At 0 sida [eou‘]
SFX At 0 sidan [eou‘]
SFX At 0 sidagi [eou‘]
SFX At 0 sidagidek [eou‘]
SFX At 0 siga [eou‘]
SFX At 0 sigacha [eou‘]
SFX At 0 imni [^aieouqk‘]
SFX At 0 imning [^aieouqk‘]
SFX At 0 imda [^aieouqk‘]
SFX At 0 imdan [^aieouqk‘]
SFX At 0 imdagi [^aieouqk‘]
SFX At 0 imdagidek [^aieouqk‘]
SFX At 0 imga [^aieouqk‘]
SFX At 0 imgacha [^aieouqk‘]
SFX At 0 imizni [^aieouqk‘]
SFX At 0 imizning [^aieouqk‘]
SFX At 0 imizda [^aieouqk‘]
SFX At 0 imizdan [^aieouqk‘]
SFX At 0 imizdagi [^aieouqk‘]
SFX At 0 imizdagidek [^aieouqk‘]
SFX At 0 imizga [^aieouqk‘]
SFX At 0 imizgacha [^aieouqk‘]
SFX At 0 ingni [^aieouqk‘]
SFX At 0 ingning [^aieouqk‘]
SFX At 0 ingda [^aieouqk‘]
SFX At 0 ingdan [^aieouqk‘]
SFX At 0 ingdagi [^aieouqk‘]
SFX At 0 ingdagidek [^aieouqk‘]
SFX At 0 ingga [^aieouqk‘]
SFX At 0 inggacha [^aieouqk‘]
SFX At 0 ingizni [^aieouqk‘]
SFX At 0 ingizning [^aieouqk‘]
SFX At 0 ingizda [^aieouqk‘]
SFX At 0 ingizdan [^aieouqk‘]
SFX At 0 ingizdagi [^aieouqk‘]
SFX At 0 ingizdagidek [^aieouqk‘]
SFX At 0 ingizga [^aieouqk‘]
SFX At 0 ingizgacha [^aieouqk‘]
SFX At 0 ini [^aieouqk‘]
SFX At 0 ining [^aieouqk‘]
SFX At 0 ida [^aieouqk‘]
SFX At 0 idan [^aieouqk‘]
SFX At 0 idagi [^aieouqk‘]
SFX At 0 idagidek [^aieouqk‘]
SFX At 0 iga [^aieouqk‘]
SFX At 0 igacha [^aieouqk‘]

# OT.IL/OT.EGALIK.IL : EG.1SHB:KL.TSH
SFX Au Y 200
SFX Au il limni il
SFX Au il limning il
SFX Au il limda il
SFX Au il limdan il
SFX Au il limdagi il
SFX Au il limdagidek il
SFX Au il limga il
SFX Au il limgacha il
SFX Au il limizni il
SFX Au il limizning il
SFX Au il limizda il
SFX Au il limizdan il
SFX Au il limizdagi il
SFX Au il limizdagidek il
SFX Au il limizga il
SFX Au il limizgacha il
SFX Au il lingni il
SFX Au il lingning il
SFX Au il lingda il
SFX Au il lingdan il
SFX Au il lingdagi il
SFX Au il lingdagidek il
SFX Au il lingga il
SFX Au il linggacha il
SFX Au il lingizni il
SFX Au il lingizning il
SFX Au il lingizda il
SFX Au il lingizdan il
SFX Au il lingizdagi il
SFX Au il lingizdagidek il
SFX Au il lingizga il
SFX Au il lingizgacha il
SFX Au il lini il
SFX Au il lining il
SFX Au il lida il
SFX Au il lidan il
SFX Au il lidagi il
SFX Au il lidagidek il
SFX Au il liga il
SFX Au il ligacha il
SFX Au ar rimni ar
SFX Au ar rimning ar
SFX Au ar rimda ar
SFX Au ar rimdan ar
SFX Au ar rimdagi ar
SFX Au ar rimdagidek ar
SFX Au ar rimga ar
SFX Au ar rimgacha ar
SFX Au ar rimizni ar
SFX Au ar rimizning ar
SFX Au ar rimizda ar
SFX Au ar rimizdan ar
SFX Au ar rimizdagi ar
SFX Au ar rimizdagidek ar
SFX Au ar rimizga ar
SFX Au ar rimizgacha ar
SFX Au ar ringni ar
SFX Au ar ringning ar
SFX Au ar ringda ar
SFX Au ar ringdan ar
SFX Au ar ringdagi ar
SFX Au ar ringdagidek ar
SFX Au ar ringga ar
SFX Au ar ringgacha ar
SFX Au ar ringizni ar
SFX Au ar ringizning ar
SFX Au ar ringizda ar
SFX Au ar ringizdan ar
SFX Au ar ringizdagi ar
SFX Au ar ringizdagidek ar
SFX Au ar ringizga ar
SFX Au ar ringizgacha ar
SFX Au ar rini ar
SFX Au ar rining ar
SFX Au ar rida ar
SFX Au ar ridan ar
SFX Au ar ridagi ar
SFX Au ar ridagidek ar
SFX Au ar riga ar
SFX Au ar rigacha ar
SFX Au im mimni im
SFX Au im mimning im
SFX Au im mimda im
SFX Au im mimdan im
SFX Au im mimdagi im
SFX Au im mimdagidek im
SFX Au im mimga im
SFX Au im mimgacha im
SFX Au im mimizni im
SFX Au im mimizning im
SFX Au im mimizda im
SFX Au im mimizdan im
SFX Au im mimizdagi im
SFX Au im mimizdagidek im
SFX Au im mimizga im
SFX Au im mimizgacha im
SFX Au im mingni im
SFX Au im mingning im
SFX Au im mingda im
SFX Au im mingdan im
SFX Au im mingdagi im
SFX Au im mingdagidek im
SFX Au im mingga im
SFX Au im minggacha im
SFX Au im mingizni im
SFX Au im mingizning im
SFX Au im mingizda im
SFX Au im mingizdan im
SFX Au im mingizdagi im
SFX Au im mingizdagidek im
SFX Au im mingizga im
SFX Au im mingizgacha im
SFX Au im mini im
SFX Au im mining im
SFX Au im mida im
SFX Au im midan im
SFX Au im midagi im
SFX Au im midagidek im
SFX Au im miga im
SFX Au im migacha im
SFX Au iz zimni iz
SFX Au iz zimning iz
SFX Au iz zimda iz
SFX Au iz zimdan iz
SFX Au iz zimdagi iz
SFX Au iz zimdagidek iz
SFX Au iz zimga iz
SFX Au iz zimgacha iz
SFX Au iz zimizni iz
SFX Au iz zimizning iz
SFX Au iz zimizda iz
SFX Au iz zimizdan iz
SFX Au iz zimizdagi iz
SFX Au iz zimizdagidek iz
SFX Au iz zimizga iz
SFX Au iz zimizgacha iz
SFX Au iz zingni iz
SFX Au iz zingning iz
SFX Au iz zingda iz
SFX Au iz zingdan iz
SFX Au iz zingdagi iz
SFX Au iz zingdagidek iz
SFX Au iz zingga iz
SFX Au iz zinggacha iz
SFX Au iz zingizni iz
SFX Au iz zingizning iz
SFX Au iz zingizda iz
SFX Au iz zingizdan iz
SFX Au iz zingizdagi iz
SFX Au iz zingizdagidek iz
SFX Au iz zingizga iz
SFX Au iz zingizgacha iz
SFX Au iz zini iz
SFX Au iz zining iz
SFX Au iz zida iz
SFX Au iz zidan iz
SFX Au iz zidagi iz
SFX Au iz zidagidek iz
SFX Au iz ziga iz
SFX Au iz zigacha iz
SFX Au un nimni un
SFX Au un nimning un
SFX Au un nimda un
SFX Au un nimdan un
SFX Au un nimdagi un
SFX Au un nimdagidek un
SFX Au un nimga un
SFX Au un nimgacha un
SFX Au un nimizni un
SFX Au un nimizning un
SFX Au un nimizda un
SFX Au un nimizdan un
SFX Au un nimizdagi un
SFX Au un nimizdagidek un
SFX Au un nimizga un
SFX Au un nimizgacha un
SFX Au un ningni un
SFX Au un ningning un
SFX Au un ningda un
SFX Au un ningdan un
SFX Au un ningdagi un
SFX Au un ningdagidek un
SFX Au un ningga un
SFX Au un ninggacha un
SFX Au un ningizni un
SFX Au un ningizning un
SFX Au un ningizda un
SFX Au un ningizdan un
SFX Au un ningizdagi un
SFX Au un ningizdagidek un
SFX Au un ningizga un
SFX Au un ningizgacha un
SFX Au un nini un
SFX Au un nining un
SFX Au un nida un
SFX Au un nidan un
SFX Au un nidagi un
SFX Au un nidagidek un
SFX Au un niga un
SFX Au un nigacha un

# OT/OT.KICHRAYTMA : KCH:EG.1SHB:KL.TSH
SFX Av Y 120
SFX Av 0 chamni .
SFX Av 0 chamning .
SFX Av 0 chamda .
SFX Av 0 chamdan .
SFX Av 0 chamdagi .
SFX Av 0 chamdagidek .
SFX Av 0 chamga .
SFX Av 0 chamgacha .
SFX Av 0 chamizni .
SFX Av 0 chamizning .
SFX Av 0 chamizda .
SFX Av 0 chamizdan .
SFX Av 0 chamizdagi .
SFX Av 0 chamizdagidek .
SFX Av 0 chamizga .
SFX Av 0 chamizgacha .
SFX Av 0 changni .
SFX Av 0 changning .
SFX Av 0 changda .
SFX Av 0 changdan .
SFX Av 0 changdagi .
SFX Av 0 changdagidek .
SFX Av 0 changga .
SFX Av 0 changgacha .
SFX Av 0 changizni .
SFX Av 0 changizning .
SFX Av 0 changizda .
SFX Av 0 changizdan .
SFX Av 0 changizdagi .
SFX Av 0 changizdagidek .
SFX Av 0 changizga .
SFX Av 0 changizgacha .
SFX Av 0 chasini .
SFX Av 0 chasining .
SFX Av 0 chasida .
SFX Av 0 chasidan .
SFX Av 0 chasidagi .
SFX Av 0 chasidagidek .
SFX Av 0 chasiga .
SFX Av 0 chasigacha .
SFX Av 0 degimni .
SFX Av 0 degimning .
SFX Av 0 degimda .
SFX Av 0 degimdan .
SFX Av 0 degimdagi .
SFX Av 0 degimdagidek .
SFX Av 0 degimga .
SFX Av 0 degimgacha .
SFX Av 0 degimizni .
SFX Av 0 degimizning .
SFX Av 0 degimizda .
SFX Av 0 degimizdan .
SFX Av 0 degimizdagi .
SFX Av 0 degimizdagidek .
SFX Av 0 degimizga .
SFX Av 0 degimizgacha .
SFX Av 0 degingni .
SFX Av 0 degingning .
SFX Av 0 degingda .
SFX Av 0 degingdan .
SFX Av 0 degingdagi .
SFX Av 0 degingdagidek .
SFX Av 0 degingga .
SFX Av 0 deginggacha .
SFX Av 0 degingizni .
SFX Av 0 degingizning .
SFX Av 0 degingizda .
SFX Av 0 degingizdan .
SFX Av 0 degingizdagi .
SFX Av 0 degingizdagidek .
SFX Av 0 degingizga .
SFX Av 0 degingizgacha .
SFX Av 0 degini .
SFX Av 0 degining .
SFX Av 0 degida .
SFX Av 0 degidan .
SFX Av 0 degidagi .
SFX Av 0 degidagidek .
SFX Av 0 degiga .
SFX Av 0 degigacha .
SFX Av 0 simonimni .
SFX Av 0 simonimning .
SFX Av 0 simonimda .
SFX Av 0 simonimdan .
SFX Av 0 simonimdagi .
SFX Av 0 simonimdagidek .
SFX Av 0 simonimga .
SFX Av 0 simonimgacha .
SFX Av 0 simonimizni .
SFX Av 0 simonimizning .
SFX Av 0 simonimizda .
SFX Av 0 simonimizdan .
SFX Av 0 simonimizdagi .
SFX Av 0 simonimizdagidek .
SFX Av 0 simonimizga .
SFX Av 0 simonimizgacha .
SFX Av 0 simoningni .
SFX Av 0 simoningning .
SFX Av 0 simoningda .
SFX Av 0 simoningdan .
SFX Av 0 simoningdagi .
SFX Av 0 simoningdagidek .
SFX Av 0 simoningga .
SFX Av 0 simoninggacha .
SFX Av 0 simoningizni .
SFX Av 0 simoningizning .
SFX Av 0 simoningizda .
SFX Av 0 simoningizdan .
SFX Av 0 simoningizdagi .
SFX Av 0 simoningizdagidek .
SFX Av 0 simoningizga .
SFX Av 0 simoningizgacha .
SFX Av 0 simonini .
SFX Av 0 simonining .
SFX Av 0 simonida .
SFX Av 0 simonidan .
SFX Av 0 simonidagi .
SFX Av 0 simonidagidek .
SFX Av 0 simoniga .
SFX Av 0 simonigacha .

# OT/OT.KO'PLIK : K:EG.1SHB:KL.TSH
SFX Aw Y 40
SFX Aw 0 larimni .
SFX Aw 0 larimning .
SFX Aw 0 larimda .
SFX Aw 0 larimdan .
SFX Aw 0 larimdagi .
SFX Aw 0 larimdagidek .
SFX Aw 0 larimga .
SFX Aw 0 larimgacha .
SFX Aw 0 larimizni .
SFX Aw 0 larimizning .
SFX Aw 0 larimizda .
SFX Aw 0 larimizdan .
SFX Aw 0 larimizdagi .
SFX Aw 0 larimizdagidek .
SFX Aw 0 larimizga .
SFX Aw 0 larimizgacha .
SFX Aw 0 laringni .
SFX Aw 0 laringning .
SFX Aw 0 laringda .
SFX Aw 0 laringdan .
SFX Aw 0 laringdagi .
SFX Aw 0 laringdagidek .
SFX Aw 0 laringga .
SFX Aw 0 laringgacha .
SFX Aw 0 laringizni .
SFX Aw 0 laringizning .
SFX Aw 0 laringizda .
SFX Aw 0 laringizdan .
SFX Aw 0 laringizdagi .
SFX Aw 0 laringizdagidek .
SFX Aw 0 laringizga .
SFX Aw 0 laringizgacha .
SFX Aw 0 larini .
SFX Aw 0 larining .
SFX Aw 0 larida .
SFX Aw 0 laridan .
SFX Aw 0 laridagi .
SFX Aw 0 laridagidek .
SFX Aw 0 lariga .
SFX Aw 0 larigacha .

# OT/OT.KICHRAYTMA : KCH:K:EG.1SHB:KL.TSH
SFX Ax Y 120
SFX Ax 0 chalarimni .
SFX Ax 0 chalarimning .
SFX Ax 0 chalarimda .
SFX Ax 0 chalarimdan .
SFX Ax 0 chalarimdagi .
SFX Ax 0 chalarimdagidek .
SFX Ax 0 chalarimga .
SFX Ax 0 chalarimgacha .
SFX Ax 0 chalarimizni .
SFX Ax 0 chalarimizning .
SFX Ax 0 chalarimizda .
SFX Ax 0 chalarimizdan .
SFX Ax 0 chalarimizdagi .
SFX Ax 0 chalarimizdagidek .
SFX Ax 0 chalarimizga .
SFX Ax 0 chalarimizgacha .
SFX Ax 0 chalaringni .
SFX Ax 0 chalaringning .
SFX Ax 0 chalaringda .
SFX Ax 0 chalaringdan .
SFX Ax 0 chalaringdagi .
SFX Ax 0 chalaringdagidek .
SFX Ax 0 chalaringga .
SFX Ax 0 chalaringgacha .
SFX Ax 0 chalaringizni .
SFX Ax 0 chalaringizning .
SFX Ax 0 chalaringizda .
SFX Ax 0 chalaringizdan .
SFX Ax 0 chalaringizdagi .
SFX Ax 0 chalaringizdagidek .
SFX Ax 0 chalaringizga .
SFX Ax 0 chalaringizgacha .
SFX Ax 0 chalarini .
SFX Ax 0 chalarining .
SFX Ax 0 chalarida .
SFX Ax 0 chalaridan .
SFX Ax 0 chalaridagi .
SFX Ax 0 chalaridagidek .
SFX Ax 0 chalariga .
SFX Ax 0 chalarigacha .
SFX Ax 0 deklarimni .
SFX Ax 0 deklarimning .
SFX Ax 0 deklarimda .
SFX Ax 0 deklarimdan .
SFX Ax 0 deklarimdagi .
SFX Ax 0 deklarimdagidek .
SFX Ax 0 deklarimga .
SFX Ax 0 deklarimgacha .
SFX Ax 0 deklarimizni .
SFX Ax 0 deklarimizning .
SFX Ax 0 deklarimizda .
SFX Ax 0 deklarimizdan .
SFX Ax 0 deklarimizdagi .
SFX Ax 0 deklarimizdagidek .
SFX Ax 0 deklarimizga .
SFX Ax 0 deklarimizgacha .
SFX Ax 0 deklaringni .
SFX Ax 0 deklaringning .
SFX Ax 0 deklaringda .
SFX Ax 0 deklaringdan .
SFX Ax 0 deklaringdagi .
SFX Ax 0 deklaringdagidek .
SFX Ax 0 deklaringga .
SFX Ax 0 deklaringgacha .
SFX Ax 0 deklaringizni .
SFX Ax 0 deklaringizning .
SFX Ax 0 deklaringizda .
SFX Ax 0 deklaringizdan .
SFX Ax 0 deklaringizdagi .
SFX Ax 0 deklaringizdagidek .
SFX Ax 0 deklaringizga .
SFX Ax 0 deklaringizgacha .
SFX Ax 0 deklarini .
SFX Ax 0 deklarining .
SFX Ax 0 deklarida .
SFX Ax 0 deklaridan .
SFX Ax 0 deklaridagi .
SFX Ax 0 deklaridagidek .
SFX Ax 0 deklariga .
SFX Ax 0 deklarigacha .
SFX Ax 0 simonlarimni .
SFX Ax 0 simonlarimning .
SFX Ax 0 simonlarimda .
SFX Ax 0 simonlarimdan .
SFX Ax 0 simonlarimdagi .
SFX Ax 0 simonlarimdagidek .
SFX Ax 0 simonlarimga .
SFX Ax 0 simonlarimgacha .
SFX Ax 0 simonlarimizni .
SFX Ax 0 simonlarimizning .
SFX Ax 0 simonlarimizda .
SFX Ax 0 simonlarimizdan .
SFX Ax 0 simonlarimizdagi .
SFX Ax 0 simonlarimizdagidek .
SFX Ax 0 simonlarimizga .
SFX Ax 0 simonlarimizgacha .
SFX Ax 0 simonlaringni .
SFX Ax 0 simonlaringning .
SFX Ax 0 simonlaringda .
SFX Ax 0 simonlaringdan .
SFX Ax 0 simonlaringdagi .
SFX Ax 0 simonlaringdagidek .
SFX Ax 0 simonlaringga .
SFX Ax 0 simonlaringgacha .
SFX Ax 0 simonlaringizni .
SFX Ax 0 simonlaringizning .
SFX Ax 0 simonlaringizda .
SFX Ax 0 simonlaringizdan .
SFX Ax 0 simonlaringizdagi .
SFX Ax 0 simonlaringizdagidek .
SFX Ax 0 simonlaringizga .
SFX Ax 0 simonlaringizgacha .
SFX Ax 0 simonlarini .
SFX Ax 0 simonlarining .
SFX Ax 0 simonlarida .
SFX Ax 0 simonlaridan .
SFX Ax 0 simonlaridagi .
SFX Ax 0 simonlaridagidek .
SFX Ax 0 simonlariga .
SFX Ax 0 simonlarigacha .

# OT/OT.YUKLAMA : YK
SFX Ay Y 5
SFX Ay 0 mi .
SFX Ay 0 chi .
SFX Ay 0 dir .
SFX Ay 0 da .
SFX Ay 0 ku .

# OT/OT.KICHRAYTMA : KCH:YK
SFX Az Y 15
SFX Az 0 chami .
SFX Az 0 chachi .
SFX Az 0 chadir .
SFX Az 0 chada .
SFX Az 0 chaku .
SFX Az 0 dekmi .
SFX Az 0 dekchi .
SFX Az 0 dekdir .
SFX Az 0 dekda .
SFX Az 0 dekku .
SFX Az 0 simonmi .
SFX Az 0 simonchi .
SFX Az 0 simondir .
SFX Az 0 simonda .
SFX Az 0 simonku .

# OT/OT.KO'PLIK : K:YK
SFX BA Y 5
SFX BA 0 larmi .
SFX BA 0 larchi .
SFX BA 0 lardir .
SFX BA 0 larda .
SFX BA 0 larku .

# OT/OT.KICHRAYTMA : KCH:K:YK
SFX BB Y 15
SFX BB 0 chalarmi .
SFX BB 0 chalarchi .
SFX BB 0 chalardir .
SFX BB 0 chalarda .
SFX BB 0 chalarku .
SFX BB 0 deklarmi .
SFX BB 0 deklarchi .
SFX BB 0 deklardir .
SFX BB 0 deklarda .
SFX BB 0 deklarku .
SFX BB 0 simonlarmi .
SFX BB 0 simonlarchi .
SFX BB 0 simonlardir .
SFX BB 0 simonlarda .
SFX BB 0 simonlarku .

# OT/OT.EGALIK : EG.1SHB:YK
SFX BC Y 125
SFX BC q g‘immi q
SFX BC q g‘imchi q
SFX BC q g‘imdir q
SFX BC q g‘imda q
SFX BC q g‘imku q
SFX BC q g‘imizmi q
SFX BC q g‘imizchi q
SFX BC q g‘imizdir q
SFX BC q g‘imizda q
SFX BC q g‘imizku q
SFX BC q g‘ingmi q
SFX BC q g‘ingchi q
SFX BC q g‘ingdir q
SFX BC q g‘ingda q
SFX BC q g‘ingku q
SFX BC q g‘ingizmi q
SFX BC q g‘ingizchi q
SFX BC q g‘ingizdir q
SFX BC q g‘ingizda q
SFX BC q g‘ingizku q
SFX BC q g‘imi q
SFX BC q g‘ichi q
SFX BC q g‘idir q
SFX BC q g‘ida q
SFX BC q g‘iku q
SFX BC k gimmi k
SFX BC k gimchi k
SFX BC k gimdir k
SFX BC k gimda k
SFX BC k gimku k
SFX BC k gimizmi k
SFX BC k gimizchi k
SFX BC k gimizdir k
SFX BC k gimizda k
SFX BC k gimizku k
SFX BC k gingmi k
SFX BC k gingchi k
SFX BC k gingdir k
SFX BC k gingda k
SFX BC k gingku k
SFX BC k gingizmi k
SFX BC k gingizchi k
SFX BC k gingizdir k
SFX BC k gingizda k
SFX BC k gingizku k
SFX BC k gimi k
SFX BC k gichi k
SFX BC k gidir k
SFX BC k gida k
SFX BC k giku k
SFX BC 0 mmi [ai]
SFX BC 0 mchi [ai]
SFX BC 0 mdir [ai]
SFX BC 0 mda [ai]
SFX BC 0 mku [ai]
SFX BC 0 mizmi [ai]
SFX BC 0 mizchi [ai]
SFX BC 0 mizdir [ai]
SFX BC 0 mizda [ai]
SFX BC 0 mizku [ai]
SFX BC 0 ngmi [ai]
SFX BC 0 ngchi [ai]
SFX BC 0 ngdir [ai]
SFX BC 0 ngda [ai]
SFX BC 0 ngku [ai]
SFX BC 0 ngizmi [ai]
SFX BC 0 ngizchi [ai]
SFX BC 0 ngizdir [ai]
SFX BC 0 ngizda [ai]
SFX BC 0 ngizku [ai]
SFX BC 0 simi [ai]
SFX BC 0 sichi [ai]
SFX BC 0 sidir [ai]
SFX BC 0 sida [ai]
SFX BC 0 siku [ai]
SFX BC 0 yimmi [eou‘]
SFX BC 0 yimchi [eou‘]
SFX BC 0 yimdir [eou‘]
SFX BC 0 yimda [eou‘]
SFX BC 0 yimku [eou‘]
SFX BC 0 yimizmi [eou‘]
SFX BC 0 yimizchi [eou‘]
SFX BC 0 yimizdir [eou‘]
SFX BC 0 yimizda [eou‘]
SFX BC 0 yimizku [eou‘]
SFX BC 0 yingmi [eou‘]
SFX BC 0 yingchi [eou‘]
SFX BC 0 yingdir [eou‘]
SFX BC 0 yingda [eou‘]
SFX BC 0 yingku [eou‘]
SFX BC 0 yingizmi [eou‘]
SFX BC 0 yingizchi [eou‘]
SFX BC 0 yingizdir [eou‘]
SFX BC 0 yingizda [eou‘]
SFX BC 0 yingizku [eou‘]
SFX BC 0 simi [eou‘]
SFX BC 0 sichi [eou‘]
SFX BC 0 sidir [eou‘]
SFX BC 0 sida [eou‘]
SFX BC 0 siku [eou‘]
SFX BC 0 immi [^aieouqk‘]
SFX BC 0 imchi [^aieouqk‘]
SFX BC 0 imdir [^aieouqk‘]
SFX BC 0 imda [^aieouqk‘]
SFX BC 0 imku [^aieouqk‘]
SFX BC 0 imizmi [^aieouqk‘]
SFX BC 0 imizchi [^aieouqk‘]
SFX BC 0 imizdir [^aieouqk‘]
SFX BC 0 imizda [^aieouqk‘]
SFX BC 0 imizku [^aieouqk‘]
SFX BC 0 ingmi [^aieouqk‘]
SFX BC 0 ingchi [^aieouqk‘]
SFX BC 0 ingdir [^aieouqk‘]
SFX BC 0 ingda [^aieouqk‘]
SFX BC 0 ingku [^aieouqk‘]
SFX BC 0 ingizmi [^aieouqk‘]
SFX BC 0 ingizchi [^aieouqk‘]
SFX BC 0 ingizdir [^aieouqk‘]
SFX BC 0 ingizda [^aieouqk‘]
SFX BC 0 ingizku [^aieouqk‘]
SFX BC 0 imi [^aieouqk‘]
SFX BC 0 ichi [^aieouqk‘]
SFX BC 0 idir [^aieouqk‘]
SFX BC 0 ida [^aieouqk‘]
SFX BC 0 iku [^aieouqk‘]

# OT.IL/OT.EGALIK.IL : EG.1SHB:YK
SFX BD Y 125
SFX BD il limmi il
SFX BD il limchi il
SFX BD il limdir il
SFX BD il limda il
SFX BD il limku il
SFX BD il limizmi il
SFX BD il limizchi il
SFX BD il limizdir il
SFX BD il limizda il
SFX BD il limizku il
SFX BD il lingmi il
SFX BD il lingchi il
SFX BD il lingdir il
SFX BD il lingda il
SFX BD il lingku il
SFX BD il lingizmi il
SFX BD il lingizchi il
SFX BD il lingizdir il
SFX BD il lingizda il
SFX BD il lingizku il
SFX BD il limi il
SFX BD il lichi il
SFX BD il lidir il
SFX BD il lida il
SFX BD il liku il
SFX BD ar rimmi ar
SFX BD ar rimchi ar
SFX BD ar rimdir ar
SFX BD ar rimda ar
SFX BD ar rimku ar
SFX BD ar rimizmi ar
SFX BD ar rimizchi ar
SFX BD ar rimizdir ar
SFX BD ar rimizda ar
SFX BD ar rimizku ar
SFX BD ar ringmi ar
SFX BD ar ringchi ar
SFX BD ar ringdir ar
SFX BD ar ringda ar
SFX BD ar ringku ar
SFX BD ar ringizmi ar
SFX BD ar ringizchi ar
SFX BD ar ringizdir ar
SFX BD ar ringizda ar
SFX BD ar ringizku ar
SFX BD ar rimi ar
SFX BD ar richi ar
SFX BD ar ridir ar
SFX BD ar rida ar
SFX BD ar riku ar
SFX BD im mimmi im
SFX BD im mimchi im
SFX BD im mimdir im
SFX BD im mimda im
SFX BD im mimku im
SFX BD im mimizmi im
SFX BD im mimizchi im
SFX BD im mimizdir im
SFX BD im mimizda im
SFX BD im mimizku im
SFX BD im mingmi im
SFX BD im mingchi im
SFX BD im mingdir im
SFX BD im mingda im
SFX BD im mingku im
SFX BD im mingizmi im
SFX BD im mingizchi im
SFX BD im mingizdir im
SFX BD im mingizda im
SFX BD im mingizku im
SFX BD im mimi im
SFX BD im michi im
SFX BD im midir im
SFX BD im mida im
SFX BD im miku im
SFX BD iz zimmi iz
SFX BD iz zimchi iz
SFX BD iz zimdir iz
SFX BD iz zimda iz
SFX BD iz zimku iz
SFX BD iz zimizmi iz
SFX BD iz zimizchi iz
SFX BD iz zimizdir iz
SFX BD iz zimizda iz
SFX BD iz zimizku iz
SFX BD iz zingmi iz
SFX BD iz zingchi iz
SFX BD iz zingdir iz
SFX BD iz zingda iz
SFX BD iz zingku iz
SFX BD iz zingizmi iz
SFX BD iz zingizchi iz
SFX BD iz zingizdir iz
SFX BD iz zingizda iz
SFX BD iz zingizku iz
SFX BD iz zimi iz
SFX BD iz zichi iz
SFX BD iz zidir iz
SFX BD iz zida iz
SFX BD iz ziku iz
SFX BD un nimmi un
SFX BD un nimchi un
SFX BD un nimdir un
SFX BD un nimda un
SFX BD un nimku un
SFX BD un nimizmi un
SFX BD un nimizchi un
SFX BD un nimizdir un
SFX BD un nimizda un
SFX BD un nimizku un
SFX BD un ningmi un
SFX BD un ningchi un
SFX BD un ningdir un
SFX BD un ningda un
SFX BD un ningku un
SFX BD un ningizmi un
SFX BD un ningizchi un
SFX BD un ningizdir un
SFX BD un ningizda un
SFX BD un ningizku un
SFX BD un nimi un
SFX BD un nichi un
SFX BD un nidir un
SFX BD un nida un
SFX BD un niku un

# OT/OT.KICHRAYTMA : KCH:EG.1SHB:YK
SFX BE Y 75
SFX BE 0 chammi .
SFX BE 0 chamchi .
SFX BE 0 chamdir .
SFX BE 0 chamda .
SFX BE 0 chamku .
SFX BE 0 chamizmi .
SFX BE 0 chamizchi .
SFX BE 0 chamizdir .
SFX BE 0 chamizda .
SFX BE 0 chamizku .
SFX BE 0 changmi .
SFX BE 0 changchi .
SFX BE 0 changdir .
SFX BE 0 changda .
SFX BE 0 changku .
SFX BE 0 changizmi .
SFX BE 0 changizchi .
SFX BE 0 changizdir .
SFX BE 0 changizda .
SFX BE 0 changizku .
SFX BE 0 chasimi .
SFX BE 0 chasichi .
SFX BE 0 chasidir .
SFX BE 0 chasida .
SFX BE 0 chasiku .
SFX BE 0 degimmi .
SFX BE 0 degimchi .
SFX BE 0 degimdir .
SFX BE 0 degimda .
SFX BE 0 degimku .
SFX BE 0 degimizmi .
SFX BE 0 degimizchi .
SFX BE 0 degimizdir .
SFX BE 0 degimizda .
SFX BE 0 degimizku .
SFX BE 0 degingmi .
SFX BE 0 degingchi .
SFX BE 0 degingdir .
SFX BE 0 degingda .
SFX BE 0 degingku .
SFX BE 0 degingizmi .
SFX BE 0 degingizchi .
SFX BE 0 degingizdir .
SFX BE 0 degingizda .
SFX BE 0 degingizku .
SFX BE 0 degimi .
SFX BE 0 degichi .
SFX BE 0 degidir .
SFX BE 0 degida .
SFX BE 0 degiku .
SFX BE 0 simonimmi .
SFX BE 0 simonimchi .
SFX BE 0 simonimdir .
SFX BE 0 simonimda .
SFX BE 0 simonimku .
SFX BE 0 simonimizmi .
SFX BE 0 simonimizchi .
SFX BE 0 simonimizdir .
SFX BE 0 simonimizda .
SFX BE 0 simonimizku .
SFX BE 0 simoningmi .
SFX BE 0 simoningchi .
SFX BE 0 simoningdir .
SFX BE 0 simoningda .
SFX BE 0 simoningku .
SFX BE 0 simoningizmi .
SFX BE 0 simoningizchi .
SFX BE 0 simoningizdir .
SFX BE 0 simoningizda .
SFX BE 0 simoningizku .
SFX BE 0 simonimi .
SFX BE 0 simonichi .
SFX BE 0 simonidir .
SFX BE 0 simonida .
SFX BE 0 simoniku .

# OT/OT.KO'PLIK : K:EG.1SHB:YK
SFX BF Y 25
SFX BF 0 larimmi .
SFX BF 0 larimchi .
SFX BF 0 larimdir .
SFX BF 0 larimda .
SFX BF 0 larimku .
SFX BF 0 larimizmi .
SFX BF 0 larimizchi .
SFX BF 0 larimizdir .
SFX BF 0 larimizda .
SFX BF 0 larimizku .
SFX BF 0 laringmi .
SFX BF 0 laringchi .
SFX BF 0 laringdir .
SFX BF 0 laringda .
SFX BF 0 laringku .
SFX BF 0 laringizmi .
SFX BF 0 laringizchi .
SFX BF 0 laringizdir .
SFX BF 0 laringizda .
SFX BF 0 laringizku .
SFX BF 0 larimi .
SFX BF 0 larichi .
SFX BF 0 laridir .
SFX BF 0 larida .
SFX BF 0 lariku .

# OT/OT.KICHRAYTMA : KCH:K:EG.1SHB:YK
SFX BG Y 75
SFX BG 0 chalarimmi .
SFX BG 0 chalarimchi .
SFX BG 0 chalarimdir .
SFX BG 0 chalarimda .
SFX BG 0 chalarimku .
SFX BG 0 chalarimizmi .
SFX BG 0 chalarimizchi .
SFX BG 0 chalarimizdir .
SFX BG 0 chalarimizda .
SFX BG 0 chalarimizku .
SFX BG 0 chalaringmi .
SFX BG 0 chalaringchi .
SFX BG 0 chalaringdir .
SFX BG 0 chalaringda .
SFX BG 0 chalaringku .
SFX BG 0 chalaringizmi .
SFX BG 0 chalaringizchi .
SFX BG 0 chalaringizdir .
SFX BG 0 chalaringizda .
SFX BG 0 chalaringizku .
SFX BG 0 chalarimi .
SFX BG 0 chalarichi .
SFX BG 0 chalaridir .
SFX BG 0 chalarida .
SFX BG 0 chalariku .
SFX BG 0 deklarimmi .
SFX BG 0 deklarimchi .
SFX BG 0 deklarimdir .
SFX BG 0 deklarimda .
SFX BG 0 deklarimku .
SFX BG 0 deklarimizmi .
SFX BG 0 deklarimizchi .
SFX BG 0 deklarimizdir .
SFX BG 0 deklarimizda .
SFX BG 0 deklarimizku .
SFX BG 0 deklaringmi .
SFX BG 0 deklaringchi .
SFX BG 0 deklaringdir .
SFX BG 0 deklaringda .
SFX BG 0 deklaringku .
SFX BG 0 deklaringizmi .
SFX BG 0 deklaringizchi .
SFX BG 0 deklaringizdir .
SFX BG 0 deklaringizda .
SFX BG 0 deklaringizku .
SFX BG 0 deklarimi .
SFX BG 0 deklarichi .
SFX BG 0 deklaridir .
SFX BG 0 deklarida .
SFX BG 0 deklariku .
SFX BG 0 simonlarimmi .
SFX BG 0 simonlarimchi .
SFX BG 0 simonlarimdir .
SFX BG 0 simonlarimda .
SFX BG 0 simonlarimku .
SFX BG 0 simonlarimizmi .
SFX BG 0 simonlarimizchi .
SFX BG 0 simonlarimizdir .
SFX BG 0 simonlarimizda .
SFX BG 0 simonlarimizku .
SFX BG 0 simonlaringmi .
SFX BG 0 simonlaringchi .
SFX BG 0 simonlaringdir .
SFX BG 0 simonlaringda .
SFX BG 0 simonlaringku .
SFX BG 0 simonlaringizmi .
SFX BG 0 simonlaringizchi .
SFX BG 0 simonlaringizdir .
SFX BG 0 simonlaringizda .
SFX BG 0 simonlaringizku .
SFX BG 0 simonlarimi .
SFX BG 0 simonlarichi .
SFX BG 0 simonlaridir .
SFX BG 0 simonlarida .
SFX BG 0 simonlariku .

# OT/OT.KELISHIK : KL.TSH:YK
SFX BH Y 60
SFX BH 0 nimi .
SFX BH 0 nichi .
SFX BH 0 nidir .
SFX BH 0 nida .
SFX BH 0 niku .
SFX BH 0 ningmi .
SFX BH 0 ningchi .
SFX BH 0 ningdir .
SFX BH 0 ningda .
SFX BH 0 ningku .
SFX BH 0 dami .
SFX BH 0 dachi .
SFX BH 0 dadir .
SFX BH 0 dada .
SFX BH 0 daku .
SFX BH 0 danmi .
SFX BH 0 danchi .
SFX BH 0 dandir .
SFX BH 0 danda .
SFX BH 0 danku .
SFX BH 0 dagimi .
SFX BH 0 dagichi .
SFX BH 0 dagidir .
SFX BH 0 dagida .
SFX BH 0 dagiku .
SFX BH 0 dagidekmi .
SFX BH 0 dagidekchi .
SFX BH 0 dagidekdir .
SFX BH 0 dagidekda .
SFX BH 0 dagidekku .
SFX BH 0 qami q
SFX BH 0 qachi q
SFX BH 0 qadir q
SFX BH 0 qada q
SFX BH 0 qaku q
SFX BH 0 qachami q
SFX BH 0 qachachi q
SFX BH 0 qachadir q
SFX BH 0 qachada q
SFX BH 0 qachaku q
SFX BH 0 kami k
SFX BH 0 kachi k
SFX BH 0 kadir k
SFX BH 0 kada k
SFX BH 0 kaku k
SFX BH 0 kachami k
SFX BH 0 kachachi k
SFX BH 0 kachadir k
SFX BH 0 kachada k
SFX BH 0 kachaku k
SFX BH 0 gami [^qk]
SFX BH 0 gachi [^qk]
SFX BH 0 gadir [^qk]
SFX BH 0 gada [^qk]
SFX BH 0 gaku [^qk]
SFX BH 0 gachami [^qk]
SFX BH 0 gachachi [^qk]
SFX BH 0 gachadir [^qk]
SFX BH 0 gachada [^qk]
SFX BH 0 gachaku [^qk]

# OT/OT.KICHRAYTMA : KCH:KL.TSH:YK
SFX BI Y 120
SFX BI 0 chanimi .
SFX BI 0 chanichi .
SFX BI 0 chanidir .
SFX BI 0 chanida .
SFX BI 0 chaniku .
SFX BI 0 chaningmi .
SFX BI 0 chaningchi .
SFX BI 0 chaningdir .
SFX BI 0 chaningda .
SFX BI 0 chaningku .
SFX BI 0 chadami .
SFX BI 0 chadachi .
SFX BI 0 chadadir .
SFX BI 0 chadada .
SFX BI 0 chadaku .
SFX BI 0 chadanmi .
SFX BI 0 chadanchi .
SFX BI 0 chadandir .
SFX BI 0 chadanda .
SFX BI 0 chadanku .
SFX BI 0 chadagimi .
SFX BI 0 chadagichi .
SFX BI 0 chadagidir .
SFX BI 0 chadagida .
SFX BI 0 chadagiku .
SFX BI 0 chadagidekmi .
SFX BI 0 chadagidekchi .
SFX BI 0 chadagidekdir .
SFX BI 0 chadagidekda .
SFX BI 0 chadagidekku .
SFX BI 0 chagami .
SFX BI 0 chagachi .
SFX BI 0 chagadir .
SFX BI 0 chagada .
SFX BI 0 chagaku .
SFX BI 0 chagachami .
SFX BI 0 chagachachi .
SFX BI 0 chagachadir .
SFX BI 0 chagachada .
SFX BI 0 chagachaku .
SFX BI 0 deknimi .
SFX BI 0 deknichi .
SFX BI 0 deknidir .
SFX BI 0 deknida .
SFX BI 0 dekniku .
SFX BI 0 dekningmi .
SFX BI 0 dekningchi .
SFX BI 0 dekningdir .
SFX BI 0 dekningda .
SFX BI 0 dekningku .
SFX BI 0 dekdami .
SFX BI 0 dekdachi .
SFX BI 0 dekdadir .
SFX BI 0 dekdada .
SFX BI 0 dekdaku .
SFX BI 0 dekdanmi .
SFX BI 0 dekdanchi .
SFX BI 0 dekdandir .
SFX BI 0 dekdanda .
SFX BI 0 dekdanku .
SFX BI 0 dekdagimi .
SFX BI 0 dekdagichi .
SFX BI 0 dekdagidir .
SFX BI 0 dekdagida .
SFX BI 0 dekdagiku .
SFX BI 0 dekdagidekmi .
SFX BI 0 dekdagidekchi .
SFX BI 0 dekdagidekdir .
SFX BI 0 dekdagidekda .
SFX BI 0 dekdagidekku .
SFX BI 0 dekkami .
SFX BI 0 dekkachi .
SFX BI 0 dekkadir .
SFX BI 0 dekkada .
SFX BI 0 dekkaku .
SFX BI 0 dekkachami .
SFX BI 0 dekkachachi .
SFX BI 0 dekkachadir .
SFX BI 0 dekkachada .
SFX BI 0 dekkachaku .
SFX BI 0 simonnimi .
SFX BI 0 simonnichi .
SFX BI 0 simonnidir .
SFX BI 0 simonnida .
SFX BI 0 simonniku .
SFX BI 0 simonningmi .
SFX BI 0 simonningchi .
SFX BI 0 simonningdir .
SFX BI 0 simonningda .
SFX BI 0 simonningku .
SFX BI 0 simondami .
SFX BI 0 simondachi .
SFX BI 0 simondadir .
SFX BI 0 simondada .
SFX BI 0 simondaku .
SFX BI 0 simondanmi .
SFX BI 0 simondanchi .
SFX BI 0 simondandir .
SFX BI 0 simondanda .
SFX BI 0 simondanku .
SFX BI 0 simondagimi .
SFX BI 0 simondagichi .
SFX BI 0 simondagidir .
SFX BI 0 simondagida .
SFX BI 0 simondagiku .
SFX BI 0 simondagidekmi .
SFX BI 0 simondagidekchi .
SFX BI 0 simondagidekdir .
SFX BI 0 simondagidekda .
SFX BI 0 simondagidekku .
SFX BI 0 simongami .
SFX BI 0 simongachi .
SFX BI 0 simongadir .
SFX BI 0 simongada .
SFX BI 0 simongaku .
SFX BI 0 simongachami .
SFX BI 0 simongachachi .
SFX BI 0 simongachadir .
SFX BI 0 simongachada .
SFX BI 0 simongachaku .

# OT/OT.KO'PLIK : K:KL.TSH:YK
SFX BJ Y 40
SFX BJ 0 larnimi .
SFX BJ 0 larnichi .
SFX BJ 0 larnidir .
SFX BJ 0 larnida .
SFX BJ 0 larniku .
SFX BJ 0 larningmi .
SFX BJ 0 larningchi .
SFX BJ 0 larningdir .
SFX BJ 0 larningda .
SFX BJ 0 larningku .
SFX BJ 0 lardami .
SFX BJ 0 lardachi .
SFX BJ 0 lardadir .
SFX BJ 0 lardada .
SFX BJ 0 lardaku .
SFX BJ 0 lardanmi .
SFX BJ 0 lardanchi .
SFX BJ 0 lardandir .
SFX BJ 0 lardanda .
SFX BJ 0 lardanku .
SFX BJ 0 lardagimi .
SFX BJ 0 lardagichi .
SFX BJ 0 lardagidir .
SFX BJ 0 lardagida .
SFX BJ 0 lardagiku .
SFX BJ 0 lardagidekmi .
SFX BJ 0 lardagidekchi .
SFX BJ 0 lardagidekdir .
SFX BJ 0 lardagidekda .
SFX BJ 0 lardagidekku .
SFX BJ 0 largami .
SFX BJ 0 largachi .
SFX BJ 0 largadir .
SFX BJ 0 largada .
SFX BJ 0 largaku .
SFX BJ 0 largachami .
SFX BJ 0 largachachi .
SFX BJ 0 largachadir .
SFX BJ 0 largachada .
SFX BJ 0 largachaku .

# OT/OT.KICHRAYTMA : KCH:K:KL.TSH:YK
SFX BK Y 120
SFX BK 0 chalarnimi .
SFX BK 0 chalarnichi .
SFX BK 0 chalarnidir .
SFX BK 0 chalarnida .
SFX BK 0 chalarniku .
SFX BK 0 chalarningmi .
SFX BK 0 chalarningchi .
SFX BK 0 chalarningdir .
SFX BK 0 chalarningda .
SFX BK 0 chalarningku .
SFX BK 0 chalardami .
SFX BK 0 chalardachi .
SFX BK 0 chalardadir .
SFX BK 0 chalardada .
SFX BK 0 chalardaku .
SFX BK 0 chalardanmi .
SFX BK 0 chalardanchi .
SFX BK 0 chalardandir .
SFX BK 0 chalardanda .
SFX BK 0 chalardanku .
SFX BK 0 chalardagimi .
SFX BK 0 chalardagichi .
SFX BK 0 chalardagidir .
SFX BK 0 chalardagida .
SFX BK 0 chalardagiku .
SFX BK 0 chalardagidekmi .
SFX BK 0 chalardagidekchi .
SFX BK 0 chalardagidekdir .
SFX BK 0 chalardagidekda .
SFX BK 0 chalardagidekku .
SFX BK 0 chalargami .
SFX BK 0 chalargachi .
SFX BK 0 chalargadir .
SFX BK 0 chalargada .
SFX BK 0 chalargaku .
SFX BK 0 chalargachami .
SFX BK 0 chalargachachi .
SFX BK 0 chalargachadir .
SFX BK 0 chalargachada .
SFX BK 0 chalargachaku .
SFX BK 0 deklarnimi .
SFX BK 0 deklarnichi .
SFX BK 0 deklarnidir .
SFX BK 0 deklarnida .
SFX BK 0 deklarniku .
SFX BK 0 deklarningmi .
SFX BK 0 deklarningchi .
SFX BK 0 deklarningdir .
SFX BK 0 deklarningda .
SFX BK 0 deklarningku .
SFX BK 0 deklardami .
SFX BK 0 deklardachi .
SFX BK 0 deklardadir .
SFX BK 0 deklardada .
SFX BK 0 deklardaku .
SFX BK 0 deklardanmi .
SFX BK 0 deklardanchi .
SFX BK 0 deklardandir .
SFX BK 0 deklardanda .
SFX BK 0 deklardanku .
SFX BK 0 deklardagimi .
SFX BK 0 deklardagichi .
SFX BK 0 deklardagidir .
SFX BK 0 deklardagida .
SFX BK 0 deklardagiku .
SFX BK 0 deklardagidekmi .
SFX BK 0 deklardagidekchi .
SFX BK 0 deklardagidekdir .
SFX BK 0 deklardagidekda .
SFX BK 0 deklardagidekku .
SFX BK 0 deklargami .
SFX BK 0 deklargachi .
SFX BK 0 deklargadir .
SFX BK 0 deklargada .
SFX BK 0 deklargaku .
SFX BK 0 deklargachami .
SFX BK 0 deklargachachi .
SFX BK 0 deklargachadir .
SFX BK 0 deklargachada .
SFX BK 0 deklargachaku .
SFX BK 0 simonlarnimi .
SFX BK 0 simonlarnichi .
SFX BK 0 simonlarnidir .
SFX BK 0 simonlarnida .
SFX BK 0 simonlarniku .
SFX BK 0 simonlarningmi .
SFX BK 0 simonlarningchi .
SFX BK 0 simonlarningdir .
SFX BK 0 simonlarningda .
SFX BK 0 simonlarningku .
SFX BK 0 simonlardami .
SFX BK 0 simonlardachi .
SFX BK 0 simonlardadir .
SFX BK 0 simonlardada .
SFX BK 0 simonlardaku .
SFX BK 0 simonlardanmi .
SFX BK 0 simonlardanchi .
SFX BK 0 simonlardandir .
SFX BK 0 simonlardanda .
SFX BK 0 simonlardanku .
SFX BK 0 simonlardagimi .
SFX BK 0 simonlardagichi .
SFX BK 0 simonlardagidir .
SFX BK 0 simonlardagida .
SFX BK 0 simonlardagiku .
SFX BK 0 simonlardagidekmi .
SFX BK 0 simonlardagidekchi .
SFX BK 0 simonlardagidekdir .
SFX BK 0 simonlardagidekda .
SFX BK 0 simonlardagidekku .
SFX BK 0 simonlargami .
SFX BK 0 simonlargachi .
SFX BK 0 simonlargadir .
SFX BK 0 simonlargada .
SFX BK 0 simonlargaku .
SFX BK 0 simonlargachami .
SFX BK 0 simonlargachachi .
SFX BK 0 simonlargachadir .
SFX BK 0 simonlargachada .
SFX BK 0 simonlargachaku .

# OT/OT.EGALIK : EG.1SHB:KL.TSH:YK
SFX BL Y 1000
SFX BL q g‘imnimi q
SFX BL q g‘imnichi q
SFX BL q g‘imnidir q
SFX BL q g‘imnida q
SFX BL q g‘imniku q
SFX BL q g‘imningmi q
SFX BL q g‘imningchi q
SFX BL q g‘imningdir q
SFX BL q g‘imningda q
SFX BL q g‘imningku q
SFX BL q g‘imdami q
SFX BL q g‘imdachi q
SFX BL q g‘imdadir q
SFX BL q g‘imdada q
SFX BL q g‘imdaku q
SFX BL q g‘imdanmi q
SFX BL q g‘imdanchi q
SFX BL q g‘imdandir q
SFX BL q g‘imdanda q
SFX BL q g‘imdanku q
SFX BL q g‘imdagimi q
SFX BL q g‘imdagichi q
SFX BL q g‘imdagidir q
SFX BL q g‘imdagida q
SFX BL q g‘imdagiku q
SFX BL q g‘imdagidekmi q
SFX BL q g‘imdagidekchi q
SFX BL q g‘imdagidekdir q
SFX BL q g‘imdagidekda q
SFX BL q g‘imdagidekku q
SFX BL q g‘imgami q
SFX BL q g‘imgachi q
SFX BL q g‘imgadir q
SFX BL q g‘imgada q
SFX BL q g‘imgaku q
SFX BL q g‘imgachami q
SFX BL q g‘imgachachi q
SFX BL q g‘imgachadir q
SFX BL q g‘imgachada q
SFX BL q g‘imgachaku q
SFX BL q g‘imiznimi q
SFX BL q g‘imiznichi q
SFX BL q g‘imiznidir q
SFX BL q g‘imiznida q
SFX BL q g‘imizniku q
SFX BL q g‘imizningmi q
SFX BL q g‘imizningchi q
SFX BL q g‘imizningdir q
SFX BL q g‘imizningda q
SFX BL q g‘imizningku q
SFX BL q g‘imizdami q
SFX BL q g‘imizdachi q
SFX BL q g‘imizdadir q
SFX BL q g‘imizdada q
SFX BL q g‘imizdaku q
SFX BL q g‘imizdanmi q
SFX BL q g‘imizdanchi q
SFX BL q g‘imizdandir q
SFX BL q g‘imizdanda q
SFX BL q g‘imizdanku q
SFX BL q g‘imizdagimi q
SFX BL q g‘imizdagichi q
SFX BL q g‘imizdagidir q
SFX BL q g‘imizdagida q
SFX BL q g‘imizdagiku q
SFX BL q g‘imizdagidekmi q
SFX BL q g‘imizdagidekchi q
SFX BL q g‘imizdagidekdir q
SFX BL q g‘imizdagidekda q
SFX BL q g‘imizdagidekku q
SFX BL q g‘imizgami q
SFX BL q g‘imizgachi q
SFX BL q g‘imizgadir q
SFX BL q g‘imizgada q
SFX BL q g‘imizgaku q
SFX BL q g‘imizgachami q
SFX BL q g‘imizgachachi q
SFX BL q g‘imizgachadir q
SFX BL q g‘imizgachada q
SFX BL q g‘imizgachaku q
SFX BL q g‘ingnimi q
SFX BL q g‘ingnichi q
SFX BL q g‘ingnidir q
SFX BL q g‘ingnida q
SFX BL q g‘ingniku q
SFX BL q g‘ingningmi q
SFX BL q g‘ingningchi q
SFX BL q g‘ingningdir q
SFX BL q g‘ingningda q
SFX BL q g‘ingningku q
SFX BL q g‘ingdami q
SFX BL q g‘ingdachi q
SFX BL q g‘ingdadir q
SFX BL q g‘ingdada q
SFX BL q g‘ingdaku q
SFX BL q g‘ingdanmi q
SFX BL q g‘ingdanchi q
SFX BL q g‘ingdandir q
SFX BL q g‘ingdanda q
SFX BL q g‘ingdanku q
SFX BL q g‘ingdagimi q
SFX BL q g‘ingdagichi q
SFX BL q g‘ingdagidir q
SFX BL q g‘ingdagida q
SFX BL q g‘ingdagiku q
SFX BL q g‘ingdagidekmi q
SFX BL q g‘ingdagidekchi q
SFX BL q g‘ingdagidekdir q
SFX BL q g‘ingdagidekda q
SFX BL q g‘ingdagidekku q
SFX BL q g‘inggami q
SFX BL q g‘inggachi q
SFX BL q g‘inggadir q
SFX BL q g‘inggada q
SFX BL q g‘inggaku q
SFX BL q g‘inggachami q
SFX BL q g‘inggachachi q
SFX BL q g‘inggachadir q
SFX BL q g‘inggachada q
SFX BL q g‘inggachaku q
SFX BL q g‘ingiznimi q
SFX BL q g‘ingiznichi q
SFX BL q g‘ingiznidir q
SFX BL q g‘ingiznida q
SFX BL q g‘ingizniku q
SFX BL q g‘ingizningmi q
SFX BL q g‘ingizningchi q
SFX BL q g‘ingizningdir q
SFX BL q g‘ingizningda q
SFX BL q g‘ingizningku q
SFX BL q g‘ingizdami q
SFX BL q g‘ingizdachi q
SFX BL q g‘ingizdadir q
SFX BL q g‘ingizdada q
SFX BL q g‘ingizdaku q
SFX BL q g‘ingizdanmi q
SFX BL q g‘ingizdanchi q
SFX BL q g‘ingizdandir q
SFX BL q g‘ingizdanda q
SFX BL q g‘ingizdanku q
SFX BL q g‘ingizdagimi q
SFX BL q g‘ingizdagichi q
SFX BL q g‘ingizdagidir q
SFX BL q g‘ingizdagida q
SFX BL q g‘ingizdagiku q
SFX BL q g‘ingizdagidekmi q
SFX BL q g‘ingizdagidekchi q
SFX BL q g‘ingizdagidekdir q
SFX BL q g‘ingizdagidekda q
SFX BL q g‘ingizdagidekku q
SFX BL q g‘ingizgami q
SFX BL q g‘ingizgachi q
SFX BL q g‘ingizgadir q
SFX BL q g‘ingizgada q
SFX BL q g‘ingizgaku q
SFX BL q g‘ingizgachami q
SFX BL q g‘ingizgachachi q
SFX BL q g‘ingizgachadir q
SFX BL q g‘ingizgachada q
SFX BL q g‘ingizgachaku q
SFX BL q g‘inimi q
SFX BL q g‘inichi q
SFX BL q g‘inidir q
SFX BL q g‘inida q
SFX BL q g‘iniku q
SFX BL q g‘iningmi q
SFX BL q g‘iningchi q
SFX BL q g‘iningdir q
SFX BL q g‘iningda q
SFX BL q g‘iningku q
SFX BL q g‘idami q
SFX BL q g‘idachi q
SFX BL q g‘idadir q
SFX BL q g‘idada q
SFX BL q g‘idaku q
SFX BL q g‘idanmi q
SFX BL q g‘idanchi q
SFX BL q g‘idandir q
SFX BL q g‘idanda q
SFX BL q g‘idanku q
SFX BL q g‘idagimi q
SFX BL q g‘idagichi q
SFX BL q g‘idagidir q
SFX BL q g‘idagida q
SFX BL q g‘idagiku q
SFX BL q g‘idagidekmi q
SFX BL q g‘idagidekchi q
SFX BL q g‘idagidekdir q
SFX BL q g‘idagidekda q
SFX BL q g‘idagidekku q
SFX BL q g‘igami q
SFX BL q g‘igachi q
SFX BL q g‘igadir q
SFX BL q g‘igada q
SFX BL q g‘igaku q
SFX BL q g‘igachami q
SFX BL q g‘igachachi q
SFX BL q g‘igachadir q
SFX BL q g‘igachada q
SFX BL q g‘igachaku q
SFX BL k gimnimi k
SFX BL k gimnichi k
SFX BL k gimnidir k
SFX BL k gimnida k
SFX BL k gimniku k
SFX BL k gimningmi k
SFX BL k gimningchi k
SFX BL k gimningdir k
SFX BL k gimningda k
SFX BL k gimningku k
SFX BL k gimdami k
SFX BL k gimdachi k
SFX BL k gimdadir k
SFX BL k gimdada k
SFX BL k gimdaku k
SFX BL k gimdanmi k
SFX BL k gimdanchi k
SFX BL k gimdandir k
SFX BL k gimdanda k
SFX BL k gimdanku k
SFX BL k gimdagimi k
SFX BL k gimdagichi k
SFX BL k gimdagidir k
SFX BL k gimdagida k
SFX BL k gimdagiku k
SFX BL k gimdagidekmi k
SFX BL k gimdagidekchi k
SFX BL k gimdagidekdir k
SFX BL k gimdagidekda k
SFX BL k gimdagidekku k
SFX BL k gimgami k
SFX BL k gimgachi k
SFX BL k gimgadir k
SFX BL k gimgada k
SFX BL k gimgaku k
SFX BL k gimgachami k
SFX BL k gimgachachi k
SFX BL k gimgachadir k
SFX BL k gimgachada k
SFX BL k gimgachaku k
SFX BL k gimiznimi k
SFX BL k gimiznichi k
SFX BL k gimiznidir k
SFX BL k gimiznida k
SFX BL k gimizniku k
SFX BL k gimizningmi k
SFX BL k gimizningchi k
SFX BL k gimizningdir k
SFX BL k gimizningda k
SFX BL k gimizningku k
SFX BL k gimizdami k
SFX BL k gimizdachi k
SFX BL k gimizdadir k
SFX BL k gimizdada k
SFX BL k gimizdaku k
SFX BL k gimizdanmi k
SFX BL k gimizdanchi k
SFX BL k gimizdandir k
SFX BL k gimizdanda k
SFX BL k gimizdanku k
SFX BL k gimizdagimi k
SFX BL k gimizdagichi k
SFX BL k gimizdagidir k
SFX BL k gimizdagida k
SFX BL k gimizdagiku k
SFX BL k gimizdagidekmi k
SFX BL k gimizdagidekchi k
SFX BL k gimizdagidekdir k
SFX BL k gimizdagidekda k
SFX BL k gimizdagidekku k
SFX BL k gimizgami k
SFX BL k gimizgachi k
SFX BL k gimizgadir k
SFX BL k gimizgada k
SFX BL k gimizgaku k
SFX BL k gimizgachami k
SFX BL k gimizgachachi k
SFX BL k gimizgachadir k
SFX BL k gimizgachada k
SFX BL k gimizgachaku k
SFX BL k gingnimi k
SFX BL k gingnichi k
SFX BL k gingnidir k
SFX BL k gingnida k
SFX BL k gingniku k
SFX BL k gingningmi k
SFX BL k gingningchi k
SFX BL k gingningdir k
SFX BL k gingningda k
SFX BL k gingningku k
SFX BL k gingdami k
SFX BL k gingdachi k
SFX BL k gingdadir k
SFX BL k gingdada k
SFX BL k gingdaku k
SFX BL k gingdanmi k
SFX BL k gingdanchi k
SFX BL k gingdandir k
SFX BL k gingdanda k
SFX BL k gingdanku k
SFX BL k gingdagimi k
SFX BL k gingdagichi k
SFX BL k gingdagidir k
SFX BL k gingdagida k
SFX BL k gingdagiku k
SFX BL k gingdagidekmi k
SFX BL k gingdagidekchi k
SFX BL k gingdagidekdir k
SFX BL k gingdagidekda k
SFX BL k gingdagidekku k
SFX BL k ginggami k
SFX BL k ginggachi k
SFX BL k ginggadir k
SFX BL k ginggada k
SFX BL k ginggaku k
SFX BL k ginggachami k
SFX BL k ginggachachi k
SFX BL k ginggachadir k
SFX BL k ginggachada k
SFX BL k ginggachaku k
SFX BL k gingiznimi k
SFX BL k gingiznichi k
SFX BL k gingiznidir k
SFX BL k gingiznida k
SFX BL k gingizniku k
SFX BL k gingizningmi k
SFX BL k gingizningchi k
SFX BL k gingizningdir k
SFX BL k gingizningda k
SFX BL k gingizningku k
SFX BL k gingizdami k
SFX BL k gingizdachi k
SFX BL k gingizdadir k
SFX BL k gingizdada k
SFX BL k gingizdaku k
SFX BL k gingizdanmi k
SFX BL k gingizdanchi k
SFX BL k gingizdandir k
SFX BL k gingizdanda k
SFX BL k gingizdanku k
SFX BL k gingizdagimi k
SFX BL k gingizdagichi k
SFX BL k gingizdagidir k
SFX BL k gingizdagida k
SFX BL k gingizdagiku k
SFX BL k gingizdagidekmi k
SFX BL k gingizdagidekchi k
SFX BL k gingizdagidekdir k
SFX BL k gingizdagidekda k
SFX BL k gingizdagidekku k
SFX BL k gingizgami k
SFX BL k gingizgachi k
SFX BL k gingizgadir k
SFX BL k gingizgada k
SFX BL k gingizgaku k
SFX BL k gingizgachami k
SFX BL k gingizgachachi k
SFX BL k gingizgachadir k
SFX BL k gingizgachada k
SFX BL k gingizgachaku k
SFX BL k ginimi k
SFX BL k ginichi k
SFX BL k ginidir k
SFX BL k ginida k
SFX BL k giniku k
SFX BL k giningmi k
SFX BL k giningchi k
SFX BL k giningdir k
SFX BL k giningda k
SFX BL k giningku k
SFX BL k gidami k
SFX BL k gidachi k
SFX BL k gidadir k
SFX BL k gidada k
SFX BL k gidaku k
SFX BL k gidanmi k
SFX BL k gidanchi k
SFX BL k gidandir k
SFX BL k gidanda k
SFX BL k gidanku k
SFX BL k gidagimi k
SFX BL k gidagichi k
SFX BL k gidagidir k
SFX BL k gidagida k
SFX BL k gidagiku k
SFX BL k gidagidekmi k
SFX BL k gidagidekchi k
SFX BL k gidagidekdir k
SFX BL k gidagidekda k
SFX BL k gidagidekku k
SFX BL k gigami k
SFX BL k gigachi k
SFX BL k gigadir k
SFX BL k gigada k
SFX BL k gigaku k
SFX BL k gigachami k
SFX BL k gigachachi k
SFX BL k gigachadir k
SFX BL k gigachada k
SFX BL k gigachaku k
SFX BL 0 mnimi [ai]
SFX BL 0 mnichi [ai]
SFX BL 0 mnidir [ai]
SFX BL 0 mnida [ai]
SFX BL 0 mniku [ai]
SFX BL 0 mningmi [ai]
SFX BL 0 mningchi [ai]
SFX BL 0 mningdir [ai]
SFX BL 0 mningda [ai]
SFX BL 0 mningku [ai]
SFX BL 0 mdami [ai]
SFX BL 0 mdachi [ai]
SFX BL 0 mdadir [ai]
SFX BL 0 mdada [ai]
SFX BL 0 mdaku [ai]
SFX BL 0 mdanmi [ai]
SFX BL 0 mdanchi [ai]
SFX BL 0 mdandir [ai]
SFX BL 0 mdanda [ai]
SFX BL 0 mdanku [ai]
SFX BL 0 mdagimi [ai]
SFX BL 0 mdagichi [ai]
SFX BL 0 mdagidir [ai]
SFX BL 0 mdagida [ai]
SFX BL 0 mdagiku [ai]
SFX BL 0 mdagidekmi [ai]
SFX BL 0 mdagidekchi [ai]
SFX BL 0 mdagidekdir [ai]
SFX BL 0 mdagidekda [ai]
SFX BL 0 mdagidekku [ai]
SFX BL 0 mgami [ai]
SFX BL 0 mgachi [ai]
SFX BL 0 mgadir [ai]
SFX BL 0 mgada [ai]
SFX BL 0 mgaku [ai]
SFX BL 0 mgachami [ai]
SFX BL 0 mgachachi [ai]
SFX BL 0 mgachadir [ai]
SFX BL 0 mgachada [ai]
SFX BL 0 mgachaku [ai]
SFX BL 0 miznimi [ai]
SFX BL 0 miznichi [ai]
SFX BL 0 miznidir [ai]
SFX BL 0 miznida [ai]
SFX BL 0 mizniku [ai]
SFX BL 0 mizningmi [ai]
SFX BL 0 mizningchi [ai]
SFX BL 0 mizningdir [ai]
SFX BL 0 mizningda [ai]
SFX BL 0 mizningku [ai]
SFX BL 0 mizdami [ai]
SFX BL 0 mizdachi [ai]
SFX BL 0 mizdadir [ai]
SFX BL 0 mizdada [ai]
SFX BL 0 mizdaku [ai]
SFX BL 0 mizdanmi [ai]
SFX BL 0 mizdanchi [ai]
SFX BL 0 mizdandir [ai]
SFX BL 0 mizdanda [ai]
SFX BL 0 mizdanku [ai]
SFX BL 0 mizdagimi [ai]
SFX BL 0 mizdagichi [ai]
SFX BL 0 mizdagidir [ai]
SFX BL 0 mizdagida [ai]
SFX BL 0 mizdagiku [ai]
SFX BL 0 mizdagidekmi [ai]
SFX BL 0 mizdagidekchi [ai]
SFX BL 0 mizdagidekdir [ai]
SFX BL 0 mizdagidekda [ai]
SFX BL 0 mizdagidekku [ai]
SFX BL 0 mizgami [ai]
SFX BL 0 mizgachi [ai]
SFX BL 0 mizgadir [ai]
SFX BL 0 mizgada [ai]
SFX BL 0 mizgaku [ai]
SFX BL 0 mizgachami [ai]
SFX BL 0 mizgachachi [ai]
SFX BL 0 mizgachadir [ai]
SFX BL 0 mizgachada [ai]
SFX BL 0 mizgachaku [ai]
SFX BL 0 ngnimi [ai]
SFX BL 0 ngnichi [ai]
SFX BL 0 ngnidir [ai]
SFX BL 0 ngnida [ai]
SFX BL 0 ngniku [ai]
SFX BL 0 ngningmi [ai]
SFX BL 0 ngningchi [ai]
SFX BL 0 ngningdir [ai]
SFX BL 0 ngningda [ai]
SFX BL 0 ngningku [ai]
SFX BL 0 ngdami [ai]
SFX BL 0 ngdachi [ai]
SFX BL 0 ngdadir [ai]
SFX BL 0 ngdada [ai]
SFX BL 0 ngdaku [ai]
SFX BL 0 ngdanmi [ai]
SFX BL 0 ngdanchi [ai]
SFX BL 0 ngdandir [ai]
SFX BL 0 ngdanda [ai]
SFX BL 0 ngdanku [ai]
SFX BL 0 ngdagimi [ai]
SFX BL 0 ngdagichi [ai]
SFX BL 0 ngdagidir [ai]
SFX BL 0 ngdagida [ai]
SFX BL 0 ngdagiku [ai]
SFX BL 0 ngdagidekmi [ai]
SFX BL 0 ngdagidekchi [ai]
SFX BL 0 ngdagidekdir [ai]
SFX BL 0 ngdagidekda [ai]
SFX BL 0 ngdagidekku [ai]
SFX BL 0 nggami [ai]
SFX BL 0 nggachi [ai]
SFX BL 0 nggadir [ai]
SFX BL 0 nggada [ai]
SFX BL 0 nggaku [ai]
SFX BL 0 nggachami [ai]
SFX BL 0 nggachachi [ai]
SFX BL 0 nggachadir [ai]
SFX BL 0 nggachada [ai]
SFX BL 0 nggachaku [ai]
SFX BL 0 ngiznimi [ai]
SFX BL 0 ngiznichi [ai]
SFX BL 0 ngiznidir [ai]
SFX BL 0 ngiznida [ai]
SFX BL 0 ngizniku [ai]
SFX BL 0 ngizningmi [ai]
SFX BL 0 ngizningchi [ai]
SFX BL 0 ngizningdir [ai]
SFX BL 0 ngizningda [ai]
SFX BL 0 ngizningku [ai]
SFX BL 0 ngizdami [ai]
SFX BL 0 ngizdachi [ai]
SFX BL 0 ngizdadir [ai]
SFX BL 0 ngizdada [ai]
SFX BL 0 ngizdaku [ai]
SFX BL 0 ngizdanmi [ai]
SFX BL 0 ngizdanchi [ai]
SFX BL 0 ngizdandir [ai]
SFX BL 0 ngizdanda [ai]
SFX BL 0 ngizdanku [ai]
SFX BL 0 ngizdagimi [ai]
SFX BL 0 ngizdagichi [ai]
SFX BL 0 ngizdagidir [ai]
SFX BL 0 ngizdagida [ai]
SFX BL 0 ngizdagiku [ai]
SFX BL 0 ngizdagidekmi [ai]
SFX BL 0 ngizdagidekchi [ai]
SFX BL 0 ngizdagidekdir [ai]
SFX BL 0 ngizdagidekda [ai]
SFX BL 0 ngizdagidekku [ai]
SFX BL 0 ngizgami [ai]
SFX BL 0 ngizgachi [ai]
SFX BL 0 ngizgadir [ai]
SFX BL 0 ngizgada [ai]
SFX BL 0 ngizgaku [ai]
SFX BL 0 ngizgachami [ai]
SFX BL 0 ngizgachachi [ai]
SFX BL 0 ngizgachadir [ai]
SFX BL 0 ngizgachada [ai]
SFX BL 0 ngizgachaku [ai]
SFX BL 0 sinimi [ai]
SFX BL 0 sinichi [ai]
SFX BL 0 sinidir [ai]
SFX BL 0 sinida [ai]
SFX BL 0 siniku [ai]
SFX BL 0 siningmi [ai]
SFX BL 0 siningchi [ai]
SFX BL 0 siningdir [ai]
SFX BL 0 siningda [ai]
SFX BL 0 siningku [ai]
SFX BL 0 sidami [ai]
SFX BL 0 sidachi [ai]
SFX BL 0 sidadir [ai]
SFX BL 0 sidada [ai]
SFX BL 0 sidaku [ai]
SFX BL 0 sidanmi [ai]
SFX BL 0 sidanchi [ai]
SFX BL 0 sidandir [ai]
SFX BL 0 sidanda [ai]
SFX BL 0 sidanku [ai]
SFX BL 0 sidagimi [ai]
SFX BL 0 sidagichi [ai]
SFX BL 0 sidagidir [ai]
SFX BL 0 sidagida [ai]
SFX BL 0 sidagiku [ai]
SFX BL 0 sidagidekmi [ai]
SFX BL 0 sidagidekchi [ai]
SFX BL 0 sidagidekdir [ai]
SFX BL 0 sidagidekda [ai]
SFX BL 0 sidagidekku [ai]
SFX BL 0 sigami [ai]
SFX BL 0 sigachi [ai]
SFX BL 0 sigadir [ai]
SFX BL 0 sigada [ai]
SFX BL 0 sigaku [ai]
SFX BL 0 sigachami [ai]
SFX BL 0 sigachachi [ai]
SFX BL 0 sigachadir [ai]
SFX BL 0 sigachada [ai]
SFX BL 0 sigachaku [ai]
SFX BL 0 yimnimi [eou‘]
SFX BL 0 yimnichi [eou‘]
SFX BL 0 yimnidir [eou‘]
SFX BL 0 yimnida [eou‘]
SFX BL 0 yimniku [eou‘]
SFX BL 0 yimningmi [eou‘]
SFX BL 0 yimningchi [eou‘]
SFX BL 0 yimningdir [eou‘]
SFX BL 0 yimningda [eou‘]
SFX BL 0 yimningku [eou‘]
SFX BL 0 yimdami [eou‘]
SFX BL 0 yimdachi [eou‘]
SFX BL 0 yimdadir [eou‘]
SFX BL 0 yimdada [eou‘]
SFX BL 0 yimdaku [eou‘]
SFX BL 0 yimdanmi [eou‘]
SFX BL 0 yimdanchi [eou‘]
SFX BL 0 yimdandir [eou‘]
SFX BL 0 yimdanda [eou‘]
SFX BL 0 yimdanku [eou‘]
SFX BL 0 yimdagimi [eou‘]
SFX BL 0 yimdagichi [eou‘]
SFX BL 0 yimdagidir [eou‘]
SFX BL 0 yimdagida [eou‘]
SFX BL 0 yimdagiku [eou‘]
SFX BL 0 yimdagidekmi [eou‘]
SFX BL 0 yimdagidekchi [eou‘]
SFX BL 0 yimdagidekdir [eou‘]
SFX BL 0 yimdagidekda [eou‘]
SFX BL 0 yimdagidekku [eou‘]
SFX BL 0 yimgami [eou‘]
SFX BL 0 yimgachi [eou‘]
SFX BL 0 yimgadir [eou‘]
SFX BL 0 yimgada [eou‘]
SFX BL 0 yimgaku [eou‘]
SFX BL 0 yimgachami [eou‘]
SFX BL 0 yimgachachi [eou‘]
SFX BL 0 yimgachadir [eou‘]
SFX BL 0 yimgachada [eou‘]
SFX BL 0 yimgachaku [eou‘]
SFX BL 0 yimiznimi [eou‘]
SFX BL 0 yimiznichi [eou‘]
SFX BL 0 yimiznidir [eou‘]
SFX BL 0 yimiznida [eou‘]
SFX BL 0 yimizniku [eou‘]
SFX BL 0 yimizningmi [eou‘]
SFX BL 0 yimizningchi [eou‘]
SFX BL 0 yimizningdir [eou‘]
SFX BL 0 yimizningda [eou‘]
SFX BL 0 yimizningku [eou‘]
SFX BL 0 yimizdami [eou‘]
SFX BL 0 yimizdachi [eou‘]
SFX BL 0 yimizdadir [eou‘]
SFX BL 0 yimizdada [eou‘]
SFX BL 0 yimizdaku [eou‘]
SFX BL 0 yimizdanmi [eou‘]
SFX BL 0 yimizdanchi [eou‘]
SFX BL 0 yimizdandir [eou‘]
SFX BL 0 yimizdanda [eou‘]
SFX BL 0 yimizdanku [eou‘]
SFX BL 0 yimizdagimi [eou‘]
SFX BL 0 yimizdagichi [eou‘]
SFX BL 0 yimizdagidir [eou‘]
SFX BL 0 yimizdagida [eou‘]
SFX BL 0 yimizdagiku [eou‘]
SFX BL 0 yimizdagidekmi [eou‘]
SFX BL 0 yimizdagidekchi [eou‘]
SFX BL 0 yimizdagidekdir [eou‘]
SFX BL 0 yimizdagidekda [eou‘]
SFX BL 0 yimizdagidekku [eou‘]
SFX BL 0 yimizgami [eou‘]
SFX BL 0 yimizgachi [eou‘]
SFX BL 0 yimizgadir [eou‘]
SFX BL 0 yimizgada [eou‘]
SFX BL 0 yimizgaku [eou‘]
SFX BL 0 yimizgachami [eou‘]
SFX BL 0 yimizgachachi [eou‘]
SFX BL 0 yimizgachadir [eou‘]
SFX BL 0 yimizgachada [eou‘]
SFX BL 0 yimizgachaku [eou‘]
SFX BL 0 yingnimi [eou‘]
SFX BL 0 yingnichi [eou‘]
SFX BL 0 yingnidir [eou‘]
SFX BL 0 yingnida [eou‘]
SFX BL 0 yingniku [eou‘]
SFX BL 0 yingningmi [eou‘]
SFX BL 0 yingningchi [eou‘]
SFX BL 0 yingningdir [eou‘]
SFX BL 0 yingningda [eou‘]
SFX BL 0 yingningku [eou‘]
SFX BL 0 yingdami [eou‘]
SFX BL 0 yingdachi [eou‘]
SFX BL 0 yingdadir [eou‘]
SFX BL 0 yingdada [eou‘]
SFX BL 0 yingdaku [eou‘]
SFX BL 0 yingdanmi [eou‘]
SFX BL 0 yingdanchi [eou‘]
SFX BL 0 yingdandir [eou‘]
SFX BL 0 yingdanda [eou‘]
SFX BL 0 yingdanku [eou‘]
SFX BL 0 yingdagimi [eou‘]
SFX BL 0 yingdagichi [eou‘]
SFX BL 0 yingdagidir [eou‘]
SFX BL 0 yingdagida [eou‘]
SFX BL 0 yingdagiku [eou‘]
SFX BL 0 yingdagidekmi [eou‘]
SFX BL 0 yingdagidekchi [eou‘]
SFX BL 0 yingdagidekdir [eou‘]
SFX BL 0 yingdagidekda [eou‘]
SFX BL 0 yingdagidekku [eou‘]
SFX BL 0 yinggami [eou‘]
SFX BL 0 yinggachi [eou‘]
SFX BL 0 yinggadir [eou‘]
SFX BL 0 yinggada [eou‘]
SFX BL 0 yinggaku [eou‘]
SFX BL 0 yinggachami [eou‘]
SFX BL 0 yinggachachi [eou‘]
SFX BL 0 yinggachadir [eou‘]
SFX BL 0 yinggachada [eou‘]
SFX BL 0 yinggachaku [eou‘]
SFX BL 0 yingiznimi [eou‘]
SFX BL 0 yingiznichi [eou‘]
SFX BL 0 yingiznidir [eou‘]
SFX BL 0 yingiznida [eou‘]
SFX BL 0 yingizniku [eou‘]
SFX BL 0 yingizningmi [eou‘]
SFX BL 0 yingizningchi [eou‘]
SFX BL 0 yingizningdir [eou‘]
SFX BL 0 yingizningda [eou‘]
SFX BL 0 yingizningku [eou‘]
SFX BL 0 yingizdami [eou‘]
SFX BL 0 yingizdachi [eou‘]
SFX BL 0 yingizdadir [eou‘]
SFX BL 0 yingizdada [eou‘]
SFX BL 0 yingizdaku [eou‘]
SFX BL 0 yingizdanmi [eou‘]
SFX BL 0 yingizdanchi [eou‘]
SFX BL 0 yingizdandir [eou‘]
SFX BL 0 yingizdanda [eou‘]
SFX BL 0 yingizdanku [eou‘]
SFX BL 0 yingizdagimi [eou‘]
SFX BL 0 yingizdagichi [eou‘]
SFX BL 0 yingizdagidir [eou‘]
SFX BL 0 yingizdagida [eou‘]
SFX BL 0 yingizdagiku [eou‘]
SFX BL 0 yingizdagidekmi [eou‘]
SFX BL 0 yingizdagidekchi [eou‘]
SFX BL 0 yingizdagidekdir [eou‘]
SFX BL 0 yingizdagidekda [eou‘]
SFX BL 0 yingizdagidekku [eou‘]
SFX BL 0 yingizgami [eou‘]
SFX BL 0 yingizgachi [eou‘]
SFX BL 0 yingizgadir [eou‘]
SFX BL 0 yingizgada [eou‘]
SFX BL 0 yingizgaku [eou‘]
SFX BL 0 yingizgachami [eou‘]
SFX BL 0 yingizgachachi [eou‘]
SFX BL 0 yingizgachadir [eou‘]
SFX BL 0 yingizgachada [eou‘]
SFX BL 0 yingizgachaku [eou‘]
SFX BL 0 sinimi [eou‘]
SFX BL 0 sinichi [eou‘]
SFX BL 0 sinidir [eou‘]
SFX BL 0 sinida [eou‘]
SFX BL 0 siniku [eou‘]
SFX BL 0 siningmi [eou‘]
SFX BL 0 siningchi [eou‘]
SFX BL 0 siningdir [eou‘]
SFX BL 0 siningda [eou‘]
SFX BL 0 siningku [eou‘]
SFX BL 0 sidami [eou‘]
SFX BL 0 sidachi [eou‘]
SFX BL 0 sidadir [eou‘]
SFX BL 0 sidada [eou‘]
SFX BL 0 sidaku [eou‘]
SFX BL 0 sidanmi [eou‘]
SFX BL 0 sidanchi [eou‘]
SFX BL 0 sidandir [eou‘]
SFX BL 0 sidanda [eou‘]
SFX BL 0 sidanku [eou‘]
SFX BL 0 sidagimi [eou‘]
SFX BL 0 sidagichi [eou‘]
SFX BL 0 sidagidir [eou‘]
SFX BL 0 sidagida [eou‘]
SFX BL 0 sidagiku [eou‘]
SFX BL 0 sidagidekmi [eou‘]
SFX BL 0 sidagidekchi [eou‘]
SFX BL 0 sidagidekdir [eou‘]
SFX BL 0 sidagidekda [eou‘]
SFX BL 0 sidagidekku [eou‘]
SFX BL 0 sigami [eou‘]
SFX BL 0 sigachi [eou‘]
SFX BL 0 sigadir [eou‘]
SFX BL 0 sigada [eou‘]
SFX BL 0 sigaku [eou‘]
SFX BL 0 sigachami [eou‘]
SFX BL 0 sigachachi [eou‘]
SFX BL 0 sigachadir [eou‘]
SFX BL 0 sigachada [eou‘]
SFX BL 0 sigachaku [eou‘]
SFX BL 0 imnimi [^aieouqk‘]
SFX BL 0 imnichi [^aieouqk‘]
SFX BL 0 imnidir [^aieouqk‘]
SFX BL 0 imnida [^aieouqk‘]
SFX BL 0 imniku [^aieouqk‘]
SFX BL 0 imningmi [^aieouqk‘]
SFX BL 0 imningchi [^aieouqk‘]
SFX BL 0 imningdir [^aieouqk‘]
SFX BL 0 imningda [^aieouqk‘]
SFX BL 0 imningku [^aieouqk‘]
SFX BL 0 imdami [^aieouqk‘]
SFX BL 0 imdachi [^aieouqk‘]
SFX BL 0 imdadir [^aieouqk‘]
SFX BL 0 imdada [^aieouqk‘]
SFX BL 0 imdaku [^aieouqk‘]
SFX BL 0 imdanmi [^aieouqk‘]
SFX BL 0 imdanchi [^aieouqk‘]
SFX BL 0 imdandir [^aieouqk‘]
SFX BL 0 imdanda [^aieouqk‘]
SFX BL 0 imdanku [^aieouqk‘]
SFX BL 0 imdagimi [^aieouqk‘]
SFX BL 0 imdagichi [^aieouqk‘]
SFX BL 0 imdagidir [^aieouqk‘]
SFX BL 0 imdagida [^aieouqk‘]
SFX BL 0 imdagiku [^aieouqk‘]
SFX BL 0 imdagidekmi [^aieouqk‘]
SFX BL 0 imdagidekchi [^aieouqk‘]
SFX BL 0 imdagidekdir [^aieouqk‘]
SFX BL 0 imdagidekda [^aieouqk‘]
SFX BL 0 imdagidekku [^aieouqk‘]
SFX BL 0 imgami [^aieouqk‘]
SFX BL 0 imgachi [^aieouqk‘]
SFX BL 0 imgadir [^aieouqk‘]
SFX BL 0 imgada [^aieouqk‘]
SFX BL 0 imgaku [^aieouqk‘]
SFX BL 0 imgachami [^aieouqk‘]
SFX BL 0 imgachachi [^aieouqk‘]
SFX BL 0 imgachadir [^aieouqk‘]
SFX BL 0 imgachada [^aieouqk‘]
SFX BL 0 imgachaku [^aieouqk‘]
SFX BL 0 imiznimi [^aieouqk‘]
SFX BL 0 imiznichi [^aieouqk‘]
SFX BL 0 imiznidir [^aieouqk‘]
SFX BL 0 imiznida [^aieouqk‘]
SFX BL 0 imizniku [^aieouqk‘]
SFX BL 0 imizningmi [^aieouqk‘]
SFX BL 0 imizningchi [^aieouqk‘]
SFX BL 0 imizningdir [^aieouqk‘]
SFX BL 0 imizningda [^aieouqk‘]
SFX BL 0 imizningku [^aieouqk‘]
SFX BL 0 imizdami [^aieouqk‘]
SFX BL 0 imizdachi [^aieouqk‘]
SFX BL 0 imizdadir [^aieouqk‘]
SFX BL 0 imizdada [^aieouqk‘]
SFX BL 0 imizdaku [^aieouqk‘]
SFX BL 0 imizdanmi [^aieouqk‘]
SFX BL 0 imizdanchi [^aieouqk‘]
SFX BL 0 imizdandir [^aieouqk‘]
SFX BL 0 imizdanda [^aieouqk‘]
SFX BL 0 imizdanku [^aieouqk‘]
SFX BL 0 imizdagimi [^aieouqk‘]
SFX BL 0 imizdagichi [^aieouqk‘]
SFX BL 0 imizdagidir [^aieouqk‘]
SFX BL 0 imizdagida [^aieouqk‘]
SFX BL 0 imizdagiku [^aieouqk‘]
SFX BL 0 imizdagidekmi [^aieouqk‘]
SFX BL 0 imizdagidekchi [^aieouqk‘]
SFX BL 0 imizdagidekdir [^aieouqk‘]
SFX BL 0 imizdagidekda [^aieouqk‘]
SFX BL 0 imizdagidekku [^aieouqk‘]
SFX BL 0 imizgami [^aieouqk‘]
SFX BL 0 imizgachi [^aieouqk‘]
SFX BL 0 imizgadir [^aieouqk‘]
SFX BL 0 imizgada [^aieouqk‘]
SFX BL 0 imizgaku [^aieouqk‘]
SFX BL 0 imizgachami [^aieouqk‘]
SFX BL 0 imizgachachi [^aieouqk‘]
SFX BL 0 imizgachadir [^aieouqk‘]
SFX BL 0 imizgachada [^aieouqk‘]
SFX BL 0 imizgachaku [^aieouqk‘]
SFX BL 0 ingnimi [^aieouqk‘]
SFX BL 0 ingnichi [^aieouqk‘]
SFX BL 0 ingnidir [^aieouqk‘]
SFX BL 0 ingnida [^aieouqk‘]
SFX BL 0 ingniku [^aieouqk‘]
SFX BL 0 ingningmi [^aieouqk‘]
SFX BL 0 ingningchi [^aieouqk‘]
SFX BL 0 ingningdir [^aieouqk‘]
SFX BL 0 ingningda [^aieouqk‘]
SFX BL 0 ingningku [^aieouqk‘]
SFX BL 0 ingdami [^aieouqk‘]
SFX BL 0 ingdachi [^aieouqk‘]
SFX BL 0 ingdadir [^aieouqk‘]
SFX BL 0 ingdada [^aieouqk‘]
SFX BL 0 ingdaku [^aieouqk‘]
SFX BL 0 ingdanmi [^aieouqk‘]
SFX BL 0 ingdanchi [^aieouqk‘]
SFX BL 0 ingdandir [^aieouqk‘]
SFX BL 0 ingdanda [^aieouqk‘]
SFX BL 0 ingdanku [^aieouqk‘]
SFX BL 0 ingdagimi [^aieouqk‘]
SFX BL 0 ingdagichi [^aieouqk‘]
SFX BL 0 ingdagidir [^aieouqk‘]
SFX BL 0 ingdagida [^aieouqk‘]
SFX BL 0 ingdagiku [^aieouqk‘]
SFX BL 0 ingdagidekmi [^aieouqk‘]
SFX BL 0 ingdagidekchi [^aieouqk‘]
SFX BL 0 ingdagidekdir [^aieouqk‘]
SFX BL 0 ingdagidekda [^aieouqk‘]
SFX BL 0 ingdagidekku [^aieouqk‘]
SFX BL 0 inggami [^aieouqk‘]
SFX BL 0 inggachi [^aieouqk‘]
SFX BL 0 inggadir [^aieouqk‘]
SFX BL 0 inggada [^aieouqk‘]
SFX BL 0 inggaku [^aieouqk‘]
SFX BL 0 inggachami [^aieouqk‘]
SFX BL 0 inggachachi [^aieouqk‘]
SFX BL 0 inggachadir [^aieouqk‘]
SFX BL 0 inggachada [^aieouqk‘]
SFX BL 0 inggachaku [^aieouqk‘]
SFX BL 0 ingiznimi [^aieouqk‘]
SFX BL 0 ingiznichi [^aieouqk‘]
SFX BL 0 ingiznidir [^aieouqk‘]
SFX BL 0 ingiznida [^aieouqk‘]
SFX BL 0 ingizniku [^aieouqk‘]
SFX BL 0 ingizningmi [^aieouqk‘]
SFX BL 0 ingizningchi [^aieouqk‘]
SFX BL 0 ingizningdir [^aieouqk‘]
SFX BL 0 ingizningda [^aieouqk‘]
SFX BL 0 ingizningku [^aieouqk‘]
SFX BL 0 ingizdami [^aieouqk‘]
SFX BL 0 ingizdachi [^aieouqk‘]
SFX BL 0 ingizdadir [^aieouqk‘]
SFX BL 0 ingizdada [^aieouqk‘]
SFX BL 0 ingizdaku [^aieouqk‘]
SFX BL 0 ingizdanmi [^aieouqk‘]
SFX BL 0 ingizdanchi [^aieouqk‘]
SFX BL 0 ingizdandir [^aieouqk‘]
SFX BL 0 ingizdanda [^aieouqk‘]
SFX BL 0 ingizdanku [^aieouqk‘]
SFX BL 0 ingizdagimi [^aieouqk‘]
SFX BL 0 ingizdagichi [^aieouqk‘]
SFX BL 0 ingizdagidir [^aieouqk‘]
SFX BL 0 ingizdagida [^aieouqk‘]
SFX BL 0 ingizdagiku [^aieouqk‘]
SFX BL 0 ingizdagidekmi [^aieouqk‘]
SFX BL 0 ingizdagidekchi [^aieouqk‘]
SFX BL 0 ingizdagidekdir [^aieouqk‘]
SFX BL 0 ingizdagidekda [^aieouqk‘]
SFX BL 0 ingizdagidekku [^aieouqk‘]
SFX BL 0 ingizgami [^aieouqk‘]
SFX BL 0 ingizgachi [^aieouqk‘]
SFX BL 0 ingizgadir [^aieouqk‘]
SFX BL 0 ingizgada [^aieouqk‘]
SFX BL 0 ingizgaku [^aieouqk‘]
SFX BL 0 ingizgachami [^aieouqk‘]
SFX BL 0 ingizgachachi [^aieouqk‘]
SFX BL 0 ingizgachadir [^aieouqk‘]
SFX BL 0 ingizgachada [^aieouqk‘]
SFX BL 0 ingizgachaku [^aieouqk‘]
SFX BL 0 inimi [^aieouqk‘]
SFX BL 0 inichi [^aieouqk‘]
SFX BL 0 inidir [^aieouqk‘]
SFX BL 0 inida [^aieouqk‘]
SFX BL 0 iniku [^aieouqk‘]
SFX BL 0 iningmi [^aieouqk‘]
SFX BL 0 iningchi [^aieouqk‘]
SFX BL 0 iningdir [^aieouqk‘]
SFX BL 0 iningda [^aieouqk‘]
SFX BL 0 iningku [^aieouqk‘]
SFX BL 0 idami [^aieouqk‘]
SFX BL 0 idachi [^aieouqk‘]
SFX BL 0 idadir [^aieouqk‘]
SFX BL 0 idada [^aieouqk‘]
SFX BL 0 idaku [^aieouqk‘]
SFX BL 0 idanmi [^aieouqk‘]
SFX BL 0 idanchi [^aieouqk‘]
SFX BL 0 idandir [^aieouqk‘]
SFX BL 0 idanda [^aieouqk‘]
SFX BL 0 idanku [^aieouqk‘]
SFX BL 0 idagimi [^aieouqk‘]
SFX BL 0 idagichi [^aieouqk‘]
SFX BL 0 idagidir [^aieouqk‘]
SFX BL 0 idagida [^aieouqk‘]
SFX BL 0 idagiku [^aieouqk‘]
SFX BL 0 idagidekmi [^aieouqk‘]
SFX BL 0 idagidekchi [^aieouqk‘]
SFX BL 0 idagidekdir [^aieouqk‘]
SFX BL 0 idagidekda [^aieouqk‘]
SFX BL 0 idagidekku [^aieouqk‘]
SFX BL 0 igami [^aieouqk‘]
SFX BL 0 igachi [^aieouqk‘]
SFX BL 0 igadir [^aieouqk‘]
SFX BL 0 igada [^aieouqk‘]
SFX BL 0 igaku [^aieouqk‘]
SFX BL 0 igachami [^aieouqk‘]
SFX BL 0 igachachi [^aieouqk‘]
SFX BL 0 igachadir [^aieouqk‘]
SFX BL 0 igachada [^aieouqk‘]
SFX BL 0 igachaku [^aieouqk‘]

# OT.IL/OT.EGALIK.IL : EG.1SHB:KL.TSH:YK
SFX BM Y 1000
SFX BM il limnimi il
SFX BM il limnichi il
SFX BM il limnidir il
SFX BM il limnida il
SFX BM il limniku il
SFX BM il limningmi il
SFX BM il limningchi il
SFX BM il limningdir il
SFX BM il limningda il
SFX BM il limningku il
SFX BM il limdami il
SFX BM il limdachi il
SFX BM il limdadir il
SFX BM il limdada il
SFX BM il limdaku il
SFX BM il limdanmi il
SFX BM il limdanchi il
SFX BM il limdandir il
SFX BM il limdanda il
SFX BM il limdanku il
SFX BM il limdagimi il
SFX BM il limdagichi il
SFX BM il limdagidir il
SFX BM il limdagida il
SFX BM il limdagiku il
SFX BM il limdagidekmi il
SFX BM il limdagidekchi il
SFX BM il limdagidekdir il
SFX BM il limdagidekda il
SFX BM il limdagidekku il
SFX BM il limgami il
SFX BM il limgachi il
SFX BM il limgadir il
SFX BM il limgada il
SFX BM il limgaku il
SFX BM il limgachami il
SFX BM il limgachachi il
SFX BM il limgachadir il
SFX BM il limgachada il
SFX BM il limgachaku il
SFX BM il limiznimi il
SFX BM il limiznichi il
SFX BM il limiznidir il
SFX BM il limiznida il
SFX BM il limizniku il
SFX BM il limizningmi il
SFX BM il limizningchi il
SFX BM il limizningdir il
SFX BM il limizningda il
SFX BM il limizningku il
SFX BM il limizdami il
SFX BM il limizdachi il
SFX BM il limizdadir il
SFX BM il limizdada il
SFX BM il limizdaku il
SFX BM il limizdanmi il
SFX BM il limizdanchi il
SFX BM il limizdandir il
SFX BM il limizdanda il
SFX BM il limizdanku il
SFX BM il limizdagimi il
SFX BM il limizdagichi il
SFX BM il limizdagidir il
SFX BM il limizdagida il
SFX BM il limizdagiku il
SFX BM il limizdagidekmi il
SFX BM il limizdagidekchi il
SFX BM il limizdagidekdir il
SFX BM il limizdagidekda il
SFX BM il limizdagidekku il
SFX BM il limizgami il
SFX BM il limizgachi il
SFX BM il limizgadir il
SFX BM il limizgada il
SFX BM il limizgaku il
SFX BM il limizgachami il
SFX BM il limizgachachi il
SFX BM il limizgachadir il
SFX BM il limizgachada il
SFX BM il limizgachaku il
SFX BM il lingnimi il
SFX BM il lingnichi il
SFX BM il lingnidir il
SFX BM il lingnida il
SFX BM il lingniku il
SFX BM il lingningmi il
SFX BM il lingningchi il
SFX BM il lingningdir il
SFX BM il lingningda il
SFX BM il lingningku il
SFX BM il lingdami il
SFX BM il lingdachi il
SFX BM il lingdadir il
SFX BM il lingdada il
SFX BM il lingdaku il
SFX BM il lingdanmi il
SFX BM il lingdanchi il
SFX BM il lingdandir il
SFX BM il lingdanda il
SFX BM il lingdanku il
SFX BM il lingdagimi il
SFX BM il lingdagichi il
SFX BM il lingdagidir il
SFX BM il lingdagida il
SFX BM il lingdagiku il
SFX BM il lingdagidekmi il
SFX BM il lingdagidekchi il
SFX BM il lingdagidekdir il
SFX BM il lingdagidekda il
SFX BM il lingdagidekku il
SFX BM il linggami il
SFX BM il linggachi il
SFX BM il linggadir il
SFX BM il linggada il
SFX BM il linggaku il
SFX BM il linggachami il
SFX BM il linggachachi il
SFX BM il linggachadir il
SFX BM il linggachada il
SFX BM il linggachaku il
SFX BM il lingiznimi il
SFX BM il lingiznichi il
SFX BM il lingiznidir il
SFX BM il lingiznida il
SFX BM il lingizniku il
SFX BM il lingizningmi il
SFX BM il lingizningchi il
SFX BM il lingizningdir il
SFX BM il lingizningda il
SFX BM il lingizningku il
SFX BM il lingizdami il
SFX BM il lingizdachi il
SFX BM il lingizdadir il
SFX BM il lingizdada il
SFX BM il lingizdaku il
SFX BM il lingizdanmi il
SFX BM il lingizdanchi il
SFX BM il lingizdandir il
SFX BM il lingizdanda il
SFX BM il lingizdanku il
SFX BM il lingizdagimi il
SFX BM il lingizdagichi il
SFX BM il lingizdagidir il
SFX BM il lingizdagida il
SFX BM il lingizdagiku il
SFX BM il lingizdagidekmi il
SFX BM il lingizdagidekchi il
SFX BM il lingizdagidekdir il
SFX BM il lingizdagidekda il
SFX BM il lingizdagidekku il
SFX BM il lingizgami il
SFX BM il lingizgachi il
SFX BM il lingizgadir il
SFX BM il lingizgada il
SFX BM il lingizgaku il
SFX BM il lingizgachami il
SFX BM il lingizgachachi il
SFX BM il lingizgachadir il
SFX BM il lingizgachada il
SFX BM il lingizgachaku il
SFX BM il linimi il
SFX BM il linichi il
SFX BM il linidir il
SFX BM il linida il
SFX BM il liniku il
SFX BM il liningmi il
SFX BM il liningchi il
SFX BM il liningdir il
SFX BM il liningda il
SFX BM il liningku il
SFX BM il lidami il
SFX BM il lidachi il
SFX BM il lidadir il
SFX BM il lidada il
SFX BM il lidaku il
SFX BM il lidanmi il
SFX BM il lidanchi il
SFX BM il lidandir il
SFX BM il lidanda il
SFX BM il lidanku il
SFX BM il lidagimi il
SFX BM il lidagichi il
SFX BM il lidagidir il
SFX BM il lidagida il
SFX BM il lidagiku il
SFX BM il lidagidekmi il
SFX BM il lidagidekchi il
SFX BM il lidagidekdir il
SFX BM il lidagidekda il
SFX BM il lidagidekku il
SFX BM il ligami il
SFX BM il ligachi il
SFX BM il ligadir il
SFX BM il ligada il
SFX BM il ligaku il
SFX BM il ligachami il
SFX BM il ligachachi il
SFX BM il ligachadir il
SFX BM il ligachada il
SFX BM il ligachaku il
SFX BM ar rimnimi ar
SFX BM ar rimnichi ar
SFX BM ar rimnidir ar
SFX BM ar rimnida ar
SFX BM ar rimniku ar
SFX BM ar rimningmi ar
SFX BM ar rimningchi ar
SFX BM ar rimningdir ar
SFX BM ar rimningda ar
SFX BM ar rimningku ar
SFX BM ar rimdami ar
SFX BM ar rimdachi ar
SFX BM ar rimdadir ar
SFX BM ar rimdada ar
SFX BM ar rimdaku ar
SFX BM ar rimdanmi ar
SFX BM ar rimdanchi ar
SFX BM ar rimdandir ar
SFX BM ar rimdanda ar
SFX BM ar rimdanku ar
SFX BM ar rimdagimi ar
SFX BM ar rimdagichi ar
SFX BM ar rimdagidir ar
SFX BM ar rimdagida ar
SFX BM ar rimdagiku ar
SFX BM ar rimdagidekmi ar
SFX BM ar rimdagidekchi ar
SFX BM ar rimdagidekdir ar
SFX BM ar rimdagidekda ar
SFX BM ar rimdagidekku ar
SFX BM ar rimgami ar
SFX BM ar rimgachi ar
SFX BM ar rimgadir ar
SFX BM ar rimgada ar
SFX BM ar rimgaku ar
SFX BM ar rimgachami ar
SFX BM ar rimgachachi ar
SFX BM ar rimgachadir ar
SFX BM ar rimgachada ar
SFX BM ar rimgachaku ar
SFX BM ar rimiznimi ar
SFX BM ar rimiznichi ar
SFX BM ar rimiznidir ar
SFX BM ar rimiznida ar
SFX BM ar rimizniku ar
SFX BM ar rimizningmi ar
SFX BM ar rimizningchi ar
SFX BM ar rimizningdir ar
SFX BM ar rimizningda ar
SFX BM ar rimizningku ar
SFX BM ar rimizdami ar
SFX BM ar rimizdachi ar
SFX BM ar rimizdadir ar
SFX BM ar rimizdada ar
SFX BM ar rimizdaku ar
SFX BM ar rimizdanmi ar
SFX BM ar rimizdanchi ar
SFX BM ar rimizdandir ar
SFX BM ar rimizdanda ar
SFX BM ar rimizdanku ar
SFX BM ar rimizdagimi ar
SFX BM ar rimizdagichi ar
SFX BM ar rimizdagidir ar
SFX BM ar rimizdagida ar
SFX BM ar rimizdagiku ar
SFX BM ar rimizdagidekmi ar
SFX BM ar rimizdagidekchi ar
SFX BM ar rimizdagidekdir ar
SFX BM ar rimizdagidekda ar
SFX BM ar rimizdagidekku ar
SFX BM ar rimizgami ar
SFX BM ar rimizgachi ar
SFX BM ar rimizgadir ar
SFX BM ar rimizgada ar
SFX BM ar rimizgaku ar
SFX BM ar rimizgachami ar
SFX BM ar rimizgachachi ar
SFX BM ar rimizgachadir ar
SFX BM ar rimizgachada ar
SFX BM ar rimizgachaku ar
SFX BM ar ringnimi ar
SFX BM ar ringnichi ar
SFX BM ar ringnidir ar
SFX BM ar ringnida ar
SFX BM ar ringniku ar
SFX BM ar ringningmi ar
SFX BM ar ringningchi ar
SFX BM ar ringningdir ar
SFX BM ar ringningda ar
SFX BM ar ringningku ar
SFX BM ar ringdami ar
SFX BM ar ringdachi ar
SFX BM ar ringdadir ar
SFX BM ar ringdada ar
SFX BM ar ringdaku ar
SFX BM ar ringdanmi ar
SFX BM ar ringdanchi ar
SFX BM ar ringdandir ar
SFX BM ar ringdanda ar
SFX BM ar ringdanku ar
SFX BM ar ringdagimi ar
SFX BM ar ringdagichi ar
SFX BM ar ringdagidir ar
SFX BM ar ringdagida ar
SFX BM ar ringdagiku ar
SFX BM ar ringdagidekmi ar
SFX BM ar ringdagidekchi ar
SFX BM ar ringdagidekdir ar
SFX BM ar ringdagidekda ar
SFX BM ar ringdagidekku ar
SFX BM ar ringgami ar
SFX BM ar ringgachi ar
SFX BM ar ringgadir ar
SFX BM ar ringgada ar
SFX BM ar ringgaku ar
SFX BM ar ringgachami ar
SFX BM ar ringgachachi ar
SFX BM ar ringgachadir ar
SFX BM ar ringgachada ar
SFX BM ar ringgachaku ar
SFX BM ar ringiznimi ar
SFX BM ar ringiznichi ar
SFX BM ar ringiznidir ar
SFX BM ar ringiznida ar
SFX BM ar ringizniku ar
SFX BM ar ringizningmi ar
SFX BM ar ringizningchi ar
SFX BM ar ringizningdir ar
SFX BM ar ringizningda ar
SFX BM ar ringizningku ar
SFX BM ar ringizdami ar
SFX BM ar ringizdachi ar
SFX BM ar ringizdadir ar
SFX BM ar ringizdada ar
SFX BM ar ringizdaku ar
SFX BM ar ringizdanmi ar
SFX BM ar ringizdanchi ar
SFX BM ar ringizdandir ar
SFX BM ar ringizdanda ar
SFX BM ar ringizdanku ar
SFX BM ar ringizdagimi ar
SFX BM ar ringizdagichi ar
SFX BM ar ringizdagidir ar
SFX BM ar ringizdagida ar
SFX BM ar ringizdagiku ar
SFX BM ar ringizdagidekmi ar
SFX BM ar ringizdagidekchi ar
SFX BM ar ringizdagidekdir ar
SFX BM ar ringizdagidekda ar
SFX BM ar ringizdagidekku ar
SFX BM ar ringizgami ar
SFX BM ar ringizgachi ar
SFX BM ar ringizgadir ar
SFX BM ar ringizgada ar
SFX BM ar ringizgaku ar
SFX BM ar ringizgachami ar
SFX BM ar ringizgachachi ar
SFX BM ar ringizgachadir ar
SFX BM ar ringizgachada ar
SFX BM ar ringizgachaku ar
SFX BM ar rinimi ar
SFX BM ar rinichi ar
SFX BM ar rinidir ar
SFX BM ar rinida ar
SFX BM ar riniku ar
SFX BM ar riningmi ar
SFX BM ar riningchi ar
SFX BM ar riningdir ar
SFX BM ar riningda ar
SFX BM ar riningku ar
SFX BM ar ridami ar
SFX BM ar ridachi ar
SFX BM ar ridadir ar
SFX BM ar ridada ar
SFX BM ar ridaku ar
SFX BM ar ridanmi ar
SFX BM ar ridanchi ar
SFX BM ar ridandir ar
SFX BM ar ridanda ar
SFX BM ar ridanku ar
SFX BM ar ridagimi ar
SFX BM ar ridagichi ar
SFX BM ar ridagidir ar
SFX BM ar ridagida ar
SFX BM ar ridagiku ar
SFX BM ar ridagidekmi ar
SFX BM ar ridagidekchi ar
SFX BM ar ridagidekdir ar
SFX BM ar ridagidekda ar
SFX BM ar ridagidekku ar
SFX BM ar rigami ar
SFX BM ar rigachi ar
SFX BM ar rigadir ar
SFX BM ar rigada ar
SFX BM ar rigaku ar
SFX BM ar rigachami ar
SFX BM ar rigachachi ar
SFX BM ar rigachadir ar
SFX BM ar rigachada ar
SFX BM ar rigachaku ar
SFX BM im mimnimi im
SFX BM im mimnichi im
SFX BM im mimnidir im
SFX BM im mimnida im
SFX BM im mimniku im
SFX BM im mimningmi im
SFX BM im mimningchi im
SFX BM im mimningdir im
SFX BM im mimningda im
SFX BM im mimningku im
SFX BM im mimdami im
SFX BM im mimdachi im
SFX BM im mimdadir im
SFX BM im mimdada im
SFX BM im mimdaku im
SFX BM im mimdanmi im
SFX BM im mimdanchi im
SFX BM im mimdandir im
SFX BM im mimdanda im
SFX BM im mimdanku im
SFX BM im mimdagimi im
SFX BM im mimdagichi im
SFX BM im mimdagidir im
SFX BM im mimdagida im
SFX BM im mimdagiku im
SFX BM im mimdagidekmi im
SFX BM im mimdagidekchi im
SFX BM im mimdagidekdir im
SFX BM im mimdagidekda im
SFX BM im mimdagidekku im
SFX BM im mimgami im
SFX BM im mimgachi im
SFX BM im mimgadir im
SFX BM im mimgada im
SFX BM im mimgaku im
SFX BM im mimgachami im
SFX BM im mimgachachi im
SFX BM im mimgachadir im
SFX BM im mimgachada im
SFX BM im mimgachaku im
SFX BM im mimiznimi im
SFX BM im mimiznichi im
SFX BM im mimiznidir im
SFX BM im mimiznida im
SFX BM im mimizniku im
SFX BM im mimizningmi im
SFX BM im mimizningchi im
SFX BM im mimizningdir im
SFX BM im mimizningda im
SFX BM im mimizningku im
SFX BM im mimizdami im
SFX BM im mimizdachi im
SFX BM im mimizdadir im
SFX BM im mimizdada im
SFX BM im mimizdaku im
SFX BM im mimizdanmi im
SFX BM im mimizdanchi im
SFX BM im mimizdandir im
SFX BM im mimizdanda im
SFX BM im mimizdanku im
SFX BM im mimizdagimi im
SFX BM im mimizdagichi im
SFX BM im mimizdagidir im
SFX BM im mimizdagida im
SFX BM im mimizdagiku im
SFX BM im mimizdagidekmi im
SFX BM im mimizdagidekchi im
SFX BM im mimizdagidekdir im
SFX BM im mimizdagidekda im
SFX BM im mimizdagidekku im
SFX BM im mimizgami im
SFX BM im mimizgachi im
SFX BM im mimizgadir im
SFX BM im mimizgada im
SFX BM im mimizgaku im
SFX BM im mimizgachami im
SFX BM im mimizgachachi im
SFX BM im mimizgachadir im
SFX BM im mimizgachada im
SFX BM im mimizgachaku im
SFX BM im mingnimi im
SFX BM im mingnichi im
SFX BM im mingnidir im
SFX BM im mingnida im
SFX BM im mingniku im
SFX BM im mingningmi im
SFX BM im mingningchi im
SFX BM im mingningdir im
SFX BM im mingningda im
SFX BM im mingningku im
SFX BM im mingdami im
SFX BM im mingdachi im
SFX BM im mingdadir im
SFX BM im mingdada im
SFX BM im mingdaku im
SFX BM im mingdanmi im
SFX BM im mingdanchi im
SFX BM im mingdandir im
SFX BM im mingdanda im
SFX BM im mingdanku im
SFX BM im mingdagimi im
SFX BM im mingdagichi im
SFX BM im mingdagidir im
SFX BM im mingdagida im
SFX BM im mingdagiku im
SFX BM im mingdagidekmi im
SFX BM im mingdagidekchi im
SFX BM im mingdagidekdir im
SFX BM im mingdagidekda im
SFX BM im mingdagidekku im
SFX BM im minggami im
SFX BM im minggachi im
SFX BM im minggadir im
SFX BM im minggada im
SFX BM im minggaku im
SFX BM im minggachami im
SFX BM im minggachachi im
SFX BM im minggachadir im
SFX BM im minggachada im
SFX BM im minggachaku im
SFX BM im mingiznimi im
SFX BM im mingiznichi im
SFX BM im mingiznidir im
SFX BM im mingiznida im
SFX BM im mingizniku im
SFX BM im mingizningmi im
SFX BM im mingizningchi im
SFX BM im mingizningdir im
SFX BM im mingizningda im
SFX BM im mingizningku im
SFX BM im mingizdami im
SFX BM im mingizdachi im
SFX BM im mingizdadir im
SFX BM im mingizdada im
SFX BM im mingizdaku im
SFX BM im mingizdanmi im
SFX BM im mingizdanchi im
SFX BM im mingizdandir im
SFX BM im mingizdanda im
SFX BM im mingizdanku im
SFX BM im mingizdagimi im
SFX BM im mingizdagichi im
SFX BM im mingizdagidir im
SFX BM im mingizdagida im
SFX BM im mingizdagiku im
SFX BM im mingizdagidekmi im
SFX BM im mingizdagidekchi im
SFX BM im mingizdagidekdir im
SFX BM im mingizdagidekda im
SFX BM im mingizdagidekku im
SFX BM im mingizgami im
SFX BM im mingizgachi im
SFX BM im mingizgadir im
SFX BM im mingizgada im
SFX BM im mingizgaku im
SFX BM im mingizgachami im
SFX BM im mingizgachachi im
SFX BM im mingizgachadir im
SFX BM im mingizgachada im
SFX BM im mingizgachaku im
SFX BM im minimi im
SFX BM im minichi im
SFX BM im minidir im
SFX BM im minida im
SFX BM im miniku im
SFX BM im miningmi im
SFX BM im miningchi im
SFX BM im miningdir im
SFX BM im miningda im
SFX BM im miningku im
SFX BM im midami im
SFX BM im midachi im
SFX BM im midadir im
SFX BM im midada im
SFX BM im midaku im
SFX BM im midanmi im
SFX BM im midanchi im
SFX BM im midandir im
SFX BM im midanda im
SFX BM im midanku im
SFX BM im midagimi im
SFX BM im midagichi im
SFX BM im midagidir im
SFX BM im midagida im
SFX BM im midagiku im
SFX BM im midagidekmi im
SFX BM im midagidekchi im
SFX BM im midagidekdir im
SFX BM im midagidekda im
SFX BM im midagidekku im
SFX BM im migami im
SFX BM im migachi im
SFX BM im migadir im
SFX BM im migada im
SFX BM im migaku im
SFX BM im migachami im
SFX BM im migachachi im
SFX BM im migachadir im
SFX BM im migachada im
SFX BM im migachaku im
SFX BM iz zimnimi iz
SFX BM iz zimnichi iz
SFX BM iz zimnidir iz
SFX BM iz zimnida iz
SFX BM iz zimniku iz
SFX BM iz zimningmi iz
SFX BM iz zimningchi iz
SFX BM iz zimningdir iz
SFX BM iz zimningda iz
SFX BM iz zimningku iz
SFX BM iz zimdami iz
SFX BM iz zimdachi iz
SFX BM iz zimdadir iz
SFX BM iz zimdada iz
SFX BM iz zimdaku iz
SFX BM iz zimdanmi iz
SFX BM iz zimdanchi iz
SFX BM iz zimdandir iz
SFX BM iz zimdanda iz
SFX BM iz zimdanku iz
SFX BM iz zimdagimi iz
SFX BM iz zimdagichi iz
SFX BM iz zimdagidir iz
SFX BM iz zimdagida iz
SFX BM iz zimdagiku iz
SFX BM iz zimdagidekmi iz
SFX BM iz zimdagidekchi iz
SFX BM iz zimdagidekdir iz
SFX BM iz zimdagidekda iz
SFX BM iz zimdagidekku iz
SFX BM iz zimgami iz
SFX BM iz zimgachi iz
SFX BM iz zimgadir iz
SFX BM iz zimgada iz
SFX BM iz zimgaku iz
SFX BM iz zimgachami iz
SFX BM iz zimgachachi iz
SFX BM iz zimgachadir iz
SFX BM iz zimgachada iz
SFX BM iz zimgachaku iz
SFX BM iz zimiznimi iz
SFX BM iz zimiznichi iz
SFX BM iz zimiznidir iz
SFX BM iz zimiznida iz
SFX BM iz zimizniku iz
SFX BM iz zimizningmi iz
SFX BM iz zimizningchi iz
SFX BM iz zimizningdir iz
SFX BM iz zimizningda iz
SFX BM iz zimizningku iz
SFX BM iz zimizdami iz
SFX BM iz zimizdachi iz
SFX BM iz zimizdadir iz
SFX BM iz zimizdada iz
SFX BM iz zimizdaku iz
SFX BM iz zimizdanmi iz
SFX BM iz zimizdanchi iz
SFX BM iz zimizdandir iz
SFX BM iz zimizdanda iz
SFX BM iz zimizdanku iz
SFX BM iz zimizdagimi iz
SFX BM iz zimizdagichi iz
SFX BM iz zimizdagidir iz
SFX BM iz zimizdagida iz
SFX BM iz zimizdagiku iz
SFX BM iz zimizdagidekmi iz
SFX BM iz zimizdagidekchi iz
SFX BM iz zimizdagidekdir iz
SFX BM iz zimizdagidekda iz
SFX BM iz zimizdagidekku iz
SFX BM iz zimizgami iz
SFX BM iz zimizgachi iz
SFX BM iz zimizgadir iz
SFX BM iz zimizgada iz
SFX BM iz zimizgaku iz
SFX BM iz zimizgachami iz
SFX BM iz zimizgachachi iz
SFX BM iz zimizgachadir iz
SFX BM iz zimizgachada iz
SFX BM iz zimizgachaku iz
SFX BM iz zingnimi iz
SFX BM iz zingnichi iz
SFX BM iz zingnidir iz
SFX BM iz zingnida iz
SFX BM iz zingniku iz
SFX BM iz zingningmi iz
SFX BM iz zingningchi iz
SFX BM iz zingningdir iz
SFX BM iz zingningda iz
SFX BM iz zingningku iz
SFX BM iz zingdami iz
SFX BM iz zingdachi iz
SFX BM iz zingdadir iz
SFX BM iz zingdada iz
SFX BM iz zingdaku iz
SFX BM iz zingdanmi iz
SFX BM iz zingdanchi iz
SFX BM iz zingdandir iz
SFX BM iz zingdanda iz
SFX BM iz zingdanku iz
SFX BM iz zingdagimi iz
SFX BM iz zingdagichi iz
SFX BM iz zingdagidir iz
SFX BM iz zingdagida iz
SFX BM iz zingdagiku iz
SFX BM iz zingdagidekmi iz
SFX BM iz zingdagidekchi iz
SFX BM iz zingdagidekdir iz
SFX BM iz zingdagidekda iz
SFX BM iz zingdagidekku iz
SFX BM iz zinggami iz
SFX BM iz zinggachi iz
SFX BM iz zinggadir iz
SFX BM iz zinggada iz
SFX BM iz zinggaku iz
SFX BM iz zinggachami iz
SFX BM iz zinggachachi iz
SFX BM iz zinggachadir iz
SFX BM iz zinggachada iz
SFX BM iz zinggachaku iz
SFX BM iz zingiznimi iz
SFX BM iz zingiznichi iz
SFX BM iz zingiznidir iz
SFX BM iz zingiznida iz
SFX BM iz zingizniku iz
SFX BM iz zingizningmi iz
SFX BM iz zingizningchi iz
SFX BM iz zingizningdir iz
SFX BM iz zingizningda iz
SFX BM iz zingizningku iz
SFX BM iz zingizdami iz
SFX BM iz zingizdachi iz
SFX BM iz zingizdadir iz
SFX BM iz zingizdada iz
SFX BM iz zingizdaku iz
SFX BM iz zingizdanmi iz
SFX BM iz zingizdanchi iz
SFX BM iz zingizdandir iz
SFX BM iz zingizdanda iz
SFX BM iz zingizdanku iz
SFX BM iz zingizdagimi iz
SFX BM iz zingizdagichi iz
SFX BM iz zingizdagidir iz
SFX BM iz zingizdagida iz
SFX BM iz zingizdagiku iz
SFX BM iz zingizdagidekmi iz
SFX BM iz zingizdagidekchi iz
SFX BM iz zingizdagidekdir iz
SFX BM iz zingizdagidekda iz
SFX BM iz zingizdagidekku iz
SFX BM iz zingizgami iz
SFX BM iz zingizgachi iz
SFX BM iz zingizgadir iz
SFX BM iz zingizgada iz
SFX BM iz zingizgaku iz
SFX BM iz zingizgachami iz
SFX BM iz zingizgachachi iz
SFX BM iz zingizgachadir iz
SFX BM iz zingizgachada iz
SFX BM iz zingizgachaku iz
SFX BM iz zinimi iz
SFX BM iz zinichi iz
SFX BM iz zinidir iz
SFX BM iz zinida iz
SFX BM iz ziniku iz
SFX BM iz ziningmi iz
SFX BM iz ziningchi iz
SFX BM iz ziningdir iz
SFX BM iz ziningda iz
SFX BM iz ziningku iz
SFX BM iz zidami iz
SFX BM iz zidachi iz
SFX BM iz zidadir iz
SFX BM iz zidada iz
SFX BM iz zidaku iz
SFX BM iz zidanmi iz
SFX BM iz zidanchi iz
SFX BM iz zidandir iz
SFX BM iz zidanda iz
SFX BM iz zidanku iz
SFX BM iz zidagimi iz
SFX BM iz zidagichi iz
SFX BM iz zidagidir iz
SFX BM iz zidagida iz
SFX BM iz zidagiku iz
SFX BM iz zidagidekmi iz
SFX BM iz zidagidekchi iz
SFX BM iz zidagidekdir iz
SFX BM iz zidagidekda iz
SFX BM iz zidagidekku iz
SFX BM iz zigami iz
SFX BM iz zigachi iz
SFX BM iz zigadir iz
SFX BM iz zigada iz
SFX BM iz zigaku iz
SFX BM iz zigachami iz
SFX BM iz zigachachi iz
SFX BM iz zigachadir iz
SFX BM iz zigachada iz
SFX BM iz zigachaku iz
SFX BM un nimnimi un
SFX BM un nimnichi un
SFX BM un nimnidir un
SFX BM un nimnida un
SFX BM un nimniku un
SFX BM un nimningmi un
SFX BM un nimningchi un
SFX BM un nimningdir un
SFX BM un nimningda un
SFX BM un nimningku un
SFX BM un nimdami un
SFX BM un nimdachi un
SFX BM un nimdadir un
SFX BM un nimdada un
SFX BM un nimdaku un
SFX BM un nimdanmi un
SFX BM un nimdanchi un
SFX BM un nimdandir un
SFX BM un nimdanda un
SFX BM un nimdanku un
SFX BM un nimdagimi un
SFX BM un nimdagichi un
SFX BM un nimdagidir un
SFX BM un nimdagida un
SFX BM un nimdagiku un
SFX BM un nimdagidekmi un
SFX BM un nimdagidekchi un
SFX BM un nimdagidekdir un
SFX BM un nimdagidekda un
SFX BM un nimdagidekku un
SFX BM un nimgami un
SFX BM un nimgachi un
SFX BM un nimgadir un
SFX BM un nimgada un
SFX BM un nimgaku un
SFX BM un nimgachami un
SFX BM un nimgachachi un
SFX BM un nimgachadir un
SFX BM un nimgachada un
SFX BM un nimgachaku un
SFX BM un nimiznimi un
SFX BM un nimiznichi un
SFX BM un nimiznidir un
SFX BM un nimiznida un
SFX BM un nimizniku un
SFX BM un nimizningmi un
SFX BM un nimizningchi un
SFX BM un nimizningdir un
SFX BM un nimizningda un
SFX BM un nimizningku un
SFX BM un nimizdami un
SFX BM un nimizdachi un
SFX BM un nimizdadir un
SFX BM un nimizdada un
SFX BM un nimizdaku un
SFX BM un nimizdanmi un
SFX BM un nimizdanchi un
SFX BM un nimizdandir un
SFX BM un nimizdanda un
SFX BM un nimizdanku un
SFX BM un nimizdagimi un
SFX BM un nimizdagichi un
SFX BM un nimizdagidir un
SFX BM un nimizdagida un
SFX BM un nimizdagiku un
SFX BM un nimizdagidekmi un
SFX BM un nimizdagidekchi un
SFX BM un nimizdagidekdir un
SFX BM un nimizdagidekda un
SFX BM un nimizdagidekku un
SFX BM un nimizgami un
SFX BM un nimizgachi un
SFX BM un nimizgadir un
SFX BM un nimizgada un
SFX BM un nimizgaku un
SFX BM un nimizgachami un
SFX BM un nimizgachachi un
SFX BM un nimizgachadir un
SFX BM un nimizgachada un
SFX BM un nimizgachaku un
SFX BM un ningnimi un
SFX BM un ningnichi un
SFX BM un ningnidir un
SFX BM un ningnida un
SFX BM un ningniku un
SFX BM un ningningmi un
SFX BM un ningningchi un
SFX BM un ningningdir un
SFX BM un ningningda un
SFX BM un ningningku un
SFX BM un ningdami un
SFX BM un ningdachi un
SFX BM un ningdadir un
SFX BM un ningdada un
SFX BM un ningdaku un
SFX BM un ningdanmi un
SFX BM un ningdanchi un
SFX BM un ningdandir un
SFX BM un ningdanda un
SFX BM un ningdanku un
SFX BM un ningdagimi un
SFX BM un ningdagichi un
SFX BM un ningdagidir un
SFX BM un ningdagida un
SFX BM un ningdagiku un
SFX BM un ningdagidekmi un
SFX BM un ningdagidekchi un
SFX BM un ningdagidekdir un
SFX BM un ningdagidekda un
SFX BM un ningdagidekku un
SFX BM un ninggami un
SFX BM un ninggachi un
SFX BM un ninggadir un
SFX BM un ninggada un
SFX BM un ninggaku un
SFX BM un ninggachami un
SFX BM un ninggachachi un
SFX BM un ninggachadir un
SFX BM un ninggachada un
SFX BM un ninggachaku un
SFX BM un ningiznimi un
SFX BM un ningiznichi un
SFX BM un ningiznidir un
SFX BM un ningiznida un
SFX BM un ningizniku un
SFX BM un ningizningmi un
SFX BM un ningizningchi un
SFX BM un ningizningdir un
SFX BM un ningizningda un
SFX BM un ningizningku un
SFX BM un ningizdami un
SFX BM un ningizdachi un
SFX BM un ningizdadir un
SFX BM un ningizdada un
SFX BM un ningizdaku un
SFX BM un ningizdanmi un
SFX BM un ningizdanchi un
SFX BM un ningizdandir un
SFX BM un ningizdanda un
SFX BM un ningizdanku un
SFX BM un ningizdagimi un
SFX BM un ningizdagichi un
SFX BM un ningizdagidir un
SFX BM un ningizdagida un
SFX BM un ningizdagiku un
SFX BM un ningizdagidekmi un
SFX BM un ningizdagidekchi un
SFX BM un ningizdagidekdir un
SFX BM un ningizdagidekda un
SFX BM un ningizdagidekku un
SFX BM un ningizgami un
SFX BM un ningizgachi un
SFX BM un ningizgadir un
SFX BM un ningizgada un
SFX BM un ningizgaku un
SFX BM un ningizgachami un
SFX BM un ningizgachachi un
SFX BM un ningizgachadir un
SFX BM un ningizgachada un
SFX BM un ningizgachaku un
SFX BM un ninimi un
SFX BM un ninichi un
SFX BM un ninidir un
SFX BM un ninida un
SFX BM un niniku un
SFX BM un niningmi un
SFX BM un niningchi un
SFX BM un niningdir un
SFX BM un niningda un
SFX BM un niningku un
SFX BM un nidami un
SFX BM un nidachi un
SFX BM un nidadir un
SFX BM un nidada un
SFX BM un nidaku un
SFX BM un nidanmi un
SFX BM un nidanchi un
SFX BM un nidandir un
SFX BM un nidanda un
SFX BM un nidanku un
SFX BM un nidagimi un
SFX BM un nidagichi un
SFX BM un nidagidir un
SFX BM un nidagida un
SFX BM un nidagiku un
SFX BM un nidagidekmi un
SFX BM un nidagidekchi un
SFX BM un nidagidekdir un
SFX BM un nidagidekda un
SFX BM un nidagidekku un
SFX BM un nigami un
SFX BM un nigachi un
SFX BM un nigadir un
SFX BM un nigada un
SFX BM un nigaku un
SFX BM un nigachami un
SFX BM un nigachachi un
SFX BM un nigachadir un
SFX BM un nigachada un
SFX BM un nigachaku un

# OT/OT.KICHRAYTMA : KCH:EG.1SHB:KL.TSH:YK
SFX BN Y 600
SFX BN 0 chamnimi .
SFX BN 0 chamnichi .
SFX BN 0 chamnidir .
SFX BN 0 chamnida .
SFX BN 0 chamniku .
SFX BN 0 chamningmi .
SFX BN 0 chamningchi .
SFX BN 0 chamningdir .
SFX BN 0 chamningda .
SFX BN 0 chamningku .
SFX BN 0 chamdami .
SFX BN 0 chamdachi .
SFX BN 0 chamdadir .
SFX BN 0 chamdada .
SFX BN 0 chamdaku .
SFX BN 0 chamdanmi .
SFX BN 0 chamdanchi .
SFX BN 0 chamdandir .
SFX BN 0 chamdanda .
SFX BN 0 chamdanku .
SFX BN 0 chamdagimi .
SFX BN 0 chamdagichi .
SFX BN 0 chamdagidir .
SFX BN 0 chamdagida .
SFX BN 0 chamdagiku .
SFX BN 0 chamdagidekmi .
SFX BN 0 chamdagidekchi .
SFX BN 0 chamdagidekdir .
SFX BN 0 chamdagidekda .
SFX BN 0 chamdagidekku .
SFX BN 0 chamgami .
SFX BN 0 chamgachi .
SFX BN 0 chamgadir .
SFX BN 0 chamgada .
SFX BN 0 chamgaku .
SFX BN 0 chamgachami .
SFX BN 0 chamgachachi .
SFX BN 0 chamgachadir .
SFX BN 0 chamgachada .
SFX BN 0 chamgachaku .
SFX BN 0 chamiznimi .
SFX BN 0 chamiznichi .
SFX BN 0 chamiznidir .
SFX BN 0 chamiznida .
SFX BN 0 chamizniku .
SFX BN 0 chamizningmi .
SFX BN 0 chamizningchi .
SFX BN 0 chamizningdir .
SFX BN 0 chamizningda .
SFX BN 0 chamizningku .
SFX BN 0 chamizdami .
SFX BN 0 chamizdachi .
SFX BN 0 chamizdadir .
SFX BN 0 chamizdada .
SFX BN 0 chamizdaku .
SFX BN 0 chamizdanmi .
SFX BN 0 chamizdanchi .
SFX BN 0 chamizdandir .
SFX BN 0 chamizdanda .
SFX BN 0 chamizdanku .
SFX BN 0 chamizdagimi .
SFX BN 0 chamizdagichi .
SFX BN 0 chamizdagidir .
SFX BN 0 chamizdagida .
SFX BN 0 chamizdagiku .
SFX BN 0 chamizdagidekmi .
SFX BN 0 chamizdagidekchi .
SFX BN 0 chamizdagidekdir .
SFX BN 0 chamizdagidekda .
SFX BN 0 chamizdagidekku .
SFX BN 0 chamizgami .
SFX BN 0 chamizgachi .
SFX BN 0 chamizgadir .
SFX BN 0 chamizgada .
SFX BN 0 chamizgaku .
SFX BN 0 chamizgachami .
SFX BN 0 chamizgachachi .
SFX BN 0 chamizgachadir .
SFX BN 0 chamizgachada .
SFX BN 0 chamizgachaku .
SFX BN 0 changnimi .
SFX BN 0 changnichi .
SFX BN 0 changnidir .
SFX BN 0 changnida .
SFX BN 0 changniku .
SFX BN 0 changningmi .
SFX BN 0 changningchi .
SFX BN 0 changningdir .
SFX BN 0 changningda .
SFX BN 0 changningku .
SFX BN 0 changdami .
SFX BN 0 changdachi .
SFX BN 0 changdadir .
SFX BN 0 changdada .
SFX BN 0 changdaku .
SFX BN 0 changdanmi .
SFX BN 0 changdanchi .
SFX BN 0 changdandir .
SFX BN 0 changdanda .
SFX BN 0 changdanku .
SFX BN 0 changdagimi .
SFX BN 0 changdagichi .
SFX BN 0 changdagidir .
SFX BN 0 changdagida .
SFX BN 0 changdagiku .
SFX BN 0 changdagidekmi .
SFX BN 0 changdagidekchi .
SFX BN 0 changdagidekdir .
SFX BN 0 changdagidekda .
SFX BN 0 changdagidekku .
SFX BN 0 changgami .
SFX BN 0 changgachi .
SFX BN 0 changgadir .
SFX BN 0 changgada .
SFX BN 0 changgaku .
SFX BN 0 changgachami .
SFX BN 0 changgachachi .
SFX BN 0 changgachadir .
SFX BN 0 changgachada .
SFX BN 0 changgachaku .
SFX BN 0 changiznimi .
SFX BN 0 changiznichi .
SFX BN 0 changiznidir .
SFX BN 0 changiznida .
SFX BN 0 changizniku .
SFX BN 0 changizningmi .
SFX BN 0 changizningchi .
SFX BN 0 changizningdir .
SFX BN 0 changizningda .
SFX BN 0 changizningku .
SFX BN 0 changizdami .
SFX BN 0 changizdachi .
SFX BN 0 changizdadir .
SFX BN 0 changizdada .
SFX BN 0 changizdaku .
SFX BN 0 changizdanmi .
SFX BN 0 changizdanchi .
SFX BN 0 changizdandir .
SFX BN 0 changizdanda .
SFX BN 0 changizdanku .
SFX BN 0 changizdagimi .
SFX BN 0 changizdagichi .
SFX BN 0 changizdagidir .
SFX BN 0 changizdagida .
SFX BN 0 changizdagiku .
SFX BN 0 changizdagidekmi .
SFX BN 0 changizdagidekchi .
SFX BN 0 changizdagidekdir .
SFX BN 0 changizdagidekda .
SFX BN 0 changizdagidekku .
SFX BN 0 changizgami .
SFX BN 0 changizgachi .
SFX BN 0 changizgadir .
SFX BN 0 changizgada .
SFX BN 0 changizgaku .
SFX BN 0 changizgachami .
SFX BN 0 changizgachachi .
SFX BN 0 changizgachadir .
SFX BN 0 changizgachada .
SFX BN 0 changizgachaku .
SFX BN 0 chasinimi .
SFX BN 0 chasinichi .
SFX BN 0 chasinidir .
SFX BN 0 chasinida .
SFX BN 0 chasiniku .
SFX BN 0 chasiningmi .
SFX BN 0 chasiningchi .
SFX BN 0 chasiningdir .
SFX BN 0 chasiningda .
SFX BN 0 chasiningku .
SFX BN 0 chasidami .
SFX BN 0 chasidachi .
SFX BN 0 chasidadir .
SFX BN 0 chasidada .
SFX BN 0 chasidaku .
SFX BN 0 chasidanmi .
SFX BN 0 chasidanchi .
SFX BN 0 chasidandir .
SFX BN 0 chasidanda .
SFX BN 0 chasidanku .
SFX BN 0 chasidagimi .
SFX BN 0 chasidagichi .
SFX BN 0 chasidagidir .
SFX BN 0 chasidagida .
SFX BN 0 chasidagiku .
SFX BN 0 chasidagidekmi .
SFX BN 0 chasidagidekchi .
SFX BN 0 chasidagidekdir .
SFX BN 0 chasidagidekda .
SFX BN 0 chasidagidekku .
SFX BN 0 chasigami .
SFX BN 0 chasigachi .
SFX BN 0 chasigadir .
SFX BN 0 chasigada .
SFX BN 0 chasigaku .
SFX BN 0 chasigachami .
SFX BN 0 chasigachachi .
SFX BN 0 chasigachadir .
SFX BN 0 chasigachada .
SFX BN 0 chasigachaku .
SFX BN 0 degimnimi .
SFX BN 0 degimnichi .
SFX BN 0 degimnidir .
SFX BN 0 degimnida .
SFX BN 0 degimniku .
SFX BN 0 degimningmi .
SFX BN 0 degimningchi .
SFX BN 0 degimningdir .
SFX BN 0 degimningda .
SFX BN 0 degimningku .
SFX BN 0 degimdami .
SFX BN 0 degimdachi .
SFX BN 0 degimdadir .
SFX BN 0 degimdada .
SFX BN 0 degimdaku .
SFX BN 0 degimdanmi .
SFX BN 0 degimdanchi .
SFX BN 0 degimdandir .
SFX BN 0 degimdanda .
SFX BN 0 degimdanku .
SFX BN 0 degimdagimi .
SFX BN 0 degimdagichi .
SFX BN 0 degimdagidir .
SFX BN 0 degimdagida .
SFX BN 0 degimdagiku .
SFX BN 0 degimdagidekmi .
SFX BN 0 degimdagidekchi .
SFX BN 0 degimdagidekdir .
SFX BN 0 degimdagidekda .
SFX BN 0 degimdagidekku .
SFX BN 0 degimgami .
SFX BN 0 degimgachi .
SFX BN 0 degimgadir .
SFX BN 0 degimgada .
SFX BN 0 degimgaku .
SFX BN 0 degimgachami .
SFX BN 0 degimgachachi .
SFX BN 0 degimgachadir .
SFX BN 0 degimgachada .
SFX BN 0 degimgachaku .
SFX BN 0 degimiznimi .
SFX BN 0 degimiznichi .
SFX BN 0 degimiznidir .
SFX BN 0 degimiznida .
SFX BN 0 degimizniku .
SFX BN 0 degimizningmi .
SFX BN 0 degimizningchi .
SFX BN 0 degimizningdir .
SFX BN 0 degimizningda .
SFX BN 0 degimizningku .
SFX BN 0 degimizdami .
SFX BN 0 degimizdachi .
SFX BN 0 degimizdadir .
SFX BN 0 degimizdada .
SFX BN 0 degimizdaku .
SFX BN 0 degimizdanmi .
SFX BN 0 degimizdanchi .
SFX BN 0 degimizdandir .
SFX BN 0 degimizdanda .
SFX BN 0 degimizdanku .
SFX BN 0 degimizdagimi .
SFX BN 0 degimizdagichi .
SFX BN 0 degimizdagidir .
SFX BN 0 degimizdagida .
SFX BN 0 degimizdagiku .
SFX BN 0 degimizdagidekmi .
SFX BN 0 degimizdagidekchi .
SFX BN 0 degimizdagidekdir .
SFX BN 0 degimizdagidekda .
SFX BN 0 degimizdagidekku .
SFX BN 0 degimizgami .
SFX BN 0 degimizgachi .
SFX BN 0 degimizgadir .
SFX BN 0 degimizgada .
SFX BN 0 degimizgaku .
SFX BN 0 degimizgachami .
SFX BN 0 degimizgachachi .
SFX BN 0 degimizgachadir .
SFX BN 0 degimizgachada .
SFX BN 0 degimizgachaku .
SFX BN 0 degingnimi .
SFX BN 0 degingnichi .
SFX BN 0 degingnidir .
SFX BN 0 degingnida .
SFX BN 0 degingniku .
SFX BN 0 degingningmi .
SFX BN 0 degingningchi .
SFX BN 0 degingningdir .
SFX BN 0 degingningda .
SFX BN 0 degingningku .
SFX BN 0 degingdami .
SFX BN 0 degingdachi .
SFX BN 0 degingdadir .
SFX BN 0 degingdada .
SFX BN 0 degingdaku .
SFX BN 0 degingdanmi .
SFX BN 0 degingdanchi .
SFX BN 0 degingdandir .
SFX BN 0 degingdanda .
SFX BN 0 degingdanku .
SFX BN 0 degingdagimi .
SFX BN 0 degingdagichi .
SFX BN 0 degingdagidir .
SFX BN 0 degingdagida .
SFX BN 0 degingdagiku .
SFX BN 0 degingdagidekmi .
SFX BN 0 degingdagidekchi .
SFX BN 0 degingdagidekdir .
SFX BN 0 degingdagidekda .
SFX BN 0 degingdagidekku .
SFX BN 0 deginggami .
SFX BN 0 deginggachi .
SFX BN 0 deginggadir .
SFX BN 0 deginggada .
SFX BN 0 deginggaku .
SFX BN 0 deginggachami .
SFX BN 0 deginggachachi .
SFX BN 0 deginggachadir .
SFX BN 0 deginggachada .
SFX BN 0 deginggachaku .
SFX BN 0 degingiznimi .
SFX BN 0 degingiznichi .
SFX BN 0 degingiznidir .
SFX BN 0 degingiznida .
SFX BN 0 degingizniku .
SFX BN 0 degingizningmi .
SFX BN 0 degingizningchi .
SFX BN 0 degingizningdir .
SFX BN 0 degingizningda .
SFX BN 0 degingizningku .
SFX BN 0 degingizdami .
SFX BN 0 degingizdachi .
SFX BN 0 degingizdadir .
SFX BN 0 degingizdada .
SFX BN 0 degingizdaku .
SFX BN 0 degingizdanmi .
SFX BN 0 degingizdanchi .
SFX BN 0 degingizdandir .
SFX BN 0 degingizdanda .
SFX BN 0 degingizdanku .
SFX BN 0 degingizdagimi .
SFX BN 0 degingizdagichi .
SFX BN 0 degingizdagidir .
SFX BN 0 degingizdagida .
SFX BN 0 degingizdagiku .
SFX BN 0 degingizdagidekmi .
SFX BN 0 degingizdagidekchi .
SFX BN 0 degingizdagidekdir .
SFX BN 0 degingizdagidekda .
SFX BN 0 degingizdagidekku .
SFX BN 0 degingizgami .
SFX BN 0 degingizgachi .
SFX BN 0 degingizgadir .
SFX BN 0 degingizgada .
SFX BN 0 degingizgaku .
SFX BN 0 degingizgachami .
SFX BN 0 degingizgachachi .
SFX BN 0 degingizgachadir .
SFX BN 0 degingizgachada .
SFX BN 0 degingizgachaku .
SFX BN 0 deginimi .
SFX BN 0 deginichi .
SFX BN 0 deginidir .
SFX BN 0 deginida .
SFX BN 0 deginiku .
SFX BN 0 deginingmi .
SFX BN 0 deginingchi .
SFX BN 0 deginingdir .
SFX BN 0 deginingda .
SFX BN 0 deginingku .
SFX BN 0 degidami .
SFX BN 0 degidachi .
SFX BN 0 degidadir .
SFX BN 0 degidada .
SFX BN 0 degidaku .
SFX BN 0 degidanmi .
SFX BN 0 degidanchi .
SFX BN 0 degidandir .
SFX BN 0 degidanda .
SFX BN 0 degidanku .
SFX BN 0 degidagimi .
SFX BN 0 degidagichi .
SFX BN 0 degidagidir .
SFX BN 0 degidagida .
SFX BN 0 degidagiku .
SFX BN 0 degidagidekmi .
SFX BN 0 degidagidekchi .
SFX BN 0 degidagidekdir .
SFX BN 0 degidagidekda .
SFX BN 0 degidagidekku .
SFX BN 0 degigami .
SFX BN 0 degigachi .
SFX BN 0 degigadir .
SFX BN 0 degigada .
SFX BN 0 degigaku .
SFX BN 0 degigachami .
SFX BN 0 degigachachi .
SFX BN 0 degigachadir .
SFX BN 0 degigachada .
SFX BN 0 degigachaku .
SFX BN 0 simonimnimi .
SFX BN 0 simonimnichi .
SFX BN 0 simonimnidir .
SFX BN 0 simonimnida .
SFX BN 0 simonimniku .
SFX BN 0 simonimningmi .
SFX BN 0 simonimningchi .
SFX BN 0 simonimningdir .
SFX BN 0 simonimningda .
SFX BN 0 simonimningku .
SFX BN 0 simonimdami .
SFX BN 0 simonimdachi .
SFX BN 0 simonimdadir .
SFX BN 0 simonimdada .
SFX BN 0 simonimdaku .
SFX BN 0 simonimdanmi .
SFX BN 0 simonimdanchi .
SFX BN 0 simonimdandir .
SFX BN 0 simonimdanda .
SFX BN 0 simonimdanku .
SFX BN 0 simonimdagimi .
SFX BN 0 simonimdagichi .
SFX BN 0 simonimdagidir .
SFX BN 0 simonimdagida .
SFX BN 0 simonimdagiku .
SFX BN 0 simonimdagidekmi .
SFX BN 0 simonimdagidekchi .
SFX BN 0 simonimdagidekdir .
SFX BN 0 simonimdagidekda .
SFX BN 0 simonimdagidekku .
SFX BN 0 simonimgami .
SFX BN 0 simonimgachi .
SFX BN 0 simonimgadir .
SFX BN 0 simonimgada .
SFX BN 0 simonimgaku .
SFX BN 0 simonimgachami .
SFX BN 0 simonimgachachi .
SFX BN 0 simonimgachadir .
SFX BN 0 simonimgachada .
SFX BN 0 simonimgachaku .
SFX BN 0 simonimiznimi .
SFX BN 0 simonimiznichi .
SFX BN 0 simonimiznidir .
SFX BN 0 simonimiznida .
SFX BN 0 simonimizniku .
SFX BN 0 simonimizningmi .
SFX BN 0 simonimizningchi .
SFX BN 0 simonimizningdir .
SFX BN 0 simonimizningda .
SFX BN 0 simonimizningku .
SFX BN 0 simonimizdami .
SFX BN 0 simonimizdachi .
SFX BN 0 simonimizdadir .
SFX BN 0 simonimizdada .
SFX BN 0 simonimizdaku .
SFX BN 0 simonimizdanmi .
SFX BN 0 simonimizdanchi .
SFX BN 0 simonimizdandir .
SFX BN 0 simonimizdanda .
SFX BN 0 simonimizdanku .
SFX BN 0 simonimizdagimi .
SFX BN 0 simonimizdagichi .
SFX BN 0 simonimizdagidir .
SFX BN 0 simonimizdagida .
SFX BN 0 simonimizdagiku .
SFX BN 0 simonimizdagidekmi .
SFX BN 0 simonimizdagidekchi .
SFX BN 0 simonimizdagidekdir .
SFX BN 0 simonimizdagidekda .
SFX BN 0 simonimizdagidekku .
SFX BN 0 simonimizgami .
SFX BN 0 simonimizgachi .
SFX BN 0 simonimizgadir .
SFX BN 0 simonimizgada .
SFX BN 0 simonimizgaku .
SFX BN 0 simonimizgachami .
SFX BN 0 simonimizgachachi .
SFX BN 0 simonimizgachadir .
SFX BN 0 simonimizgachada .
SFX BN 0 simonimizgachaku .
SFX BN 0 simoningnimi .
SFX BN 0 simoningnichi .
SFX BN 0 simoningnidir .
SFX BN 0 simoningnida .
SFX BN 0 simoningniku .
SFX BN 0 simoningningmi .
SFX BN 0 simoningningchi .
SFX BN 0 simoningningdir .
SFX BN 0 simoningningda .
SFX BN 0 simoningningku .
SFX BN 0 simoningdami .
SFX BN 0 simoningdachi .
SFX BN 0 simoningdadir .
SFX BN 0 simoningdada .
SFX BN 0 simoningdaku .
SFX BN 0 simoningdanmi .
SFX BN 0 simoningdanchi .
SFX BN 0 simoningdandir .
SFX BN 0 simoningdanda .
SFX BN 0 simoningdanku .
SFX BN 0 simoningdagimi .
SFX BN 0 simoningdagichi .
SFX BN 0 simoningdagidir .
SFX BN 0 simoningdagida .
SFX BN 0 simoningdagiku .
SFX BN 0 simoningdagidekmi .
SFX BN 0 simoningdagidekchi .
SFX BN 0 simoningdagidekdir .
SFX BN 0 simoningdagidekda .
SFX BN 0 simoningdagidekku .
SFX BN 0 simoninggami .
SFX BN 0 simoninggachi .
SFX BN 0 simoninggadir .
SFX BN 0 simoninggada .
SFX BN 0 simoninggaku .
SFX BN 0 simoninggachami .
SFX BN 0 simoninggachachi .
SFX BN 0 simoninggachadir .
SFX BN 0 simoninggachada .
SFX BN 0 simoninggachaku .
SFX BN 0 simoningiznimi .
SFX BN 0 simoningiznichi .
SFX BN 0 simoningiznidir .
SFX BN 0 simoningiznida .
SFX BN 0 simoningizniku .
SFX BN 0 simoningizningmi .
SFX BN 0 simoningizningchi .
SFX BN 0 simoningizningdir .
SFX BN 0 simoningizningda .
SFX BN 0 simoningizningku .
SFX BN 0 simoningizdami .
SFX BN 0 simoningizdachi .
SFX BN 0 simoningizdadir .
SFX BN 0 simoningizdada .
SFX BN 0 simoningizdaku .
SFX BN 0 simoningizdanmi .
SFX BN 0 simoningizdanchi .
SFX BN 0 simoningizdandir .
SFX BN 0 simoningizdanda .
SFX BN 0 simoningizdanku .
SFX BN 0 simoningizdagimi .
SFX BN 0 simoningizdagichi .
SFX BN 0 simoningizdagidir .
SFX BN 0 simoningizdagida .
SFX BN 0 simoningizdagiku .
SFX BN 0 simoningizdagidekmi .
SFX BN 0 simoningizdagidekchi .
SFX BN 0 simoningizdagidekdir .
SFX BN 0 simoningizdagidekda .
SFX BN 0 simoningizdagidekku .
SFX BN 0 simoningizgami .
SFX BN 0 simoningizgachi .
SFX BN 0 simoningizgadir .
SFX BN 0 simoningizgada .
SFX BN 0 simoningizgaku .
SFX BN 0 simoningizgachami .
SFX BN 0 simoningizgachachi .
SFX BN 0 simoningizgachadir .
SFX BN 0 simoningizgachada .
SFX BN 0 simoningizgachaku .
SFX BN 0 simoninimi .
SFX BN 0 simoninichi .
SFX BN 0 simoninidir .
SFX BN 0 simoninida .
SFX BN 0 simoniniku .
SFX BN 0 simoniningmi .
SFX BN 0 simoniningchi .
SFX BN 0 simoniningdir .
SFX BN 0 simoniningda .
SFX BN 0 simoniningku .
SFX BN 0 simonidami .
SFX BN 0 simonidachi .
SFX BN 0 simonidadir .
SFX BN 0 simonidada .
SFX BN 0 simonidaku .
SFX BN 0 simonidanmi .
SFX BN 0 simonidanchi .
SFX BN 0 simonidandir .
SFX BN 0 simonidanda .
SFX BN 0 simonidanku .
SFX BN 0 simonidagimi .
SFX BN 0 simonidagichi .
SFX BN 0 simonidagidir .
SFX BN 0 simonidagida .
SFX BN 0 simonidagiku .
SFX BN 0 simonidagidekmi .
SFX BN 0 simonidagidekchi .
SFX BN 0 simonidagidekdir .
SFX BN 0 simonidagidekda .
SFX BN 0 simonidagidekku .
SFX BN 0 simonigami .
SFX BN 0 simonigachi .
SFX BN 0 simonigadir .
SFX BN 0 simonigada .
SFX BN 0 simonigaku .
SFX BN 0 simonigachami .
SFX BN 0 simonigachachi .
SFX BN 0 simonigachadir .
SFX BN 0 simonigachada .
SFX BN 0 simonigachaku .

# OT/OT.KO'PLIK : K:EG.1SHB:KL.TSH:YK
SFX BO Y 200
SFX BO 0 larimnimi .
SFX BO 0 larimnichi .
SFX BO 0 larimnidir .
SFX BO 0 larimnida .
SFX BO 0 larimniku .
SFX BO 0 larimningmi .
SFX BO 0 larimningchi .
SFX BO 0 larimningdir .
SFX BO 0 larimningda .
SFX BO 0 larimningku .
SFX BO 0 larimdami .
SFX BO 0 larimdachi .
SFX BO 0 larimdadir .
SFX BO 0 larimdada .
SFX BO 0 larimdaku .
SFX BO 0 larimdanmi .
SFX BO 0 larimdanchi .
SFX BO 0 larimdandir .
SFX BO 0 larimdanda .
SFX BO 0 larimdanku .
SFX BO 0 larimdagimi .
SFX BO 0 larimdagichi .
SFX BO 0 larimdagidir .
SFX BO 0 larimdagida .
SFX BO 0 larimdagiku .
SFX BO 0 larimdagidekmi .
SFX BO 0 larimdagidekchi .
SFX BO 0 larimdagidekdir .
SFX BO 0 larimdagidekda .
SFX BO 0 larimdagidekku .
SFX BO 0 larimgami .
SFX BO 0 larimgachi .
SFX BO 0 larimgadir .
SFX BO 0 larimgada .
SFX BO 0 larimgaku .
SFX BO 0 larimgachami .
SFX BO 0 larimgachachi .
SFX BO 0 larimgachadir .
SFX BO 0 larimgachada .
SFX BO 0 larimgachaku .
SFX BO 0 larimiznimi .
SFX BO 0 larimiznichi .
SFX BO 0 larimiznidir .
SFX BO 0 larimiznida .
SFX BO 0 larimizniku .
SFX BO 0 larimizningmi .
SFX BO 0 larimizningchi .
SFX BO 0 larimizningdir .
SFX BO 0 larimizningda .
SFX BO 0 larimizningku .
SFX BO 0 larimizdami .
SFX BO 0 larimizdachi .
SFX BO 0 larimizdadir .
SFX BO 0 larimizdada .
SFX BO 0 larimizdaku .
SFX BO 0 larimizdanmi .
SFX BO 0 larimizdanchi .
SFX BO 0 larimizdandir .
SFX BO 0 larimizdanda .
SFX BO 0 larimizdanku .
SFX BO 0 larimizdagimi .
SFX BO 0 larimizdagichi .
SFX BO 0 larimizdagidir .
SFX BO 0 larimizdagida .
SFX BO 0 larimizdagiku .
SFX BO 0 larimizdagidekmi .
SFX BO 0 larimizdagidekchi .
SFX BO 0 larimizdagidekdir .
SFX BO 0 larimizdagidekda .
SFX BO 0 larimizdagidekku .
SFX BO 0 larimizgami .
SFX BO 0 larimizgachi .
SFX BO 0 larimizgadir .
SFX BO 0 larimizgada .
SFX BO 0 larimizgaku .
SFX BO 0 larimizgachami .
SFX BO 0 larimizgachachi .
SFX BO 0 larimizgachadir .
SFX BO 0 larimizgachada .
SFX BO 0 larimizgachaku .
SFX BO 0 laringnimi .
SFX BO 0 laringnichi .
SFX BO 0 laringnidir .
SFX BO 0 laringnida .
SFX BO 0 laringniku .
SFX BO 0 laringningmi .
SFX BO 0 laringningchi .
SFX BO 0 laringningdir .
SFX BO 0 laringningda .
SFX BO 0 laringningku .
SFX BO 0 laringdami .
SFX BO 0 laringdachi .
SFX BO 0 laringdadir .
SFX BO 0 laringdada .
SFX BO 0 laringdaku .
SFX BO 0 laringdanmi .
SFX BO 0 laringdanchi .
SFX BO 0 laringdandir .
SFX BO 0 laringdanda .
SFX BO 0 laringdanku .
SFX BO 0 laringdagimi .
SFX BO 0 laringdagichi .
SFX BO 0 laringdagidir .
SFX BO 0 laringdagida .
SFX BO 0 laringdagiku .
SFX BO 0 laringdagidekmi .
SFX BO 0 laringdagidekchi .
SFX BO 0 laringdagidekdir .
SFX BO 0 laringdagidekda .
SFX BO 0 laringdagidekku .
SFX BO 0 laringgami .
SFX BO 0 laringgachi .
SFX BO 0 laringgadir .
SFX BO 0 laringgada .
SFX BO 0 laringgaku .
SFX BO 0 laringgachami .
SFX BO 0 laringgachachi .
SFX BO 0 laringgachadir .
SFX BO 0 laringgachada .
SFX BO 0 laringgachaku .
SFX BO 0 laringiznimi .
SFX BO 0 laringiznichi .
SFX BO 0 laringiznidir .
SFX BO 0 laringiznida .
SFX BO 0 laringizniku .
SFX BO 0 laringizningmi .
SFX BO 0 laringizningchi .
SFX BO 0 laringizningdir .
SFX BO 0 laringizningda .
SFX BO 0 laringizningku .
SFX BO 0 laringizdami .
SFX BO 0 laringizdachi .
SFX BO 0 laringizdadir .
SFX BO 0 laringizdada .
SFX BO 0 laringizdaku .
SFX BO 0 laringizdanmi .
SFX BO 0 laringizdanchi .
SFX BO 0 laringizdandir .
SFX BO 0 laringizdanda .
SFX BO 0 laringizdanku .
SFX BO 0 laringizdagimi .
SFX BO 0 laringizdagichi .
SFX BO 0 laringizdagidir .
SFX BO 0 laringizdagida .
SFX BO 0 laringizdagiku .
SFX BO 0 laringizdagidekmi .
SFX BO 0 laringizdagidekchi .
SFX BO 0 laringizdagidekdir .
SFX BO 0 laringizdagidekda .
SFX BO 0 laringizdagidekku .
SFX BO 0 laringizgami .
SFX BO 0 laringizgachi .
SFX BO 0 laringizgadir .
SFX BO 0 laringizgada .
SFX BO 0 laringizgaku .
SFX BO 0 laringizgachami .
SFX BO 0 laringizgachachi .
SFX BO 0 laringizgachadir .
SFX BO 0 laringizgachada .
SFX BO 0 laringizgachaku .
SFX BO 0 larinimi .
SFX BO 0 larinichi .
SFX BO 0 larinidir .
SFX BO 0 larinida .
SFX BO 0 lariniku .
SFX BO 0 lariningmi .
SFX BO 0 lariningchi .
SFX BO 0 lariningdir .
SFX BO 0 lariningda .
SFX BO 0 lariningku .
SFX BO 0 laridami .
SFX BO 0 laridachi .
SFX BO 0 laridadir .
SFX BO 0 laridada .
SFX BO 0 laridaku .
SFX BO 0 laridanmi .
SFX BO 0 laridanchi .
SFX BO 0 laridandir .
SFX BO 0 laridanda .
SFX BO 0 laridanku .
SFX BO 0 laridagimi .
SFX BO 0 laridagichi .
SFX BO 0 laridagidir .
SFX BO 0 laridagida .
SFX BO 0 laridagiku .
SFX BO 0 laridagidekmi .
SFX BO 0 laridagidekchi .
SFX BO 0 laridagidekdir .
SFX BO 0 laridagidekda .
SFX BO 0 laridagidekku .
SFX BO 0 larigami .
SFX BO 0 larigachi .
SFX BO 0 larigadir .
SFX BO 0 larigada .
SFX BO 0 larigaku .
SFX BO 0 larigachami .
SFX BO 0 larigachachi .
SFX BO 0 larigachadir .
SFX BO 0 larigachada .
SFX BO 0 larigachaku .

# OT/OT.KICHRAYTMA : KCH:K:EG.1SHB:KL.TSH:YK
SFX BP Y 600
SFX BP 0 chalarimnimi .
SFX BP 0 chalarimnichi .
SFX BP 0 chalarimnidir .
SFX BP 0 chalarimnida .
SFX BP 0 chalarimniku .
SFX BP 0 chalarimningmi .
SFX BP 0 chalarimningchi .
SFX BP 0 chalarimningdir .
SFX BP 0 chalarimningda .
SFX BP 0 chalarimningku .
SFX BP 0 chalarimdami .
SFX BP 0 chalarimdachi .
SFX BP 0 chalarimdadir .
SFX BP 0 chalarimdada .
SFX BP 0 chalarimdaku .
SFX BP 0 chalarimdanmi .
SFX BP 0 chalarimdanchi .
SFX BP 0 chalarimdandir .
SFX BP 0 chalarimdanda .
SFX BP 0 chalarimdanku .
SFX BP 0 chalarimdagimi .
SFX BP 0 chalarimdagichi .
SFX BP 0 chalarimdagidir .
SFX BP 0 chalarimdagida .
SFX BP 0 chalarimdagiku .
SFX BP 0 chalarimdagidekmi .
SFX BP 0 chalarimdagidekchi .
SFX BP 0 chalarimdagidekdir .
SFX BP 0 chalarimdagidekda .
SFX BP 0 chalarimdagidekku .
SFX BP 0 chalarimgami .
SFX BP 0 chalarimgachi .
SFX BP 0 chalarimgadir .
SFX BP 0 chalarimgada .
SFX BP 0 chalarimgaku .
SFX BP 0 chalarimgachami .
SFX BP 0 chalarimgachachi .
SFX BP 0 chalarimgachadir .
SFX BP 0 chalarimgachada .
SFX BP 0 chalarimgachaku .
SFX BP 0 chalarimiznimi .
SFX BP 0 chalarimiznichi .
SFX BP 0 chalarimiznidir .
SFX BP 0 chalarimiznida .
SFX BP 0 chalarimizniku .
SFX BP 0 chalarimizningmi .
SFX BP 0 chalarimizningchi .
SFX BP 0 chalarimizningdir .
SFX BP 0 chalarimizningda .
SFX BP 0 chalarimizningku .
SFX BP 0 chalarimizdami .
SFX BP 0 chalarimizdachi .
SFX BP 0 chalarimizdadir .
SFX BP 0 chalarimizdada .
SFX BP 0 chalarimizdaku .
SFX BP 0 chalarimizdanmi .
SFX BP 0 chalarimizdanchi .
SFX BP 0 chalarimizdandir .
SFX BP 0 chalarimizdanda .
SFX BP 0 chalarimizdanku .
SFX BP 0 chalarimizdagimi .
SFX BP 0 chalarimizdagichi .
SFX BP 0 chalarimizdagidir .
SFX BP 0 chalarimizdagida .
SFX BP 0 chalarimizdagiku .
SFX BP 0 chalarimizdagidekmi .
SFX BP 0 chalarimizdagidekchi .
SFX BP 0 chalarimizdagidekdir .
SFX BP 0 chalarimizdagidekda .
SFX BP 0 chalarimizdagidekku .
SFX BP 0 chalarimizgami .
SFX BP 0 chalarimizgachi .
SFX BP 0 chalarimizgadir .
SFX BP 0 chalarimizgada .
SFX BP 0 chalarimizgaku .
SFX BP 0 chalarimizgachami .
SFX BP 0 chalarimizgachachi .
SFX BP 0 chalarimizgachadir .
SFX BP 0 chalarimizgachada .
SFX BP 0 chalarimizgachaku .
SFX BP 0 chalaringnimi .
SFX BP 0 chalaringnichi .
SFX BP 0 chalaringnidir .
SFX BP 0 chalaringnida .
SFX BP 0 chalaringniku .
SFX BP 0 chalaringningmi .
SFX BP 0 chalaringningchi .
SFX BP 0 chalaringningdir .
SFX BP 0 chalaringningda .
SFX BP 0 chalaringningku .
SFX BP 0 chalaringdami .
SFX BP 0 chalaringdachi .
SFX BP 0 chalaringdadir .
SFX BP 0 chalaringdada .
SFX BP 0 chalaringdaku .
SFX BP 0 chalaringdanmi .
SFX BP 0 chalaringdanchi .
SFX BP 0 chalaringdandir .
SFX BP 0 chalaringdanda .
SFX BP 0 chalaringdanku .
SFX BP 0 chalaringdagimi .
SFX BP 0 chalaringdagichi .
SFX BP 0 chalaringdagidir .
SFX BP 0 chalaringdagida .
SFX BP 0 chalaringdagiku .
SFX BP 0 chalaringdagidekmi .
SFX BP 0 chalaringdagidekchi .
SFX BP 0 chalaringdagidekdir .
SFX BP 0 chalaringdagidekda .
SFX BP 0 chalaringdagidekku .
SFX BP 0 chalaringgami .
SFX BP 0 chalaringgachi .
SFX BP 0 chalaringgadir .
SFX BP 0 chalaringgada .
SFX BP 0 chalaringgaku .
SFX BP 0 chalaringgachami .
SFX BP 0 chalaringgachachi .
SFX BP 0 chalaringgachadir .
SFX BP 0 chalaringgachada .
SFX BP 0 chalaringgachaku .
SFX BP 0 chalaringiznimi .
SFX BP 0 chalaringiznichi .
SFX BP 0 chalaringiznidir .
SFX BP 0 chalaringiznida .
SFX BP 0 chalaringizniku .
SFX BP 0 chalaringizningmi .
SFX BP 0 chalaringizningchi .
SFX BP 0 chalaringizningdir .
SFX BP 0 chalaringizningda .
SFX BP 0 chalaringizningku .
SFX BP 0 chalaringizdami .
SFX BP 0 chalaringizdachi .
SFX BP 0 chalaringizdadir .
SFX BP 0 chalaringizdada .
SFX BP 0 chalaringizdaku .
SFX BP 0 chalaringizdanmi .
SFX BP 0 chalaringizdanchi .
SFX BP 0 chalaringizdandir .
SFX BP 0 chalaringizdanda .
SFX BP 0 chalaringizdanku .
SFX BP 0 chalaringizdagimi .
SFX BP 0 chalaringizdagichi .
SFX BP 0 chalaringizdagidir .
SFX BP 0 chalaringizdagida .
SFX BP 0 chalaringizdagiku .
SFX BP 0 chalaringizdagidekmi .
SFX BP 0 chalaringizdagidekchi .
SFX BP 0 chalaringizdagidekdir .
SFX BP 0 chalaringizdagidekda .
SFX BP 0 chalaringizdagidekku .
SFX BP 0 chalaringizgami .
SFX BP 0 chalaringizgachi .
SFX BP 0 chalaringizgadir .
SFX BP 0 chalaringizgada .
SFX BP 0 chalaringizgaku .
SFX BP 0 chalaringizgachami .
SFX BP 0 chalaringizgachachi .
SFX BP 0 chalaringizgachadir .
SFX BP 0 chalaringizgachada .
SFX BP 0 chalaringizgachaku .
SFX BP 0 chalarinimi .
SFX BP 0 chalarinichi .
SFX BP 0 chalarinidir .
SFX BP 0 chalarinida .
SFX BP 0 chalariniku .
SFX BP 0 chalariningmi .
SFX BP 0 chalariningchi .
SFX BP 0 chalariningdir .
SFX BP 0 chalariningda .
SFX BP 0 chalariningku .
SFX BP 0 chalaridami .
SFX BP 0 chalaridachi .
SFX BP 0 chalaridadir .
SFX BP 0 chalaridada .
SFX BP 0 chalaridaku .
SFX BP 0 chalaridanmi .
SFX BP 0 chalaridanchi .
SFX BP 0 chalaridandir .
SFX BP 0 chalaridanda .
SFX BP 0 chalaridanku .
SFX BP 0 chalaridagimi .
SFX BP 0 chalaridagichi .
SFX BP 0 chalaridagidir .
SFX BP 0 chalaridagida .
SFX BP 0 chalaridagiku .
SFX BP 0 chalaridagidekmi .
SFX BP 0 chalaridagidekchi .
SFX BP 0 chalaridagidekdir .
SFX BP 0 chalaridagidekda .
SFX BP 0 chalaridagidekku .
SFX BP 0 chalarigami .
SFX BP 0 chalarigachi .
SFX BP 0 chalarigadir .
SFX BP 0 chalarigada .
SFX BP 0 chalarigaku .
SFX BP 0 chalarigachami .
SFX BP 0 chalarigachachi .
SFX BP 0 chalarigachadir .
SFX BP 0 chalarigachada .
SFX BP 0 chalarigachaku .
SFX BP 0 deklarimnimi .
SFX BP 0 deklarimnichi .
SFX BP 0 deklarimnidir .
SFX BP 0 deklarimnida .
SFX BP 0 deklarimniku .
SFX BP 0 deklarimningmi .
SFX BP 0 deklarimningchi .
SFX BP 0 deklarimningdir .
SFX BP 0 deklarimningda .
SFX BP 0 deklarimningku .
SFX BP 0 deklarimdami .
SFX BP 0 deklarimdachi .
SFX BP 0 deklarimdadir .
SFX BP 0 deklarimdada .
SFX BP 0 deklarimdaku .
SFX BP 0 deklarimdanmi .
SFX BP 0 deklarimdanchi .
SFX BP 0 deklarimdandir .
SFX BP 0 deklarimdanda .
SFX BP 0 deklarimdanku .
SFX BP 0 deklarimdagimi .
SFX BP 0 deklarimdagichi .
SFX BP 0 deklarimdagidir .
SFX BP 0 deklarimdagida .
SFX BP 0 deklarimdagiku .
SFX BP 0 deklarimdagidekmi .
SFX BP 0 deklarimdagidekchi .
SFX BP 0 deklarimdagidekdir .
SFX BP 0 deklarimdagidekda .
SFX BP 0 deklarimdagidekku .
SFX BP 0 deklarimgami .
SFX BP 0 deklarimgachi .
SFX BP 0 deklarimgadir .
SFX BP 0 deklarimgada .
SFX BP 0 deklarimgaku .
SFX BP 0 deklarimgachami .
SFX BP 0 deklarimgachachi .
SFX BP 0 deklarimgachadir .
SFX BP 0 deklarimgachada .
SFX BP 0 deklarimgachaku .
SFX BP 0 deklarimiznimi .
SFX BP 0 deklarimiznichi .
SFX BP 0 deklarimiznidir .
SFX BP 0 deklarimiznida .
SFX BP 0 deklarimizniku .
SFX BP 0 deklarimizningmi .
SFX BP 0 deklarimizningchi .
SFX BP 0 deklarimizningdir .
SFX BP 0 deklarimizningda .
SFX BP 0 deklarimizningku .
SFX BP 0 deklarimizdami .
SFX BP 0 deklarimizdachi .
SFX BP 0 deklarimizdadir .
SFX BP 0 deklarimizdada .
SFX BP 0 deklarimizdaku .
SFX BP 0 deklarimizdanmi .
SFX BP 0 deklarimizdanchi .
SFX BP 0 deklarimizdandir .
SFX BP 0 deklarimizdanda .
SFX BP 0 deklarimizdanku .
SFX BP 0 deklarimizdagimi .
SFX BP 0 deklarimizdagichi .
SFX BP 0 deklarimizdagidir .
SFX BP 0 deklarimizdagida .
SFX BP 0 deklarimizdagiku .
SFX BP 0 deklarimizdagidekmi .
SFX BP 0 deklarimizdagidekchi .
SFX BP 0 deklarimizdagidekdir .
SFX BP 0 deklarimizdagidekda .
SFX BP 0 deklarimizdagidekku .
SFX BP 0 deklarimizgami .
SFX BP 0 deklarimizgachi .
SFX BP 0 deklarimizgadir .
SFX BP 0 deklarimizgada .
SFX BP 0 deklarimizgaku .
SFX BP 0 deklarimizgachami .
SFX BP 0 deklarimizgachachi .
SFX BP 0 deklarimizgachadir .
SFX BP 0 deklarimizgachada .
SFX BP 0 deklarimizgachaku .
SFX BP 0 deklaringnimi .
SFX BP 0 deklaringnichi .
SFX BP 0 deklaringnidir .
SFX BP 0 deklaringnida .
SFX BP 0 deklaringniku .
SFX BP 0 deklaringningmi .
SFX BP 0 deklaringningchi .
SFX BP 0 deklaringningdir .
SFX BP 0 deklaringningda .
SFX BP 0 deklaringningku .
SFX BP 0 deklaringdami .
SFX BP 0 deklaringdachi .
SFX BP 0 deklaringdadir .
SFX BP 0 deklaringdada .
SFX BP 0 deklaringdaku .
SFX BP 0 deklaringdanmi .
SFX BP 0 deklaringdanchi .
SFX BP 0 deklaringdandir .
SFX BP 0 deklaringdanda .
SFX BP 0 deklaringdanku .
SFX BP 0 deklaringdagimi .
SFX BP 0 deklaringdagichi .
SFX BP 0 deklaringdagidir .
SFX BP 0 deklaringdagida .
SFX BP 0 deklaringdagiku .
SFX BP 0 deklaringdagidekmi .
SFX BP 0 deklaringdagidekchi .
SFX BP 0 deklaringdagidekdir .
SFX BP 0 deklaringdagidekda .
SFX BP 0 deklaringdagidekku .
SFX BP 0 deklaringgami .
SFX BP 0 deklaringgachi .
SFX BP 0 deklaringgadir .
SFX BP 0 deklaringgada .
SFX BP 0 deklaringgaku .
SFX BP 0 deklaringgachami .
SFX BP 0 deklaringgachachi .
SFX BP 0 deklaringgachadir .
SFX BP 0 deklaringgachada .
SFX BP 0 deklaringgachaku .
SFX BP 0 deklaringiznimi .
SFX BP 0 deklaringiznichi .
SFX BP 0 deklaringiznidir .
SFX BP 0 deklaringiznida .
SFX BP 0 deklaringizniku .
SFX BP 0 deklaringizningmi .
SFX BP 0 deklaringizningchi .
SFX BP 0 deklaringizningdir .
SFX BP 0 deklaringizningda .
SFX BP 0 deklaringizningku .
SFX BP 0 deklaringizdami .
SFX BP 0 deklaringizdachi .
SFX BP 0 deklaringizdadir .
SFX BP 0 deklaringizdada .
SFX BP 0 deklaringizdaku .
SFX BP 0 deklaringizdanmi .
SFX BP 0 deklaringizdanchi .
SFX BP 0 deklaringizdandir .
SFX BP 0 deklaringizdanda .
SFX BP 0 deklaringizdanku .
SFX BP 0 deklaringizdagimi .
SFX BP 0 deklaringizdagichi .
SFX BP 0 deklaringizdagidir .
SFX BP 0 deklaringizdagida .
SFX BP 0 deklaringizdagiku .
SFX BP 0 deklaringizdagidekmi .
SFX BP 0 deklaringizdagidekchi .
SFX BP 0 deklaringizdagidekdir .
SFX BP 0 deklaringizdagidekda .
SFX BP 0 deklaringizdagidekku .
SFX BP 0 deklaringizgami .
SFX BP 0 deklaringizgachi .
SFX BP 0 deklaringizgadir .
SFX BP 0 deklaringizgada .
SFX BP 0 deklaringizgaku .
SFX BP 0 deklaringizgachami .
SFX BP 0 deklaringizgachachi .
SFX BP 0 deklaringizgachadir .
SFX BP 0 deklaringizgachada .
SFX BP 0 deklaringizgachaku .
SFX BP 0 deklarinimi .
SFX BP 0 deklarinichi .
SFX BP 0 deklarinidir .
SFX BP 0 deklarinida .
SFX BP 0 deklariniku .
SFX BP 0 deklariningmi .
SFX BP 0 deklariningchi .
SFX BP 0 deklariningdir .
SFX BP 0 deklariningda .
SFX BP 0 deklariningku .
SFX BP 0 deklaridami .
SFX BP 0 deklaridachi .
SFX BP 0 deklaridadir .
SFX BP 0 deklaridada .
SFX BP 0 deklaridaku .
SFX BP 0 deklaridanmi .
SFX BP 0 deklaridanchi .
SFX BP 0 deklaridandir .
SFX BP 0 deklaridanda .
SFX BP 0 deklaridanku .
SFX BP 0 deklaridagimi .
SFX BP 0 deklaridagichi .
SFX BP 0 deklaridagidir .
SFX BP 0 deklaridagida .
SFX BP 0 deklaridagiku .
SFX BP 0 deklaridagidekmi .
SFX BP 0 deklaridagidekchi .
SFX BP 0 deklaridagidekdir .
SFX BP 0 deklaridagidekda .
SFX BP 0 deklaridagidekku .
SFX BP 0 deklarigami .
SFX BP 0 deklarigachi .
SFX BP 0 deklarigadir .
SFX BP 0 deklarigada .
SFX BP 0 deklarigaku .
SFX BP 0 deklarigachami .
SFX BP 0 deklarigachachi .
SFX BP 0 deklarigachadir .
SFX BP 0 deklarigachada .
SFX BP 0 deklarigachaku .
SFX BP 0 simonlarimnimi .
SFX BP 0 simonlarimnichi .
SFX BP 0 simonlarimnidir .
SFX BP 0 simonlarimnida .
SFX BP 0 simonlarimniku .
SFX BP 0 simonlarimningmi .
SFX BP 0 simonlarimningchi .
SFX BP 0 simonlarimningdir .
SFX BP 0 simonlarimningda .
SFX BP 0 simonlarimningku .
SFX BP 0 simonlarimdami .
SFX BP 0 simonlarimdachi .
SFX BP 0 simonlarimdadir .
SFX BP 0 simonlarimdada .
SFX BP 0 simonlarimdaku .
SFX BP 0 simonlarimdanmi .
SFX BP 0 simonlarimdanchi .
SFX BP 0 simonlarimdandir .
SFX BP 0 simonlarimdanda .
SFX BP 0 simonlarimdanku .
SFX BP 0 simonlarimdagimi .
SFX BP 0 simonlarimdagichi .
SFX BP 0 simonlarimdagidir .
SFX BP 0 simonlarimdagida .
SFX BP 0 simonlarimdagiku .
SFX BP 0 simonlarimdagidekmi .
SFX BP 0 simonlarimdagidekchi .
SFX BP 0 simonlarimdagidekdir .
SFX BP 0 simonlarimdagidekda .
SFX BP 0 simonlarimdagidekku .
SFX BP 0 simonlarimgami .
SFX BP 0 simonlarimgachi .
SFX BP 0 simonlarimgadir .
SFX BP 0 simonlarimgada .
SFX BP 0 simonlarimgaku .
SFX BP 0 simonlarimgachami .
SFX BP 0 simonlarimgachachi .
SFX BP 0 simonlarimgachadir .
SFX BP 0 simonlarimgachada .
SFX BP 0 simonlarimgachaku .
SFX BP 0 simonlarimiznimi .
SFX BP 0 simonlarimiznichi .
SFX BP 0 simonlarimiznidir .
SFX BP 0 simonlarimiznida .
SFX BP 0 simonlarimizniku .
SFX BP 0 simonlarimizningmi .
SFX BP 0 simonlarimizningchi .
SFX BP 0 simonlarimizningdir .
SFX BP 0 simonlarimizningda .
SFX BP 0 simonlarimizningku .
SFX BP 0 simonlarimizdami .
SFX BP 0 simonlarimizdachi .
SFX BP 0 simonlarimizdadir .
SFX BP 0 simonlarimizdada .
SFX BP 0 simonlarimizdaku .
SFX BP 0 simonlarimizdanmi .
SFX BP 0 simonlarimizdanchi .
SFX BP 0 simonlarimizdandir .
SFX BP 0 simonlarimizdanda .
SFX BP 0 simonlarimizdanku .
SFX BP 0 simonlarimizdagimi .
SFX BP 0 simonlarimizdagichi .
SFX BP 0 simonlarimizdagidir .
SFX BP 0 simonlarimizdagida .
SFX BP 0 simonlarimizdagiku .
SFX BP 0 simonlarimizdagidekmi .
SFX BP 0 simonlarimizdagidekchi .
SFX BP 0 simonlarimizdagidekdir .
SFX BP 0 simonlarimizdagidekda .
SFX BP 0 simonlarimizdagidekku .
SFX BP 0 simonlarimizgami .
SFX BP 0 simonlarimizgachi .
SFX BP 0 simonlarimizgadir .
SFX BP 0 simonlarimizgada .
SFX BP 0 simonlarimizgaku .
SFX BP 0 simonlarimizgachami .
SFX BP 0 simonlarimizgachachi .
SFX BP 0 simonlarimizgachadir .
SFX BP 0 simonlarimizgachada .
SFX BP 0 simonlarimizgachaku .
SFX BP 0 simonlaringnimi .
SFX BP 0 simonlaringnichi .
SFX BP 0 simonlaringnidir .
SFX BP 0 simonlaringnida .
SFX BP 0 simonlaringniku .
SFX BP 0 simonlaringningmi .
SFX BP 0 simonlaringningchi .
SFX BP 0 simonlaringningdir .
SFX BP 0 simonlaringningda .
SFX BP 0 simonlaringningku .
SFX BP 0 simonlaringdami .
SFX BP 0 simonlaringdachi .
SFX BP 0 simonlaringdadir .
SFX BP 0 simonlaringdada .
SFX BP 0 simonlaringdaku .
SFX BP 0 simonlaringdanmi .
SFX BP 0 simonlaringdanchi .
SFX BP 0 simonlaringdandir .
SFX BP 0 simonlaringdanda .
SFX BP 0 simonlaringdanku .
SFX BP 0 simonlaringdagimi .
SFX BP 0 simonlaringdagichi .
SFX BP 0 simonlaringdagidir .
SFX BP 0 simonlaringdagida .
SFX BP 0 simonlaringdagiku .
SFX BP 0 simonlaringdagidekmi .
SFX BP 0 simonlaringdagidekchi .
SFX BP 0 simonlaringdagidekdir .
SFX BP 0 simonlaringdagidekda .
SFX BP 0 simonlaringdagidekku .
SFX BP 0 simonlaringgami .
SFX BP 0 simonlaringgachi .
SFX BP 0 simonlaringgadir .
SFX BP 0 simonlaringgada .
SFX BP 0 simonlaringgaku .
SFX BP 0 simonlaringgachami .
SFX BP 0 simonlaringgachachi .
SFX BP 0 simonlaringgachadir .
SFX BP 0 simonlaringgachada .
SFX BP 0 simonlaringgachaku .
SFX BP 0 simonlaringiznimi .
SFX BP 0 simonlaringiznichi .
SFX BP 0 simonlaringiznidir .
SFX BP 0 simonlaringiznida .
SFX BP 0 simonlaringizniku .
SFX BP 0 simonlaringizningmi .
SFX BP 0 simonlaringizningchi .
SFX BP 0 simonlaringizningdir .
SFX BP 0 simonlaringizningda .
SFX BP 0 simonlaringizningku .
SFX BP 0 simonlaringizdami .
SFX BP 0 simonlaringizdachi .
SFX BP 0 simonlaringizdadir .
SFX BP 0 simonlaringizdada .
SFX BP 0 simonlaringizdaku .
SFX BP 0 simonlaringizdanmi .
SFX BP 0 simonlaringizdanchi .
SFX BP 0 simonlaringizdandir .
SFX BP 0 simonlaringizdanda .
SFX BP 0 simonlaringizdanku .
SFX BP 0 simonlaringizdagimi .
SFX BP 0 simonlaringizdagichi .
SFX BP 0 simonlaringizdagidir .
SFX BP 0 simonlaringizdagida .
SFX BP 0 simonlaringizdagiku .
SFX BP 0 simonlaringizdagidekmi .
SFX BP 0 simonlaringizdagidekchi .
SFX BP 0 simonlaringizdagidekdir .
SFX BP 0 simonlaringizdagidekda .
SFX BP 0 simonlaringizdagidekku .
SFX BP 0 simonlaringizgami .
SFX BP 0 simonlaringizgachi .
SFX BP 0 simonlaringizgadir .
SFX BP 0 simonlaringizgada .
SFX BP 0 simonlaringizgaku .
SFX BP 0 simonlaringizgachami .
SFX BP 0 simonlaringizgachachi .
SFX BP 0 simonlaringizgachadir .
SFX BP 0 simonlaringizgachada .
SFX BP 0 simonlaringizgachaku .
SFX BP 0 simonlarinimi .
SFX BP 0 simonlarinichi .
SFX BP 0 simonlarinidir .
SFX BP 0 simonlarinida .
SFX BP 0 simonlariniku .
SFX BP 0 simonlariningmi .
SFX BP 0 simonlariningchi .
SFX BP 0 simonlariningdir .
SFX BP 0 simonlariningda .
SFX BP 0 simonlariningku .
SFX BP 0 simonlaridami .
SFX BP 0 simonlaridachi .
SFX BP 0 simonlaridadir .
SFX BP 0 simonlaridada .
SFX BP 0 simonlaridaku .
SFX BP 0 simonlaridanmi .
SFX BP 0 simonlaridanchi .
SFX BP 0 simonlaridandir .
SFX BP 0 simonlaridanda .
SFX BP 0 simonlaridanku .
SFX BP 0 simonlaridagimi .
SFX BP 0 simonlaridagichi .
SFX BP 0 simonlaridagidir .
SFX BP 0 simonlaridagida .
SFX BP 0 simonlaridagiku .
SFX BP 0 simonlaridagidekmi .
SFX BP 0 simonlaridagidekchi .
SFX BP 0 simonlaridagidekdir .
SFX BP 0 simonlaridagidekda .
SFX BP 0 simonlaridagidekku .
SFX BP 0 simonlarigami .
SFX BP 0 simonlarigachi .
SFX BP 0 simonlarigadir .
SFX BP 0 simonlarigada .
SFX BP 0 simonlarigaku .
SFX BP 0 simonlarigachami .
SFX BP 0 simonlarigachachi .
SFX BP 0 simonlarigachadir .
SFX BP 0 simonlarigachada .
SFX BP 0 simonlarigachaku .

# OT/OT.SIFAT : SF
SFX BQ Y 1
SFX BQ 0 li .

# OT/OT.KICHRAYTMA : KCH:SF
SFX BR Y 3
SFX BR 0 chali .
SFX BR 0 dekli .
SFX BR 0 simonli .

# OT/OT.SIFAT : SF:K
SFX BS Y 1
SFX BS 0 lilar .

# OT/OT.KICHRAYTMA : KCH:SF:K
SFX BT Y 3
SFX BT 0 chalilar .
SFX BT 0 deklilar .
SFX BT 0 simonlilar .

# OT/OT.SIFAT : SF:YK
SFX BU Y 5
SFX BU 0 limi .
SFX BU 0 lichi .
SFX BU 0 lidir .
SFX BU 0 lida .
SFX BU 0 liku .

# OT/OT.KICHRAYTMA : KCH:SF:YK
SFX BV Y 15
SFX BV 0 chalimi .
SFX BV 0 chalichi .
SFX BV 0 chalidir .
SFX BV 0 chalida .
SFX BV 0 chaliku .
SFX BV 0 deklimi .
SFX BV 0 deklichi .
SFX BV 0 deklidir .
SFX BV 0 deklida .
SFX BV 0 dekliku .
SFX BV 0 simonlimi .
SFX BV 0 simonlichi .
SFX BV 0 simonlidir .
SFX BV 0 simonlida .
SFX BV 0 simonliku .

# OT/OT.SIFAT : SF:K:YK
SFX BW Y 5
SFX BW 0 lilarmi .
SFX BW 0 lilarchi .
SFX BW 0 lilardir .
SFX BW 0 lilarda .
SFX BW 0 lilarku .

# OT/OT.KICHRAYTMA : KCH:SF:K:YK
SFX BX Y 15
SFX BX 0 chalilarmi .
SFX BX 0 chalilarchi .
SFX BX 0 chalilardir .
SFX BX 0 chalilarda .
SFX BX 0 chalilarku .
SFX BX 0 deklilarmi .
SFX BX 0 deklilarchi .
SFX BX 0 deklilardir .
SFX BX 0 deklilarda .
SFX BX 0 deklilarku .
SFX BX 0 simonlilarmi .
SFX BX 0 simonlilarchi .
SFX BX 0 simonlilardir .
SFX BX 0 simonlilarda .
SFX BX 0 simonlilarku .

# OT/OT.SHAXS : SHS.1SHB
SFX BY Y 8
SFX BY 0 man .
SFX BY 0 miz .
SFX BY 0 san .
SFX BY 0 siz .
SFX BY 0 sanlar .
SFX BY 0 sizlar .
SFX BY 0 dir .
SFX BY 0 dirlar .

# OT/OT.KO'PLIK : K:SHS.1SHB
SFX BZ Y 8
SFX BZ 0 larman .
SFX BZ 0 larmiz .
SFX BZ 0 larsan .
SFX BZ 0 larsiz .
SFX BZ 0 larsanlar .
SFX BZ 0 larsizlar .
SFX BZ 0 lardir .
SFX BZ 0 lardirlar .

# OT/OT.SHAXS : SHS.1SHB:YK
SFX Ba Y 40
SFX Ba 0 manmi .
SFX Ba 0 manchi .
SFX Ba 0 mandir .
SFX Ba 0 manda .
SFX Ba 0 manku .
SFX Ba 0 mizmi .
SFX Ba 0 mizchi .
SFX Ba 0 mizdir .
SFX Ba 0 mizda .
SFX Ba 0 mizku .
SFX Ba 0 sanmi .
SFX Ba 0 sanchi .
SFX Ba 0 sandir .
SFX Ba 0 sanda .
SFX Ba 0 sanku .
SFX Ba 0 sizmi .
SFX Ba 0 sizchi .
SFX Ba 0 sizdir .
SFX Ba 0 sizda .
SFX Ba 0 sizku .
SFX Ba 0 sanlarmi .
SFX Ba 0 sanlarchi .
SFX Ba 0 sanlardir .
SFX Ba 0 sanlarda .
SFX Ba 0 sanlarku .
SFX Ba 0 sizlarmi .
SFX Ba 0 sizlarchi .
SFX Ba 0 sizlardir .
SFX Ba 0 sizlarda .
SFX Ba 0 sizlarku .
SFX Ba 0 dirmi .
SFX Ba 0 dirchi .
SFX Ba 0 dirdir .
SFX Ba 0 dirda .
SFX Ba 0 dirku .
SFX Ba 0 dirlarmi .
SFX Ba 0 dirlarchi .
SFX Ba 0 dirlardir .
SFX Ba 0 dirlarda .
SFX Ba 0 dirlarku .

# OT/OT.KO'PLIK : K:SHS.1SHB:YK
SFX Bb Y 40
SFX Bb 0 larmanmi .
SFX Bb 0 larmanchi .
SFX Bb 0 larmandir .
SFX Bb 0 larmanda .
SFX Bb 0 larmanku .
SFX Bb 0 larmizmi .
SFX Bb 0 larmizchi .
SFX Bb 0 larmizdir .
SFX Bb 0 larmizda .
SFX Bb 0 larmizku .
SFX Bb 0 larsanmi .
SFX Bb 0 larsanchi .
SFX Bb 0 larsandir .
SFX Bb 0 larsanda .
SFX Bb 0 larsanku .
SFX Bb 0 larsizmi .
SFX Bb 0 larsizchi .
SFX Bb 0 larsizdir .
SFX Bb 0 larsizda .
SFX Bb 0 larsizku .
SFX Bb 0 larsanlarmi .
SFX Bb 0 larsanlarchi .
SFX Bb 0 larsanlardir .
SFX Bb 0 larsanlarda .
SFX Bb 0 larsanlarku .
SFX Bb 0 larsizlarmi .
SFX Bb 0 larsizlarchi .
SFX Bb 0 larsizlardir .
SFX Bb 0 larsizlarda .
SFX Bb 0 larsizlarku .
SFX Bb 0 lardirmi .
SFX Bb 0 lardirchi .
SFX Bb 0 lardirdir .
SFX Bb 0 lardirda .
SFX Bb 0 lardirku .
SFX Bb 0 lardirlarmi .
SFX Bb 0 lardirlarchi .
SFX Bb 0 lardirlardir .
SFX Bb 0 lardirlarda .
SFX Bb 0 lardirlarku .

# OT/OT.YUKLAMA.GT : YK-GT.1SHB
SFX Bc Y 16
SFX Bc 0 mikanman .
SFX Bc 0 mikanmiz .
SFX Bc 0 mikansan .
SFX Bc 0 mikansiz .
SFX Bc 0 mikansanlar .
SFX Bc 0 mikansizlar .
SFX Bc 0 mikan .
SFX Bc 0 mikanlar .
SFX Bc 0 midim .
SFX Bc 0 midik .
SFX Bc 0 miding .
SFX Bc 0 midinglar .
SFX Bc 0 midingiz .
SFX Bc 0 midingizlar .
SFX Bc 0 midi .
SFX Bc 0 midilar .

# OT/OT.KO'PLIK : K:YK-GT.1SHB
SFX Bd Y 16
SFX Bd 0 larmikanman .
SFX Bd 0 larmikanmiz .
SFX Bd 0 larmikansan .
SFX Bd 0 larmikansiz .
SFX Bd 0 larmikansanlar .
SFX Bd 0 larmikansizlar .
SFX Bd 0 larmikan .
SFX Bd 0 larmikanlar .
SFX Bd 0 larmidim .
SFX Bd 0 larmidik .
SFX Bd 0 larmiding .
SFX Bd 0 larmidinglar .
SFX Bd 0 larmidingiz .
SFX Bd 0 larmidingizlar .
SFX Bd 0 larmidi .
SFX Bd 0 larmidilar .

# OT/OT.EGALIK : EG.1SHB:YK-GT.1SHB
SFX Be Y 400
SFX Be q g‘immikanman q
SFX Be q g‘immikanmiz q
SFX Be q g‘immikansan q
SFX Be q g‘immikansiz q
SFX Be q g‘immikansanlar q
SFX Be q g‘immikansizlar q
SFX Be q g‘immikan q
SFX Be q g‘immikanlar q
SFX Be q g‘immidim q
SFX Be q g‘immidik q
SFX Be q g‘immiding q
SFX Be q g‘immidinglar q
SFX Be q g‘immidingiz q
SFX Be q g‘immidingizlar q
SFX Be q g‘immidi q
SFX Be q g‘immidilar q
SFX Be q g‘imizmikanman q
SFX Be q g‘imizmikanmiz q
SFX Be q g‘imizmikansan q
SFX Be q g‘imizmikansiz q
SFX Be q g‘imizmikansanlar q
SFX Be q g‘imizmikansizlar q
SFX Be q g‘imizmikan q
SFX Be q g‘imizmikanlar q
SFX Be q g‘imizmidim q
SFX Be q g‘imizmidik q
SFX Be q g‘imizmiding q
SFX Be q g‘imizmidinglar q
SFX Be q g‘imizmidingiz q
SFX Be q g‘imizmidingizlar q
SFX Be q g‘imizmidi q
SFX Be q g‘imizmidilar q
SFX Be q g‘ingmikanman q
SFX Be q g‘ingmikanmiz q
SFX Be q g‘ingmikansan q
SFX Be q g‘ingmikansiz q
SFX Be q g‘ingmikansanlar q
SFX Be q g‘ingmikansizlar q
SFX Be q g‘ingmikan q
SFX Be q g‘ingmikanlar q
SFX Be q g‘ingmidim q
SFX Be q g‘ingmidik q
SFX Be q g‘ingmiding q
SFX Be q g‘ingmidinglar q
SFX Be q g‘ingmidingiz q
SFX Be q g‘ingmidingizlar q
SFX Be q g‘ingmidi q
SFX Be q g‘ingmidilar q
SFX Be q g‘ingizmikanman q
SFX Be q g‘ingizmikanmiz q
SFX Be q g‘ingizmikansan q
SFX Be q g‘ingizmikansiz q
SFX Be q g‘ingizmikansanlar q
SFX Be q g‘ingizmikansizlar q
SFX Be q g‘ingizmikan q
SFX Be q g‘ingizmikanlar q
SFX Be q g‘ingizmidim q
SFX Be q g‘ingizmidik q
SFX Be q g‘ingizmiding q
SFX Be q g‘ingizmidinglar q
SFX Be q g‘ingizmidingiz q
SFX Be q g‘ingizmidingizlar q
SFX Be q g‘ingizmidi q
SFX Be q g‘ingizmidilar q
SFX Be q g‘imikanman q
SFX Be q g‘imikanmiz q
SFX Be q g‘imikansan q
SFX Be q g‘imikansiz q
SFX Be q g‘imikansanlar q
SFX Be q g‘imikansizlar q
SFX Be q g‘imikan q
SFX Be q g‘imikanlar q
SFX Be q g‘imidim q
SFX Be q g‘imidik q
SFX Be q g‘imiding q
SFX Be q g‘imidinglar q
SFX Be q g‘imidingiz q
SFX Be q g‘imidingizlar q
SFX Be q g‘imidi q
SFX Be q g‘imidilar q
SFX Be k gimmikanman k
SFX Be k gimmikanmiz k
SFX Be k gimmikansan k
SFX Be k gimmikansiz k
SFX Be k gimmikansanlar k
SFX Be k gimmikansizlar k
SFX Be k gimmikan k
SFX Be k gimmikanlar k
SFX Be k gimmidim k
SFX Be k gimmidik k
SFX Be k gimmiding k
SFX Be k gimmidinglar k
SFX Be k gimmidingiz k
SFX Be k gimmidingizlar k
SFX Be k gimmidi k
SFX Be k gimmidilar k
SFX Be k gimizmikanman k
SFX Be k gimizmikanmiz k
SFX Be k gimizmikansan k
SFX Be k gimizmikansiz k
SFX Be k gimizmikansanlar k
SFX Be k gimizmikansizlar k
SFX Be k gimizmikan k
SFX Be k gimizmikanlar k
SFX Be k gimizmidim k
SFX Be k gimizmidik k
SFX Be k gimizmiding k
SFX Be k gimizmidinglar k
SFX Be k gimizmidingiz k
SFX Be k gimizmidingizlar k
SFX Be k gimizmidi k
SFX Be k gimizmidilar k
SFX Be k gingmikanman k
SFX Be k gingmikanmiz k
SFX Be k gingmikansan k
SFX Be k gingmikansiz k
SFX Be k gingmikansanlar k
SFX Be k gingmikansizlar k
SFX Be k gingmikan k
SFX Be k gingmikanlar k
SFX Be k gingmidim k
SFX Be k gingmidik k
SFX Be k gingmiding k
SFX Be k gingmidinglar k
SFX Be k gingmidingiz k
SFX Be k gingmidingizlar k
SFX Be k gingmidi k
SFX Be k gingmidilar k
SFX Be k gingizmikanman k
SFX Be k gingizmikanmiz k
SFX Be k gingizmikansan k
SFX Be k gingizmikansiz k
SFX Be k gingizmikansanlar k
SFX Be k gingizmikansizlar k
SFX Be k gingizmikan k
SFX Be k gingizmikanlar k
SFX Be k gingizmidim k
SFX Be k gingizmidik k
SFX Be k gingizmiding k
SFX Be k gingizmidinglar k
SFX Be k gingizmidingiz k
SFX Be k gingizmidingizlar k
SFX Be k gingizmidi k
SFX Be k gingizmidilar k
SFX Be k gimikanman k
SFX Be k gimikanmiz k
SFX Be k gimikansan k
SFX Be k gimikansiz k
SFX Be k gimikansanlar k
SFX Be k gimikansizlar k
SFX Be k gimikan k
SFX Be k gimikanlar k
SFX Be k gimidim k
SFX Be k gimidik k
SFX Be k gimiding k
SFX Be k gimidinglar k
SFX Be k gimidingiz k
SFX Be k gimidingizlar k
SFX Be k gimidi k
SFX Be k gimidilar k
SFX Be 0 mmikanman [ai]
SFX Be 0 mmikanmiz [ai]
SFX Be 0 mmikansan [ai]
SFX Be 0 mmikansiz [ai]
SFX Be 0 mmikansanlar [ai]
SFX Be 0 mmikansizlar [ai]
SFX Be 0 mmikan [ai]
SFX Be 0 mmikanlar [ai]
SFX Be 0 mmidim [ai]
SFX Be 0 mmidik [ai]
SFX Be 0 mmiding [ai]
SFX Be 0 mmidinglar [ai]
SFX Be 0 mmidingiz [ai]
SFX Be 0 mmidingizlar [ai]
SFX Be 0 mmidi [ai]
SFX Be 0 mmidilar [ai]
SFX Be 0 mizmikanman [ai]
SFX Be 0 mizmikanmiz [ai]
SFX Be 0 mizmikansan [ai]
SFX Be 0 mizmikansiz [ai]
SFX Be 0 mizmikansanlar [ai]
SFX Be 0 mizmikansizlar [ai]
SFX Be 0 mizmikan [ai]
SFX Be 0 mizmikanlar [ai]
SFX Be 0 mizmidim [ai]
SFX Be 0 mizmidik [ai]
SFX Be 0 mizmiding [ai]
SFX Be 0 mizmidinglar [ai]
SFX Be 0 mizmidingiz [ai]
SFX Be 0 mizmidingizlar [ai]
SFX Be 0 mizmidi [ai]
SFX Be 0 mizmidilar [ai]
SFX Be 0 ngmikanman [ai]
SFX Be 0 ngmikanmiz [ai]
SFX Be 0 ngmikansan [ai]
SFX Be 0 ngmikansiz [ai]
SFX Be 0 ngmikansanlar [ai]
SFX Be 0 ngmikansizlar [ai]
SFX Be 0 ngmikan [ai]
SFX Be 0 ngmikanlar [ai]
SFX Be 0 ngmidim [ai]
SFX Be 0 ngmidik [ai]
SFX Be 0 ngmiding [ai]
SFX Be 0 ngmidinglar [ai]
SFX Be 0 ngmidingiz [ai]
SFX Be 0 ngmidingizlar [ai]
SFX Be 0 ngmidi [ai]
SFX Be 0 ngmidilar [ai]
SFX Be 0 ngizmikanman [ai]
SFX Be 0 ngizmikanmiz [ai]
SFX Be 0 ngizmikansan [ai]
SFX Be 0 ngizmikansiz [ai]
SFX Be 0 ngizmikansanlar [ai]
SFX Be 0 ngizmikansizlar [ai]
SFX Be 0 ngizmikan [ai]
SFX Be 0 ngizmikanlar [ai]
SFX Be 0 ngizmidim [ai]
SFX Be 0 ngizmidik [ai]
SFX Be 0 ngizmiding [ai]
SFX Be 0 ngizmidinglar [ai]
SFX Be 0 ngizmidingiz [ai]
SFX Be 0 ngizmidingizlar [ai]
SFX Be 0 ngizmidi [ai]
SFX Be 0 ngizmidilar [ai]
SFX Be 0 simikanman [ai]
SFX Be 0 simikanmiz [ai]
SFX Be 0 simikansan [ai]
SFX Be 0 simikansiz [ai]
SFX Be 0 simikansanlar [ai]
SFX Be 0 simikansizlar [ai]
SFX Be 0 simikan [ai]
SFX Be 0 simikanlar [ai]
SFX Be 0 simidim [ai]
SFX Be 0 simidik [ai]
SFX Be 0 simiding [ai]
SFX Be 0 simidinglar [ai]
SFX Be 0 simidingiz [ai]
SFX Be 0 simidingizlar [ai]
SFX Be 0 simidi [ai]
SFX Be 0 simidilar [ai]
SFX Be 0 yimmikanman [eou‘]
SFX Be 0 yimmikanmiz [eou‘]
SFX Be 0 yimmikansan [eou‘]
SFX Be 0 yimmikansiz [eou‘]
SFX Be 0 yimmikansanlar [eou‘]
SFX Be 0 yimmikansizlar [eou‘]
SFX Be 0 yimmikan [eou‘]
SFX Be 0 yimmikanlar [eou‘]
SFX Be 0 yimmidim [eou‘]
SFX Be 0 yimmidik [eou‘]
SFX Be 0 yimmiding [eou‘]
SFX Be 0 yimmidinglar [eou‘]
SFX Be 0 yimmidingiz [eou‘]
SFX Be 0 yimmidingizlar [eou‘]
SFX Be 0 yimmidi [eou‘]
SFX Be 0 yimmidilar [eou‘]
SFX Be 0 yimizmikanman [eou‘]
SFX Be 0 yimizmikanmiz [eou‘]
SFX Be 0 yimizmikansan [eou‘]
SFX Be 0 yimizmikansiz [eou‘]
SFX Be 0 yimizmikansanlar [eou‘]
SFX Be 0 yimizmikansizlar [eou‘]
SFX Be 0 yimizmikan [eou‘]
SFX Be 0 yimizmikanlar [eou‘]
SFX Be 0 yimizmidim [eou‘]
SFX Be 0 yimizmidik [eou‘]
SFX Be 0 yimizmiding [eou‘]
SFX Be 0 yimizmidinglar [eou‘]
SFX Be 0 yimizmidingiz [eou‘]
SFX Be 0 yimizmidingizlar [eou‘]
SFX Be 0 yimizmidi [eou‘]
SFX Be 0 yimizmidilar [eou‘]
SFX Be 0 yingmikanman [eou‘]
SFX Be 0 yingmikanmiz [eou‘]
SFX Be 0 yingmikansan [eou‘]
SFX Be 0 yingmikansiz [eou‘]
SFX Be 0 yingmikansanlar [eou‘]
SFX Be 0 yingmikansizlar [eou‘]
SFX Be 0 yingmikan [eou‘]
SFX Be 0 yingmikanlar [eou‘]
SFX Be 0 yingmidim [eou‘]
SFX Be 0 yingmidik [eou‘]
SFX Be 0 yingmiding [eou‘]
SFX Be 0 yingmidinglar [eou‘]
SFX Be 0 yingmidingiz [eou‘]
SFX Be 0 yingmidingizlar [eou‘]
SFX Be 0 yingmidi [eou‘]
SFX Be 0 yingmidilar [eou‘]
SFX Be 0 yingizmikanman [eou‘]
SFX Be 0 yingizmikanmiz [eou‘]
SFX Be 0 yingizmikansan [eou‘]
SFX Be 0 yingizmikansiz [eou‘]
SFX Be 0 yingizmikansanlar [eou‘]
SFX Be 0 yingizmikansizlar [eou‘]
SFX Be 0 yingizmikan [eou‘]
SFX Be 0 yingizmikanlar [eou‘]
SFX Be 0 yingizmidim [eou‘]
SFX Be 0 yingizmidik [eou‘]
SFX Be 0 yingizmiding [eou‘]
SFX Be 0 yingizmidinglar [eou‘]
SFX Be 0 yingizmidingiz [eou‘]
SFX Be 0 yingizmidingizlar [eou‘]
SFX Be 0 yingizmidi [eou‘]
SFX Be 0 yingizmidilar [eou‘]
SFX Be 0 simikanman [eou‘]
SFX Be 0 simikanmiz [eou‘]
SFX Be 0 simikansan [eou‘]
SFX Be 0 simikansiz [eou‘]
SFX Be 0 simikansanlar [eou‘]
SFX Be 0 simikansizlar [eou‘]
SFX Be 0 simikan [eou‘]
SFX Be 0 simikanlar [eou‘]
SFX Be 0 simidim [eou‘]
SFX Be 0 simidik [eou‘]
SFX Be 0 simiding [eou‘]
SFX Be 0 simidinglar [eou‘]
SFX Be 0 simidingiz [eou‘]
SFX Be 0 simidingizlar [eou‘]
SFX Be 0 simidi [eou‘]
SFX Be 0 simidilar [eou‘]
SFX Be 0 immikanman [^aieouqk‘]
SFX Be 0 immikanmiz [^aieouqk‘]
SFX Be 0 immikansan [^aieouqk‘]
SFX Be 0 immikansiz [^aieouqk‘]
SFX Be 0 immikansanlar [^aieouqk‘]
SFX Be 0 immikansizlar [^aieouqk‘]
SFX Be 0 immikan [^aieouqk‘]
SFX Be 0 immikanlar [^aieouqk‘]
SFX Be 0 immidim [^aieouqk‘]
SFX Be 0 immidik [^aieouqk‘]
SFX Be 0 immiding [^aieouqk‘]
SFX Be 0 immidinglar [^aieouqk‘]
SFX Be 0 immidingiz [^aieouqk‘]
SFX Be 0 immidingizlar [^aieouqk‘]
SFX Be 0 immidi [^aieouqk‘]
SFX Be 0 immidilar [^aieouqk‘]
SFX Be 0 imizmikanman [^aieouqk‘]
SFX Be 0 imizmikanmiz [^aieouqk‘]
SFX Be 0 imizmikansan [^aieouqk‘]
SFX Be 0 imizmikansiz [^aieouqk‘]
SFX Be 0 imizmikansanlar [^aieouqk‘]
SFX Be 0 imizmikansizlar [^aieouqk‘]
SFX Be 0 imizmikan [^aieouqk‘]
SFX Be 0 imizmikanlar [^aieouqk‘]
SFX Be 0 imizmidim [^aieouqk‘]
SFX Be 0 imizmidik [^aieouqk‘]
SFX Be 0 imizmiding [^aieouqk‘]
SFX Be 0 imizmidinglar [^aieouqk‘]
SFX Be 0 imizmidingiz [^aieouqk‘]
SFX Be 0 imizmidingizlar [^aieouqk‘]
SFX Be 0 imizmidi [^aieouqk‘]
SFX Be 0 imizmidilar [^aieouqk‘]
SFX Be 0 ingmikanman [^aieouqk‘]
SFX Be 0 ingmikanmiz [^aieouqk‘]
SFX Be 0 ingmikansan [^aieouqk‘]
SFX Be 0 ingmikansiz [^aieouqk‘]
SFX Be 0 ingmikansanlar [^aieouqk‘]
SFX Be 0 ingmikansizlar [^aieouqk‘]
SFX Be 0 ingmikan [^aieouqk‘]
SFX Be 0 ingmikanlar [^aieouqk‘]
SFX Be 0 ingmidim [^aieouqk‘]
SFX Be 0 ingmidik [^aieouqk‘]
SFX Be 0 ingmiding [^aieouqk‘]
SFX Be 0 ingmidinglar [^aieouqk‘]
SFX Be 0 ingmidingiz [^aieouqk‘]
SFX Be 0 ingmidingizlar [^aieouqk‘]
SFX Be 0 ingmidi [^aieouqk‘]
SFX Be 0 ingmidilar [^aieouqk‘]
SFX Be 0 ingizmikanman [^aieouqk‘]
SFX Be 0 ingizmikanmiz [^aieouqk‘]
SFX Be 0 ingizmikansan [^aieouqk‘]
SFX Be 0 ingizmikansiz [^aieouqk‘]
SFX Be 0 ingizmikansanlar [^aieouqk‘]
SFX Be 0 ingizmikansizlar [^aieouqk‘]
SFX Be 0 ingizmikan [^aieouqk‘]
SFX Be 0 ingizmikanlar [^aieouqk‘]
SFX Be 0 ingizmidim [^aieouqk‘]
SFX Be 0 ingizmidik [^aieouqk‘]
SFX Be 0 ingizmiding [^aieouqk‘]
SFX Be 0 ingizmidinglar [^aieouqk‘]
SFX Be 0 ingizmidingiz [^aieouqk‘]
SFX Be 0 ingizmidingizlar [^aieouqk‘]
SFX Be 0 ingizmidi [^aieouqk‘]
SFX Be 0 ingizmidilar [^aieouqk‘]
SFX Be 0 imikanman [^aieouqk‘]
SFX Be 0 imikanmiz [^aieouqk‘]
SFX Be 0 imikansan [^aieouqk‘]
SFX Be 0 imikansiz [^aieouqk‘]
SFX Be 0 imikansanlar [^aieouqk‘]
SFX Be 0 imikansizlar [^aieouqk‘]
SFX Be 0 imikan [^aieouqk‘]
SFX Be 0 imikanlar [^aieouqk‘]
SFX Be 0 imidim [^aieouqk‘]
SFX Be 0 imidik [^aieouqk‘]
SFX Be 0 imiding [^aieouqk‘]
SFX Be 0 imidinglar [^aieouqk‘]
SFX Be 0 imidingiz [^aieouqk‘]
SFX Be 0 imidingizlar [^aieouqk‘]
SFX Be 0 imidi [^aieouqk‘]
SFX Be 0 imidilar [^aieouqk‘]

# OT.IL/OT.EGALIK.IL : EG.1SHB:YK-GT.1SHB
SFX Bf Y 400
SFX Bf il limmikanman il
SFX Bf il limmikanmiz il
SFX Bf il limmikansan il
SFX Bf il limmikansiz il
SFX Bf il limmikansanlar il
SFX Bf il limmikansizlar il
SFX Bf il limmikan il
SFX Bf il limmikanlar il
SFX Bf il limmidim il
SFX Bf il limmidik il
SFX Bf il limmiding il
SFX Bf il limmidinglar il
SFX Bf il limmidingiz il
SFX Bf il limmidingizlar il
SFX Bf il limmidi il
SFX Bf il limmidilar il
SFX Bf il limizmikanman il
SFX Bf il limizmikanmiz il
SFX Bf il limizmikansan il
SFX Bf il limizmikansiz il
SFX Bf il limizmikansanlar il
SFX Bf il limizmikansizlar il
SFX Bf il limizmikan il
SFX Bf il limizmikanlar il
SFX Bf il limizmidim il
SFX Bf il limizmidik il
SFX Bf il limizmiding il
SFX Bf il limizmidinglar il
SFX Bf il limizmidingiz il
SFX Bf il limizmidingizlar il
SFX Bf il limizmidi il
SFX Bf il limizmidilar il
SFX Bf il lingmikanman il
SFX Bf il lingmikanmiz il
SFX Bf il lingmikansan il
SFX Bf il lingmikansiz il
SFX Bf il lingmikansanlar il
SFX Bf il lingmikansizlar il
SFX Bf il lingmikan il
SFX Bf il lingmikanlar il
SFX Bf il lingmidim il
SFX Bf il lingmidik il
SFX Bf il lingmiding il
SFX Bf il lingmidinglar il
SFX Bf il lingmidingiz il
SFX Bf il lingmidingizlar il
SFX Bf il lingmidi il
SFX Bf il lingmidilar il
SFX Bf il lingizmikanman il
SFX Bf il lingizmikanmiz il
SFX Bf il lingizmikansan il
SFX Bf il lingizmikansiz il
SFX Bf il lingizmikansanlar il
SFX Bf il lingizmikansizlar il
SFX Bf il lingizmikan il
SFX Bf il lingizmikanlar il
SFX Bf il lingizmidim il
SFX Bf il lingizmidik il
SFX Bf il lingizmiding il
SFX Bf il lingizmidinglar il
SFX Bf il lingizmidingiz il
SFX Bf il lingizmidingizlar il
SFX Bf il lingizmidi il
SFX Bf il lingizmidilar il
SFX Bf il limikanman il
SFX Bf il limikanmiz il
SFX Bf il limikansan il
SFX Bf il limikansiz il
SFX Bf il limikansanlar il
SFX Bf il limikansizlar il
SFX Bf il limikan il
SFX Bf il limikanlar il
SFX Bf il limidim il
SFX Bf il limidik il
SFX Bf il limiding il
SFX Bf il limidinglar il
SFX Bf il limidingiz il
SFX Bf il limidingizlar il
SFX Bf il limidi il
SFX Bf il limidilar il
SFX Bf ar rimmikanman ar
SFX Bf ar rimmikanmiz ar
SFX Bf ar rimmikansan ar
SFX Bf ar rimmikansiz ar
SFX Bf ar rimmikansanlar ar
SFX Bf ar rimmikansizlar ar
SFX Bf ar rimmikan ar
SFX Bf ar rimmikanlar ar
SFX Bf ar rimmidim ar
SFX Bf ar rimmidik ar
SFX Bf ar rimmiding ar
SFX Bf ar rimmidinglar ar
SFX Bf ar rimmidingiz ar
SFX Bf ar rimmidingizlar ar
SFX Bf ar rimmidi ar
SFX Bf ar rimmidilar ar
SFX Bf ar rimizmikanman ar
SFX Bf ar rimizmikanmiz ar
SFX Bf ar rimizmikansan ar
SFX Bf ar rimizmikansiz ar
SFX Bf ar rimizmikansanlar ar
SFX Bf ar rimizmikansizlar ar
SFX Bf ar rimizmikan ar
SFX Bf ar rimizmikanlar ar
SFX Bf ar rimizmidim ar
SFX Bf ar rimizmidik ar
SFX Bf ar rimizmiding ar
SFX Bf ar rimizmidinglar ar
SFX Bf ar rimizmidingiz ar
SFX Bf ar rimizmidingizlar ar
SFX Bf ar rimizmidi ar
SFX Bf ar rimizmidilar ar
SFX Bf ar ringmikanman ar
SFX Bf ar ringmikanmiz ar
SFX Bf ar ringmikansan ar
SFX Bf ar ringmikansiz ar
SFX Bf ar ringmikansanlar ar
SFX Bf ar ringmikansizlar ar
SFX Bf ar ringmikan ar
SFX Bf ar ringmikanlar ar
SFX Bf ar ringmidim ar
SFX Bf ar ringmidik ar
SFX Bf ar ringmiding ar
SFX Bf ar ringmidinglar ar
SFX Bf ar ringmidingiz ar
SFX Bf ar ringmidingizlar ar
SFX Bf ar ringmidi ar
SFX Bf ar ringmidilar ar
SFX Bf ar ringizmikanman ar
SFX Bf ar ringizmikanmiz ar
SFX Bf ar ringizmikansan ar
SFX Bf ar ringizmikansiz ar
SFX Bf ar ringizmikansanlar ar
SFX Bf ar ringizmikansizlar ar
SFX Bf ar ringizmikan ar
SFX Bf ar ringizmikanlar ar
SFX Bf ar ringizmidim ar
SFX Bf ar ringizmidik ar
SFX Bf ar ringizmiding ar
SFX Bf ar ringizmidinglar ar
SFX Bf ar ringizmidingiz ar
SFX Bf ar ringizmidingizlar ar
SFX Bf ar ringizmidi ar
SFX Bf ar ringizmidilar ar
SFX Bf ar rimikanman ar
SFX Bf ar rimikanmiz ar
SFX Bf ar rimikansan ar
SFX Bf ar rimikansiz ar
SFX Bf ar rimikansanlar ar
SFX Bf ar rimikansizlar ar
SFX Bf ar rimikan ar
SFX Bf ar rimikanlar ar
SFX Bf ar rimidim ar
SFX Bf ar rimidik ar
SFX Bf ar rimiding ar
SFX Bf ar rimidinglar ar
SFX Bf ar rimidingiz ar
SFX Bf ar rimidingizlar ar
SFX Bf ar rimidi ar
SFX Bf ar rimidilar ar
SFX Bf im mimmikanman im
SFX Bf im mimmikanmiz im
SFX Bf im mimmikansan im
SFX Bf im mimmikansiz im
SFX Bf im mimmikansanlar im
SFX Bf im mimmikansizlar im
SFX Bf im mimmikan im
SFX Bf im mimmikanlar im
SFX Bf im mimmidim im
SFX Bf im mimmidik im
SFX Bf im mimmiding im
SFX Bf im mimmidinglar im
SFX Bf im mimmidingiz im
SFX Bf im mimmidingizlar im
SFX Bf im mimmidi im
SFX Bf im mimmidilar im
SFX Bf im mimizmikanman im
SFX Bf im mimizmikanmiz im
SFX Bf im mimizmikansan im
SFX Bf im mimizmikansiz im
SFX Bf im mimizmikansanlar im
SFX Bf im mimizmikansizlar im
SFX Bf im mimizmikan im
SFX Bf im mimizmikanlar im
SFX Bf im mimizmidim im
SFX Bf im mimizmidik im
SFX Bf im mimizmiding im
SFX Bf im mimizmidinglar im
SFX Bf im mimizmidingiz im
SFX Bf im mimizmidingizlar im
SFX Bf im mimizmidi im
SFX Bf im mimizmidilar im
SFX Bf im mingmikanman im
SFX Bf im mingmikanmiz im
SFX Bf im mingmikansan im
SFX Bf im mingmikansiz im
SFX Bf im mingmikansanlar im
SFX Bf im mingmikansizlar im
SFX Bf im mingmikan im
SFX Bf im mingmikanlar im
SFX Bf im mingmidim im
SFX Bf im mingmidik im
SFX Bf im mingmiding im
SFX Bf im mingmidinglar im
SFX Bf im mingmidingiz im
SFX Bf im mingmidingizlar im
SFX Bf im mingmidi im
SFX Bf im mingmidilar im
SFX Bf im mingizmikanman im
SFX Bf im mingizmikanmiz im
SFX Bf im mingizmikansan im
SFX Bf im mingizmikansiz im
SFX Bf im mingizmikansanlar im
SFX Bf im mingizmikansizlar im
SFX Bf im mingizmikan im
SFX Bf im mingizmikanlar im
SFX Bf im mingizmidim im
SFX Bf im mingizmidik im
SFX Bf im mingizmiding im
SFX Bf im mingizmidinglar im
SFX Bf im mingizmidingiz im
SFX Bf im mingizmidingizlar im
SFX Bf im mingizmidi im
SFX Bf im mingizmidilar im
SFX Bf im mimikanman im
SFX Bf im mimikanmiz im
SFX Bf im mimikansan im
SFX Bf im mimikansiz im
SFX Bf im mimikansanlar im
SFX Bf im mimikansizlar im
SFX Bf im mimikan im
SFX Bf im mimikanlar im
SFX Bf im mimidim im
SFX Bf im mimidik im
SFX Bf im mimiding im
SFX Bf im mimidinglar im
SFX Bf im mimidingiz im
SFX Bf im mimidingizlar im
SFX Bf im mimidi im
SFX Bf im mimidilar im
SFX Bf iz zimmikanman iz
SFX Bf iz zimmikanmiz iz
SFX Bf iz zimmikansan iz
SFX Bf iz zimmikansiz iz
SFX Bf iz zimmikansanlar iz
SFX Bf iz zimmikansizlar iz
SFX Bf iz zimmikan iz
SFX Bf iz zimmikanlar iz
SFX Bf iz zimmidim iz
SFX Bf iz zimmidik iz
SFX Bf iz zimmiding iz
SFX Bf iz zimmidinglar iz
SFX Bf iz zimmidingiz iz
SFX Bf iz zimmidingizlar iz
SFX Bf iz zimmidi iz
SFX Bf iz zimmidilar iz
SFX Bf iz zimizmikanman iz
SFX Bf iz zimizmikanmiz iz
SFX Bf iz zimizmikansan iz
SFX Bf iz zimizmikansiz iz
SFX Bf iz zimizmikansanlar iz
SFX Bf iz zimizmikansizlar iz
SFX Bf iz zimizmikan iz
SFX Bf iz zimizmikanlar iz
SFX Bf iz zimizmidim iz
SFX Bf iz zimizmidik iz
SFX Bf iz zimizmiding iz
SFX Bf iz zimizmidinglar iz
SFX Bf iz zimizmidingiz iz
SFX Bf iz zimizmidingizlar iz
SFX Bf iz zimizmidi iz
SFX Bf iz zimizmidilar iz
SFX Bf iz zingmikanman iz
SFX Bf iz zingmikanmiz iz
SFX Bf iz zingmikansan iz
SFX Bf iz zingmikansiz iz
SFX Bf iz zingmikansanlar iz
SFX Bf iz zingmikansizlar iz
SFX Bf iz zingmikan iz
SFX Bf iz zingmikanlar iz
SFX Bf iz zingmidim iz
SFX Bf iz zingmidik iz
SFX Bf iz zingmiding iz
SFX Bf iz zingmidinglar iz
SFX Bf iz zingmidingiz iz
SFX Bf iz zingmidingizlar iz
SFX Bf iz zingmidi iz
SFX Bf iz zingmidilar iz
SFX Bf iz zingizmikanman iz
SFX Bf iz zingizmikanmiz iz
SFX Bf iz zingizmikansan iz
SFX Bf iz zingizmikansiz iz
SFX Bf iz zingizmikansanlar iz
SFX Bf iz zingizmikansizlar iz
SFX Bf iz zingizmikan iz
SFX Bf iz zingizmikanlar iz
SFX Bf iz zingizmidim iz
SFX Bf iz zingizmidik iz
SFX Bf iz zingizmiding iz
SFX Bf iz zingizmidinglar iz
SFX Bf iz zingizmidingiz iz
SFX Bf iz zingizmidingizlar iz
SFX Bf iz zingizmidi iz
SFX Bf iz zingizmidilar iz
SFX Bf iz zimikanman iz
SFX Bf iz zimikanmiz iz
SFX Bf iz zimikansan iz
SFX Bf iz zimikansiz iz
SFX Bf iz zimikansanlar iz
SFX Bf iz zimikansizlar iz
SFX Bf iz zimikan iz
SFX Bf iz zimikanlar iz
SFX Bf iz zimidim iz
SFX Bf iz zimidik iz
SFX Bf iz zimiding iz
SFX Bf iz zimidinglar iz
SFX Bf iz zimidingiz iz
SFX Bf iz zimidingizlar iz
SFX Bf iz zimidi iz
SFX Bf iz zimidilar iz
SFX Bf un nimmikanman un
SFX Bf un nimmikanmiz un
SFX Bf un nimmikansan un
SFX Bf un nimmikansiz un
SFX Bf un nimmikansanlar un
SFX Bf un nimmikansizlar un
SFX Bf un nimmikan un
SFX Bf un nimmikanlar un
SFX Bf un nimmidim un
SFX Bf un nimmidik un
SFX Bf un nimmiding un
SFX Bf un nimmidinglar un
SFX Bf un nimmidingiz un
SFX Bf un nimmidingizlar un
SFX Bf un nimmidi un
SFX Bf un nimmidilar un
SFX Bf un nimizmikanman un
SFX Bf un nimizmikanmiz un
SFX Bf un nimizmikansan un
SFX Bf un nimizmikansiz un
SFX Bf un nimizmikansanlar un
SFX Bf un nimizmikansizlar un
SFX Bf un nimizmikan un
SFX Bf un nimizmikanlar un
SFX Bf un nimizmidim un
SFX Bf un nimizmidik un
SFX Bf un nimizmiding un
SFX Bf un nimizmidinglar un
SFX Bf un nimizmidingiz un
SFX Bf un nimizmidingizlar un
SFX Bf un nimizmidi un
SFX Bf un nimizmidilar un
SFX Bf un ningmikanman un
SFX Bf un ningmikanmiz un
SFX Bf un ningmikansan un
SFX Bf un ningmikansiz un
SFX Bf un ningmikansanlar un
SFX Bf un ningmikansizlar un
SFX Bf un ningmikan un
SFX Bf un ningmikanlar un
SFX Bf un ningmidim un
SFX Bf un ningmidik un
SFX Bf un ningmiding un
SFX Bf un ningmidinglar un
SFX Bf un ningmidingiz un
SFX Bf un ningmidingizlar un
SFX Bf un ningmidi un
SFX Bf un ningmidilar un
SFX Bf un ningizmikanman un
SFX Bf un ningizmikanmiz un
SFX Bf un ningizmikansan un
SFX Bf un ningizmikansiz un
SFX Bf un ningizmikansanlar un
SFX Bf un ningizmikansizlar un
SFX Bf un ningizmikan un
SFX Bf un ningizmikanlar un
SFX Bf un ningizmidim un
SFX Bf un ningizmidik un
SFX Bf un ningizmiding un
SFX Bf un ningizmidinglar un
SFX Bf un ningizmidingiz un
SFX Bf un ningizmidingizlar un
SFX Bf un ningizmidi un
SFX Bf un ningizmidilar un
SFX Bf un nimikanman un
SFX Bf un nimikanmiz un
SFX Bf un nimikansan un
SFX Bf un nimikansiz un
SFX Bf un nimikansanlar un
SFX Bf un nimikansizlar un
SFX Bf un nimikan un
SFX Bf un nimikanlar un
SFX Bf un nimidim un
SFX Bf un nimidik un
SFX Bf un nimiding un
SFX Bf un nimidinglar un
SFX Bf un nimidingiz un
SFX Bf un nimidingizlar un
SFX Bf un nimidi un
SFX Bf un nimidilar un

# OT/OT.KO'PLIK : K:EG.1SHB:YK-GT.1SHB
SFX Bg Y 80
SFX Bg 0 larimmikanman .
SFX Bg 0 larimmikanmiz .
SFX Bg 0 larimmikansan .
SFX Bg 0 larimmikansiz .
SFX Bg 0 larimmikansanlar .
SFX Bg 0 larimmikansizlar .
SFX Bg 0 larimmikan .
SFX Bg 0 larimmikanlar .
SFX Bg 0 larimmidim .
SFX Bg 0 larimmidik .
SFX Bg 0 larimmiding .
SFX Bg 0 larimmidinglar .
SFX Bg 0 larimmidingiz .
SFX Bg 0 larimmidingizlar .
SFX Bg 0 larimmidi .
SFX Bg 0 larimmidilar .
SFX Bg 0 larimizmikanman .
SFX Bg 0 larimizmikanmiz .
SFX Bg 0 larimizmikansan .
SFX Bg 0 larimizmikansiz .
SFX Bg 0 larimizmikansanlar .
SFX Bg 0 larimizmikansizlar .
SFX Bg 0 larimizmikan .
SFX Bg 0 larimizmikanlar .
SFX Bg 0 larimizmidim .
SFX Bg 0 larimizmidik .
SFX Bg 0 larimizmiding .
SFX Bg 0 larimizmidinglar .
SFX Bg 0 larimizmidingiz .
SFX Bg 0 larimizmidingizlar .
SFX Bg 0 larimizmidi .
SFX Bg 0 larimizmidilar .
SFX Bg 0 laringmikanman .
SFX Bg 0 laringmikanmiz .
SFX Bg 0 laringmikansan .
SFX Bg 0 laringmikansiz .
SFX Bg 0 laringmikansanlar .
SFX Bg 0 laringmikansizlar .
SFX Bg 0 laringmikan .
SFX Bg 0 laringmikanlar .
SFX Bg 0 laringmidim .
SFX Bg 0 laringmidik .
SFX Bg 0 laringmiding .
SFX Bg 0 laringmidinglar .
SFX Bg 0 laringmidingiz .
SFX Bg 0 laringmidingizlar .
SFX Bg 0 laringmidi .
SFX Bg 0 laringmidilar .
SFX Bg 0 laringizmikanman .
SFX Bg 0 laringizmikanmiz .
SFX Bg 0 laringizmikansan .
SFX Bg 0 laringizmikansiz .
SFX Bg 0 laringizmikansanlar .
SFX Bg 0 laringizmikansizlar .
SFX Bg 0 laringizmikan .
SFX Bg 0 laringizmikanlar .
SFX Bg 0 laringizmidim .
SFX Bg 0 laringizmidik .
SFX Bg 0 laringizmiding .
SFX Bg 0 laringizmidinglar .
SFX Bg 0 laringizmidingiz .
SFX Bg 0 laringizmidingizlar .
SFX Bg 0 laringizmidi .
SFX Bg 0 laringizmidilar .
SFX Bg 0 larimikanman .
SFX Bg 0 larimikanmiz .
SFX Bg 0 larimikansan .
SFX Bg 0 larimikansiz .
SFX Bg 0 larimikansanlar .
SFX Bg 0 larimikansizlar .
SFX Bg 0 larimikan .
SFX Bg 0 larimikanlar .
SFX Bg 0 larimidim .
SFX Bg 0 larimidik .
SFX Bg 0 larimiding .
SFX Bg 0 larimidinglar .
SFX Bg 0 larimidingiz .
SFX Bg 0 larimidingizlar .
SFX Bg 0 larimidi .
SFX Bg 0 larimidilar .

# SON/SON.TARTIB : TT.TRT
SFX Bh Y 2
SFX Bh 0 nchi [aeiou]
SFX Bh 0 inchi [^aeiou]

# SON/SON.TARTIB : TT.TRT:K
SFX Bi Y 2
SFX Bi 0 nchilar [aeiou]
SFX Bi 0 inchilar [^aeiou]

# SON/SON.TARTIB : TT.TRT:EG.1SHB
SFX Bj Y 10
SFX Bj 0 nchim [aeiou]
SFX Bj 0 nchimiz [aeiou]
SFX Bj 0 nching [aeiou]
SFX Bj 0 nchingiz [aeiou]
SFX Bj 0 nchisi [aeiou]
SFX Bj 0 inchim [^aeiou]
SFX Bj 0 inchimiz [^aeiou]
SFX Bj 0 inching [^aeiou]
SFX Bj 0 inchingiz [^aeiou]
SFX Bj 0 inchisi [^aeiou]

# SON/SON.TARTIB : TT.TRT:K:EG.1SHB
SFX Bk Y 10
SFX Bk 0 nchilarim [aeiou]
SFX Bk 0 nchilarimiz [aeiou]
SFX Bk 0 nchilaring [aeiou]
SFX Bk 0 nchilaringiz [aeiou]
SFX Bk 0 nchilari [aeiou]
SFX Bk 0 inchilarim [^aeiou]
SFX Bk 0 inchilarimiz [^aeiou]
SFX Bk 0 inchilaring [^aeiou]
SFX Bk 0 inchilaringiz [^aeiou]
SFX Bk 0 inchilari [^aeiou]

# SON/SON.TARTIB : TT.TRT:KL.TSH
SFX Bl Y 16
SFX Bl 0 nchini [aeiou]
SFX Bl 0 nchining [aeiou]
SFX Bl 0 nchida [aeiou]
SFX Bl 0 nchidan [aeiou]
SFX Bl 0 nchidagi [aeiou]
SFX Bl 0 nchidagidek [aeiou]
SFX Bl 0 nchiga [aeiou]
SFX Bl 0 nchigacha [aeiou]
SFX Bl 0 inchini [^aeiou]
SFX Bl 0 inchining [^aeiou]
SFX Bl 0 inchida [^aeiou]
SFX Bl 0 inchidan [^aeiou]
SFX Bl 0 inchidagi [^aeiou]
SFX Bl 0 inchidagidek [^aeiou]
SFX Bl 0 inchiga [^aeiou]
SFX Bl 0 inchigacha [^aeiou]

# SON/SON.TARTIB : TT.TRT:K:KL.TSH
SFX Bm Y 16
SFX Bm 0 nchilarni [aeiou]
SFX Bm 0 nchilarning [aeiou]
SFX Bm 0 nchilarda [aeiou]
SFX Bm 0 nchilardan [aeiou]
SFX Bm 0 nchilardagi [aeiou]
SFX Bm 0 nchilardagidek [aeiou]
SFX Bm 0 nchilarga [aeiou]
SFX Bm 0 nchilargacha [aeiou]
SFX Bm 0 inchilarni [^aeiou]
SFX Bm 0 inchilarning [^aeiou]
SFX Bm 0 inchilarda [^aeiou]
SFX Bm 0 inchilardan [^aeiou]
SFX Bm 0 inchilardagi [^aeiou]
SFX Bm 0 inchilardagidek [^aeiou]
SFX Bm 0 inchilarga [^aeiou]
SFX Bm 0 inchilargacha [^aeiou]

# SON/SON.TARTIB : TT.TRT:EG.1SHB:KL.TSH
SFX Bn Y 80
SFX Bn 0 nchimni [aeiou]
SFX Bn 0 nchimning [aeiou]
SFX Bn 0 nchimda [aeiou]
SFX Bn 0 nchimdan [aeiou]
SFX Bn 0 nchimdagi [aeiou]
SFX Bn 0 nchimdagidek [aeiou]
SFX Bn 0 nchimga [aeiou]
SFX Bn 0 nchimgacha [aeiou]
SFX Bn 0 nchimizni [aeiou]
SFX Bn 0 nchimizning [aeiou]
SFX Bn 0 nchimizda [aeiou]
SFX Bn 0 nchimizdan [aeiou]
SFX Bn 0 nchimizdagi [aeiou]
SFX Bn 0 nchimizdagidek [aeiou]
SFX Bn 0 nchimizga [aeiou]
SFX Bn 0 nchimizgacha [aeiou]
SFX Bn 0 nchingni [aeiou]
SFX Bn 0 nchingning [aeiou]
SFX Bn 0 nchingda [aeiou]
SFX Bn 0 nchingdan [aeiou]
SFX Bn 0 nchingdagi [aeiou]
SFX Bn 0 nchingdagidek [aeiou]
SFX Bn 0 nchingga [aeiou]
SFX Bn 0 nchinggacha [aeiou]
SFX Bn 0 nchingizni [aeiou]
SFX Bn 0 nchingizning [aeiou]
SFX Bn 0 nchingizda [aeiou]
SFX Bn 0 nchingizdan [aeiou]
SFX Bn 0 nchingizdagi [aeiou]
SFX Bn 0 nchingizdagidek [aeiou]
SFX Bn 0 nchingizga [aeiou]
SFX Bn 0 nchingizgacha [aeiou]
SFX Bn 0 nchisini [aeiou]
SFX Bn 0 nchisining [aeiou]
SFX Bn 0 nchisida [aeiou]
SFX Bn 0 nchisidan [aeiou]
SFX Bn 0 nchisidagi [aeiou]
SFX Bn 0 nchisidagidek [aeiou]
SFX Bn 0 nchisiga [aeiou]
SFX Bn 0 nchisigacha [aeiou]
SFX Bn 0 inchimni [^aeiou]
SFX Bn 0 inchimning [^aeiou]
SFX Bn 0 inchimda [^aeiou]
SFX Bn 0 inchimdan [^aeiou]
SFX Bn 0 inchimdagi [^aeiou]
SFX Bn 0 inchimdagidek [^aeiou]
SFX Bn 0 inchimga [^aeiou]
SFX Bn 0 inchimgacha [^aeiou]
SFX Bn 0 inchimizni [^aeiou]
SFX Bn 0 inchimizning [^aeiou]
SFX Bn 0 inchimizda [^aeiou]
SFX Bn 0 inchimizdan [^aeiou]
SFX Bn 0 inchimizdagi [^aeiou]
SFX Bn 0 inchimizdagidek [^aeiou]
SFX Bn 0 inchimizga [^aeiou]
SFX Bn 0 inchimizgacha [^aeiou]
SFX Bn 0 inchingni [^aeiou]
SFX Bn 0 inchingning [^aeiou]
SFX Bn 0 inchingda [^aeiou]
SFX Bn 0 inchingdan [^aeiou]
SFX Bn 0 inchingdagi [^aeiou]
SFX Bn 0 inchingdagidek [^aeiou]
SFX Bn 0 inchingga [^aeiou]
SFX Bn 0 inchinggacha [^aeiou]
SFX Bn 0 inchingizni [^aeiou]
SFX Bn 0 inchingizning [^aeiou]
SFX Bn 0 inchingizda [^aeiou]
SFX Bn 0 inchingizdan [^aeiou]
SFX Bn 0 inchingizdagi [^aeiou]
SFX Bn 0 inchingizdagidek [^aeiou]
SFX Bn 0 inchingizga [^aeiou]
SFX Bn 0 inchingizgacha [^aeiou]
SFX Bn 0 inchisini [^aeiou]
SFX Bn 0 inchisining [^aeiou]
SFX Bn 0 inchisida [^aeiou]
SFX Bn 0 inchisidan [^aeiou]
SFX Bn 0 inchisidagi [^aeiou]
SFX Bn 0 inchisidagidek [^aeiou]
SFX Bn 0 inchisiga [^aeiou]
SFX Bn 0 inchisigacha [^aeiou]

# SON/SON.TARTIB : TT.TRT:K:EG.1SHB:KL.TSH
SFX Bo Y 80
SFX Bo 0 nchilarimni [aeiou]
SFX Bo 0 nchilarimning [aeiou]
SFX Bo 0 nchilarimda [aeiou]
SFX Bo 0 nchilarimdan [aeiou]
SFX Bo 0 nchilarimdagi [aeiou]
SFX Bo 0 nchilarimdagidek [aeiou]
SFX Bo 0 nchilarimga [aeiou]
SFX Bo 0 nchilarimgacha [aeiou]
SFX Bo 0 nchilarimizni [aeiou]
SFX Bo 0 nchilarimizning [aeiou]
SFX Bo 0 nchilarimizda [aeiou]
SFX Bo 0 nchilarimizdan [aeiou]
SFX Bo 0 nchilarimizdagi [aeiou]
SFX Bo 0 nchilarimizdagidek [aeiou]
SFX Bo 0 nchilarimizga [aeiou]
SFX Bo 0 nchilarimizgacha [aeiou]
SFX Bo 0 nchilaringni [aeiou]
SFX Bo 0 nchilaringning [aeiou]
SFX Bo 0 nchilaringda [aeiou]
SFX Bo 0 nchilaringdan [aeiou]
SFX Bo 0 nchilaringdagi [aeiou]
SFX Bo 0 nchilaringdagidek [aeiou]
SFX Bo 0 nchilaringga [aeiou]
SFX Bo 0 nchilaringgacha [aeiou]
SFX Bo 0 nchilaringizni [aeiou]
SFX Bo 0 nchilaringizning [aeiou]
SFX Bo 0 nchilaringizda [aeiou]
SFX Bo 0 nchilaringizdan [aeiou]
SFX Bo 0 nchilaringizdagi [aeiou]
SFX Bo 0 nchilaringizdagidek [aeiou]
SFX Bo 0 nchilaringizga [aeiou]
SFX Bo 0 nchilaringizgacha [aeiou]
SFX Bo 0 nchilarini [aeiou]
SFX Bo 0 nchilarining [aeiou]
SFX Bo 0 nchilarida [aeiou]
SFX Bo 0 nchilaridan [aeiou]
SFX Bo 0 nchilaridagi [aeiou]
SFX Bo 0 nchilaridagidek [aeiou]
SFX Bo 0 nchilariga [aeiou]
SFX Bo 0 nchilarigacha [aeiou]
SFX Bo 0 inchilarimni [^aeiou]
SFX Bo 0 inchilarimning [^aeiou]
SFX Bo 0 inchilarimda [^aeiou]
SFX Bo 0 inchilarimdan [^aeiou]
SFX Bo 0 inchilarimdagi [^aeiou]
SFX Bo 0 inchilarimdagidek [^aeiou]
SFX Bo 0 inchilarimga [^aeiou]
SFX Bo 0 inchilarimgacha [^aeiou]
SFX Bo 0 inchilarimizni [^aeiou]
SFX Bo 0 inchilarimizning [^aeiou]
SFX Bo 0 inchilarimizda [^aeiou]
SFX Bo 0 inchilarimizdan [^aeiou]
SFX Bo 0 inchilarimizdagi [^aeiou]
SFX Bo 0 inchilarimizdagidek [^aeiou]
SFX Bo 0 inchilarimizga [^aeiou]
SFX Bo 0 inchilarimizgacha [^aeiou]
SFX Bo 0 inchilaringni [^aeiou]
SFX Bo 0 inchilaringning [^aeiou]
SFX Bo 0 inchilaringda [^aeiou]
SFX Bo 0 inchilaringdan [^aeiou]
SFX Bo 0 inchilaringdagi [^aeiou]
SFX Bo 0 inchilaringdagidek [^aeiou]
SFX Bo 0 inchilaringga [^aeiou]
SFX Bo 0 inchilaringgacha [^aeiou]
SFX Bo 0 inchilaringizni [^aeiou]
SFX Bo 0 inchilaringizning [^aeiou]
SFX Bo 0 inchilaringizda [^aeiou]
SFX Bo 0 inchilaringizdan [^aeiou]
SFX Bo 0 inchilaringizdagi [^aeiou]
SFX Bo 0 inchilaringizdagidek [^aeiou]
SFX Bo 0 inchilaringizga [^aeiou]
SFX Bo 0 inchilaringizgacha [^aeiou]
SFX Bo 0 inchilarini [^aeiou]
SFX Bo 0 inchilarining [^aeiou]
SFX Bo 0 inchilarida [^aeiou]
SFX Bo 0 inchilaridan [^aeiou]
SFX Bo 0 inchilaridagi [^aeiou]
SFX Bo 0 inchilaridagidek [^aeiou]
SFX Bo 0 inchilariga [^aeiou]
SFX Bo 0 inchilarigacha [^aeiou]

# SON/SON.TARTIB : TT.TRT:YK
SFX Bp Y 10
SFX Bp 0 nchimi [aeiou]
SFX Bp 0 nchichi [aeiou]
SFX Bp 0 nchidir [aeiou]
SFX Bp 0 nchida [aeiou]
SFX Bp 0 nchiku [aeiou]
SFX Bp 0 inchimi [^aeiou]
SFX Bp 0 inchichi [^aeiou]
SFX Bp 0 inchidir [^aeiou]
SFX Bp 0 inchida [^aeiou]
SFX Bp 0 inchiku [^aeiou]

# SON/SON.TARTIB : TT.TRT:K:YK
SFX Bq Y 10
SFX Bq 0 nchilarmi [aeiou]
SFX Bq 0 nchilarchi [aeiou]
SFX Bq 0 nchilardir [aeiou]
SFX Bq 0 nchilarda [aeiou]
SFX Bq 0 nchilarku [aeiou]
SFX Bq 0 inchilarmi [^aeiou]
SFX Bq 0 inchilarchi [^aeiou]
SFX Bq 0 inchilardir [^aeiou]
SFX Bq 0 inchilarda [^aeiou]
SFX Bq 0 inchilarku [^aeiou]

# SON/SON.TARTIB : TT.TRT:EG.1SHB:YK
SFX Br Y 50
SFX Br 0 nchimmi [aeiou]
SFX Br 0 nchimchi [aeiou]
SFX Br 0 nchimdir [aeiou]
SFX Br 0 nchimda [aeiou]
SFX Br 0 nchimku [aeiou]
SFX Br 0 nchimizmi [aeiou]
SFX Br 0 nchimizchi [aeiou]
SFX Br 0 nchimizdir [aeiou]
SFX Br 0 nchimizda [aeiou]
SFX Br 0 nchimizku [aeiou]
SFX Br 0 nchingmi [aeiou]
SFX Br 0 nchingchi [aeiou]
SFX Br 0 nchingdir [aeiou]
SFX Br 0 nchingda [aeiou]
SFX Br 0 nchingku [aeiou]
SFX Br 0 nchingizmi [aeiou]
SFX Br 0 nchingizchi [aeiou]
SFX Br 0 nchingizdir [aeiou]
SFX Br 0 nchingizda [aeiou]
SFX Br 0 nchingizku [aeiou]
SFX Br 0 nchisimi [aeiou]
SFX Br 0 nchisichi [aeiou]
SFX Br 0 nchisidir [aeiou]
SFX Br 0 nchisida [aeiou]
SFX Br 0 nchisiku [aeiou]
SFX Br 0 inchimmi [^aeiou]
SFX Br 0 inchimchi [^aeiou]
SFX Br 0 inchimdir [^aeiou]
SFX Br 0 inchimda [^aeiou]
SFX Br 0 inchimku [^aeiou]
SFX Br 0 inchimizmi [^aeiou]
SFX Br 0 inchimizchi [^aeiou]
SFX Br 0 inchimizdir [^aeiou]
SFX Br 0 inchimizda [^aeiou]
SFX Br 0 inchimizku [^aeiou]
SFX Br 0 inchingmi [^aeiou]
SFX Br 0 inchingchi [^aeiou]
SFX Br 0 inchingdir [^aeiou]
SFX Br 0 inchingda [^aeiou]
SFX Br 0 inchingku [^aeiou]
SFX Br 0 inchingizmi [^aeiou]
SFX Br 0 inchingizchi [^aeiou]
SFX Br 0 inchingizdir [^aeiou]
SFX Br 0 inchingizda [^aeiou]
SFX Br 0 inchingizku [^aeiou]
SFX Br 0 inchisimi [^aeiou]
SFX Br 0 inchisichi [^aeiou]
SFX Br 0 inchisidir [^aeiou]
SFX Br 0 inchisida [^aeiou]
SFX Br 0 inchisiku [^aeiou]

# SON/SON.TARTIB : TT.TRT:K:EG.1SHB:YK
SFX Bs Y 50
SFX Bs 0 nchilarimmi [aeiou]
SFX Bs 0 nchilarimchi [aeiou]
SFX Bs 0 nchilarimdir [aeiou]
SFX Bs 0 nchilarimda [aeiou]
SFX Bs 0 nchilarimku [aeiou]
SFX Bs 0 nchilarimizmi [aeiou]
SFX Bs 0 nchilarimizchi [aeiou]
SFX Bs 0 nchilarimizdir [aeiou]
SFX Bs 0 nchilarimizda [aeiou]
SFX Bs 0 nchilarimizku [aeiou]
SFX Bs 0 nchilaringmi [aeiou]
SFX Bs 0 nchilaringchi [aeiou]
SFX Bs 0 nchilaringdir [aeiou]
SFX Bs 0 nchilaringda [aeiou]
SFX Bs 0 nchilaringku [aeiou]
SFX Bs 0 nchilaringizmi [aeiou]
SFX Bs 0 nchilaringizchi [aeiou]
SFX Bs 0 nchilaringizdir [aeiou]
SFX Bs 0 nchilaringizda [aeiou]
SFX Bs 0 nchilaringizku [aeiou]
SFX Bs 0 nchilarimi [aeiou]
SFX Bs 0 nchilarichi [aeiou]
SFX Bs 0 nchilaridir [aeiou]
SFX Bs 0 nchilarida [aeiou]
SFX Bs 0 nchilariku [aeiou]
SFX Bs 0 inchilarimmi [^aeiou]
SFX Bs 0 inchilarimchi [^aeiou]
SFX Bs 0 inchilarimdir [^aeiou]
SFX Bs 0 inchilarimda [^aeiou]
SFX Bs 0 inchilarimku [^aeiou]
SFX Bs 0 inchilarimizmi [^aeiou]
SFX Bs 0 inchilarimizchi [^aeiou]
SFX Bs 0 inchilarimizdir [^aeiou]
SFX Bs 0 inchilarimizda [^aeiou]
SFX Bs 0 inchilarimizku [^aeiou]
SFX Bs 0 inchilaringmi [^aeiou]
SFX Bs 0 inchilaringchi [^aeiou]
SFX Bs 0 inchilaringdir [^aeiou]
SFX Bs 0 inchilaringda [^aeiou]
SFX Bs 0 inchilaringku [^aeiou]
SFX Bs 0 inchilaringizmi [^aeiou]
SFX Bs 0 inchilaringizchi [^aeiou]
SFX Bs 0 inchilaringizdir [^aeiou]
SFX Bs 0 inchilaringizda [^aeiou]
SFX Bs 0 inchilaringizku [^aeiou]
SFX Bs 0 inchilarimi [^aeiou]
SFX Bs 0 inchilarichi [^aeiou]
SFX Bs 0 inchilaridir [^aeiou]
SFX Bs 0 inchilarida [^aeiou]
SFX Bs 0 inchilariku [^aeiou]

# SON/SON.TARTIB : TT.TRT:KL.TSH:YK
SFX Bt Y 80
SFX Bt 0 nchinimi [aeiou]
SFX Bt 0 nchinichi [aeiou]
SFX Bt 0 nchinidir [aeiou]
SFX Bt 0 nchinida [aeiou]
SFX Bt 0 nchiniku [aeiou]
SFX Bt 0 nchiningmi [aeiou]
SFX Bt 0 nchiningchi [aeiou]
SFX Bt 0 nchiningdir [aeiou]
SFX Bt 0 nchiningda [aeiou]
SFX Bt 0 nchiningku [aeiou]
SFX Bt 0 nchidami [aeiou]
SFX Bt 0 nchidachi [aeiou]
SFX Bt 0 nchidadir [aeiou]
SFX Bt 0 nchidada [aeiou]
SFX Bt 0 nchidaku [aeiou]
SFX Bt 0 nchidanmi [aeiou]
SFX Bt 0 nchidanchi [aeiou]
SFX Bt 0 nchidandir [aeiou]
SFX Bt 0 nchidanda [aeiou]
SFX Bt 0 nchidanku [aeiou]
SFX Bt 0 nchidagimi [aeiou]
SFX Bt 0 nchidagichi [aeiou]
SFX Bt 0 nchidagidir [aeiou]
SFX Bt 0 nchidagida [aeiou]
SFX Bt 0 nchidagiku [aeiou]
SFX Bt 0 nchidagidekmi [aeiou]
SFX Bt 0 nchidagidekchi [aeiou]
SFX Bt 0 nchidagidekdir [aeiou]
SFX Bt 0 nchidagidekda [aeiou]
SFX Bt 0 nchidagidekku [aeiou]
SFX Bt 0 nchigami [aeiou]
SFX Bt 0 nchigachi [aeiou]
SFX Bt 0 nchigadir [aeiou]
SFX Bt 0 nchigada [aeiou]
SFX Bt 0 nchigaku [aeiou]
SFX Bt 0 nchigachami [aeiou]
SFX Bt 0 nchigachachi [aeiou]
SFX Bt 0 nchigachadir [aeiou]
SFX Bt 0 nchigachada [aeiou]
SFX Bt 0 nchigachaku [aeiou]
SFX Bt 0 inchinimi [^aeiou]
SFX Bt 0 inchinichi [^aeiou]
SFX Bt 0 inchinidir [^aeiou]
SFX Bt 0 inchinida [^aeiou]
SFX Bt 0 inchiniku [^aeiou]
SFX Bt 0 inchiningmi [^aeiou]
SFX Bt 0 inchiningchi [^aeiou]
SFX Bt 0 inchiningdir [^aeiou]
SFX Bt 0 inchiningda [^aeiou]
SFX Bt 0 inchiningku [^aeiou]
SFX Bt 0 inchidami [^aeiou]
SFX Bt 0 inchidachi [^aeiou]
SFX Bt 0 inchidadir [^aeiou]
SFX Bt 0 inchidada [^aeiou]
SFX Bt 0 inchidaku [^aeiou]
SFX Bt 0 inchidanmi [^aeiou]
SFX Bt 0 inchidanchi [^aeiou]
SFX Bt 0 inchidandir [^aeiou]
SFX Bt 0 inchidanda [^aeiou]
SFX Bt 0 inchidanku [^aeiou]
SFX Bt 0 inchidagimi [^aeiou]
SFX Bt 0 inchidagichi [^aeiou]
SFX Bt 0 inchidagidir [^aeiou]
SFX Bt 0 inchidagida [^aeiou]
SFX Bt 0 inchidagiku [^aeiou]
SFX Bt 0 inchidagidekmi [^aeiou]
SFX Bt 0 inchidagidekchi [^aeiou]
SFX Bt 0 inchidagidekdir [^aeiou]
SFX Bt 0 inchidagidekda [^aeiou]
SFX Bt 0 inchidagidekku [^aeiou]
SFX Bt 0 inchigami [^aeiou]
SFX Bt 0 inchigachi [^aeiou]
SFX Bt 0 inchigadir [^aeiou]
SFX Bt 0 inchigada [^aeiou]
SFX Bt 0 inchigaku [^aeiou]
SFX Bt 0 inchigachami [^aeiou]
SFX Bt 0 inchigachachi [^aeiou]
SFX Bt 0 inchigachadir [^aeiou]
SFX Bt 0 inchigachada [^aeiou]
SFX Bt 0 inchigachaku [^aeiou]

# SON/SON.TARTIB : TT.TRT:K:KL.TSH:YK
SFX Bu Y 80
SFX Bu 0 nchilarnimi [aeiou]
SFX Bu 0 nchilarnichi [aeiou]
SFX Bu 0 nchilarnidir [aeiou]
SFX Bu 0 nchilarnida [aeiou]
SFX Bu 0 nchilarniku [aeiou]
SFX Bu 0 nchilarningmi [aeiou]
SFX Bu 0 nchilarningchi [aeiou]
SFX Bu 0 nchilarningdir [aeiou]
SFX Bu 0 nchilarningda [aeiou]
SFX Bu 0 nchilarningku [aeiou]
SFX Bu 0 nchilardami [aeiou]
SFX Bu 0 nchilardachi [aeiou]
SFX Bu 0 nchilardadir [aeiou]
SFX Bu 0 nchilardada [aeiou]
SFX Bu 0 nchilardaku [aeiou]
SFX Bu 0 nchilardanmi [aeiou]
SFX Bu 0 nchilardanchi [aeiou]
SFX Bu 0 nchilardandir [aeiou]
SFX Bu 0 nchilardanda [aeiou]
SFX Bu 0 nchilardanku [aeiou]
SFX Bu 0 nchilardagimi [aeiou]
SFX Bu 0 nchilardagichi [aeiou]
SFX Bu 0 nchilardagidir [aeiou]
SFX Bu 0 nchilardagida [aeiou]
SFX Bu 0 nchilardagiku [aeiou]
SFX Bu 0 nchilardagidekmi [aeiou]
SFX Bu 0 nchilardagidekchi [aeiou]
SFX Bu 0 nchilardagidekdir [aeiou]
SFX Bu 0 nchilardagidekda [aeiou]
SFX Bu 0 nchilardagidekku [aeiou]
SFX Bu 0 nchilargami [aeiou]
SFX Bu 0 nchilargachi [aeiou]
SFX Bu 0 nchilargadir [aeiou]
SFX Bu 0 nchilargada [aeiou]
SFX Bu 0 nchilargaku [aeiou]
SFX Bu 0 nchilargachami [aeiou]
SFX Bu 0 nchilargachachi [aeiou]
SFX Bu 0 nchilargachadir [aeiou]
SFX Bu 0 nchilargachada [aeiou]
SFX Bu 0 nchilargachaku [aeiou]
SFX Bu 0 inchilarnimi [^aeiou]
SFX Bu 0 inchilarnichi [^aeiou]
SFX Bu 0 inchilarnidir [^aeiou]
SFX Bu 0 inchilarnida [^aeiou]
SFX Bu 0 inchilarniku [^aeiou]
SFX Bu 0 inchilarningmi [^aeiou]
SFX Bu 0 inchilarningchi [^aeiou]
SFX Bu 0 inchilarningdir [^aeiou]
SFX Bu 0 inchilarningda [^aeiou]
SFX Bu 0 inchilarningku [^aeiou]
SFX Bu 0 inchilardami [^aeiou]
SFX Bu 0 inchilardachi [^aeiou]
SFX Bu 0 inchilardadir [^aeiou]
SFX Bu 0 inchilardada [^aeiou]
SFX Bu 0 inchilardaku [^aeiou]
SFX Bu 0 inchilardanmi [^aeiou]
SFX Bu 0 inchilardanchi [^aeiou]
SFX Bu 0 inchilardandir [^aeiou]
SFX Bu 0 inchilardanda [^aeiou]
SFX Bu 0 inchilardanku [^aeiou]
SFX Bu 0 inchilardagimi [^aeiou]
SFX Bu 0 inchilardagichi [^aeiou]
SFX Bu 0 inchilardagidir [^aeiou]
SFX Bu 0 inchilardagida [^aeiou]
SFX Bu 0 inchilardagiku [^aeiou]
SFX Bu 0 inchilardagidekmi [^aeiou]
SFX Bu 0 inchilardagidekchi [^aeiou]
SFX Bu 0 inchilardagidekdir [^aeiou]
SFX Bu 0 inchilardagidekda [^aeiou]
SFX Bu 0 inchilardagidekku [^aeiou]
SFX Bu 0 inchilargami [^aeiou]
SFX Bu 0 inchilargachi [^aeiou]
SFX Bu 0 inchilargadir [^aeiou]
SFX Bu 0 inchilargada [^aeiou]
SFX Bu 0 inchilargaku [^aeiou]
SFX Bu 0 inchilargachami [^aeiou]
SFX Bu 0 inchilargachachi [^aeiou]
SFX Bu 0 inchilargachadir [^aeiou]
SFX Bu 0 inchilargachada [^aeiou]
SFX Bu 0 inchilargachaku [^aeiou]

# SON/SON.TARTIB : TT.TRT:EG.1SHB:KL.TSH:YK
SFX Bv Y 400
SFX Bv 0 nchimnimi [aeiou]
SFX Bv 0 nchimnichi [aeiou]
SFX Bv 0 nchimnidir [aeiou]
SFX Bv 0 nchimnida [aeiou]
SFX Bv 0 nchimniku [aeiou]
SFX Bv 0 nchimningmi [aeiou]
SFX Bv 0 nchimningchi [aeiou]
SFX Bv 0 nchimningdir [aeiou]
SFX Bv 0 nchimningda [aeiou]
SFX Bv 0 nchimningku [aeiou]
SFX Bv 0 nchimdami [aeiou]
SFX Bv 0 nchimdachi [aeiou]
SFX Bv 0 nchimdadir [aeiou]
SFX Bv 0 nchimdada [aeiou]
SFX Bv 0 nchimdaku [aeiou]
SFX Bv 0 nchimdanmi [aeiou]
SFX Bv 0 nchimdanchi [aeiou]
SFX Bv 0 nchimdandir [aeiou]
SFX Bv 0 nchimdanda [aeiou]
SFX Bv 0 nchimdanku [aeiou]
SFX Bv 0 nchimdagimi [aeiou]
SFX Bv 0 nchimdagichi [aeiou]
SFX Bv 0 nchimdagidir [aeiou]
SFX Bv 0 nchimdagida [aeiou]
SFX Bv 0 nchimdagiku [aeiou]
SFX Bv 0 nchimdagidekmi [aeiou]
SFX Bv 0 nchimdagidekchi [aeiou]
SFX Bv 0 nchimdagidekdir [aeiou]
SFX Bv 0 nchimdagidekda [aeiou]
SFX Bv 0 nchimdagidekku [aeiou]
SFX Bv 0 nchimgami [aeiou]
SFX Bv 0 nchimgachi [aeiou]
SFX Bv 0 nchimgadir [aeiou]
SFX Bv 0 nchimgada [aeiou]
SFX Bv 0 nchimgaku [aeiou]
SFX Bv 0 nchimgachami [aeiou]
SFX Bv 0 nchimgachachi [aeiou]
SFX Bv 0 nchimgachadir [aeiou]
SFX Bv 0 nchimgachada [aeiou]
SFX Bv 0 nchimgachaku [aeiou]
SFX Bv 0 nchimiznimi [aeiou]
SFX Bv 0 nchimiznichi [aeiou]
SFX Bv 0 nchimiznidir [aeiou]
SFX Bv 0 nchimiznida [aeiou]
SFX Bv 0 nchimizniku [aeiou]
SFX Bv 0 nchimizningmi [aeiou]
SFX Bv 0 nchimizningchi [aeiou]
SFX Bv 0 nchimizningdir [aeiou]
SFX Bv 0 nchimizningda [aeiou]
SFX Bv 0 nchimizningku [aeiou]
SFX Bv 0 nchimizdami [aeiou]
SFX Bv 0 nchimizdachi [aeiou]
SFX Bv 0 nchimizdadir [aeiou]
SFX Bv 0 nchimizdada [aeiou]
SFX Bv 0 nchimizdaku [aeiou]
SFX Bv 0 nchimizdanmi [aeiou]
SFX Bv 0 nchimizdanchi [aeiou]
SFX Bv 0 nchimizdandir [aeiou]
SFX Bv 0 nchimizdanda [aeiou]
SFX Bv 0 nchimizdanku [aeiou]
SFX Bv 0 nchimizdagimi [aeiou]
SFX Bv 0 nchimizdagichi [aeiou]
SFX Bv 0 nchimizdagidir [aeiou]
SFX Bv 0 nchimizdagida [aeiou]
SFX Bv 0 nchimizdagiku [aeiou]
SFX Bv 0 nchimizdagidekmi [aeiou]
SFX Bv 0 nchimizdagidekchi [aeiou]
SFX Bv 0 nchimizdagidekdir [aeiou]
SFX Bv 0 nchimizdagidekda [aeiou]
SFX Bv 0 nchimizdagidekku [aeiou]
SFX Bv 0 nchimizgami [aeiou]
SFX Bv 0 nchimizgachi [aeiou]
SFX Bv 0 nchimizgadir [aeiou]
SFX Bv 0 nchimizgada [aeiou]
SFX Bv 0 nchimizgaku [aeiou]
SFX Bv 0 nchimizgachami [aeiou]
SFX Bv 0 nchimizgachachi [aeiou]
SFX Bv 0 nchimizgachadir [aeiou]
SFX Bv 0 nchimizgachada [aeiou]
SFX Bv 0 nchimizgachaku [aeiou]
SFX Bv 0 nchingnimi [aeiou]
SFX Bv 0 nchingnichi [aeiou]
SFX Bv 0 nchingnidir [aeiou]
SFX Bv 0 nchingnida [aeiou]
SFX Bv 0 nchingniku [aeiou]
SFX Bv 0 nchingningmi [aeiou]
SFX Bv 0 nchingningchi [aeiou]
SFX Bv 0 nchingningdir [aeiou]
SFX Bv 0 nchingningda [aeiou]
SFX Bv 0 nchingningku [aeiou]
SFX Bv 0 nchingdami [aeiou]
SFX Bv 0 nchingdachi [aeiou]
SFX Bv 0 nchingdadir [aeiou]
SFX Bv 0 nchingdada [aeiou]
SFX Bv 0 nchingdaku [aeiou]
SFX Bv 0 nchingdanmi [aeiou]
SFX Bv 0 nchingdanchi [aeiou]
SFX Bv 0 nchingdandir [aeiou]
SFX Bv 0 nchingdanda [aeiou]
SFX Bv 0 nchingdanku [aeiou]
SFX Bv 0 nchingdagimi [aeiou]
SFX Bv 0 nchingdagichi [aeiou]
SFX Bv 0 nchingdagidir [aeiou]
SFX Bv 0 nchingdagida [aeiou]
SFX Bv 0 nchingdagiku [aeiou]
SFX Bv 0 nchingdagidekmi [aeiou]
SFX Bv 0 nchingdagidekchi [aeiou]
SFX Bv 0 nchingdagidekdir [aeiou]
SFX Bv 0 nchingdagidekda [aeiou]
SFX Bv 0 nchingdagidekku [aeiou]
SFX Bv 0 nchinggami [aeiou]
SFX Bv 0 nchinggachi [aeiou]
SFX Bv 0 nchinggadir [aeiou]
SFX Bv 0 nchinggada [aeiou]
SFX Bv 0 nchinggaku [aeiou]
SFX Bv 0 nchinggachami [aeiou]
SFX Bv 0 nchinggachachi [aeiou]
SFX Bv 0 nchinggachadir [aeiou]
SFX Bv 0 nchinggachada [aeiou]
SFX Bv 0 nchinggachaku [aeiou]
SFX Bv 0 nchingiznimi [aeiou]
SFX Bv 0 nchingiznichi [aeiou]
SFX Bv 0 nchingiznidir [aeiou]
SFX Bv 0 nchingiznida [aeiou]
SFX Bv 0 nchingizniku [aeiou]
SFX Bv 0 nchingizningmi [aeiou]
SFX Bv 0 nchingizningchi [aeiou]
SFX Bv 0 nchingizningdir [aeiou]
SFX Bv 0 nchingizningda [aeiou]
SFX Bv 0 nchingizningku [aeiou]
SFX Bv 0 nchingizdami [aeiou]
SFX Bv 0 nchingizdachi [aeiou]
SFX Bv 0 nchingizdadir [aeiou]
SFX Bv 0 nchingizdada [aeiou]
SFX Bv 0 nchingizdaku [aeiou]
SFX Bv 0 nchingizdanmi [aeiou]
SFX Bv 0 nchingizdanchi [aeiou]
SFX Bv 0 nchingizdandir [aeiou]
SFX Bv 0 nchingizdanda [aeiou]
SFX Bv 0 nchingizdanku [aeiou]
SFX Bv 0 nchingizdagimi [aeiou]
SFX Bv 0 nchingizdagichi [aeiou]
SFX Bv 0 nchingizdagidir [aeiou]
SFX Bv 0 nchingizdagida [aeiou]
SFX Bv 0 nchingizdagiku [aeiou]
SFX Bv 0 nchingizdagidekmi [aeiou]
SFX Bv 0 nchingizdagidekchi [aeiou]
SFX Bv 0 nchingizdagidekdir [aeiou]
SFX Bv 0 nchingizdagidekda [aeiou]
SFX Bv 0 nchingizdagidekku [aeiou]
SFX Bv 0 nchingizgami [aeiou]
SFX Bv 0 nchingizgachi [aeiou]
SFX Bv 0 nchingizgadir [aeiou]
SFX Bv 0 nchingizgada [aeiou]
SFX Bv 0 nchingizgaku [aeiou]
SFX Bv 0 nchingizgachami [aeiou]
SFX Bv 0 nchingizgachachi [aeiou]
SFX Bv 0 nchingizgachadir [aeiou]
SFX Bv 0 nchingizgachada [aeiou]
SFX Bv 0 nchingizgachaku [aeiou]
SFX Bv 0 nchisinimi [aeiou]
SFX Bv 0 nchisinichi [aeiou]
SFX Bv 0 nchisinidir [aeiou]
SFX Bv 0 nchisinida [aeiou]
SFX Bv 0 nchisiniku [aeiou]
SFX Bv 0 nchisiningmi [aeiou]
SFX Bv 0 nchisiningchi [aeiou]
SFX Bv 0 nchisiningdir [aeiou]
SFX Bv 0 nchisiningda [aeiou]
SFX Bv 0 nchisiningku [aeiou]
SFX Bv 0 nchisidami [aeiou]
SFX Bv 0 nchisidachi [aeiou]
SFX Bv 0 nchisidadir [aeiou]
SFX Bv 0 nchisidada [aeiou]
SFX Bv 0 nchisidaku [aeiou]
SFX Bv 0 nchisidanmi [aeiou]
SFX Bv 0 nchisidanchi [aeiou]
SFX Bv 0 nchisidandir [aeiou]
SFX Bv 0 nchisidanda [aeiou]
SFX Bv 0 nchisidanku [aeiou]
SFX Bv 0 nchisidagimi [aeiou]
SFX Bv 0 nchisidagichi [aeiou]
SFX Bv 0 nchisidagidir [aeiou]
SFX Bv 0 nchisidagida [aeiou]
SFX Bv 0 nchisidagiku [aeiou]
SFX Bv 0 nchisidagidekmi [aeiou]
SFX Bv 0 nchisidagidekchi [aeiou]
SFX Bv 0 nchisidagidekdir [aeiou]
SFX Bv 0 nchisidagidekda [aeiou]
SFX Bv 0 nchisidagidekku [aeiou]
SFX Bv 0 nchisigami [aeiou]
SFX Bv 0 nchisigachi [aeiou]
SFX Bv 0 nchisigadir [aeiou]
SFX Bv 0 nchisigada [aeiou]
SFX Bv 0 nchisigaku [aeiou]
SFX Bv 0 nchisigachami [aeiou]
SFX Bv 0 nchisigachachi [aeiou]
SFX Bv 0 nchisigachadir [aeiou]
SFX Bv 0 nchisigachada [aeiou]
SFX Bv 0 nchisigachaku [aeiou]
SFX Bv 0 inchimnimi [^aeiou]
SFX Bv 0 inchimnichi [^aeiou]
SFX Bv 0 inchimnidir [^aeiou]
SFX Bv 0 inchimnida [^aeiou]
SFX Bv 0 inchimniku [^aeiou]
SFX Bv 0 inchimningmi [^aeiou]
SFX Bv 0 inchimningchi [^aeiou]
SFX Bv 0 inchimningdir [^aeiou]
SFX Bv 0 inchimningda [^aeiou]
SFX Bv 0 inchimningku [^aeiou]
SFX Bv 0 inchimdami [^aeiou]
SFX Bv 0 inchimdachi [^aeiou]
SFX Bv 0 inchimdadir [^aeiou]
SFX Bv 0 inchimdada [^aeiou]
SFX Bv 0 inchimdaku [^aeiou]
SFX Bv 0 inchimdanmi [^aeiou]
SFX Bv 0 inchimdanchi [^aeiou]
SFX Bv 0 inchimdandir [^aeiou]
SFX Bv 0 inchimdanda [^aeiou]
SFX Bv 0 inchimdanku [^aeiou]
SFX Bv 0 inchimdagimi [^aeiou]
SFX Bv 0 inchimdagichi [^aeiou]
SFX Bv 0 inchimdagidir [^aeiou]
SFX Bv 0 inchimdagida [^aeiou]
SFX Bv 0 inchimdagiku [^aeiou]
SFX Bv 0 inchimdagidekmi [^aeiou]
SFX Bv 0 inchimdagidekchi [^aeiou]
SFX Bv 0 inchimdagidekdir [^aeiou]
SFX Bv 0 inchimdagidekda [^aeiou]
SFX Bv 0 inchimdagidekku [^aeiou]
SFX Bv 0 inchimgami [^aeiou]
SFX Bv 0 inchimgachi [^aeiou]
SFX Bv 0 inchimgadir [^aeiou]
SFX Bv 0 inchimgada [^aeiou]
SFX Bv 0 inchimgaku [^aeiou]
SFX Bv 0 inchimgachami [^aeiou]
SFX Bv 0 inchimgachachi [^aeiou]
SFX Bv 0 inchimgachadir [^aeiou]
SFX Bv 0 inchimgachada [^aeiou]
SFX Bv 0 inchimgachaku [^aeiou]
SFX Bv 0 inchimiznimi [^aeiou]
SFX Bv 0 inchimiznichi [^aeiou]
SFX Bv 0 inchimiznidir [^aeiou]
SFX Bv 0 inchimiznida [^aeiou]
SFX Bv 0 inchimizniku [^aeiou]
SFX Bv 0 inchimizningmi [^aeiou]
SFX Bv 0 inchimizningchi [^aeiou]
SFX Bv 0 inchimizningdir [^aeiou]
SFX Bv 0 inchimizningda [^aeiou]
SFX Bv 0 inchimizningku [^aeiou]
SFX Bv 0 inchimizdami [^aeiou]
SFX Bv 0 inchimizdachi [^aeiou]
SFX Bv 0 inchimizdadir [^aeiou]
SFX Bv 0 inchimizdada [^aeiou]
SFX Bv 0 inchimizdaku [^aeiou]
SFX Bv 0 inchimizdanmi [^aeiou]
SFX Bv 0 inchimizdanchi [^aeiou]
SFX Bv 0 inchimizdandir [^aeiou]
SFX Bv 0 inchimizdanda [^aeiou]
SFX Bv 0 inchimizdanku [^aeiou]
SFX Bv 0 inchimizdagimi [^aeiou]
SFX Bv 0 inchimizdagichi [^aeiou]
SFX Bv 0 inchimizdagidir [^aeiou]
SFX Bv 0 inchimizdagida [^aeiou]
SFX Bv 0 inchimizdagiku [^aeiou]
SFX Bv 0 inchimizdagidekmi [^aeiou]
SFX Bv 0 inchimizdagidekchi [^aeiou]
SFX Bv 0 inchimizdagidekdir [^aeiou]
SFX Bv 0 inchimizdagidekda [^aeiou]
SFX Bv 0 inchimizdagidekku [^aeiou]
SFX Bv 0 inchimizgami [^aeiou]
SFX Bv 0 inchimizgachi [^aeiou]
SFX Bv 0 inchimizgadir [^aeiou]
SFX Bv 0 inchimizgada [^aeiou]
SFX Bv 0 inchimizgaku [^aeiou]
SFX Bv 0 inchimizgachami [^aeiou]
SFX Bv 0 inchimizgachachi [^aeiou]
SFX Bv 0 inchimizgachadir [^aeiou]
SFX Bv 0 inchimizgachada [^aeiou]
SFX Bv 0 inchimizgachaku [^aeiou]
SFX Bv 0 inchingnimi [^aeiou]
SFX Bv 0 inchingnichi [^aeiou]
SFX Bv 0 inchingnidir [^aeiou]
SFX Bv 0 inchingnida [^aeiou]
SFX Bv 0 inchingniku [^aeiou]
SFX Bv 0 inchingningmi [^aeiou]
SFX Bv 0 inchingningchi [^aeiou]
SFX Bv 0 inchingningdir [^aeiou]
SFX Bv 0 inchingningda [^aeiou]
SFX Bv 0 inchingningku [^aeiou]
SFX Bv 0 inchingdami [^aeiou]
SFX Bv 0 inchingdachi [^aeiou]
SFX Bv 0 inchingdadir [^aeiou]
SFX Bv 0 inchingdada [^aeiou]
SFX Bv 0 inchingdaku [^aeiou]
SFX Bv 0 inchingdanmi [^aeiou]
SFX Bv 0 inchingdanchi [^aeiou]
SFX Bv 0 inchingdandir [^aeiou]
SFX Bv 0 inchingdanda [^aeiou]
SFX Bv 0 inchingdanku [^aeiou]
SFX Bv 0 inchingdagimi [^aeiou]
SFX Bv 0 inchingdagichi [^aeiou]
SFX Bv 0 inchingdagidir [^aeiou]
SFX Bv 0 inchingdagida [^aeiou]
SFX Bv 0 inchingdagiku [^aeiou]
SFX Bv 0 inchingdagidekmi [^aeiou]
SFX Bv 0 inchingdagidekchi [^aeiou]
SFX Bv 0 inchingdagidekdir [^aeiou]
SFX Bv 0 inchingdagidekda [^aeiou]
SFX Bv 0 inchingdagidekku [^aeiou]
SFX Bv 0 inchinggami [^aeiou]
SFX Bv 0 inchinggachi [^aeiou]
SFX Bv 0 inchinggadir [^aeiou]
SFX Bv 0 inchinggada [^aeiou]
SFX Bv 0 inchinggaku [^aeiou]
SFX Bv 0 inchinggachami [^aeiou]
SFX Bv 0 inchinggachachi [^aeiou]
SFX Bv 0 inchinggachadir [^aeiou]
SFX Bv 0 inchinggachada [^aeiou]
SFX Bv 0 inchinggachaku [^aeiou]
SFX Bv 0 inchingiznimi [^aeiou]
SFX Bv 0 inchingiznichi [^aeiou]
SFX Bv 0 inchingiznidir [^aeiou]
SFX Bv 0 inchingiznida [^aeiou]
SFX Bv 0 inchingizniku [^aeiou]
SFX Bv 0 inchingizningmi [^aeiou]
SFX Bv 0 inchingizningchi [^aeiou]
SFX Bv 0 inchingizningdir [^aeiou]
SFX Bv 0 inchingizningda [^aeiou]
SFX Bv 0 inchingizningku [^aeiou]
SFX Bv 0 inchingizdami [^aeiou]
SFX Bv 0 inchingizdachi [^aeiou]
SFX Bv 0 inchingizdadir [^aeiou]
SFX Bv 0 inchingizdada [^aeiou]
SFX Bv 0 inchingizdaku [^aeiou]
SFX Bv 0 inchingizdanmi [^aeiou]
SFX Bv 0 inchingizdanchi [^aeiou]
SFX Bv 0 inchingizdandir [^aeiou]
SFX Bv 0 inchingizdanda [^aeiou]
SFX Bv 0 inchingizdanku [^aeiou]
SFX Bv 0 inchingizdagimi [^aeiou]
SFX Bv 0 inchingizdagichi [^aeiou]
SFX Bv 0 inchingizdagidir [^aeiou]
SFX Bv 0 inchingizdagida [^aeiou]
SFX Bv 0 inchingizdagiku [^aeiou]
SFX Bv 0 inchingizdagidekmi [^aeiou]
SFX Bv 0 inchingizdagidekchi [^aeiou]
SFX Bv 0 inchingizdagidekdir [^aeiou]
SFX Bv 0 inchingizdagidekda [^aeiou]
SFX Bv 0 inchingizdagidekku [^aeiou]
SFX Bv 0 inchingizgami [^aeiou]
SFX Bv 0 inchingizgachi [^aeiou]
SFX Bv 0 inchingizgadir [^aeiou]
SFX Bv 0 inchingizgada [^aeiou]
SFX Bv 0 inchingizgaku [^aeiou]
SFX Bv 0 inchingizgachami [^aeiou]
SFX Bv 0 inchingizgachachi [^aeiou]
SFX Bv 0 inchingizgachadir [^aeiou]
SFX Bv 0 inchingizgachada [^aeiou]
SFX Bv 0 inchingizgachaku [^aeiou]
SFX Bv 0 inchisinimi [^aeiou]
SFX Bv 0 inchisinichi [^aeiou]
SFX Bv 0 inchisinidir [^aeiou]
SFX Bv 0 inchisinida [^aeiou]
SFX Bv 0 inchisiniku [^aeiou]
SFX Bv 0 inchisiningmi [^aeiou]
SFX Bv 0 inchisiningchi [^aeiou]
SFX Bv 0 inchisiningdir [^aeiou]
SFX Bv 0 inchisiningda [^aeiou]
SFX Bv 0 inchisiningku [^aeiou]
SFX Bv 0 inchisidami [^aeiou]
SFX Bv 0 inchisidachi [^aeiou]
SFX Bv 0 inchisidadir [^aeiou]
SFX Bv 0 inchisidada [^aeiou]
SFX Bv 0 inchisidaku [^aeiou]
SFX Bv 0 inchisidanmi [^aeiou]
SFX Bv 0 inchisidanchi [^aeiou]
SFX Bv 0 inchisidandir [^aeiou]
SFX Bv 0 inchisidanda [^aeiou]
SFX Bv 0 inchisidanku [^aeiou]
SFX Bv 0 inchisidagimi [^aeiou]
SFX Bv 0 inchisidagichi [^aeiou]
SFX Bv 0 inchisidagidir [^aeiou]
SFX Bv 0 inchisidagida [^aeiou]
SFX Bv 0 inchisidagiku [^aeiou]
SFX Bv 0 inchisidagidekmi [^aeiou]
SFX Bv 0 inchisidagidekchi [^aeiou]
SFX Bv 0 inchisidagidekdir [^aeiou]
SFX Bv 0 inchisidagidekda [^aeiou]
SFX Bv 0 inchisidagidekku [^aeiou]
SFX Bv 0 inchisigami [^aeiou]
SFX Bv 0 inchisigachi [^aeiou]
SFX Bv 0 inchisigadir [^aeiou]
SFX Bv 0 inchisigada [^aeiou]
SFX Bv 0 inchisigaku [^aeiou]
SFX Bv 0 inchisigachami [^aeiou]
SFX Bv 0 inchisigachachi [^aeiou]
SFX Bv 0 inchisigachadir [^aeiou]
SFX Bv 0 inchisigachada [^aeiou]
SFX Bv 0 inchisigachaku [^aeiou]

# SON/SON.TARTIB : TT.TRT:K:EG.1SHB:KL.TSH:YK
SFX Bw Y 400
SFX Bw 0 nchilarimnimi [aeiou]
SFX Bw 0 nchilarimnichi [aeiou]
SFX Bw 0 nchilarimnidir [aeiou]
SFX Bw 0 nchilarimnida [aeiou]
SFX Bw 0 nchilarimniku [aeiou]
SFX Bw 0 nchilarimningmi [aeiou]
SFX Bw 0 nchilarimningchi [aeiou]
SFX Bw 0 nchilarimningdir [aeiou]
SFX Bw 0 nchilarimningda [aeiou]
SFX Bw 0 nchilarimningku [aeiou]
SFX Bw 0 nchilarimdami [aeiou]
SFX Bw 0 nchilarimdachi [aeiou]
SFX Bw 0 nchilarimdadir [aeiou]
SFX Bw 0 nchilarimdada [aeiou]
SFX Bw 0 nchilarimdaku [aeiou]
SFX Bw 0 nchilarimdanmi [aeiou]
SFX Bw 0 nchilarimdanchi [aeiou]
SFX Bw 0 nchilarimdandir [aeiou]
SFX Bw 0 nchilarimdanda [aeiou]
SFX Bw 0 nchilarimdanku [aeiou]
SFX Bw 0 nchilarimdagimi [aeiou]
SFX Bw 0 nchilarimdagichi [aeiou]
SFX Bw 0 nchilarimdagidir [aeiou]
SFX Bw 0 nchilarimdagida [aeiou]
SFX Bw 0 nchilarimdagiku [aeiou]
SFX Bw 0 nchilarimdagidekmi [aeiou]
SFX Bw 0 nchilarimdagidekchi [aeiou]
SFX Bw 0 nchilarimdagidekdir [aeiou]
SFX Bw 0 nchilarimdagidekda [aeiou]
SFX Bw 0 nchilarimdagidekku [aeiou]
SFX Bw 0 nchilarimgami [aeiou]
SFX Bw 0 nchilarimgachi [aeiou]
SFX Bw 0 nchilarimgadir [aeiou]
SFX Bw 0 nchilarimgada [aeiou]
SFX Bw 0 nchilarimgaku [aeiou]
SFX Bw 0 nchilarimgachami [aeiou]
SFX Bw 0 nchilarimgachachi [aeiou]
SFX Bw 0 nchilarimgachadir [aeiou]
SFX Bw 0 nchilarimgachada [aeiou]
SFX Bw 0 nchilarimgachaku [aeiou]
SFX Bw 0 nchilarimiznimi [aeiou]
SFX Bw 0 nchilarimiznichi [aeiou]
SFX Bw 0 nchilarimiznidir [aeiou]
SFX Bw 0 nchilarimiznida [aeiou]
SFX Bw 0 nchilarimizniku [aeiou]
SFX Bw 0 nchilarimizningmi [aeiou]
SFX Bw 0 nchilarimizningchi [aeiou]
SFX Bw 0 nchilarimizningdir [aeiou]
SFX Bw 0 nchilarimizningda [aeiou]
SFX Bw 0 nchilarimizningku [aeiou]
SFX Bw 0 nchilarimizdami [aeiou]
SFX Bw 0 nchilarimizdachi [aeiou]
SFX Bw 0 nchilarimizdadir [aeiou]
SFX Bw 0 nchilarimizdada [aeiou]
SFX Bw 0 nchilarimizdaku [aeiou]
SFX Bw 0 nchilarimizdanmi [aeiou]
SFX Bw 0 nchilarimizdanchi [aeiou]
SFX Bw 0 nchilarimizdandir [aeiou]
SFX Bw 0 nchilarimizdanda [aeiou]
SFX Bw 0 nchilarimizdanku [aeiou]
SFX Bw 0 nchilarimizdagimi [aeiou]
SFX Bw 0 nchilarimizdagichi [aeiou]
SFX Bw 0 nchilarimizdagidir [aeiou]
SFX Bw 0 nchilarimizdagida [aeiou]
SFX Bw 0 nchilarimizdagiku [aeiou]
SFX Bw 0 nchilarimizdagidekmi [aeiou]
SFX Bw 0 nchilarimizdagidekchi [aeiou]
SFX Bw 0 nchilarimizdagidekdir [aeiou]
SFX Bw 0 nchilarimizdagidekda [aeiou]
SFX Bw 0 nchilarimizdagidekku [aeiou]
SFX Bw 0 nchilarimizgami [aeiou]
SFX Bw 0 nchilarimizgachi [aeiou]
SFX Bw 0 nchilarimizgadir [aeiou]
SFX Bw 0 nchilarimizgada [aeiou]
SFX Bw 0 nchilarimizgaku [aeiou]
SFX Bw 0 nchilarimizgachami [aeiou]
SFX Bw 0 nchilarimizgachachi [aeiou]
SFX Bw 0 nchilarimizgachadir [aeiou]
SFX Bw 0 nchilarimizgachada [aeiou]
SFX Bw 0 nchilarimizgachaku [aeiou]
SFX Bw 0 nchilaringnimi [aeiou]
SFX Bw 0 nchilaringnichi [aeiou]
SFX Bw 0 nchilaringnidir [aeiou]
SFX Bw 0 nchilaringnida [aeiou]
SFX Bw 0 nchilaringniku [aeiou]
SFX Bw 0 nchilaringningmi [aeiou]
SFX Bw 0 nchilaringningchi [aeiou]
SFX Bw 0 nchilaringningdir [aeiou]
SFX Bw 0 nchilaringningda [aeiou]
SFX Bw 0 nchilaringningku [aeiou]
SFX Bw 0 nchilaringdami [aeiou]
SFX Bw 0 nchilaringdachi [aeiou]
SFX Bw 0 nchilaringdadir [aeiou]
SFX Bw 0 nchilaringdada [aeiou]
SFX Bw 0 nchilaringdaku [aeiou]
SFX Bw 0 nchilaringdanmi [aeiou]
SFX Bw 0 nchilaringdanchi [aeiou]
SFX Bw 0 nchilaringdandir [aeiou]
SFX Bw 0 nchilaringdanda [aeiou]
SFX Bw 0 nchilaringdanku [aeiou]
SFX Bw 0 nchilaringdagimi [aeiou]
SFX Bw 0 nchilaringdagichi [aeiou]
SFX Bw 0 nchilaringdagidir [aeiou]
SFX Bw 0 nchilaringdagida [aeiou]
SFX Bw 0 nchilaringdagiku [aeiou]
SFX Bw 0 nchilaringdagidekmi [aeiou]
SFX Bw 0 nchilaringdagidekchi [aeiou]
SFX Bw 0 nchilaringdagidekdir [aeiou]
SFX Bw 0 nchilaringdagidekda [aeiou]
SFX Bw 0 nchilaringdagidekku [aeiou]
SFX Bw 0 nchilaringgami [aeiou]
SFX Bw 0 nchilaringgachi [aeiou]
SFX Bw 0 nchilaringgadir [aeiou]
SFX Bw 0 nchilaringgada [aeiou]
SFX Bw 0 nchilaringgaku [aeiou]
SFX Bw 0 nchilaringgachami [aeiou]
SFX Bw 0 nchilaringgachachi [aeiou]
SFX Bw 0 nchilaringgachadir [aeiou]
SFX Bw 0 nchilaringgachada [aeiou]
SFX Bw 0 nchilaringgachaku [aeiou]
SFX Bw 0 nchilaringiznimi [aeiou]
SFX Bw 0 nchilaringiznichi [aeiou]
SFX Bw 0 nchilaringiznidir [aeiou]
SFX Bw 0 nchilaringiznida [aeiou]
SFX Bw 0 nchilaringizniku [aeiou]
SFX Bw 0 nchilaringizningmi [aeiou]
SFX Bw 0 nchilaringizningchi [aeiou]
SFX Bw 0 nchilaringizningdir [aeiou]
SFX Bw 0 nchilaringizningda [aeiou]
SFX Bw 0 nchilaringizningku [aeiou]
SFX Bw 0 nchilaringizdami [aeiou]
SFX Bw 0 nchilaringizdachi [aeiou]
SFX Bw 0 nchilaringizdadir [aeiou]
SFX Bw 0 nchilaringizdada [aeiou]
SFX Bw 0 nchilaringizdaku [aeiou]
SFX Bw 0 nchilaringizdanmi [aeiou]
SFX Bw 0 nchilaringizdanchi [aeiou]
SFX Bw 0 nchilaringizdandir [aeiou]
SFX Bw 0 nchilaringizdanda [aeiou]
SFX Bw 0 nchilaringizdanku [aeiou]
SFX Bw 0 nchilaringizdagimi [aeiou]
SFX Bw 0 nchilaringizdagichi [aeiou]
SFX Bw 0 nchilaringizdagidir [aeiou]
SFX Bw 0 nchilaringizdagida [aeiou]
SFX Bw 0 nchilaringizdagiku [aeiou]
SFX Bw 0 nchilaringizdagidekmi [aeiou]
SFX Bw 0 nchilaringizdagidekchi [aeiou]
SFX Bw 0 nchilaringizdagidekdir [aeiou]
SFX Bw 0 nchilaringizdagidekda [aeiou]
SFX Bw 0 nchilaringizdagidekku [aeiou]
SFX Bw 0 nchilaringizgami [aeiou]
SFX Bw 0 nchilaringizgachi [aeiou]
SFX Bw 0 nchilaringizgadir [aeiou]
SFX Bw 0 nchilaringizgada [aeiou]
SFX Bw 0 nchilaringizgaku [aeiou]
SFX Bw 0 nchilaringizgachami [aeiou]
SFX Bw 0 nchilaringizgachachi [aeiou]
SFX Bw 0 nchilaringizgachadir [aeiou]
SFX Bw 0 nchilaringizgachada [aeiou]
SFX Bw 0 nchilaringizgachaku [aeiou]
SFX Bw 0 nchilarinimi [aeiou]
SFX Bw 0 nchilarinichi [aeiou]
SFX Bw 0 nchilarinidir [aeiou]
SFX Bw 0 nchilarinida [aeiou]
SFX Bw 0 nchilariniku [aeiou]
SFX Bw 0 nchilariningmi [aeiou]
SFX Bw 0 nchilariningchi [aeiou]
SFX Bw 0 nchilariningdir [aeiou]
SFX Bw 0 nchilariningda [aeiou]
SFX Bw 0 nchilariningku [aeiou]
SFX Bw 0 nchilaridami [aeiou]
SFX Bw 0 nchilaridachi [aeiou]
SFX Bw 0 nchilaridadir [aeiou]
SFX Bw 0 nchilaridada [aeiou]
SFX Bw 0 nchilaridaku [aeiou]
SFX Bw 0 nchilaridanmi [aeiou]
SFX Bw 0 nchilaridanchi [aeiou]
SFX Bw 0 nchilaridandir [aeiou]
SFX Bw 0 nchilaridanda [aeiou]
SFX Bw 0 nchilaridanku [aeiou]
SFX Bw 0 nchilaridagimi [aeiou]
SFX Bw 0 nchilaridagichi [aeiou]
SFX Bw 0 nchilaridagidir [aeiou]
SFX Bw 0 nchilaridagida [aeiou]
SFX Bw 0 nchilaridagiku [aeiou]
SFX Bw 0 nchilaridagidekmi [aeiou]
SFX Bw 0 nchilaridagidekchi [aeiou]
SFX Bw 0 nchilaridagidekdir [aeiou]
SFX Bw 0 nchilaridagidekda [aeiou]
SFX Bw 0 nchilaridagidekku [aeiou]
SFX Bw 0 nchilarigami [aeiou]
SFX Bw 0 nchilarigachi [aeiou]
SFX Bw 0 nchilarigadir [aeiou]
SFX Bw 0 nchilarigada [aeiou]
SFX Bw 0 nchilarigaku [aeiou]
SFX Bw 0 nchilarigachami [aeiou]
SFX Bw 0 nchilarigachachi [aeiou]
SFX Bw 0 nchilarigachadir [aeiou]
SFX Bw 0 nchilarigachada [aeiou]
SFX Bw 0 nchilarigachaku [aeiou]
SFX Bw 0 inchilarimnimi [^aeiou]
SFX Bw 0 inchilarimnichi [^aeiou]
SFX Bw 0 inchilarimnidir [^aeiou]
SFX Bw 0 inchilarimnida [^aeiou]
SFX Bw 0 inchilarimniku [^aeiou]
SFX Bw 0 inchilarimningmi [^aeiou]
SFX Bw 0 inchilarimningchi [^aeiou]
SFX Bw 0 inchilarimningdir [^aeiou]
SFX Bw 0 inchilarimningda [^aeiou]
SFX Bw 0 inchilarimningku [^aeiou]
SFX Bw 0 inchilarimdami [^aeiou]
SFX Bw 0 inchilarimdachi [^aeiou]
SFX Bw 0 inchilarimdadir [^aeiou]
SFX Bw 0 inchilarimdada [^aeiou]
SFX Bw 0 inchilarimdaku [^aeiou]
SFX Bw 0 inchilarimdanmi [^aeiou]
SFX Bw 0 inchilarimdanchi [^aeiou]
SFX Bw 0 inchilarimdandir [^aeiou]
SFX Bw 0 inchilarimdanda [^aeiou]
SFX Bw 0 inchilarimdanku [^aeiou]
SFX Bw 0 inchilarimdagimi [^aeiou]
SFX Bw 0 inchilarimdagichi [^aeiou]
SFX Bw 0 inchilarimdagidir [^aeiou]
SFX Bw 0 inchilarimdagida [^aeiou]
SFX Bw 0 inchilarimdagiku [^aeiou]
SFX Bw 0 inchilarimdagidekmi [^aeiou]
SFX Bw 0 inchilarimdagidekchi [^aeiou]
SFX Bw 0 inchilarimdagidekdir [^aeiou]
SFX Bw 0 inchilarimdagidekda [^aeiou]
SFX Bw 0 inchilarimdagidekku [^aeiou]
SFX Bw 0 inchilarimgami [^aeiou]
SFX Bw 0 inchilarimgachi [^aeiou]
SFX Bw 0 inchilarimgadir [^aeiou]
SFX Bw 0 inchilarimgada [^aeiou]
SFX Bw 0 inchilarimgaku [^aeiou]
SFX Bw 0 inchilarimgachami [^aeiou]
SFX Bw 0 inchilarimgachachi [^aeiou]
SFX Bw 0 inchilarimgachadir [^aeiou]
SFX Bw 0 inchilarimgachada [^aeiou]
SFX Bw 0 inchilarimgachaku [^aeiou]
SFX Bw 0 inchilarimiznimi [^aeiou]
SFX Bw 0 inchilarimiznichi [^aeiou]
SFX Bw 0 inchilarimiznidir [^aeiou]
SFX Bw 0 inchilarimiznida [^aeiou]
SFX Bw 0 inchilarimizniku [^aeiou]
SFX Bw 0 inchilarimizningmi [^aeiou]
SFX Bw 0 inchilarimizningchi [^aeiou]
SFX Bw 0 inchilarimizningdir [^aeiou]
SFX Bw 0 inchilarimizningda [^aeiou]
SFX Bw 0 inchilarimizningku [^aeiou]
SFX Bw 0 inchilarimizdami [^aeiou]
SFX Bw 0 inchilarimizdachi [^aeiou]
SFX Bw 0 inchilarimizdadir [^aeiou]
SFX Bw 0 inchilarimizdada [^aeiou]
SFX Bw 0 inchilarimizdaku [^aeiou]
SFX Bw 0 inchilarimizdanmi [^aeiou]
SFX Bw 0 inchilarimizdanchi [^aeiou]
SFX Bw 0 inchilarimizdandir [^aeiou]
SFX Bw 0 inchilarimizdanda [^aeiou]
SFX Bw 0 inchilarimizdanku [^aeiou]
SFX Bw 0 inchilarimizdagimi [^aeiou]
SFX Bw 0 inchilarimizdagichi [^aeiou]
SFX Bw 0 inchilarimizdagidir [^aeiou]
SFX Bw 0 inchilarimizdagida [^aeiou]
SFX Bw 0 inchilarimizdagiku [^aeiou]
SFX Bw 0 inchilarimizdagidekmi [^aeiou]
SFX Bw 0 inchilarimizdagidekchi [^aeiou]
SFX Bw 0 inchilarimizdagidekdir [^aeiou]
SFX Bw 0 inchilarimizdagidekda [^aeiou]
SFX Bw 0 inchilarimizdagidekku [^aeiou]
SFX Bw 0 inchilarimizgami [^aeiou]
SFX Bw 0 inchilarimizgachi [^aeiou]
SFX Bw 0 inchilarimizgadir [^aeiou]
SFX Bw 0 inchilarimizgada [^aeiou]
SFX Bw 0 inchilarimizgaku [^aeiou]
SFX Bw 0 inchilarimizgachami [^aeiou]
SFX Bw 0 inchilarimizgachachi [^aeiou]
SFX Bw 0 inchilarimizgachadir [^aeiou]
SFX Bw 0 inchilarimizgachada [^aeiou]
SFX Bw 0 inchilarimizgachaku [^aeiou]
SFX Bw 0 inchilaringnimi [^aeiou]
SFX Bw 0 inchilaringnichi [^aeiou]
SFX Bw 0 inchilaringnidir [^aeiou]
SFX Bw 0 inchilaringnida [^aeiou]
SFX Bw 0 inchilaringniku [^aeiou]
SFX Bw 0 inchilaringningmi [^aeiou]
SFX Bw 0 inchilaringningchi [^aeiou]
SFX Bw 0 inchilaringningdir [^aeiou]
SFX Bw 0 inchilaringningda [^aeiou]
SFX Bw 0 inchilaringningku [^aeiou]
SFX Bw 0 inchilaringdami [^aeiou]
SFX Bw 0 inchilaringdachi [^aeiou]
SFX Bw 0 inchilaringdadir [^aeiou]
SFX Bw 0 inchilaringdada [^aeiou]
SFX Bw 0 inchilaringdaku [^aeiou]
SFX Bw 0 inchilaringdanmi [^aeiou]
SFX Bw 0 inchilaringdanchi [^aeiou]
SFX Bw 0 inchilaringdandir [^aeiou]
SFX Bw 0 inchilaringdanda [^aeiou]
SFX Bw 0 inchilaringdanku [^aeiou]
SFX Bw 0 inchilaringdagimi [^aeiou]
SFX Bw 0 inchilaringdagichi [^aeiou]
SFX Bw 0 inchilaringdagidir [^aeiou]
SFX Bw 0 inchilaringdagida [^aeiou]
SFX Bw 0 inchilaringdagiku [^aeiou]
SFX Bw 0 inchilaringdagidekmi [^aeiou]
SFX Bw 0 inchilaringdagidekchi [^aeiou]
SFX Bw 0 inchilaringdagidekdir [^aeiou]
SFX Bw 0 inchilaringdagidekda [^aeiou]
SFX Bw 0 inchilaringdagidekku [^aeiou]
SFX Bw 0 inchilaringgami [^aeiou]
SFX Bw 0 inchilaringgachi [^aeiou]
SFX Bw 0 inchilaringgadir [^aeiou]
SFX Bw 0 inchilaringgada [^aeiou]
SFX Bw 0 inchilaringgaku [^aeiou]
SFX Bw 0 inchilaringgachami [^aeiou]
SFX Bw 0 inchilaringgachachi [^aeiou]
SFX Bw 0 inchilaringgachadir [^aeiou]
SFX Bw 0 inchilaringgachada [^aeiou]
SFX Bw 0 inchilaringgachaku [^aeiou]
SFX Bw 0 inchilaringiznimi [^aeiou]
SFX Bw 0 inchilaringiznichi [^aeiou]
SFX Bw 0 inchilaringiznidir [^aeiou]
SFX Bw 0 inchilaringiznida [^aeiou]
SFX Bw 0 inchilaringizniku [^aeiou]
SFX Bw 0 inchilaringizningmi [^aeiou]
SFX Bw 0 inchilaringizningchi [^aeiou]
SFX Bw 0 inchilaringizningdir [^aeiou]
SFX Bw 0 inchilaringizningda [^aeiou]
SFX Bw 0 inchilaringizningku [^aeiou]
SFX Bw 0 inchilaringizdami [^aeiou]
SFX Bw 0 inchilaringizdachi [^aeiou]
SFX Bw 0 inchilaringizdadir [^aeiou]
SFX Bw 0 inchilaringizdada [^aeiou]
SFX Bw 0 inchilaringizdaku [^aeiou]
SFX Bw 0 inchilaringizdanmi [^aeiou]
SFX Bw 0 inchilaringizdanchi [^aeiou]
SFX Bw 0 inchilaringizdandir [^aeiou]
SFX Bw 0 inchilaringizdanda [^aeiou]
SFX Bw 0 inchilaringizdanku [^aeiou]
SFX Bw 0 inchilaringizdagimi [^aeiou]
SFX Bw 0 inchilaringizdagichi [^aeiou]
SFX Bw 0 inchilaringizdagidir [^aeiou]
SFX Bw 0 inchilaringizdagida [^aeiou]
SFX Bw 0 inchilaringizdagiku [^aeiou]
SFX Bw 0 inchilaringizdagidekmi [^aeiou]
SFX Bw 0 inchilaringizdagidekchi [^aeiou]
SFX Bw 0 inchilaringizdagidekdir [^aeiou]
SFX Bw 0 inchilaringizdagidekda [^aeiou]
SFX Bw 0 inchilaringizdagidekku [^aeiou]
SFX Bw 0 inchilaringizgami [^aeiou]
SFX Bw 0 inchilaringizgachi [^aeiou]
SFX Bw 0 inchilaringizgadir [^aeiou]
SFX Bw 0 inchilaringizgada [^aeiou]
SFX Bw 0 inchilaringizgaku [^aeiou]
SFX Bw 0 inchilaringizgachami [^aeiou]
SFX Bw 0 inchilaringizgachachi [^aeiou]
SFX Bw 0 inchilaringizgachadir [^aeiou]
SFX Bw 0 inchilaringizgachada [^aeiou]
SFX Bw 0 inchilaringizgachaku [^aeiou]
SFX Bw 0 inchilarinimi [^aeiou]
SFX Bw 0 inchilarinichi [^aeiou]
SFX Bw 0 inchilarinidir [^aeiou]
SFX Bw 0 inchilarinida [^aeiou]
SFX Bw 0 inchilariniku [^aeiou]
SFX Bw 0 inchilariningmi [^aeiou]
SFX Bw 0 inchilariningchi [^aeiou]
SFX Bw 0 inchilariningdir [^aeiou]
SFX Bw 0 inchilariningda [^aeiou]
SFX Bw 0 inchilariningku [^aeiou]
SFX Bw 0 inchilaridami [^aeiou]
SFX Bw 0 inchilaridachi [^aeiou]
SFX Bw 0 inchilaridadir [^aeiou]
SFX Bw 0 inchilaridada [^aeiou]
SFX Bw 0 inchilaridaku [^aeiou]
SFX Bw 0 inchilaridanmi [^aeiou]
SFX Bw 0 inchilaridanchi [^aeiou]
SFX Bw 0 inchilaridandir [^aeiou]
SFX Bw 0 inchilaridanda [^aeiou]
SFX Bw 0 inchilaridanku [^aeiou]
SFX Bw 0 inchilaridagimi [^aeiou]
SFX Bw 0 inchilaridagichi [^aeiou]
SFX Bw 0 inchilaridagidir [^aeiou]
SFX Bw 0 inchilaridagida [^aeiou]
SFX Bw 0 inchilaridagiku [^aeiou]
SFX Bw 0 inchilaridagidekmi [^aeiou]
SFX Bw 0 inchilaridagidekchi [^aeiou]
SFX Bw 0 inchilaridagidekdir [^aeiou]
SFX Bw 0 inchilaridagidekda [^aeiou]
SFX Bw 0 inchilaridagidekku [^aeiou]
SFX Bw 0 inchilarigami [^aeiou]
SFX Bw 0 inchilarigachi [^aeiou]
SFX Bw 0 inchilarigadir [^aeiou]
SFX Bw 0 inchilarigada [^aeiou]
SFX Bw 0 inchilarigaku [^aeiou]
SFX Bw 0 inchilarigachami [^aeiou]
SFX Bw 0 inchilarigachachi [^aeiou]
SFX Bw 0 inchilarigachadir [^aeiou]
SFX Bw 0 inchilarigachada [^aeiou]
SFX Bw 0 inchilarigachaku [^aeiou]

# SON/SON.DONA : DN
SFX Bx Y 2
SFX Bx r tta r
SFX Bx 0 ta [^r]

# SON/SON.DONA : DN:SF
SFX By Y 2
SFX By r ttalik r
SFX By 0 talik [^r]

# SON/SON.DONA : DN:EG.1SHB
SFX Bz Y 10
SFX Bz r ttam r
SFX Bz r ttamiz r
SFX Bz r ttang r
SFX Bz r ttangiz r
SFX Bz r ttasi r
SFX Bz 0 tam [^r]
SFX Bz 0 tamiz [^r]
SFX Bz 0 tang [^r]
SFX Bz 0 tangiz [^r]
SFX Bz 0 tasi [^r]

# SON/SON.DONA : DN:SF:EG.1SHB
SFX CA Y 10
SFX CA r ttaligim r
SFX CA r ttaligimiz r
SFX CA r ttaliging r
SFX CA r ttaligingiz r
SFX CA r ttaligi r
SFX CA 0 taligim [^r]
SFX CA 0 taligimiz [^r]
SFX CA 0 taliging [^r]
SFX CA 0 taligingiz [^r]
SFX CA 0 taligi [^r]

# SON/SON.DONA : DN:KL.TSH
SFX CB Y 16
SFX CB r ttani r
SFX CB r ttaning r
SFX CB r ttada r
SFX CB r ttadan r
SFX CB r ttadagi r
SFX CB r ttadagidek r
SFX CB r ttaga r
SFX CB r ttagacha r
SFX CB 0 tani [^r]
SFX CB 0 taning [^r]
SFX CB 0 tada [^r]
SFX CB 0 tadan [^r]
SFX CB 0 tadagi [^r]
SFX CB 0 tadagidek [^r]
SFX CB 0 taga [^r]
SFX CB 0 tagacha [^r]

# SON/SON.DONA : DN:SF:KL.TSH
SFX CC Y 16
SFX CC r ttalikni r
SFX CC r ttalikning r
SFX CC r ttalikda r
SFX CC r ttalikdan r
SFX CC r ttalikdagi r
SFX CC r ttalikdagidek r
SFX CC r ttalikka r
SFX CC r ttalikkacha r
SFX CC 0 talikni [^r]
SFX CC 0 talikning [^r]
SFX CC 0 talikda [^r]
SFX CC 0 talikdan [^r]
SFX CC 0 talikdagi [^r]
SFX CC 0 talikdagidek [^r]
SFX CC 0 talikka [^r]
SFX CC 0 talikkacha [^r]

# SON/SON.DONA : DN:EG.1SHB:KL.TSH
SFX CD Y 80
SFX CD r ttamni r
SFX CD r ttamning r
SFX CD r ttamda r
SFX CD r ttamdan r
SFX CD r ttamdagi r
SFX CD r ttamdagidek r
SFX CD r ttamga r
SFX CD r ttamgacha r
SFX CD r ttamizni r
SFX CD r ttamizning r
SFX CD r ttamizda r
SFX CD r ttamizdan r
SFX CD r ttamizdagi r
SFX CD r ttamizdagidek r
SFX CD r ttamizga r
SFX CD r ttamizgacha r
SFX CD r ttangni r
SFX CD r ttangning r
SFX CD r ttangda r
SFX CD r ttangdan r
SFX CD r ttangdagi r
SFX CD r ttangdagidek r
SFX CD r ttangga r
SFX CD r ttanggacha r
SFX CD r ttangizni r
SFX CD r ttangizning r
SFX CD r ttangizda r
SFX CD r ttangizdan r
SFX CD r ttangizdagi r
SFX CD r ttangizdagidek r
SFX CD r ttangizga r
SFX CD r ttangizgacha r
SFX CD r ttasini r
SFX CD r ttasining r
SFX CD r ttasida r
SFX CD r ttasidan r
SFX CD r ttasidagi r
SFX CD r ttasidagidek r
SFX CD r ttasiga r
SFX CD r ttasigacha r
SFX CD 0 tamni [^r]
SFX CD 0 tamning [^r]
SFX CD 0 tamda [^r]
SFX CD 0 tamdan [^r]
SFX CD 0 tamdagi [^r]
SFX CD 0 tamdagidek [^r]
SFX CD 0 tamga [^r]
SFX CD 0 tamgacha [^r]
SFX CD 0 tamizni [^r]
SFX CD 0 tamizning [^r]
SFX CD 0 tamizda [^r]
SFX CD 0 tamizdan [^r]
SFX CD 0 tamizdagi [^r]
SFX CD 0 tamizdagidek [^r]
SFX CD 0 tamizga [^r]
SFX CD 0 tamizgacha [^r]
SFX CD 0 tangni [^r]
SFX CD 0 tangning [^r]
SFX CD 0 tangda [^r]
SFX CD 0 tangdan [^r]
SFX CD 0 tangdagi [^r]
SFX CD 0 tangdagidek [^r]
SFX CD 0 tangga [^r]
SFX CD 0 tanggacha [^r]
SFX CD 0 tangizni [^r]
SFX CD 0 tangizning [^r]
SFX CD 0 tangizda [^r]
SFX CD 0 tangizdan [^r]
SFX CD 0 tangizdagi [^r]
SFX CD 0 tangizdagidek [^r]
SFX CD 0 tangizga [^r]
SFX CD 0 tangizgacha [^r]
SFX CD 0 tasini [^r]
SFX CD 0 tasining [^r]
SFX CD 0 tasida [^r]
SFX CD 0 tasidan [^r]
SFX CD 0 tasidagi [^r]
SFX CD 0 tasidagidek [^r]
SFX CD 0 tasiga [^r]
SFX CD 0 tasigacha [^r]

# SON/SON.DONA : DN:SF:EG.1SHB:KL.TSH
SFX CE Y 80
SFX CE r ttaligimni r
SFX CE r ttaligimning r
SFX CE r ttaligimda r
SFX CE r ttaligimdan r
SFX CE r ttaligimdagi r
SFX CE r ttaligimdagidek r
SFX CE r ttaligimga r
SFX CE r ttaligimgacha r
SFX CE r ttaligimizni r
SFX CE r ttaligimizning r
SFX CE r ttaligimizda r
SFX CE r ttaligimizdan r
SFX CE r ttaligimizdagi r
SFX CE r ttaligimizdagidek r
SFX CE r ttaligimizga r
SFX CE r ttaligimizgacha r
SFX CE r ttaligingni r
SFX CE r ttaligingning r
SFX CE r ttaligingda r
SFX CE r ttaligingdan r
SFX CE r ttaligingdagi r
SFX CE r ttaligingdagidek r
SFX CE r ttaligingga r
SFX CE r ttaliginggacha r
SFX CE r ttaligingizni r
SFX CE r ttaligingizning r
SFX CE r ttaligingizda r
SFX CE r ttaligingizdan r
SFX CE r ttaligingizdagi r
SFX CE r ttaligingizdagidek r
SFX CE r ttaligingizga r
SFX CE r ttaligingizgacha r
SFX CE r ttaligini r
SFX CE r ttaligining r
SFX CE r ttaligida r
SFX CE r ttaligidan r
SFX CE r ttaligidagi r
SFX CE r ttaligidagidek r
SFX CE r ttaligiga r
SFX CE r ttaligigacha r
SFX CE 0 taligimni [^r]
SFX CE 0 taligimning [^r]
SFX CE 0 taligimda [^r]
SFX CE 0 taligimdan [^r]
SFX CE 0 taligimdagi [^r]
SFX CE 0 taligimdagidek [^r]
SFX CE 0 taligimga [^r]
SFX CE 0 taligimgacha [^r]
SFX CE 0 taligimizni [^r]
SFX CE 0 taligimizning [^r]
SFX CE 0 taligimizda [^r]
SFX CE 0 taligimizdan [^r]
SFX CE 0 taligimizdagi [^r]
SFX CE 0 taligimizdagidek [^r]
SFX CE 0 taligimizga [^r]
SFX CE 0 taligimizgacha [^r]
SFX CE 0 taligingni [^r]
SFX CE 0 taligingning [^r]
SFX CE 0 taligingda [^r]
SFX CE 0 taligingdan [^r]
SFX CE 0 taligingdagi [^r]
SFX CE 0 taligingdagidek [^r]
SFX CE 0 taligingga [^r]
SFX CE 0 taliginggacha [^r]
SFX CE 0 taligingizni [^r]
SFX CE 0 taligingizning [^r]
SFX CE 0 taligingizda [^r]
SFX CE 0 taligingizdan [^r]
SFX CE 0 taligingizdagi [^r]
SFX CE 0 taligingizdagidek [^r]
SFX CE 0 taligingizga [^r]
SFX CE 0 taligingizgacha [^r]
SFX CE 0 taligini [^r]
SFX CE 0 taligining [^r]
SFX CE 0 taligida [^r]
SFX CE 0 taligidan [^r]
SFX CE 0 taligidagi [^r]
SFX CE 0 taligidagidek [^r]
SFX CE 0 taligiga [^r]
SFX CE 0 taligigacha [^r]

# SON/SON.DONA : DN:YK
SFX CF Y 10
SFX CF r ttami r
SFX CF r ttachi r
SFX CF r ttadir r
SFX CF r ttada r
SFX CF r ttaku r
SFX CF 0 tami [^r]
SFX CF 0 tachi [^r]
SFX CF 0 tadir [^r]
SFX CF 0 tada [^r]
SFX CF 0 taku [^r]

# SON/SON.DONA : DN:SF:YK
SFX CG Y 10
SFX CG r ttalikmi r
SFX CG r ttalikchi r
SFX CG r ttalikdir r
SFX CG r ttalikda r
SFX CG r ttalikku r
SFX CG 0 talikmi [^r]
SFX CG 0 talikchi [^r]
SFX CG 0 talikdir [^r]
SFX CG 0 talikda [^r]
SFX CG 0 talikku [^r]

# SON/SON.DONA : DN:EG.1SHB:YK
SFX CH Y 50
SFX CH r ttammi r
SFX CH r ttamchi r
SFX CH r ttamdir r
SFX CH r ttamda r
SFX CH r ttamku r
SFX CH r ttamizmi r
SFX CH r ttamizchi r
SFX CH r ttamizdir r
SFX CH r ttamizda r
SFX CH r ttamizku r
SFX CH r ttangmi r
SFX CH r ttangchi r
SFX CH r ttangdir r
SFX CH r ttangda r
SFX CH r ttangku r
SFX CH r ttangizmi r
SFX CH r ttangizchi r
SFX CH r ttangizdir r
SFX CH r ttangizda r
SFX CH r ttangizku r
SFX CH r ttasimi r
SFX CH r ttasichi r
SFX CH r ttasidir r
SFX CH r ttasida r
SFX CH r ttasiku r
SFX CH 0 tammi [^r]
SFX CH 0 tamchi [^r]
SFX CH 0 tamdir [^r]
SFX CH 0 tamda [^r]
SFX CH 0 tamku [^r]
SFX CH 0 tamizmi [^r]
SFX CH 0 tamizchi [^r]
SFX CH 0 tamizdir [^r]
SFX CH 0 tamizda [^r]
SFX CH 0 tamizku [^r]
SFX CH 0 tangmi [^r]
SFX CH 0 tangchi [^r]
SFX CH 0 tangdir [^r]
SFX CH 0 tangda [^r]
SFX CH 0 tangku [^r]
SFX CH 0 tangizmi [^r]
SFX CH 0 tangizchi [^r]
SFX CH 0 tangizdir [^r]
SFX CH 0 tangizda [^r]
SFX CH 0 tangizku [^r]
SFX CH 0 tasimi [^r]
SFX CH 0 tasichi [^r]
SFX CH 0 tasidir [^r]
SFX CH 0 tasida [^r]
SFX CH 0 tasiku [^r]

# SON/SON.DONA : DN:SF:EG.1SHB:YK
SFX CI Y 50
SFX CI r ttaligimmi r
SFX CI r ttaligimchi r
SFX CI r ttaligimdir r
SFX CI r ttaligimda r
SFX CI r ttaligimku r
SFX CI r ttaligimizmi r
SFX CI r ttaligimizchi r
SFX CI r ttaligimizdir r
SFX CI r ttaligimizda r
SFX CI r ttaligimizku r
SFX CI r ttaligingmi r
SFX CI r ttaligingchi r
SFX CI r ttaligingdir r
SFX CI r ttaligingda r
SFX CI r ttaligingku r
SFX CI r ttaligingizmi r
SFX CI r ttaligingizchi r
SFX CI r ttaligingizdir r
SFX CI r ttaligingizda r
SFX CI r ttaligingizku r
SFX CI r ttaligimi r
SFX CI r ttaligichi r
SFX CI r ttaligidir r
SFX CI r ttaligida r
SFX CI r ttaligiku r
SFX CI 0 taligimmi [^r]
SFX CI 0 taligimchi [^r]
SFX CI 0 taligimdir [^r]
SFX CI 0 taligimda [^r]
SFX CI 0 taligimku [^r]
SFX CI 0 taligimizmi [^r]
SFX CI 0 taligimizchi [^r]
SFX CI 0 taligimizdir [^r]
SFX CI 0 taligimizda [^r]
SFX CI 0 taligimizku [^r]
SFX CI 0 taligingmi [^r]
SFX CI 0 taligingchi [^r]
SFX CI 0 taligingdir [^r]
SFX CI 0 taligingda [^r]
SFX CI 0 taligingku [^r]
SFX CI 0 taligingizmi [^r]
SFX CI 0 taligingizchi [^r]
SFX CI 0 taligingizdir [^r]
SFX CI 0 taligingizda [^r]
SFX CI 0 taligingizku [^r]
SFX CI 0 taligimi [^r]
SFX CI 0 taligichi [^r]
SFX CI 0 taligidir [^r]
SFX CI 0 taligida [^r]
SFX CI 0 taligiku [^r]

# SON/SON.DONA : DN:KL.TSH:YK
SFX CJ Y 80
SFX CJ r ttanimi r
SFX CJ r ttanichi r
SFX CJ r ttanidir r
SFX CJ r ttanida r
SFX CJ r ttaniku r
SFX CJ r ttaningmi r
SFX CJ r ttaningchi r
SFX CJ r ttaningdir r
SFX CJ r ttaningda r
SFX CJ r ttaningku r
SFX CJ r ttadami r
SFX CJ r ttadachi r
SFX CJ r ttadadir r
SFX CJ r ttadada r
SFX CJ r ttadaku r
SFX CJ r ttadanmi r
SFX CJ r ttadanchi r
SFX CJ r ttadandir r
SFX CJ r ttadanda r
SFX CJ r ttadanku r
SFX CJ r ttadagimi r
SFX CJ r ttadagichi r
SFX CJ r ttadagidir r
SFX CJ r ttadagida r
SFX CJ r ttadagiku r
SFX CJ r ttadagidekmi r
SFX CJ r ttadagidekchi r
SFX CJ r ttadagidekdir r
SFX CJ r ttadagidekda r
SFX CJ r ttadagidekku r
SFX CJ r ttagami r
SFX CJ r ttagachi r
SFX CJ r ttagadir r
SFX CJ r ttagada r
SFX CJ r ttagaku r
SFX CJ r ttagachami r
SFX CJ r ttagachachi r
SFX CJ r ttagachadir r
SFX CJ r ttagachada r
SFX CJ r ttagachaku r
SFX CJ 0 tanimi [^r]
SFX CJ 0 tanichi [^r]
SFX CJ 0 tanidir [^r]
SFX CJ 0 tanida [^r]
SFX CJ 0 taniku [^r]
SFX CJ 0 taningmi [^r]
SFX CJ 0 taningchi [^r]
SFX CJ 0 taningdir [^r]
SFX CJ 0 taningda [^r]
SFX CJ 0 taningku [^r]
SFX CJ 0 tadami [^r]
SFX CJ 0 tadachi [^r]
SFX CJ 0 tadadir [^r]
SFX CJ 0 tadada [^r]
SFX CJ 0 tadaku [^r]
SFX CJ 0 tadanmi [^r]
SFX CJ 0 tadanchi [^r]
SFX CJ 0 tadandir [^r]
SFX CJ 0 tadanda [^r]
SFX CJ 0 tadanku [^r]
SFX CJ 0 tadagimi [^r]
SFX CJ 0 tadagichi [^r]
SFX CJ 0 tadagidir [^r]
SFX CJ 0 tadagida [^r]
SFX CJ 0 tadagiku [^r]
SFX CJ 0 tadagidekmi [^r]
SFX CJ 0 tadagidekchi [^r]
SFX CJ 0 tadagidekdir [^r]
SFX CJ 0 tadagidekda [^r]
SFX CJ 0 tadagidekku [^r]
SFX CJ 0 tagami [^r]
SFX CJ 0 tagachi [^r]
SFX CJ 0 tagadir [^r]
SFX CJ 0 tagada [^r]
SFX CJ 0 tagaku [^r]
SFX CJ 0 tagachami [^r]
SFX CJ 0 tagachachi [^r]
SFX CJ 0 tagachadir [^r]
SFX CJ 0 tagachada [^r]
SFX CJ 0 tagachaku [^r]

# SON/SON.DONA : DN:SF:KL.TSH:YK
SFX CK Y 80
SFX CK r ttaliknimi r
SFX CK r ttaliknichi r
SFX CK r ttaliknidir r
SFX CK r ttaliknida r
SFX CK r ttalikniku r
SFX CK r ttalikningmi r
SFX CK r ttalikningchi r
SFX CK r ttalikningdir r
SFX CK r ttalikningda r
SFX CK r ttalikningku r
SFX CK r ttalikdami r
SFX CK r ttalikdachi r
SFX CK r ttalikdadir r
SFX CK r ttalikdada r
SFX CK r ttalikdaku r
SFX CK r ttalikdanmi r
SFX CK r ttalikdanchi r
SFX CK r ttalikdandir r
SFX CK r ttalikdanda r
SFX CK r ttalikdanku r
SFX CK r ttalikdagimi r
SFX CK r ttalikdagichi r
SFX CK r ttalikdagidir r
SFX CK r ttalikdagida r
SFX CK r ttalikdagiku r
SFX CK r ttalikdagidekmi r
SFX CK r ttalikdagidekchi r
SFX CK r ttalikdagidekdir r
SFX CK r ttalikdagidekda r
SFX CK r ttalikdagidekku r
SFX CK r ttalikkami r
SFX CK r ttalikkachi r
SFX CK r ttalikkadir r
SFX CK r ttalikkada r
SFX CK r ttalikkaku r
SFX CK r ttalikkachami r
SFX CK r ttalikkachachi r
SFX CK r ttalikkachadir r
SFX CK r ttalikkachada r
SFX CK r ttalikkachaku r
SFX CK 0 taliknimi [^r]
SFX CK 0 taliknichi [^r]
SFX CK 0 taliknidir [^r]
SFX CK 0 taliknida [^r]
SFX CK 0 talikniku [^r]
SFX CK 0 talikningmi [^r]
SFX CK 0 talikningchi [^r]
SFX CK 0 talikningdir [^r]
SFX CK 0 talikningda [^r]
SFX CK 0 talikningku [^r]
SFX CK 0 talikdami [^r]
SFX CK 0 talikdachi [^r]
SFX CK 0 talikdadir [^r]
SFX CK 0 talikdada [^r]
SFX CK 0 talikdaku [^r]
SFX CK 0 talikdanmi [^r]
SFX CK 0 talikdanchi [^r]
SFX CK 0 talikdandir [^r]
SFX CK 0 talikdanda [^r]
SFX CK 0 talikdanku [^r]
SFX CK 0 talikdagimi [^r]
SFX CK 0 talikdagichi [^r]
SFX CK 0 talikdagidir [^r]
SFX CK 0 talikdagida [^r]
SFX CK 0 talikdagiku [^r]
SFX CK 0 talikdagidekmi [^r]
SFX CK 0 talikdagidekchi [^r]
SFX CK 0 talikdagidekdir [^r]
SFX CK 0 talikdagidekda [^r]
SFX CK 0 talikdagidekku [^r]
SFX CK 0 talikkami [^r]
SFX CK 0 talikkachi [^r]
SFX CK 0 talikkadir [^r]
SFX CK 0 talikkada [^r]
SFX CK 0 talikkaku [^r]
SFX CK 0 talikkachami [^r]
SFX CK 0 talikkachachi [^r]
SFX CK 0 talikkachadir [^r]
SFX CK 0 talikkachada [^r]
SFX CK 0 talikkachaku [^r]

# SON/SON.DONA : DN:EG.1SHB:KL.TSH:YK
SFX CL Y 400
SFX CL r ttamnimi r
SFX CL r ttamnichi r
SFX CL r ttamnidir r
SFX CL r ttamnida r
SFX CL r ttamniku r
SFX CL r ttamningmi r
SFX CL r ttamningchi r
SFX CL r ttamningdir r
SFX CL r ttamningda r
SFX CL r ttamningku r
SFX CL r ttamdami r
SFX CL r ttamdachi r
SFX CL r ttamdadir r
SFX CL r ttamdada r
SFX CL r ttamdaku r
SFX CL r ttamdanmi r
SFX CL r ttamdanchi r
SFX CL r ttamdandir r
SFX CL r ttamdanda r
SFX CL r ttamdanku r
SFX CL r ttamdagimi r
SFX CL r ttamdagichi r
SFX CL r ttamdagidir r
SFX CL r ttamdagida r
SFX CL r ttamdagiku r
SFX CL r ttamdagidekmi r
SFX CL r ttamdagidekchi r
SFX CL r ttamdagidekdir r
SFX CL r ttamdagidekda r
SFX CL r ttamdagidekku r
SFX CL r ttamgami r
SFX CL r ttamgachi r
SFX CL r ttamgadir r
SFX CL r ttamgada r
SFX CL r ttamgaku r
SFX CL r ttamgachami r
SFX CL r ttamgachachi r
SFX CL r ttamgachadir r
SFX CL r ttamgachada r
SFX CL r ttamgachaku r
SFX CL r ttamiznimi r
SFX CL r ttamiznichi r
SFX CL r ttamiznidir r
SFX CL r ttamiznida r
SFX CL r ttamizniku r
SFX CL r ttamizningmi r
SFX CL r ttamizningchi r
SFX CL r ttamizningdir r
SFX CL r ttamizningda r
SFX CL r ttamizningku r
SFX CL r ttamizdami r
SFX CL r ttamizdachi r
SFX CL r ttamizdadir r
SFX CL r ttamizdada r
SFX CL r ttamizdaku r
SFX CL r ttamizdanmi r
SFX CL r ttamizdanchi r
SFX CL r ttamizdandir r
SFX CL r ttamizdanda r
SFX CL r ttamizdanku r
SFX CL r ttamizdagimi r
SFX CL r ttamizdagichi r
SFX CL r ttamizdagidir r
SFX CL r ttamizdagida r
SFX CL r ttamizdagiku r
SFX CL r ttamizdagidekmi r
SFX CL r ttamizdagidekchi r
SFX CL r ttamizdagidekdir r
SFX CL r ttamizdagidekda r
SFX CL r ttamizdagidekku r
SFX CL r ttamizgami r
SFX CL r ttamizgachi r
SFX CL r ttamizgadir r
SFX CL r ttamizgada r
SFX CL r ttamizgaku r
SFX CL r ttamizgachami r
SFX CL r ttamizgachachi r
SFX CL r ttamizgachadir r
SFX CL r ttamizgachada r
SFX CL r ttamizgachaku r
SFX CL r ttangnimi r
SFX CL r ttangnichi r
SFX CL r ttangnidir r
SFX CL r ttangnida r
SFX CL r ttangniku r
SFX CL r ttangningmi r
SFX CL r ttangningchi r
SFX CL r ttangningdir r
SFX CL r ttangningda r
SFX CL r ttangningku r
SFX CL r ttangdami r
SFX CL r ttangdachi r
SFX CL r ttangdadir r
SFX CL r ttangdada r
SFX CL r ttangdaku r
SFX CL r ttangdanmi r
SFX CL r ttangdanchi r
SFX CL r ttangdandir r
SFX CL r ttangdanda r
SFX CL r ttangdanku r
SFX CL r ttangdagimi r
SFX CL r ttangdagichi r
SFX CL r ttangdagidir r
SFX CL r ttangdagida r
SFX CL r ttangdagiku r
SFX CL r ttangdagidekmi r
SFX CL r ttangdagidekchi r
SFX CL r ttangdagidekdir r
SFX CL r ttangdagidekda r
SFX CL r ttangdagidekku r
SFX CL r ttanggami r
SFX CL r ttanggachi r
SFX CL r ttanggadir r
SFX CL r ttanggada r
SFX CL r ttanggaku r
SFX CL r ttanggachami r
SFX CL r ttanggachachi r
SFX CL r ttanggachadir r
SFX CL r ttanggachada r
SFX CL r ttanggachaku r
SFX CL r ttangiznimi r
SFX CL r ttangiznichi r
SFX CL r ttangiznidir r
SFX CL r ttangiznida r
SFX CL r ttangizniku r
SFX CL r ttangizningmi r
SFX CL r ttangizningchi r
SFX CL r ttangizningdir r
SFX CL r ttangizningda r
SFX CL r ttangizningku r
SFX CL r ttangizdami r
SFX CL r ttangizdachi r
SFX CL r ttangizdadir r
SFX CL r ttangizdada r
SFX CL r ttangizdaku r
SFX CL r ttangizdanmi r
SFX CL r ttangizdanchi r
SFX CL r ttangizdandir r
SFX CL r ttangizdanda r
SFX CL r ttangizdanku r
SFX CL r ttangizdagimi r
SFX CL r ttangizdagichi r
SFX CL r ttangizdagidir r
SFX CL r ttangizdagida r
SFX CL r ttangizdagiku r
SFX CL r ttangizdagidekmi r
SFX CL r ttangizdagidekchi r
SFX CL r ttangizdagidekdir r
SFX CL r ttangizdagidekda r
SFX CL r ttangizdagidekku r
SFX CL r ttangizgami r
SFX CL r ttangizgachi r
SFX CL r ttangizgadir r
SFX CL r ttangizgada r
SFX CL r ttangizgaku r
SFX CL r ttangizgachami r
SFX CL r ttangizgachachi r
SFX CL r ttangizgachadir r
SFX CL r ttangizgachada r
SFX CL r ttangizgachaku r
SFX CL r ttasinimi r
SFX CL r ttasinichi r
SFX CL r ttasinidir r
SFX CL r ttasinida r
SFX CL r ttasiniku r
SFX CL r ttasiningmi r
SFX CL r ttasiningchi r
SFX CL r ttasiningdir r
SFX CL r ttasiningda r
SFX CL r ttasiningku r
SFX CL r ttasidami r
SFX CL r ttasidachi r
SFX CL r ttasidadir r
SFX CL r ttasidada r
SFX CL r ttasidaku r
SFX CL r ttasidanmi r
SFX CL r ttasidanchi r
SFX CL r ttasidandir r
SFX CL r ttasidanda r
SFX CL r ttasidanku r
SFX CL r ttasidagimi r
SFX CL r ttasidagichi r
SFX CL r ttasidagidir r
SFX CL r ttasidagida r
SFX CL r ttasidagiku r
SFX CL r ttasidagidekmi r
SFX CL r ttasidagidekchi r
SFX CL r ttasidagidekdir r
SFX CL r ttasidagidekda r
SFX CL r ttasidagidekku r
SFX CL r ttasigami r
SFX CL r ttasigachi r
SFX CL r ttasigadir r
SFX CL r ttasigada r
SFX CL r ttasigaku r
SFX CL r ttasigachami r
SFX CL r ttasigachachi r
SFX CL r ttasigachadir r
SFX CL r ttasigachada r
SFX CL r ttasigachaku r
SFX CL 0 tamnimi [^r]
SFX CL 0 tamnichi [^r]
SFX CL 0 tamnidir [^r]
SFX CL 0 tamnida [^r]
SFX CL 0 tamniku [^r]
SFX CL 0 tamningmi [^r]
SFX CL 0 tamningchi [^r]
SFX CL 0 tamningdir [^r]
SFX CL 0 tamningda [^r]
SFX CL 0 tamningku [^r]
SFX CL 0 tamdami [^r]
SFX CL 0 tamdachi [^r]
SFX CL 0 tamdadir [^r]
SFX CL 0 tamdada [^r]
SFX CL 0 tamdaku [^r]
SFX CL 0 tamdanmi [^r]
SFX CL 0 tamdanchi [^r]
SFX CL 0 tamdandir [^r]
SFX CL 0 tamdanda [^r]
SFX CL 0 tamdanku [^r]
SFX CL 0 tamdagimi [^r]
SFX CL 0 tamdagichi [^r]
SFX CL 0 tamdagidir [^r]
SFX CL 0 tamdagida [^r]
SFX CL 0 tamdagiku [^r]
SFX CL 0 tamdagidekmi [^r]
SFX CL 0 tamdagidekchi [^r]
SFX CL 0 tamdagidekdir [^r]
SFX CL 0 tamdagidekda [^r]
SFX CL 0 tamdagidekku [^r]
SFX CL 0 tamgami [^r]
SFX CL 0 tamgachi [^r]
SFX CL 0 tamgadir [^r]
SFX CL 0 tamgada [^r]
SFX CL 0 tamgaku [^r]
SFX CL 0 tamgachami [^r]
SFX CL 0 tamgachachi [^r]
SFX CL 0 tamgachadir [^r]
SFX CL 0 tamgachada [^r]
SFX CL 0 tamgachaku [^r]
SFX CL 0 tamiznimi [^r]
SFX CL 0 tamiznichi [^r]
SFX CL 0 tamiznidir [^r]
SFX CL 0 tamiznida [^r]
SFX CL 0 tamizniku [^r]
SFX CL 0 tamizningmi [^r]
SFX CL 0 tamizningchi [^r]
SFX CL 0 tamizningdir [^r]
SFX CL 0 tamizningda [^r]
SFX CL 0 tamizningku [^r]
SFX CL 0 tamizdami [^r]
SFX CL 0 tamizdachi [^r]
SFX CL 0 tamizdadir [^r]
SFX CL 0 tamizdada [^r]
SFX CL 0 tamizdaku [^r]
SFX CL 0 tamizdanmi [^r]
SFX CL 0 tamizdanchi [^r]
SFX CL 0 tamizdandir [^r]
SFX CL 0 tamizdanda [^r]
SFX CL 0 tamizdanku [^r]
SFX CL 0 tamizdagimi [^r]
SFX CL 0 tamizdagichi [^r]
SFX CL 0 tamizdagidir [^r]
SFX CL 0 tamizdagida [^r]
SFX CL 0 tamizdagiku [^r]
SFX CL 0 tamizdagidekmi [^r]
SFX CL 0 tamizdagidekchi [^r]
SFX CL 0 tamizdagidekdir [^r]
SFX CL 0 tamizdagidekda [^r]
SFX CL 0 tamizdagidekku [^r]
SFX CL 0 tamizgami [^r]
SFX CL 0 tamizgachi [^r]
SFX CL 0 tamizgadir [^r]
SFX CL 0 tamizgada [^r]
SFX CL 0 tamizgaku [^r]
SFX CL 0 tamizgachami [^r]
SFX CL 0 tamizgachachi [^r]
SFX CL 0 tamizgachadir [^r]
SFX CL 0 tamizgachada [^r]
SFX CL 0 tamizgachaku [^r]
SFX CL 0 tangnimi [^r]
SFX CL 0 tangnichi [^r]
SFX CL 0 tangnidir [^r]
SFX CL 0 tangnida [^r]
SFX CL 0 tangniku [^r]
SFX CL 0 tangningmi [^r]
SFX CL 0 tangningchi [^r]
SFX CL 0 tangningdir [^r]
SFX CL 0 tangningda [^r]
SFX CL 0 tangningku [^r]
SFX CL 0 tangdami [^r]
SFX CL 0 tangdachi [^r]
SFX CL 0 tangdadir [^r]
SFX CL 0 tangdada [^r]
SFX CL 0 tangdaku [^r]
SFX CL 0 tangdanmi [^r]
SFX CL 0 tangdanchi [^r]
SFX CL 0 tangdandir [^r]
SFX CL 0 tangdanda [^r]
SFX CL 0 tangdanku [^r]
SFX CL 0 tangdagimi [^r]
SFX CL 0 tangdagichi [^r]
SFX CL 0 tangdagidir [^r]
SFX CL 0 tangdagida [^r]
SFX CL 0 tangdagiku [^r]
SFX CL 0 tangdagidekmi [^r]
SFX CL 0 tangdagidekchi [^r]
SFX CL 0 tangdagidekdir [^r]
SFX CL 0 tangdagidekda [^r]
SFX CL 0 tangdagidekku [^r]
SFX CL 0 tanggami [^r]
SFX CL 0 tanggachi [^r]
SFX CL 0 tanggadir [^r]
SFX CL 0 tanggada [^r]
SFX CL 0 tanggaku [^r]
SFX CL 0 tanggachami [^r]
SFX CL 0 tanggachachi [^r]
SFX CL 0 tanggachadir [^r]
SFX CL 0 tanggachada [^r]
SFX CL 0 tanggachaku [^r]
SFX CL 0 tangiznimi [^r]
SFX CL 0 tangiznichi [^r]
SFX CL 0 tangiznidir [^r]
SFX CL 0 tangiznida [^r]
SFX CL 0 tangizniku [^r]
SFX CL 0 tangizningmi [^r]
SFX CL 0 tangizningchi [^r]
SFX CL 0 tangizningdir [^r]
SFX CL 0 tangizningda [^r]
SFX CL 0 tangizningku [^r]
SFX CL 0 tangizdami [^r]
SFX CL 0 tangizdachi [^r]
SFX CL 0 tangizdadir [^r]
SFX CL 0 tangizdada [^r]
SFX CL 0 tangizdaku [^r]
SFX CL 0 tangizdanmi [^r]
SFX CL 0 tangizdanchi [^r]
SFX CL 0 tangizdandir [^r]
SFX CL 0 tangizdanda [^r]
SFX CL 0 tangizdanku [^r]
SFX CL 0 tangizdagimi [^r]
SFX CL 0 tangizdagichi [^r]
SFX CL 0 tangizdagidir [^r]
SFX CL 0 tangizdagida [^r]
SFX CL 0 tangizdagiku [^r]
SFX CL 0 tangizdagidekmi [^r]
SFX CL 0 tangizdagidekchi [^r]
SFX CL 0 tangizdagidekdir [^r]
SFX CL 0 tangizdagidekda [^r]
SFX CL 0 tangizdagidekku [^r]
SFX CL 0 tangizgami [^r]
SFX CL 0 tangizgachi [^r]
SFX CL 0 tangizgadir [^r]
SFX CL 0 tangizgada [^r]
SFX CL 0 tangizgaku [^r]
SFX CL 0 tangizgachami [^r]
SFX CL 0 tangizgachachi [^r]
SFX CL 0 tangizgachadir [^r]
SFX CL 0 tangizgachada [^r]
SFX CL 0 tangizgachaku [^r]
SFX CL 0 tasinimi [^r]
SFX CL 0 tasinichi [^r]
SFX CL 0 tasinidir [^r]
SFX CL 0 tasinida [^r]
SFX CL 0 tasiniku [^r]
SFX CL 0 tasiningmi [^r]
SFX CL 0 tasiningchi [^r]
SFX CL 0 tasiningdir [^r]
SFX CL 0 tasiningda [^r]
SFX CL 0 tasiningku [^r]
SFX CL 0 tasidami [^r]
SFX CL 0 tasidachi [^r]
SFX CL 0 tasidadir [^r]
SFX CL 0 tasidada [^r]
SFX CL 0 tasidaku [^r]
SFX CL 0 tasidanmi [^r]
SFX CL 0 tasidanchi [^r]
SFX CL 0 tasidandir [^r]
SFX CL 0 tasidanda [^r]
SFX CL 0 tasidanku [^r]
SFX CL 0 tasidagimi [^r]
SFX CL 0 tasidagichi [^r]
SFX CL 0 tasidagidir [^r]
SFX CL 0 tasidagida [^r]
SFX CL 0 tasidagiku [^r]
SFX CL 0 tasidagidekmi [^r]
SFX CL 0 tasidagidekchi [^r]
SFX CL 0 tasidagidekdir [^r]
SFX CL 0 tasidagidekda [^r]
SFX CL 0 tasidagidekku [^r]
SFX CL 0 tasigami [^r]
SFX CL 0 tasigachi [^r]
SFX CL 0 tasigadir [^r]
SFX CL 0 tasigada [^r]
SFX CL 0 tasigaku [^r]
SFX CL 0 tasigachami [^r]
SFX CL 0 tasigachachi [^r]
SFX CL 0 tasigachadir [^r]
SFX CL 0 tasigachada [^r]
SFX CL 0 tasigachaku [^r]

# SON/SON.DONA : DN:SF:EG.1SHB:KL.TSH:YK
SFX CM Y 400
SFX CM r ttaligimnimi r
SFX CM r ttaligimnichi r
SFX CM r ttaligimnidir r
SFX CM r ttaligimnida r
SFX CM r ttaligimniku r
SFX CM r ttaligimningmi r
SFX CM r ttaligimningchi r
SFX CM r ttaligimningdir r
SFX CM r ttaligimningda r
SFX CM r ttaligimningku r
SFX CM r ttaligimdami r
SFX CM r ttaligimdachi r
SFX CM r ttaligimdadir r
SFX CM r ttaligimdada r
SFX CM r ttaligimdaku r
SFX CM r ttaligimdanmi r
SFX CM r ttaligimdanchi r
SFX CM r ttaligimdandir r
SFX CM r ttaligimdanda r
SFX CM r ttaligimdanku r
SFX CM r ttaligimdagimi r
SFX CM r ttaligimdagichi r
SFX CM r ttaligimdagidir r
SFX CM r ttaligimdagida r
SFX CM r ttaligimdagiku r
SFX CM r ttaligimdagidekmi r
SFX CM r ttaligimdagidekchi r
SFX CM r ttaligimdagidekdir r
SFX CM r ttaligimdagidekda r
SFX CM r ttaligimdagidekku r
SFX CM r ttaligimgami r
SFX CM r ttaligimgachi r
SFX CM r ttaligimgadir r
SFX CM r ttaligimgada r
SFX CM r ttaligimgaku r
SFX CM r ttaligimgachami r
SFX CM r ttaligimgachachi r
SFX CM r ttaligimgachadir r
SFX CM r ttaligimgachada r
SFX CM r ttaligimgachaku r
SFX CM r ttaligimiznimi r
SFX CM r ttaligimiznichi r
SFX CM r ttaligimiznidir r
SFX CM r ttaligimiznida r
SFX CM r ttaligimizniku r
SFX CM r ttaligimizningmi r
SFX CM r ttaligimizningchi r
SFX CM r ttaligimizningdir r
SFX CM r ttaligimizningda r
SFX CM r ttaligimizningku r
SFX CM r ttaligimizdami r
SFX CM r ttaligimizdachi r
SFX CM r ttaligimizdadir r
SFX CM r ttaligimizdada r
SFX CM r ttaligimizdaku r
SFX CM r ttaligimizdanmi r
SFX CM r ttaligimizdanchi r
SFX CM r ttaligimizdandir r
SFX CM r ttaligimizdanda r
SFX CM r ttaligimizdanku r
SFX CM r ttaligimizdagimi r
SFX CM r ttaligimizdagichi r
SFX CM r ttaligimizdagidir r
SFX CM r ttaligimizdagida r
SFX CM r ttaligimizdagiku r
SFX CM r ttaligimizdagidekmi r
SFX CM r ttaligimizdagidekchi r
SFX CM r ttaligimizdagidekdir r
SFX CM r ttaligimizdagidekda r
SFX CM r ttaligimizdagidekku r
SFX CM r ttaligimizgami r
SFX CM r ttaligimizgachi r
SFX CM r ttaligimizgadir r
SFX CM r ttaligimizgada r
SFX CM r ttaligimizgaku r
SFX CM r ttaligimizgachami r
SFX CM r ttaligimizgachachi r
SFX CM r ttaligimizgachadir r
SFX CM r ttaligimizgachada r
SFX CM r ttaligimizgachaku r
SFX CM r ttaligingnimi r
SFX CM r ttaligingnichi r
SFX CM r ttaligingnidir r
SFX CM r ttaligingnida r
SFX CM r ttaligingniku r
SFX CM r ttaligingningmi r
SFX CM r ttaligingningchi r
SFX CM r ttaligingningdir r
SFX CM r ttaligingningda r
SFX CM r ttaligingningku r
SFX CM r ttaligingdami r
SFX CM r ttaligingdachi r
SFX CM r ttaligingdadir r
SFX CM r ttaligingdada r
SFX CM r ttaligingdaku r
SFX CM r ttaligingdanmi r
SFX CM r ttaligingdanchi r
SFX CM r ttaligingdandir r
SFX CM r ttaligingdanda r
SFX CM r ttaligingdanku r
SFX CM r ttaligingdagimi r
SFX CM r ttaligingdagichi r
SFX CM r ttaligingdagidir r
SFX CM r ttaligingdagida r
SFX CM r ttaligingdagiku r
SFX CM r ttaligingdagidekmi r
SFX CM r ttaligingdagidekchi r
SFX CM r ttaligingdagidekdir r
SFX CM r ttaligingdagidekda r
SFX CM r ttaligingdagidekku r
SFX CM r ttaliginggami r
SFX CM r ttaliginggachi r
SFX CM r ttaliginggadir r
SFX CM r ttaliginggada r
SFX CM r ttaliginggaku r
SFX CM r ttaliginggachami r
SFX CM r ttaliginggachachi r
SFX CM r ttaliginggachadir r
SFX CM r ttaliginggachada r
SFX CM r ttaliginggachaku r
SFX CM r ttaligingiznimi r
SFX CM r ttaligingiznichi r
SFX CM r ttaligingiznidir r
SFX CM r ttaligingiznida r
SFX CM r ttaligingizniku r
SFX CM r ttaligingizningmi r
SFX CM r ttaligingizningchi r
SFX CM r ttaligingizningdir r
SFX CM r ttaligingizningda r
SFX CM r ttaligingizningku r
SFX CM r ttaligingizdami r
SFX CM r ttaligingizdachi r
SFX CM r ttaligingizdadir r
SFX CM r ttaligingizdada r
SFX CM r ttaligingizdaku r
SFX CM r ttaligingizdanmi r
SFX CM r ttaligingizdanchi r
SFX CM r ttaligingizdandir r
SFX CM r ttaligingizdanda r
SFX CM r ttaligingizdanku r
SFX CM r ttaligingizdagimi r
SFX CM r ttaligingizdagichi r
SFX CM r ttaligingizdagidir r
SFX CM r ttaligingizdagida r
SFX CM r ttaligingizdagiku r
SFX CM r ttaligingizdagidekmi r
SFX CM r ttaligingizdagidekchi r
SFX CM r ttaligingizdagidekdir r
SFX CM r ttaligingizdagidekda r
SFX CM r ttaligingizdagidekku r
SFX CM r ttaligingizgami r
SFX CM r ttaligingizgachi r
SFX CM r ttaligingizgadir r
SFX CM r ttaligingizgada r
SFX CM r ttaligingizgaku r
SFX CM r ttaligingizgachami r
SFX CM r ttaligingizgachachi r
SFX CM r ttaligingizgachadir r
SFX CM r ttaligingizgachada r
SFX CM r ttaligingizgachaku r
SFX CM r ttaliginimi r
SFX CM r ttaliginichi r
SFX CM r ttaliginidir r
SFX CM r ttaliginida r
SFX CM r ttaliginiku r
SFX CM r ttaliginingmi r
SFX CM r ttaliginingchi r
SFX CM r ttaliginingdir r
SFX CM r ttaliginingda r
SFX CM r ttaliginingku r
SFX CM r ttaligidami r
SFX CM r ttaligidachi r
SFX CM r ttaligidadir r
SFX CM r ttaligidada r
SFX CM r ttaligidaku r
SFX CM r ttaligidanmi r
SFX CM r ttaligidanchi r
SFX CM r ttaligidandir r
SFX CM r ttaligidanda r
SFX CM r ttaligidanku r
SFX CM r ttaligidagimi r
SFX CM r ttaligidagichi r
SFX CM r ttaligidagidir r
SFX CM r ttaligidagida r
SFX CM r ttaligidagiku r
SFX CM r ttaligidagidekmi r
SFX CM r ttaligidagidekchi r
SFX CM r ttaligidagidekdir r
SFX CM r ttaligidagidekda r
SFX CM r ttaligidagidekku r
SFX CM r ttaligigami r
SFX CM r ttaligigachi r
SFX CM r ttaligigadir r
SFX CM r ttaligigada r
SFX CM r ttaligigaku r
SFX CM r ttaligigachami r
SFX CM r ttaligigachachi r
SFX CM r ttaligigachadir r
SFX CM r ttaligigachada r
SFX CM r ttaligigachaku r
SFX CM 0 taligimnimi [^r]
SFX CM 0 taligimnichi [^r]
SFX CM 0 taligimnidir [^r]
SFX CM 0 taligimnida [^r]
SFX CM 0 taligimniku [^r]
SFX CM 0 taligimningmi [^r]
SFX CM 0 taligimningchi [^r]
SFX CM 0 taligimningdir [^r]
SFX CM 0 taligimningda [^r]
SFX CM 0 taligimningku [^r]
SFX CM 0 taligimdami [^r]
SFX CM 0 taligimdachi [^r]
SFX CM 0 taligimdadir [^r]
SFX CM 0 taligimdada [^r]
SFX CM 0 taligimdaku [^r]
SFX CM 0 taligimdanmi [^r]
SFX CM 0 taligimdanchi [^r]
SFX CM 0 taligimdandir [^r]
SFX CM 0 taligimdanda [^r]
SFX CM 0 taligimdanku [^r]
SFX CM 0 taligimdagimi [^r]
SFX CM 0 taligimdagichi [^r]
SFX CM 0 taligimdagidir [^r]
SFX CM 0 taligimdagida [^r]
SFX CM 0 taligimdagiku [^r]
SFX CM 0 taligimdagidekmi [^r]
SFX CM 0 taligimdagidekchi [^r]
SFX CM 0 taligimdagidekdir [^r]
SFX CM 0 taligimdagidekda [^r]
SFX CM 0 taligimdagidekku [^r]
SFX CM 0 taligimgami [^r]
SFX CM 0 taligimgachi [^r]
SFX CM 0 taligimgadir [^r]
SFX CM 0 taligimgada [^r]
SFX CM 0 taligimgaku [^r]
SFX CM 0 taligimgachami [^r]
SFX CM 0 taligimgachachi [^r]
SFX CM 0 taligimgachadir [^r]
SFX CM 0 taligimgachada [^r]
SFX CM 0 taligimgachaku [^r]
SFX CM 0 taligimiznimi [^r]
SFX CM 0 taligimiznichi [^r]
SFX CM 0 taligimiznidir [^r]
SFX CM 0 taligimiznida [^r]
SFX CM 0 taligimizniku [^r]
SFX CM 0 taligimizningmi [^r]
SFX CM 0 taligimizningchi [^r]
SFX CM 0 taligimizningdir [^r]
SFX CM 0 taligimizningda [^r]
SFX CM 0 taligimizningku [^r]
SFX CM 0 taligimizdami [^r]
SFX CM 0 taligimizdachi [^r]
SFX CM 0 taligimizdadir [^r]
SFX CM 0 taligimizdada [^r]
SFX CM 0 taligimizdaku [^r]
SFX CM 0 taligimizdanmi [^r]
SFX CM 0 taligimizdanchi [^r]
SFX CM 0 taligimizdandir [^r]
SFX CM 0 taligimizdanda [^r]
SFX CM 0 taligimizdanku [^r]
SFX CM 0 taligimizdagimi [^r]
SFX CM 0 taligimizdagichi [^r]
SFX CM 0 taligimizdagidir [^r]
SFX CM 0 taligimizdagida [^r]
SFX CM 0 taligimizdagiku [^r]
SFX CM 0 taligimizdagidekmi [^r]
SFX CM 0 taligimizdagidekchi [^r]
SFX CM 0 taligimizdagidekdir [^r]
SFX CM 0 taligimizdagidekda [^r]
SFX CM 0 taligimizdagidekku [^r]
SFX CM 0 taligimizgami [^r]
SFX CM 0 taligimizgachi [^r]
SFX CM 0 taligimizgadir [^r]
SFX CM 0 taligimizgada [^r]
SFX CM 0 taligimizgaku [^r]
SFX CM 0 taligimizgachami [^r]
SFX CM 0 taligimizgachachi [^r]
SFX CM 0 taligimizgachadir [^r]
SFX CM 0 taligimizgachada [^r]
SFX CM 0 taligimizgachaku [^r]
SFX CM 0 taligingnimi [^r]
SFX CM 0 taligingnichi [^r]
SFX CM 0 taligingnidir [^r]
SFX CM 0 taligingnida [^r]
SFX CM 0 taligingniku [^r]
SFX CM 0 taligingningmi [^r]
SFX CM 0 taligingningchi [^r]
SFX CM 0 taligingningdir [^r]
SFX CM 0 taligingningda [^r]
SFX CM 0 taligingningku [^r]
SFX CM 0 taligingdami [^r]
SFX CM 0 taligingdachi [^r]
SFX CM 0 taligingdadir [^r]
SFX CM 0 taligingdada [^r]
SFX CM 0 taligingdaku [^r]
SFX CM 0 taligingdanmi [^r]
SFX CM 0 taligingdanchi [^r]
SFX CM 0 taligingdandir [^r]
SFX CM 0 taligingdanda [^r]
SFX CM 0 taligingdanku [^r]
SFX CM 0 taligingdagimi [^r]
SFX CM 0 taligingdagichi [^r]
SFX CM 0 taligingdagidir [^r]
SFX CM 0 taligingdagida [^r]
SFX CM 0 taligingdagiku [^r]
SFX CM 0 taligingdagidekmi [^r]
SFX CM 0 taligingdagidekchi [^r]
SFX CM 0 taligingdagidekdir [^r]
SFX CM 0 taligingdagidekda [^r]
SFX CM 0 taligingdagidekku [^r]
SFX CM 0 taliginggami [^r]
SFX CM 0 taliginggachi [^r]
SFX CM 0 taliginggadir [^r]
SFX CM 0 taliginggada [^r]
SFX CM 0 taliginggaku [^r]
SFX CM 0 taliginggachami [^r]
SFX CM 0 taliginggachachi [^r]
SFX CM 0 taliginggachadir [^r]
SFX CM 0 taliginggachada [^r]
SFX CM 0 taliginggachaku [^r]
SFX CM 0 taligingiznimi [^r]
SFX CM 0 taligingiznichi [^r]
SFX CM 0 taligingiznidir [^r]
SFX CM 0 taligingiznida [^r]
SFX CM 0 taligingizniku [^r]
SFX CM 0 taligingizningmi [^r]
SFX CM 0 taligingizningchi [^r]
SFX CM 0 taligingizningdir [^r]
SFX CM 0 taligingizningda [^r]
SFX CM 0 taligingizningku [^r]
SFX CM 0 taligingizdami [^r]
SFX CM 0 taligingizdachi [^r]
SFX CM 0 taligingizdadir [^r]
SFX CM 0 taligingizdada [^r]
SFX CM 0 taligingizdaku [^r]
SFX CM 0 taligingizdanmi [^r]
SFX CM 0 taligingizdanchi [^r]
SFX CM 0 taligingizdandir [^r]
SFX CM 0 taligingizdanda [^r]
SFX CM 0 taligingizdanku [^r]
SFX CM 0 taligingizdagimi [^r]
SFX CM 0 taligingizdagichi [^r]
SFX CM 0 taligingizdagidir [^r]
SFX CM 0 taligingizdagida [^r]
SFX CM 0 taligingizdagiku [^r]
SFX CM 0 taligingizdagidekmi [^r]
SFX CM 0 taligingizdagidekchi [^r]
SFX CM 0 taligingizdagidekdir [^r]
SFX CM 0 taligingizdagidekda [^r]
SFX CM 0 taligingizdagidekku [^r]
SFX CM 0 taligingizgami [^r]
SFX CM 0 taligingizgachi [^r]
SFX CM 0 taligingizgadir [^r]
SFX CM 0 taligingizgada [^r]
SFX CM 0 taligingizgaku [^r]
SFX CM 0 taligingizgachami [^r]
SFX CM 0 taligingizgachachi [^r]
SFX CM 0 taligingizgachadir [^r]
SFX CM 0 taligingizgachada [^r]
SFX CM 0 taligingizgachaku [^r]
SFX CM 0 taliginimi [^r]
SFX CM 0 taliginichi [^r]
SFX CM 0 taliginidir [^r]
SFX CM 0 taliginida [^r]
SFX CM 0 taliginiku [^r]
SFX CM 0 taliginingmi [^r]
SFX CM 0 taliginingchi [^r]
SFX CM 0 taliginingdir [^r]
SFX CM 0 taliginingda [^r]
SFX CM 0 taliginingku [^r]
SFX CM 0 taligidami [^r]
SFX CM 0 taligidachi [^r]
SFX CM 0 taligidadir [^r]
SFX CM 0 taligidada [^r]
SFX CM 0 taligidaku [^r]
SFX CM 0 taligidanmi [^r]
SFX CM 0 taligidanchi [^r]
SFX CM 0 taligidandir [^r]
SFX CM 0 taligidanda [^r]
SFX CM 0 taligidanku [^r]
SFX CM 0 taligidagimi [^r]
SFX CM 0 taligidagichi [^r]
SFX CM 0 taligidagidir [^r]
SFX CM 0 taligidagida [^r]
SFX CM 0 taligidagiku [^r]
SFX CM 0 taligidagidekmi [^r]
SFX CM 0 taligidagidekchi [^r]
SFX CM 0 taligidagidekdir [^r]
SFX CM 0 taligidagidekda [^r]
SFX CM 0 taligidagidekku [^r]
SFX CM 0 taligigami [^r]
SFX CM 0 taligigachi [^r]
SFX CM 0 taligigadir [^r]
SFX CM 0 taligigada [^r]
SFX CM 0 taligigaku [^r]
SFX CM 0 taligigachami [^r]
SFX CM 0 taligigachachi [^r]
SFX CM 0 taligigachadir [^r]
SFX CM 0 taligigachada [^r]
SFX CM 0 taligigachaku [^r]

# SON/SON.JAMLOV : JM.JML
SFX CN Y 6
SFX CN a ov a
SFX CN a ovlon a
SFX CN i ov i
SFX CN i ovlon i
SFX CN 0 ov [^ai]
SFX CN 0 ovlon [^ai]

# SON/SON.JAMLOV : JM.JML:KL.TSH
SFX CO Y 48
SFX CO a ovni a
SFX CO a ovning a
SFX CO a ovda a
SFX CO a ovdan a
SFX CO a ovdagi a
SFX CO a ovdagidek a
SFX CO a ovga a
SFX CO a ovgacha a
SFX CO a ovlonni a
SFX CO a ovlonning a
SFX CO a ovlonda a
SFX CO a ovlondan a
SFX CO a ovlondagi a
SFX CO a ovlondagidek a
SFX CO a ovlonga a
SFX CO a ovlongacha a
SFX CO i ovni i
SFX CO i ovning i
SFX CO i ovda i
SFX CO i ovdan i
SFX CO i ovdagi i
SFX CO i ovdagidek i
SFX CO i ovga i
SFX CO i ovgacha i
SFX CO i ovlonni i
SFX CO i ovlonning i
SFX CO i ovlonda i
SFX CO i ovlondan i
SFX CO i ovlondagi i
SFX CO i ovlondagidek i
SFX CO i ovlonga i
SFX CO i ovlongacha i
SFX CO 0 ovni [^ai]
SFX CO 0 ovning [^ai]
SFX CO 0 ovda [^ai]
SFX CO 0 ovdan [^ai]
SFX CO 0 ovdagi [^ai]
SFX CO 0 ovdagidek [^ai]
SFX CO 0 ovga [^ai]
SFX CO 0 ovgacha [^ai]
SFX CO 0 ovlonni [^ai]
SFX CO 0 ovlonning [^ai]
SFX CO 0 ovlonda [^ai]
SFX CO 0 ovlondan [^ai]
SFX CO 0 ovlondagi [^ai]
SFX CO 0 ovlondagidek [^ai]
SFX CO 0 ovlonga [^ai]
SFX CO 0 ovlongacha [^ai]

# SON/SON.JAMLOV : JM.JML:YK
SFX CP Y 30
SFX CP a ovmi a
SFX CP a ovchi a
SFX CP a ovdir a
SFX CP a ovda a
SFX CP a ovku a
SFX CP a ovlonmi a
SFX CP a ovlonchi a
SFX CP a ovlondir a
SFX CP a ovlonda a
SFX CP a ovlonku a
SFX CP i ovmi i
SFX CP i ovchi i
SFX CP i ovdir i
SFX CP i ovda i
SFX CP i ovku i
SFX CP i ovlonmi i
SFX CP i ovlonchi i
SFX CP i ovlondir i
SFX CP i ovlonda i
SFX CP i ovlonku i
SFX CP 0 ovmi [^ai]
SFX CP 0 ovchi [^ai]
SFX CP 0 ovdir [^ai]
SFX CP 0 ovda [^ai]
SFX CP 0 ovku [^ai]
SFX CP 0 ovlonmi [^ai]
SFX CP 0 ovlonchi [^ai]
SFX CP 0 ovlondir [^ai]
SFX CP 0 ovlonda [^ai]
SFX CP 0 ovlonku [^ai]

# SON/SON.JAMLOV : JM.JML:KL.TSH:YK
SFX CQ Y 240
SFX CQ a ovnimi a
SFX CQ a ovnichi a
SFX CQ a ovnidir a
SFX CQ a ovnida a
SFX CQ a ovniku a
SFX CQ a ovningmi a
SFX CQ a ovningchi a
SFX CQ a ovningdir a
SFX CQ a ovningda a
SFX CQ a ovningku a
SFX CQ a ovdami a
SFX CQ a ovdachi a
SFX CQ a ovdadir a
SFX CQ a ovdada a
SFX CQ a ovdaku a
SFX CQ a ovdanmi a
SFX CQ a ovdanchi a
SFX CQ a ovdandir a
SFX CQ a ovdanda a
SFX CQ a ovdanku a
SFX CQ a ovdagimi a
SFX CQ a ovdagichi a
SFX CQ a ovdagidir a
SFX CQ a ovdagida a
SFX CQ a ovdagiku a
SFX CQ a ovdagidekmi a
SFX CQ a ovdagidekchi a
SFX CQ a ovdagidekdir a
SFX CQ a ovdagidekda a
SFX CQ a ovdagidekku a
SFX CQ a ovgami a
SFX CQ a ovgachi a
SFX CQ a ovgadir a
SFX CQ a ovgada a
SFX CQ a ovgaku a
SFX CQ a ovgachami a
SFX CQ a ovgachachi a
SFX CQ a ovgachadir a
SFX CQ a ovgachada a
SFX CQ a ovgachaku a
SFX CQ a ovlonnimi a
SFX CQ a ovlonnichi a
SFX CQ a ovlonnidir a
SFX CQ a ovlonnida a
SFX CQ a ovlonniku a
SFX CQ a ovlonningmi a
SFX CQ a ovlonningchi a
SFX CQ a ovlonningdir a
SFX CQ a ovlonningda a
SFX CQ a ovlonningku a
SFX CQ a ovlondami a
SFX CQ a ovlondachi a
SFX CQ a ovlondadir a
SFX CQ a ovlondada a
SFX CQ a ovlondaku a
SFX CQ a ovlondanmi a
SFX CQ a ovlondanchi a
SFX CQ a ovlondandir a
SFX CQ a ovlondanda a
SFX CQ a ovlondanku a
SFX CQ a ovlondagimi a
SFX CQ a ovlondagichi a
SFX CQ a ovlondagidir a
SFX CQ a ovlondagida a
SFX CQ a ovlondagiku a
SFX CQ a ovlondagidekmi a
SFX CQ a ovlondagidekchi a
SFX CQ a ovlondagidekdir a
SFX CQ a ovlondagidekda a
SFX CQ a ovlondagidekku a
SFX CQ a ovlongami a
SFX CQ a ovlongachi a
SFX CQ a ovlongadir a
SFX CQ a ovlongada a
SFX CQ a ovlongaku a
SFX CQ a ovlongachami a
SFX CQ a ovlongachachi a
SFX CQ a ovlongachadir a
SFX CQ a ovlongachada a
SFX CQ a ovlongachaku a
SFX CQ i ovnimi i
SFX CQ i ovnichi i
SFX CQ i ovnidir i
SFX CQ i ovnida i
SFX CQ i ovniku i
SFX CQ i ovningmi i
SFX CQ i ovningchi i
SFX CQ i ovningdir i
SFX CQ i ovningda i
SFX CQ i ovningku i
SFX CQ i ovdami i
SFX CQ i ovdachi i
SFX CQ i ovdadir i
SFX CQ i ovdada i
SFX CQ i ovdaku i
SFX CQ i ovdanmi i
SFX CQ i ovdanchi i
SFX CQ i ovdandir i
SFX CQ i ovdanda i
SFX CQ i ovdanku i
SFX CQ i ovdagimi i
SFX CQ i ovdagichi i
SFX CQ i ovdagidir i
SFX CQ i ovdagida i
SFX CQ i ovdagiku i
SFX CQ i ovdagidekmi i
SFX CQ i ovdagidekchi i
SFX CQ i ovdagidekdir i
SFX CQ i ovdagidekda i
SFX CQ i ovdagidekku i
SFX CQ i ovgami i
SFX CQ i ovgachi i
SFX CQ i ovgadir i
SFX CQ i ovgada i
SFX CQ i ovgaku i
SFX CQ i ovgachami i
SFX CQ i ovgachachi i
SFX CQ i ovgachadir i
SFX CQ i ovgachada i
SFX CQ i ovgachaku i
SFX CQ i ovlonnimi i
SFX CQ i ovlonnichi i
SFX CQ i ovlonnidir i
SFX CQ i ovlonnida i
SFX CQ i ovlonniku i
SFX CQ i ovlonningmi i
SFX CQ i ovlonningchi i
SFX CQ i ovlonningdir i
SFX CQ i ovlonningda i
SFX CQ i ovlonningku i
SFX CQ i ovlondami i
SFX CQ i ovlondachi i
SFX CQ i ovlondadir i
SFX CQ i ovlondada i
SFX CQ i ovlondaku i
SFX CQ i ovlondanmi i
SFX CQ i ovlondanchi i
SFX CQ i ovlondandir i
SFX CQ i ovlondanda i
SFX CQ i ovlondanku i
SFX CQ i ovlondagimi i
SFX CQ i ovlondagichi i
SFX CQ i ovlondagidir i
SFX CQ i ovlondagida i
SFX CQ i ovlondagiku i
SFX CQ i ovlondagidekmi i
SFX CQ i ovlondagidekchi i
SFX CQ i ovlondagidekdir i
SFX CQ i ovlondagidekda i
SFX CQ i ovlondagidekku i
SFX CQ i ovlongami i
SFX CQ i ovlongachi i
SFX CQ i ovlongadir i
SFX CQ i ovlongada i
SFX CQ i ovlongaku i
SFX CQ i ovlongachami i
SFX CQ i ovlongachachi i
SFX CQ i ovlongachadir i
SFX CQ i ovlongachada i
SFX CQ i ovlongachaku i
SFX CQ 0 ovnimi [^ai]
SFX CQ 0 ovnichi [^ai]
SFX CQ 0 ovnidir [^ai]
SFX CQ 0 ovnida [^ai]
SFX CQ 0 ovniku [^ai]
SFX CQ 0 ovningmi [^ai]
SFX CQ 0 ovningchi [^ai]
SFX CQ 0 ovningdir [^ai]
SFX CQ 0 ovningda [^ai]
SFX CQ 0 ovningku [^ai]
SFX CQ 0 ovdami [^ai]
SFX CQ 0 ovdachi [^ai]
SFX CQ 0 ovdadir [^ai]
SFX CQ 0 ovdada [^ai]
SFX CQ 0 ovdaku [^ai]
SFX CQ 0 ovdanmi [^ai]
SFX CQ 0 ovdanchi [^ai]
SFX CQ 0 ovdandir [^ai]
SFX CQ 0 ovdanda [^ai]
SFX CQ 0 ovdanku [^ai]
SFX CQ 0 ovdagimi [^ai]
SFX CQ 0 ovdagichi [^ai]
SFX CQ 0 ovdagidir [^ai]
SFX CQ 0 ovdagida [^ai]
SFX CQ 0 ovdagiku [^ai]
SFX CQ 0 ovdagidekmi [^ai]
SFX CQ 0 ovdagidekchi [^ai]
SFX CQ 0 ovdagidekdir [^ai]
SFX CQ 0 ovdagidekda [^ai]
SFX CQ 0 ovdagidekku [^ai]
SFX CQ 0 ovgami [^ai]
SFX CQ 0 ovgachi [^ai]
SFX CQ 0 ovgadir [^ai]
SFX CQ 0 ovgada [^ai]
SFX CQ 0 ovgaku [^ai]
SFX CQ 0 ovgachami [^ai]
SFX CQ 0 ovgachachi [^ai]
SFX CQ 0 ovgachadir [^ai]
SFX CQ 0 ovgachada [^ai]
SFX CQ 0 ovgachaku [^ai]
SFX CQ 0 ovlonnimi [^ai]
SFX CQ 0 ovlonnichi [^ai]
SFX CQ 0 ovlonnidir [^ai]
SFX CQ 0 ovlonnida [^ai]
SFX CQ 0 ovlonniku [^ai]
SFX CQ 0 ovlonningmi [^ai]
SFX CQ 0 ovlonningchi [^ai]
SFX CQ 0 ovlonningdir [^ai]
SFX CQ 0 ovlonningda [^ai]
SFX CQ 0 ovlonningku [^ai]
SFX CQ 0 ovlondami [^ai]
SFX CQ 0 ovlondachi [^ai]
SFX CQ 0 ovlondadir [^ai]
SFX CQ 0 ovlondada [^ai]
SFX CQ 0 ovlondaku [^ai]
SFX CQ 0 ovlondanmi [^ai]
SFX CQ 0 ovlondanchi [^ai]
SFX CQ 0 ovlondandir [^ai]
SFX CQ 0 ovlondanda [^ai]
SFX CQ 0 ovlondanku [^ai]
SFX CQ 0 ovlondagimi [^ai]
SFX CQ 0 ovlondagichi [^ai]
SFX CQ 0 ovlondagidir [^ai]
SFX CQ 0 ovlondagida [^ai]
SFX CQ 0 ovlondagiku [^ai]
SFX CQ 0 ovlondagidekmi [^ai]
SFX CQ 0 ovlondagidekchi [^ai]
SFX CQ 0 ovlondagidekdir [^ai]
SFX CQ 0 ovlondagidekda [^ai]
SFX CQ 0 ovlondagidekku [^ai]
SFX CQ 0 ovlongami [^ai]
SFX CQ 0 ovlongachi [^ai]
SFX CQ 0 ovlongadir [^ai]
SFX CQ 0 ovlongada [^ai]
SFX CQ 0 ovlongaku [^ai]
SFX CQ 0 ovlongachami [^ai]
SFX CQ 0 ovlongachachi [^ai]
SFX CQ 0 ovlongachadir [^ai]
SFX CQ 0 ovlongachada [^ai]
SFX CQ 0 ovlongachaku [^ai]

# SON/SON.SIFAT : SF
SFX CR Y 1
SFX CR 0 lik .

# SON/SON.SIFAT : SF:EG.1SHB
SFX CS Y 5
SFX CS 0 ligim .
SFX CS 0 ligimiz .
SFX CS 0 liging .
SFX CS 0 ligingiz .
SFX CS 0 ligi .

# SON/SON.SIFAT : SF:KL.TSH
SFX CT Y 8
SFX CT 0 likni .
SFX CT 0 likning .
SFX CT 0 likda .
SFX CT 0 likdan .
SFX CT 0 likdagi .
SFX CT 0 likdagidek .
SFX CT 0 likka .
SFX CT 0 likkacha .

# SON/SON.SIFAT : SF:EG.1SHB:KL.TSH
SFX CU Y 40
SFX CU 0 ligimni .
SFX CU 0 ligimning .
SFX CU 0 ligimda .
SFX CU 0 ligimdan .
SFX CU 0 ligimdagi .
SFX CU 0 ligimdagidek .
SFX CU 0 ligimga .
SFX CU 0 ligimgacha .
SFX CU 0 ligimizni .
SFX CU 0 ligimizning .
SFX CU 0 ligimizda .
SFX CU 0 ligimizdan .
SFX CU 0 ligimizdagi .
SFX CU 0 ligimizdagidek .
SFX CU 0 ligimizga .
SFX CU 0 ligimizgacha .
SFX CU 0 ligingni .
SFX CU 0 ligingning .
SFX CU 0 ligingda .
SFX CU 0 ligingdan .
SFX CU 0 ligingdagi .
SFX CU 0 ligingdagidek .
SFX CU 0 ligingga .
SFX CU 0 liginggacha .
SFX CU 0 ligingizni .
SFX CU 0 ligingizning .
SFX CU 0 ligingizda .
SFX CU 0 ligingizdan .
SFX CU 0 ligingizdagi .
SFX CU 0 ligingizdagidek .
SFX CU 0 ligingizga .
SFX CU 0 ligingizgacha .
SFX CU 0 ligini .
SFX CU 0 ligining .
SFX CU 0 ligida .
SFX CU 0 ligidan .
SFX CU 0 ligidagi .
SFX CU 0 ligidagidek .
SFX CU 0 ligiga .
SFX CU 0 ligigacha .

# SON/SON.SIFAT : SF:YK
SFX CV Y 5
SFX CV 0 likmi .
SFX CV 0 likchi .
SFX CV 0 likdir .
SFX CV 0 likda .
SFX CV 0 likku .

# SON/SON.SIFAT : SF:EG.1SHB:YK
SFX CW Y 25
SFX CW 0 ligimmi .
SFX CW 0 ligimchi .
SFX CW 0 ligimdir .
SFX CW 0 ligimda .
SFX CW 0 ligimku .
SFX CW 0 ligimizmi .
SFX CW 0 ligimizchi .
SFX CW 0 ligimizdir .
SFX CW 0 ligimizda .
SFX CW 0 ligimizku .
SFX CW 0 ligingmi .
SFX CW 0 ligingchi .
SFX CW 0 ligingdir .
SFX CW 0 ligingda .
SFX CW 0 ligingku .
SFX CW 0 ligingizmi .
SFX CW 0 ligingizchi .
SFX CW 0 ligingizdir .
SFX CW 0 ligingizda .
SFX CW 0 ligingizku .
SFX CW 0 ligimi .
SFX CW 0 ligichi .
SFX CW 0 ligidir .
SFX CW 0 ligida .
SFX CW 0 ligiku .

# SON/SON.SIFAT : SF:KL.TSH:YK
SFX CX Y 40
SFX CX 0 liknimi .
SFX CX 0 liknichi .
SFX CX 0 liknidir .
SFX CX 0 liknida .
SFX CX 0 likniku .
SFX CX 0 likningmi .
SFX CX 0 likningchi .
SFX CX 0 likningdir .
SFX CX 0 likningda .
SFX CX 0 likningku .
SFX CX 0 likdami .
SFX CX 0 likdachi .
SFX CX 0 likdadir .
SFX CX 0 likdada .
SFX CX 0 likdaku .
SFX CX 0 likdanmi .
SFX CX 0 likdanchi .
SFX CX 0 likdandir .
SFX CX 0 likdanda .
SFX CX 0 likdanku .
SFX CX 0 likdagimi .
SFX CX 0 likdagichi .
SFX CX 0 likdagidir .
SFX CX 0 likdagida .
SFX CX 0 likdagiku .
SFX CX 0 likdagidekmi .
SFX CX 0 likdagidekchi .
SFX CX 0 likdagidekdir .
SFX CX 0 likdagidekda .
SFX CX 0 likdagidekku .
SFX CX 0 likkami .
SFX CX 0 likkachi .
SFX CX 0 likkadir .
SFX CX 0 likkada .
SFX CX 0 likkaku .
SFX CX 0 likkachami .
SFX CX 0 likkachachi .
SFX CX 0 likkachadir .
SFX CX 0 likkachada .
SFX CX 0 likkachaku .

# SON/SON.SIFAT : SF:EG.1SHB:KL.TSH:YK
SFX CY Y 200
SFX CY 0 ligimnimi .
SFX CY 0 ligimnichi .
SFX CY 0 ligimnidir .
SFX CY 0 ligimnida .
SFX CY 0 ligimniku .
SFX CY 0 ligimningmi .
SFX CY 0 ligimningchi .
SFX CY 0 ligimningdir .
SFX CY 0 ligimningda .
SFX CY 0 ligimningku .
SFX CY 0 ligimdami .
SFX CY 0 ligimdachi .
SFX CY 0 ligimdadir .
SFX CY 0 ligimdada .
SFX CY 0 ligimdaku .
SFX CY 0 ligimdanmi .
SFX CY 0 ligimdanchi .
SFX CY 0 ligimdandir .
SFX CY 0 ligimdanda .
SFX CY 0 ligimdanku .
SFX CY 0 ligimdagimi .
SFX CY 0 ligimdagichi .
SFX CY 0 ligimdagidir .
SFX CY 0 ligimdagida .
SFX CY 0 ligimdagiku .
SFX CY 0 ligimdagidekmi .
SFX CY 0 ligimdagidekchi .
SFX CY 0 ligimdagidekdir .
SFX CY 0 ligimdagidekda .
SFX CY 0 ligimdagidekku .
SFX CY 0 ligimgami .
SFX CY 0 ligimgachi .
SFX CY 0 ligimgadir .
SFX CY 0 ligimgada .
SFX CY 0 ligimgaku .
SFX CY 0 ligimgachami .
SFX CY 0 ligimgachachi .
SFX CY 0 ligimgachadir .
SFX CY 0 ligimgachada .
SFX CY 0 ligimgachaku .
SFX CY 0 ligimiznimi .
SFX CY 0 ligimiznichi .
SFX CY 0 ligimiznidir .
SFX CY 0 ligimiznida .
SFX CY 0 ligimizniku .
SFX CY 0 ligimizningmi .
SFX CY 0 ligimizningchi .
SFX CY 0 ligimizningdir .
SFX CY 0 ligimizningda .
SFX CY 0 ligimizningku .
SFX CY 0 ligimizdami .
SFX CY 0 ligimizdachi .
SFX CY 0 ligimizdadir .
SFX CY 0 ligimizdada .
SFX CY 0 ligimizdaku .
SFX CY 0 ligimizdanmi .
SFX CY 0 ligimizdanchi .
SFX CY 0 ligimizdandir .
SFX CY 0 ligimizdanda .
SFX CY 0 ligimizdanku .
SFX CY 0 ligimizdagimi .
SFX CY 0 ligimizdagichi .
SFX CY 0 ligimizdagidir .
SFX CY 0 ligimizdagida .
SFX CY 0 ligimizdagiku .
SFX CY 0 ligimizdagidekmi .
SFX CY 0 ligimizdagidekchi .
SFX CY 0 ligimizdagidekdir .
SFX CY 0 ligimizdagidekda .
SFX CY 0 ligimizdagidekku .
SFX CY 0 ligimizgami .
SFX CY 0 ligimizgachi .
SFX CY 0 ligimizgadir .
SFX CY 0 ligimizgada .
SFX CY 0 ligimizgaku .
SFX CY 0 ligimizgachami .
SFX CY 0 ligimizgachachi .
SFX CY 0 ligimizgachadir .
SFX CY 0 ligimizgachada .
SFX CY 0 ligimizgachaku .
SFX CY 0 ligingnimi .
SFX CY 0 ligingnichi .
SFX CY 0 ligingnidir .
SFX CY 0 ligingnida .
SFX CY 0 ligingniku .
SFX CY 0 ligingningmi .
SFX CY 0 ligingningchi .
SFX CY 0 ligingningdir .
SFX CY 0 ligingningda .
SFX CY 0 ligingningku .
SFX CY 0 ligingdami .
SFX CY 0 ligingdachi .
SFX CY 0 ligingdadir .
SFX CY 0 ligingdada .
SFX CY 0 ligingdaku .
SFX CY 0 ligingdanmi .
SFX CY 0 ligingdanchi .
SFX CY 0 ligingdandir .
SFX CY 0 ligingdanda .
SFX CY 0 ligingdanku .
SFX CY 0 ligingdagimi .
SFX CY 0 ligingdagichi .
SFX CY 0 ligingdagidir .
SFX CY 0 ligingdagida .
SFX CY 0 ligingdagiku .
SFX CY 0 ligingdagidekmi .
SFX CY 0 ligingdagidekchi .
SFX CY 0 ligingdagidekdir .
SFX CY 0 ligingdagidekda .
SFX CY 0 ligingdagidekku .
SFX CY 0 liginggami .
SFX CY 0 liginggachi .
SFX CY 0 liginggadir .
SFX CY 0 liginggada .
SFX CY 0 liginggaku .
SFX CY 0 liginggachami .
SFX CY 0 liginggachachi .
SFX CY 0 liginggachadir .
SFX CY 0 liginggachada .
SFX CY 0 liginggachaku .
SFX CY 0 ligingiznimi .
SFX CY 0 ligingiznichi .
SFX CY 0 ligingiznidir .
SFX CY 0 ligingiznida .
SFX CY 0 ligingizniku .
SFX CY 0 ligingizningmi .
SFX CY 0 ligingizningchi .
SFX CY 0 ligingizningdir .
SFX CY 0 ligingizningda .
SFX CY 0 ligingizningku .
SFX CY 0 ligingizdami .
SFX CY 0 ligingizdachi .
SFX CY 0 ligingizdadir .
SFX CY 0 ligingizdada .
SFX CY 0 ligingizdaku .
SFX CY 0 ligingizdanmi .
SFX CY 0 ligingizdanchi .
SFX CY 0 ligingizdandir .
SFX CY 0 ligingizdanda .
SFX CY 0 ligingizdanku .
SFX CY 0 ligingizdagimi .
SFX CY 0 ligingizdagichi .
SFX CY 0 ligingizdagidir .
SFX CY 0 ligingizdagida .
SFX CY 0 ligingizdagiku .
SFX CY 0 ligingizdagidekmi .
SFX CY 0 ligingizdagidekchi .
SFX CY 0 ligingizdagidekdir .
SFX CY 0 ligingizdagidekda .
SFX CY 0 ligingizdagidekku .
SFX CY 0 ligingizgami .
SFX CY 0 ligingizgachi .
SFX CY 0 ligingizgadir .
SFX CY 0 ligingizgada .
SFX CY 0 ligingizgaku .
SFX CY 0 ligingizgachami .
SFX CY 0 ligingizgachachi .
SFX CY 0 ligingizgachadir .
SFX CY 0 ligingizgachada .
SFX CY 0 ligingizgachaku .
SFX CY 0 liginimi .
SFX CY 0 liginichi .
SFX CY 0 liginidir .
SFX CY 0 liginida .
SFX CY 0 liginiku .
SFX CY 0 liginingmi .
SFX CY 0 liginingchi .
SFX CY 0 liginingdir .
SFX CY 0 liginingda .
SFX CY 0 liginingku .
SFX CY 0 ligidami .
SFX CY 0 ligidachi .
SFX CY 0 ligidadir .
SFX CY 0 ligidada .
SFX CY 0 ligidaku .
SFX CY 0 ligidanmi .
SFX CY 0 ligidanchi .
SFX CY 0 ligidandir .
SFX CY 0 ligidanda .
SFX CY 0 ligidanku .
SFX CY 0 ligidagimi .
SFX CY 0 ligidagichi .
SFX CY 0 ligidagidir .
SFX CY 0 ligidagida .
SFX CY 0 ligidagiku .
SFX CY 0 ligidagidekmi .
SFX CY 0 ligidagidekchi .
SFX CY 0 ligidagidekdir .
SFX CY 0 ligidagidekda .
SFX CY 0 ligidagidekku .
SFX CY 0 ligigami .
SFX CY 0 ligigachi .
SFX CY 0 ligigadir .
SFX CY 0 ligigada .
SFX CY 0 ligigaku .
SFX CY 0 ligigachami .
SFX CY 0 ligigachachi .
SFX CY 0 ligigachadir .
SFX CY 0 ligigachada .
SFX CY 0 ligigachaku .

